臺灣高等法院臺南分院刑事判決　　　　99年度上訴字第1058號
上　訴　人　臺灣臺南地方法院檢察署檢察官
上　訴　人
即　被　告　黃明正
選任辯護人　林樹根律師
　　　　　　洪茂松律師
　　　　　　熊家興律師
上　訴　人
即　被　告　林道淵
選任辯護人　莊信泰律師
上　訴　人
即　被　告　吳永鴻
選任辯護人　楊偉聖律師
上　訴　人
即　被　告　莊明豪
選任辯護人　張文嘉律師（扶助律師）
上　訴　人
即　被　告　楊瑞嵩
選任辯護人　蔡弘琳律師
　　　　　　蔡進欽律師
　　　　　　蘇正信律師
上　訴　人
即　被　告　葉茂俊
選任辯護人　江信賢律師
　　　　　　謝凱傑律師
上　訴　人
即　被　告　王建中
　　　　　　王建翔
前列二人共同
選任辯護人　許雅芬律師
上　訴　人
即　被　告　黃秋柑
選任辯護人　黃俊達律師
　　　　　　蘇文斌律師
　　　　　　黃紹文律師
上　訴　人
即　被　告　蘇六居
選任辯護人　蔡文斌律師
　　　　　　王盛鐸律師
被　　　告　謝發昕
選任辯護人　黃俊達律師
　　　　　　蘇文斌律師
上列上訴人因殺人未遂等案件，不服臺灣臺南地方法院98年度訴
字第1892號中華民國99年9月24日第一審判決（起訴案號：臺灣
臺南地方法院檢察署98年度偵字第12437號、第13213號、第1321
4號、第13215號、第13796號、第14981號、第15311號、第16684
號、第16712號、98年度營偵字第1119號、第2056號，及追加起
訴：99年度偵字第5292號），提起上訴，本院判決如下：
    主  文
原判決關於被告黃明正、黃秋柑所犯附表一編號2；被告黃明正
、黃秋柑、王建翔、蘇六居所犯附表一編號14；黃明正、林道淵
、楊瑞嵩、莊明豪所犯附表一編號16部分及被告黃明正、楊瑞嵩
、莊明豪、王建翔、蘇六居、黃秋柑定應執行刑部分均撤銷。
黃明正共同犯如附表一編號14、16所示之罪，均累犯，各處如附
表一編號14、16所示之宣告刑。
林道淵共同犯如附表一編號16所示之罪，處如附表一編號16所示
之宣告刑。
楊瑞嵩共同犯如附表一編號16所示之罪，處如附表一編號16所示
之宣告刑。
莊明豪共同犯如附表一編號16所示之罪，累犯，處如附表一編號
16所示之宣告刑。
王建翔共同犯如附表一編號14所示之罪，處如附表一編號14所示
之宣告刑。
蘇六居共同犯如附表一編號14所示之罪，處如附表一編號14所示
之宣告刑。
黃秋柑共同犯如附表一編號14所示之罪，處如附表一編號14所示
之宣告刑。
黃明正、黃秋柑被訴如附表一編號2部分，均無罪。
其餘上訴駁回。
黃明正第二項撤銷部分所處有期徒刑與其餘上訴駁回部分所處有
期徒刑，應執行有期徒刑貳拾肆年。沒收部分併執行之。
楊瑞嵩第四項撤銷部分所處有期徒刑與其餘上訴駁回部分所處有
期徒刑，應執行有期徒刑壹年拾月。沒收部分併執行之。
莊明豪第五項撤銷部分所處有期徒刑與其餘上訴駁回部分所處有
期徒刑，應執行有期徒刑壹年拾壹月。沒收部分併執行之。
王建翔第六項撤銷部分所處有期徒刑與其餘上訴駁回部分所處有
期徒刑，應執行有期徒刑壹拾捌年。
蘇六居第七項撤銷部分所處有期徒刑與其餘上訴駁回部分所處有
期徒刑，應執行有期徒刑肆年月。
黃秋柑第八項撤銷部分所處有期徒刑與其餘上訴駁回部分所處有
期徒刑，應執行有期徒刑貳拾年。
    事  實
壹、黃明正、吳永鴻、莊明豪分別有下列所示之前科：
一、黃明正前因傷害及妨害名譽罪經本院分別判處有期徒刑四月
    ，拘役三十日，於民國93年11月25日易科罰金執行完畢。
二、吳永鴻前因賭博案，經台灣澎湖地方法院判處有期徒刑五月
    ，於94年4月22日易科罰金執行完畢。
三、莊明豪前因懲治盜匪條例等案件經臺灣臺南地方法院判處應
    執行有期徒刑八年五月，減刑為有期徒刑八年三月；假釋中
    再犯贓物罪，經臺灣臺南地方法院判處有期徒刑四月；又因
    違反毒品危害防制條例罪、電信法，分別經臺灣臺南地方法
    院判處有期徒刑一年、三月，嗣經減刑併定執行刑為有期徒
    刑九月，於98年6月19日接續執行完畢。
貳、背景說明：
一、黃秋柑係址設臺南縣佳里鎮○○路511號「長春生活養護之
    家」、同鎮○○路165號「公園老人養護之家」、同鎮○○
    路165之1號「佳里老人養護之家」（以上3家養護之家雖不
    同地址，但相鄰，以下統稱為「長春養護中心」）之董事長
    、黃明正則為副董事長，並於同鎮○○路161號投資新建一5
    樓建物（4樓以上屬違建，與長春養護中心屬同一園區），
    成立「財團法人長春生活慈善基金會」（以下簡稱長春慈善
    基金會），預計開設「長欣護理之家」。葉茂俊在臺南市○
    ○路○段533號開設「榮辰車業行」，王建中則在臺南市○○
    路○段35號開設「嘉瑋車業行」，王建翔為王建中之孿生大
    哥，葉茂俊、王建翔、王建中為舊識友人。嗣於96年底，黃
    明正、黃秋柑與葉茂俊因同為重型機車愛好者而熟識，黃明
    正、黃秋柑進而投資葉茂俊從事中古重型機車買賣後，經由
    葉茂俊之介紹而與王建翔、王建中兄弟熟識。又林道淵係黃
    秋柑之子，楊瑞嵩係黃明正之拜把兄弟，甫於98年8月3日假
    釋出監，至「長春養護中心」工作，莊明豪與楊瑞嵩係朋友
    關係，蘇六居與王建翔亦為朋友關係。
二、97年7月間，黃秋柑、黃明正因陸續與蘇順政（民國46年生
    ）、呂雲卿（民國57年生）、蔡文龍（民國39年生）、胡火
    龍（民國37年生）等人結怨，為思報復蘇順政、呂雲卿、蔡
    文龍、胡火龍等人，並逃避警方之查緝，遂與葉茂俊、王建
    翔、王建中共同基於放火燒燬現未有人所在之他人所有建築
    物、他人所有之汽車、毀損、傷害等之犯意聯絡，謀議由黃
    明正、黃秋柑將蘇順政、呂雲卿、蔡文龍等人之住所、車牌
    號碼等資料交予葉茂俊，再由葉茂俊轉交予王建翔、王建中
    執行黃明正、黃秋柑所交付放火燒燬之任務，王建翔、王建
    中執行後，黃明正、黃秋柑再將王建翔、王建中每件可得之
    新臺幣（下同）2萬元或5萬元不等之報酬，交予葉茂俊，葉
    茂俊復將之轉交予王建翔、王建中兄弟，葉茂俊則從中分得
    10％之報酬，謀議底定，即對蘇順政、呂雲卿、蔡文龍等人
    ，為以下之放火等行為（詳如下述事實欄、一至三部分）
    。
三、黃明正、黃秋柑於97、98年間另陸續與李昆山（民國38年生
    ）、曾健助（民國32年生）等人結怨，為思報復李昆山、曾
    健助等人，並逃避警方之查緝，遂與王建翔及蘇六居等二人
    或與王建翔共同基於放火燒燬現供人使用住宅或放火燒燬汽
    車之犯意聯絡，謀議由黃明正、黃秋柑將李昆山、曾健助等
    人之住所資料交予王建翔，黃明正、黃秋柑並事前帶同王建
    翔前往李昆山、曾健助等人之住所勘查地形，再由王建翔、
    蘇六居二人或由王建翔一人執行黃明正、黃秋柑所交付放火
    燒燬之任務，黃明正、黃秋柑再交付王建翔每件放火案2萬
    元之報酬，謀議底定，即對李昆山、曾健助等人為以下之放
    火等行為（詳如下述犯罪事實欄、四之(三)、(四)及五部分）
    。又黃明正另與林道淵、楊瑞嵩、莊明豪等人為報復李昆山
    ，乃基於放火燒燬他人汽車之犯意聯絡，由黃明正與楊瑞嵩
    事先前往李昆山之住所勘查地形，再由楊瑞嵩、林道淵、莊
    明豪執行黃明正所交付放火燒燬汽車之任務，黃明正再透過
    楊瑞嵩轉交莊明豪2萬元之報酬，謀議底定，即對李昆山為
    以下之放火等行為（詳如下述犯罪事實欄、四之(五)部分）
    。
、各次犯行之被害人、背景原因、時、地、參與人員、手法，
    分述如下：
一、對蘇順政部分：
  (一)蘇順政自95年6月間，受雇於黃秋柑、黃明正，在「長春養
    護中心」擔任副院長、司機、看護等工作，迨於97年6月1日
    因病遭黃秋柑、黃明正解雇離職後，旋於97年6月28日，受
    雇於址設臺南縣佳里鎮海澄里番子寮45號之16吳玟儀所開設
    之「宏祐老人養護之家」，黃明正、黃秋柑得知此事後，甚
    為不滿，即於97年7月初某日，在臺南縣佳里鎮「佳里醫院
    」內，質問蘇順政，雙方因而起爭執，加以黃明正、黃秋柑
    恐蘇順政此舉將造成「長春養護中心」客源流失，遂對蘇順
    政散佈黑函，藉以妨害蘇順政名譽及僱請不詳之人，於97年
    7月18日凌晨2時許，在臺南縣佳里鎮○○路148巷9號，砸毀
    蘇順政所有之車牌號碼3M-8610號自小客車車窗等處（所涉
    妨害名譽、毀損部分經蘇順政撤回告訴，另經臺灣臺南地方
    法院檢察署檢察官為不起訴處分），惟蘇順政仍繼續在「宏
    祐老人養護之家」工作，並伺機爭搶「長春養護中心」之客
    源，黃明正、黃秋柑因此心有不甘，遂於97年7月中旬某日
    ，在「榮辰車業行」，將欲對蘇順政所有之自小客車放火一
    事告知葉茂俊，嗣於97年7月下旬某日，葉茂俊與王建中至
    「長春養護中心」時，黃明正、黃秋柑復在「長春養護中心
    」辦公室內，向葉茂俊、王建中訴說為何欲對蘇順政放火之
    緣由，並與葉茂俊、王建中共同基於毀損之犯意聯絡，由黃
    明正、黃秋柑提供蘇順政上班處所、車牌號碼及每日下午7
    時下班等資訊，葉茂俊、王建中當日隨即前往「宏祐老人養
    護之家」探查後，復與王建翔共同基於毀損之犯意聯絡，由
    葉茂俊、王建中將探查之情形告訴王建翔後，於97年8月3日
    下午7時許，由王建翔戴口罩及安全帽、攜帶以寶特瓶裝之
    汽油，並騎乘王建中所有換裝不詳號碼車牌之車牌號碼317-
    BZZ號機車，至「宏祐老人養護之家」旁，蘇順政所有之車
    牌號碼3M-8610號自小客車停放處，將汽油潑灑至蘇順政上
    開自小客車車頂，以衛生紙點火後，將衛生紙丟往車頂而放
    火，隨即騎乘前開機車離去，幸經蘇順政即時發覺加以撲滅
    ，上揭車輛之車頂烤漆約225平方公分（即15公分×15公分
    ）因而受燒燻黑，致其外表通常美觀之效用及防鏽功能喪失
    ，足以生損害於蘇順政。翌日（4日）晚上某時，在「榮辰
    車業行」，黃明正、黃秋柑即將2萬元交予葉茂俊，再由葉
    茂俊轉交予王建翔、王建中（如附表一編號1所示部分）。
  (二)黃明正、黃秋柑認王建翔等人上揭所為，無法滿足其要求，
    須使蘇順政所有上開自小客車燒燬始能洩憤，遂要求葉茂俊
    等人再次對蘇順政所有上開自小客車放火，並將蘇順政住處
    告知葉茂俊、王建中後，先由葉茂俊、王建中前往查勘，嗣
    後由王建翔、王建中分別戴口罩及安全帽，騎乘「嘉瑋車業
    行」內販售之新車及車牌號碼317-BZZ號機車，並換裝不詳
    號碼之仿製車牌（嗣後2人均以此模式換裝仿製車牌，騎乘
    機車犯案，以下簡稱為上開機車）後，攜帶汽油1桶，前往
    臺南縣佳里鎮○○路148巷9號蘇順政住處巡查。嗣於97年9
    月1日凌晨2時48分許，王建翔、王建中分別騎乘上開機車，
    至蘇順政上址住處時，發現蘇順政所有上開自小客車停放在
    兩邊均為住宅之臺南縣佳里鎮○○路148巷之巷口，並緊臨
    其中一戶住宅之牆壁停放，上開自小客車之後方約隔半個車
    身處尚停放另一部汽車，王建翔即將該桶汽油潑灑至蘇順政
    上開自小客車車身；王建中則3次以衛生紙包裹石頭點火，
    將衛生紙丟往車身而放火後，2人隨即騎乘上開機車離去，
    幸經鄰居發現呼救，加以搶救，始僅燒燬蘇順政所有上開自
    小客車左後煞車燈、右後煞車燈及駕駛座車門晴雨窗；駕駛
    座及左後乘客座車門烤漆受燒燻黑（損失約8萬餘元），因
    而致生公共危險。黃明正、黃秋柑並於同日下午3時33分許
    ，駕駛車牌號碼UQ-8280號自小客車（裕隆廠牌之MARCH白色
    自小客車），至蘇順政上址住處察看燒燬情形後，即於當日
    晚上某時，在「榮辰車業行」，將2萬元交予葉茂俊，再由
    葉茂俊轉交予王建翔、王建中（如附表一編號6所示部分）
    。
  (三)蘇順政上開自小客車遭縱火後，即改以騎乘機車至「宏祐老
    人養護之家」工作，黃明正、黃秋柑得知蘇順政仍未離開「
    宏祐老人養護之家」後，即要求葉茂俊等人伺機毆打蘇順政
    ，旋於97年9月28日下午7時許，由王建翔、王建中戴口罩及
    安全帽，分別騎乘上開機車，各分持木棍1支（未扣案），
    至「宏祐老人養護之家」附近守候，迨發現蘇順政騎乘機車
    下班後，尾隨至臺南縣佳里鎮○○路與公園路交岔口處，由
    王建中將蘇順政攔下，由王建翔持木棍毆打蘇順政，造成蘇
    順政受有左手臂瘀血等傷害。蘇順政受到襲擊後，迅即騎乘
    機車逃往前方忠孝路「正一大賣場」求救，王建翔、王建中
    見狀，即分別騎乘上開機車逃逸。翌日晚上某時，在「榮辰
    車業行」，黃明正、黃秋柑即將5萬元交予葉茂俊，再由葉
    茂俊轉交予王建翔、王建中。蘇順政因此辭去「宏祐老人養
    護之家」之工作，不敢在外任職（如附表一編號7所示部分
    ）。
二、對呂雲卿部分：
  (一)黃明正、黃秋柑上與葉茂俊、王建翔、王建中共同基於放火
    燒燬現未有人所在之他人所有建築物之犯意聯絡，於97年8
    月9日晚上某時，在「榮辰車業行」，告知葉茂俊欲將「嘉
    惠醫療器材行」燒燬，並提供「嘉惠醫療器材行」詳細地址
    及位置。葉茂俊旋即將此訊息轉告王建翔、王建中後，於翌
    （10）日凌晨零時許，王建翔、王建中即戴口罩及安全帽、
    攜帶以寶特瓶裝之汽油，分別騎乘上開機車，至「嘉惠醫療
    器材行」，持汽油潑灑「嘉惠醫療器材行」鐵門，並以布沾
    染汽油點火後，將布丟向鐵門而著手放火，2人隨即駕車逃
    逸，任憑火勢加劇，倖未延燒屋內，僅將周遭鐵門燻黑，「
    嘉惠醫療器材行」始未遭燒燬。同年月11日晚上某時，在「
    榮辰車業行」，黃明正、黃秋柑將2萬元交予葉茂俊，並對
    葉茂俊稱：「孿生兄弟這次雖然放得不好，但我錢仍然會給
    他們」等語後，再由葉茂俊將2萬元轉交予王建翔、王建中
    ，並轉告黃明正、黃秋柑言下之意（如附表一編號3所示部
    分）。
  (二)黃明正、黃秋柑對於未能燒燬「嘉惠醫療器材行」心有未甘
    ，又於97年8月14日晚上某時，在「榮辰車業行」，指示葉
    茂俊告知王建翔兄弟，再次對「嘉惠醫療器材行」放火，並
    要葉茂俊教導王建翔兄弟，以由鐵門投信孔，將汽油倒進屋
    內之方式放火，葉茂俊隨即轉告王建翔、王建中後，於97年
    8月17日凌晨2時28分許，王建翔、王建中戴口罩及安全帽、
    攜帶以寶特瓶裝之汽油，分別騎乘上開機車至「嘉惠醫療器
    材行」，持汽油由「嘉惠醫療器材行」鐵門投信孔倒入屋內
    ，並以布沾染汽油點火，丟進鐵門投信孔放火後，2人隨即
    騎乘機車逃逸，任憑火勢加劇，延燒至屋內物品，造成「嘉
    惠醫療器材行」鐵皮屋之「騎樓北側的鐵皮烤漆受燒變色，
    由鐵捲門底部（西）往商品陳列室天花板（東）形成一『／
    』燃燒痕跡」、「騎樓南側的鐵皮烤漆受燒變色，由鐵捲門
    底部（西）往商品陳列室天花板（東）形成一『／』燃燒痕
    跡、「騎樓正面有三扇鐵捲門，從底部至屋簷的烤漆全部受
    燒變色」、「商品陳列室受燒後輕鋼架上之石膏板碎裂，散
    落一地」、「商品陳列室與騎樓之間有一道鋁門，高約2.5
    公尺。火災後鋁門的玻璃全碎裂，散落一地，而鋁門金屬材
    質上半部約0.5公尺燒失不見下半部殘存高度約2公尺」，另
    其餘內部之物品及其他醫療器材物品受燒之情形，均詳如附
    表四編號一所載。王建翔、王建中犯案後，為確定「嘉惠醫
    療器材行」已遭燒燬，竟自臺南市住處，駕車前往「嘉惠醫
    療器材行」檢視。翌日（18）晚上某時，在「榮辰車業行」
    ，黃明正、黃秋柑將2萬元交予葉茂俊，再由葉茂俊轉交予
    王建翔、王建中（如附表一編號4所示部分）。
三、對蔡文龍、胡火龍部分：
  (一)蔡文龍曾擔任臺南縣政府社會局（已改制為社會處）局長，
    於轉任臺南縣政府參議後，曾負責臺南縣政府轄內老人福利
    機構之評鑑工作。嗣95年度「佳里老人養護之家」及「公園
    老人養護之家」遭臺南縣政府評鑑為丙等，於96年度經複評
    仍為丙等，再96年度「長春生活養護之家」亦遭臺南縣政府
    評鑑為丙等，於97年6月初辦理複評結果仍為丙等（由長榮
    大學某教授負責複評），黃明正、黃秋柑即認係蔡文龍幕後
    策動，遂心生怨懟，報復之心油然而生，竟與葉茂俊、王建
    翔、王建中共同基於放火燒燬他人所有之汽車之犯意聯絡，
    於97年8月17日下午3時許，在「長春養護中心」中庭泡茶區
    ，黃明正、黃秋柑、葉茂俊、王建翔、王建中謀議對停放蔡
    文龍住處騎樓下之2輛自小客車潑灑汽油縱火，謀議底定，
    遂於翌（18）日晚上某時，在「榮辰車業行」，黃秋柑即將
    寫有「臺南縣新營市○○○街45號、47號，5W-4066、8R-85
    56」之紙條交予葉茂俊，葉茂俊將之轉交予王建翔、王建中
    ，其等並在「榮辰車業行」利用電腦網路地圖查詢前往臺南
    縣新營市○○○街45號之路徑。嗣於97年8月22日凌晨1時35
    分許，王建翔、王建中即利用深夜蔡文龍及其家人熟睡之際
    ，戴口罩及安全帽、攜帶以寶特瓶裝之汽油，分別騎乘上開
    機車，至臺南縣新營市○○○街45號蔡文龍住處及隔壁即同
    街47號胡火龍住處（胡火龍為蔡文龍之鄰居，與黃明正、黃
    秋柑二人並無恩怨關係）之連棟騎樓式住宅，分持汽油對緊
    臨住宅停放於上址蔡文龍、胡火龍住處騎樓下，分屬蔡文龍
    、胡火龍所有之車牌號碼5W-4066號、8R-8556號自小客車潑
    灑，並以布沾染汽油點火後，將布丟向該2輛自小客車著手
    放火，2人隨即騎乘上開機車逃逸，任憑火勢加劇，上開火
    勢引發之濃煙並沿上開45號、47號住宅之1樓往2-3樓方向竄
    升，幸即時為人發覺通報消防人員及警方搶救，始未延燒至
    屋內，造成車牌號碼5W-4066號自小客車後車身燒燬、車頂
    、前擋風玻璃留有燒痕及雨刷燒燬（損失約7萬元）；車牌
    號碼8R -8556號自小客車右前車身燒燬、左後方向燈燒燬、
    前擋風玻璃、車頂、後擋風玻璃、左側車窗等處留有燒痕（
    上開燒燬情形因無法修復，胡火龍乃將該車報廢），因而致
    生公共危險。黃明正、黃秋柑則於97年8月25日晚上某時，
    在「榮辰車業行」，將5萬元交予葉茂俊，再由葉茂俊轉交
    予王建翔、王建中（如附表一編號5所示部分）。
  (二)黃明正、黃秋柑猶對蔡文龍極度不滿，乃於97年10月初某日
    ，在「榮辰車業行」，再次指示葉茂俊轉知王建翔、王建中
    對上揭停放蔡文龍、胡火龍住處騎樓下之2輛自小客車潑灑
    汽油縱火，謀議底定，葉茂俊轉告王建翔、王建中後，於97
    年10月15日凌晨1時20分許，王建翔、王建中再次利用深夜
    蔡文龍及其家人熟睡之際，戴口罩、安全帽及攜帶以寶特瓶
    裝之汽油，分別騎乘上開機車，至上揭蔡文龍、胡火龍住處
    之連棟騎樓式住宅，分持汽油對緊臨住宅停放於上址蔡文龍
    、胡火龍住處騎樓下，分屬蔡文龍、胡火龍所有之車牌號碼
    5W-4066號、1282-JY號自小客車潑灑，並以布沾染汽油點火
    後，丟向該2輛自小客車著手放火，2人隨即騎乘上開機車逃
    逸，任憑火勢加劇，上開火勢引發之濃煙並沿上開45號、47
    號住宅之騎樓流竄，致47號住宅之騎樓被燒黑，幸蔡文龍、
    胡火龍等人即時發覺搶救，始未延燒至屋內，造成車牌號碼
    5W-4066號自小客車車頂受燒燻黑、烤漆剝落、前擋風玻璃
    受燒燻黑（損失約5萬元）；車牌號碼1282-JY號自小客車左
    後車身受燒焦黑、烤漆剝落、後保險桿燒燬、車頂受燒燻黑
    、烤漆剝落（損失約3萬元），因而致生公共危險。黃明正
    、黃秋柑則於97年10月17日晚上某時，在「榮辰車業行」，
    將5萬元交予葉茂俊，再由葉茂俊轉交予王建翔、王建中（
    如附表一編號8所示部分）。
四、對李昆山、張新鋒部分：
  (一)黃明正自96年2月1日起至99年2月1日止，向李昆山承租李昆
    山與財政部國有財產局、臺南縣佳里鎮公所等人公同共有，
    坐落於臺南縣佳里鎮○○段280及281地號土地，準備作為「
    長春養護中心」停車場，並在上揭土地隔鄰之北文段279地
    號之土地上，動工興建5樓建物（臺南縣佳里鎮○○路161號
    ）1棟，欲成立「長春慈善基金會附設長欣護理之家」。嗣
    於97年12月間，李昆山得知黃明正、黃秋柑欲將上開土地開
    闢停車場後，隨即向黃明正表明欲終止租約，迨至98年2月
    11日黃明正未依約給付租金，李昆山始以存證信函告知黃明
    正終止租約，黃明正亦於98年2月25日以存證信函向李昆山
    終止上揭土地之租賃契約。嗣李昆山因認黃明正等人竊佔其
    土地，隨即報警究辦（詳後述無罪部分）。黃明正亦於98年
    5月5日晚上7時30分許，向警方申告稱：李昆山於98年5月5
    日下午6時21分許，以其000000000號市內電話，撥打伊0000
    000000號行動電話，以三字經辱罵伊等語，控訴李昆山妨害
    名譽（業經臺灣臺南地方法院檢察署檢察官以98年度偵字第
    9719號不起訴處分確定）。至此黃明正因此與李昆山心生間
    隙。黃明正為報復李昆山，竟以傷害人身體之犯意，於98年
    7月16日下午2時許，在「長春慈善基金會」3樓窗戶旁，以
    不詳類型之槍枝（未扣案）裝填鋼珠，趁李昆山至上揭土地
    查看之際，朝李昆山射擊，造成李昆山受有左下腹（鼠蹊部
    ）10×5公分挫傷瘀青、皮下血腫等傷害（如附表一編號11
    所示部分）。
  (二)黃明正、黃秋柑見津展金屬有限公司（下簡稱津展公司）所
    有交由李昆山使用之車牌號碼YE-7653號廂型車仍繼續停置
    於上揭土地，阻止其施工，竟共同基於毀損財物之犯意聯絡
    ，於98年7月19日凌晨1時許，黃秋柑持鐵鎚（未扣案）、黃
    明正則持利刃（未扣案），自「長春慈善基金會」側門潛至
    李昆山所有上開廂型車旁，由黃秋柑持鐵鎚朝上開廂型車前
    、後、左、右車窗等處敲擊後，對黃明正稱：「都給它破」
    （以臺語發音）等語；黃明正則持利刃刺破上開廂型車4只
    輪胎，造成上開廂型車4只輪胎、前、後擋風玻璃、左後方
    向燈、左、右側玻璃等破裂毀損，足以生損害於李昆山（如
    附表一編號12所示部分）。
  (三)黃明正、黃秋柑等人對李昆山為上述傷害、毀損等行為後，
    雙方間隙日益加重，李昆山遂向臺南縣政府、佳里鎮公所等
    機關舉發黃明正、黃秋柑興建中之「長春慈善基金會」大樓
    屬違章建築，要求該管機關予以拆除，加以黃明正前控訴李
    昆山妨害名譽部分，經臺灣臺南地方法院檢察署檢察官以98
    年度偵字第9719號案件偵辦，並於98年7月22 日上午11時46
    分許，傳訊黃明正、李昆山，黃明正應訊後，認無法有效牽
    制李昆山，即與黃秋柑共同基於放火燒燬現供人使用住宅之
    犯意聯絡，於同（22）日晚上10時30分許，在臺南市「黃金
    海岸」，宴請王建翔、王建中、蘇六居，期間趁王建中、蘇
    六居離席之際，黃明正、黃秋柑遂將其與李昆山間有關土地
    糾紛一事告知王建翔，並表示要王建翔對該人住處放火，藉
    以報復該人，待王建翔應允後，黃明正即將寫有「臺南縣佳
    里鎮○○路486巷31號」李昆山住處地址之紙條交予王建翔
    ，並描述李昆山住處概況，要王建翔事先前往探勘。另黃明
    正、黃秋柑對曾健助亦有不滿，遂於98年8月7日凌晨1時許
    ，由黃秋柑駕駛車牌號碼UQ-8280號自小客車搭載黃明正及
    不知情之楊瑞嵩，至臺南市○○路、文賢路與臨安路交岔路
    口之「85度C咖啡店」臨成功路騎樓處，與同有犯意聯絡之
    王建翔碰面，將寫有「臺南縣佳里鎮禮化里266之5號」曾健
    助住處地址之紙條交予王建翔，指示王建翔至該處縱火。惟
    王建翔當場表示不熟悉該處，遂由黃秋柑駕駛車牌號碼UQ-8
    280號自小客車搭載王建翔、黃明正、楊瑞嵩，至上址曾健
    助住處小路旁，黃明正對王建翔指稱：「就是這間白色的房
    子」等語，黃秋柑並對王建翔指稱：「旁邊有一條巷子，可
    以從旁邊這條巷子進去那間房子」等語，黃秋柑為讓王建翔
    更加明瞭，即駕車往該巷子開進去，再對王建翔指稱：「可
    以從這邊進去，進去之後可以再由那邊出來（即黃秋柑開車
    繞路之地方）」等語（對曾健助住宅放火部分，詳後述犯罪
    事實欄、五部分）。王建翔又向黃明正、黃秋柑稱：「上
    次那地址，我已經去找過，那一間房子，無法進去」等語，
    黃明正隨即對王建翔稱：「那改對後面倉庫放」等語，旋由
    黃秋柑駕駛上開自小客車搭載王建翔、黃明正、楊瑞嵩，繞
    道行經李昆山住處後方之鐵皮屋，並對王建翔指稱：「就是
    這裡」等語。於返回「85度C咖啡店」途中，黃明正、黃秋
    柑再次指示王建翔務必對該屋縱火，並謀議於王建翔縱火後
    ，撥打0000000000號行動電話通知黃明正，響1聲即掛斷作
    為雙方聯繫之暗號，且約定隔日晚上10時，在「85度C咖啡
    店」碰面，謀議底定。王建翔因其弟王建中正籌備婚禮拒絕
    犯案，竟與蘇六居共同基於放火燒燬現供人使用住宅之犯意
    聯絡，於98年8月13日凌晨零時30分許，王建翔先將蘇六居
    所有之車牌號碼H2R- 866號機車，換裝不詳號碼之仿製車牌
    後，趁李昆山、張新鋒及其家人等人深夜熟睡之際，戴口罩
    、安全帽及攜帶以寶特瓶裝之汽油，騎乘上開機車搭載蘇六
    居，至臺南縣佳里鎮○○路486巷31號屋後李昆山租予張新
    鋒（民國36年生）居住之鐵皮屋（該鐵皮屋與上址31號李昆
    山自宅緊密毗鄰），蘇六居在旁把風，由王建翔持汽油潑灑
    上址張新鋒住處鐵門右側置有木材等雜物處，並以衛生紙點
    火，丟向該處著手放火，2人隨即騎乘上開機車逃逸，任憑
    火勢加劇，倖為人即時發覺通報消防人員前往滅火，始未延
    燒至屋內，僅將周遭鐵門燻黑，因而未遂。嗣於98年8月13
    日凌晨2時43分39秒，王建翔依前揭約定之暗號，撥打00000
    00000號行動電話通知黃明正。嗣於同（13）日晚上10時許
    ，黃秋柑駕駛車牌號碼UQ-8280號自小客車搭載黃明正及不
    知情之楊瑞嵩，依約在「85度C咖啡店」，再次與王建翔見
    面，4人坐於「85度C咖啡店」內角落，黃明正將2萬元交予
    王建翔，並對王建翔稱：「這2萬元是對曾健助家放火的代
    價，李昆山後方倉庫那件沒有很嚴重，你有空再去1次，可
    以從旁邊打開窗戶倒入汽油點火」等語（對曾健助住宅放火
    部分，詳後述犯罪事實欄、五部分），王建翔應允後即各
    自離去（如附表一編號13所示部分）。
  (四)王建翔於98年8月13日晚上10時許接受黃明正、黃秋柑之指
    令（詳前述犯罪事實欄、四(三)倒數第1-11行部分）後，即
    於98年8月30日晚上9時許，先將王建中所有之車牌號碼317-
    BZZ號機車，換裝不詳號碼之仿製車牌，戴口罩、安全帽及
    攜帶以寶特瓶裝之汽油，騎乘上開機車，至上址李昆山租予
    張新鋒居住之鐵皮屋，趁李昆山、張新鋒及其家人熟睡之際
    ，迅即潛至屋旁打開窗戶，將汽油倒入屋內，並以衛生紙點
    火，將衛生紙丟進屋內放火，隨即騎乘上開機車逃逸，任憑
    火勢加劇，倖為鄰人即時發覺通知消防人員前往滅火，張新
    鋒上開住處始未遭燒燬，惟造成該處窗戶玻璃破裂、內、外
    兩側鐵皮受熱變色及屋內藝品、鐵櫃等物燒燬。嗣98年8月3
    0日晚上9時3分許，黃明正以0000000000號行動電話撥打000
    0000000號行動電話予王建翔時，王建翔向黃明正報告已至
    李昆山住處後方鐵皮屋放火等語，黃明正即於98年8月31日
    下午6時許，在「85度C咖啡店」，將2萬元交予王建翔，待
    黃明正接到楊瑞嵩來電後，隨即駕車返回佳里鎮（如附表一
    編號15所示部分）。
  (五)黃明正於98年8月31日，收到臺南縣佳里鎮公所對於「長春
    慈善基金會」違章建築查報公文，即與楊瑞嵩共商解決之道
    ，決定再次報復李昆山，遂於98年8月31日下午6時許，楊瑞
    嵩駕駛車牌號碼UQ-8280號自小客車搭載莊明豪，在臺南縣
    佳里鎮○○路486巷口守候，欲伺機毆打李昆山，楊瑞嵩並
    於同（31）日下午6時8分許，在臺南縣佳里鎮○○路578號
    「統一超商佳文門市」，以公用電話撥打黃明正0000000000
    號行動電話告知黃明正，黃明正並於同（31）日晚上7時30
    分許，至佳西路486巷口與楊瑞嵩、莊明豪會合，惟並未發
    現李昆山，3人始作罷離去。嗣於98年9月1日上午某時，黃
    明正另收到臺南縣政府府工使字第0980206028號認定「長春
    慈善基金會」係違章建築，將依規定執行拆除之公函，黃明
    正忿忿難平，即決意再對李昆山為進一步之報復行為，乃與
    楊瑞嵩、林道淵、莊明豪共同基於放火燒燬他人之汽車之犯
    意聯絡，先由黃明正、楊瑞嵩於98年9月1日下午3時許，至
    李昆山住處附近勘查地形，決定由臺南縣佳里鎮安西里76之
    2號「立人幼稚園」旁空地，翻牆進入李昆山住處。黃明正
    並將2萬元交予楊瑞嵩，事後由其轉交予莊明豪以為酬謝。
    後於98年9月1日晚上7時30分許，楊瑞嵩、林道淵攜帶球棒3
    支、安全帽3頂、口罩3只、手套3雙、噴漆1罐，黃明正則事
    先在「長春養護中心」辦公室先以其所有之汽油吸管1支自
    其儲放在辦公室內之酒精1桶吸取酒精分裝至寶特瓶內，再
    將以寶特瓶裝之酒精，交予楊瑞嵩、林道淵，楊瑞嵩即駕駛
    車牌號碼UQ -8280號自小客車搭載林道淵，自「長春養護中
    心」出發，於同（1）日晚上8時許，至臺南縣麻豆鎮搭載莊
    明豪，楊瑞嵩並對莊明豪稱：「等一下從圍牆爬進去後，見
    到人就打，砸車、砸東西，有時間就放火燒車」等語；楊瑞
    嵩、林道淵復接續對莊明豪稱：「車上那瓶酒精就是要用來
    燒車，記得帶下車」等語。於同（1）日晚上8時28分許，楊
    瑞嵩駕駛上開自小客車搭載林道淵、莊明豪，抵達「立人幼
    稚園」旁空地，楊瑞嵩隨即以0000000000號行動電話撥打00
    00000000號行動電話通知黃明正已就定位，黃明正隨即至臺
    南縣佳里鎮○○路471號「萊爾富便利商店」，於同（1）日
    晚上8時49分許，由黃明正以公用電話撥打000000000李昆山
    住處市內電話，由李昆山之妻莊念慈接聽，確定李昆山住處
    有人在家，即於同（1）日晚上8時56分許，以0000000000號
    行動電話指示楊瑞嵩、林道淵、莊明豪開始行動，楊瑞嵩、
    林道淵、莊明豪接受指令後，隨即穿戴口罩、安全帽、手套
    ，先由林道淵持該罐噴漆下車，隱身至李昆山住處圍牆邊，
    爬上圍牆，以噴漆對設於李昆山住處圍牆邊之2支監視器噴
    黑後，楊瑞嵩持酒精及球棒，莊明豪、林道淵則分持球棒，
    翻牆進入李昆山住處，沿走道迴廊至前門（屬格狀、多洞式
    之大型鐵捲門），莊念慈發覺有異，即至前門察看，發現楊
    瑞嵩、莊明豪、林道淵等人，迅即大聲呼喊，楊瑞嵩、莊明
    豪、林道淵見狀，即由莊明豪、楊瑞嵩分持球棒敲擊停放於
    該處屋前騎樓下津展公所所有交由李昆山使用之車牌號碼08
    27-XT號休旅車車身及擋風玻璃等處；楊瑞嵩並迅即將酒精
    潑灑至上開休旅車前擋風玻璃、引擎蓋等處，並以紙張點火
    後，丟至前擋風玻璃處放火；莊明豪則持續持球棒猛力敲擊
    前擋風玻璃等處，俟莊明豪擊破前擋風玻璃後，楊瑞嵩隨即
    將裝有酒精之寶特瓶丟進上開休旅車內，迅即引燃大火，並
    延燒李昆山住處及隔鄰臺南縣佳里鎮○○路486巷29號吳坤
    培住宅，幸吳坤培等人即時發覺報警並通報消防人員前往滅
    火，李昆山、吳坤培上開住處方未遭燒燬，因而未遂；但仍
    造成李昆山所有上開休旅車燒燬，李昆山住處1樓外牆上半
    部及天花板受燒燻黑，吳坤培住處1樓車庫採光罩燒燬，外
    牆、2樓窗戶及3樓陽台等處均受燒燻黑，致生公共危險。楊
    瑞嵩、莊明豪、林道淵等人放火後，隨即再次翻牆逃逸，並
    由楊瑞嵩駕駛車牌號碼UQ-8280號自小客車搭載林道淵、莊
    明豪，返回「長春養護中心」，由林道淵負責將球棒、安全
    帽、口罩等物藏置他處，楊瑞嵩則帶領莊明豪至「長春養護
    中心」廚房，將2萬元交予莊明豪作為酬勞，莊明豪則僅收1
    萬元，將另1萬元返還予楊瑞嵩，楊瑞嵩、莊明豪即回至「
    長春養護中心」中庭泡茶區等候黃明正，嗣黃明正與不知情
    之黃秋柑返回「長春養護中心」後，黃明正、黃秋柑、楊瑞
    嵩、莊明豪等人，即在「長春養護中心」中庭泡茶區泡茶，
    期間黃明正並詢問楊瑞嵩「事情處理好了沒？」，楊瑞嵩則
    答稱「處理好了」，嗣由黃明正駕車搭載莊明豪返回其臺南
    縣麻豆鎮租屋處（如附表一編號16所示部分）。
五、對曾健助部分：
    黃明正、黃秋柑為經營老人養護之家，於93年8月28日，向
    曾健助之侄兒曾國志、曾威霖承租坐落於臺南縣佳里鎮○○
    段965、966地號土地，並由曾健助負責與黃明正、黃秋柑接
    洽。嗣因曾健助、曾國志、曾威霖不同意黃明正、黃秋柑在
    該土地上興建老人養護之家而起爭執，曾健助、曾國志、曾
    威霖、黃明正並因此互相控訴妨害自由等（業經檢察官以95
    年度偵字第2734號為不起訴處分確定），黃明正並向臺灣臺
    南地方法院提起請求債務不履行損害賠償之民事訴訟，經臺
    灣臺南地方法院以94年度訴字第360號民事判決，曾國志、
    曾威霖不服提起上訴後，嗣於98年8月4日，臺灣高等法院臺
    南分院以95年度上字第177號判決廢棄原審部分有利於黃明
    正之請求，因而引發黃明正、黃秋柑不滿，遂於98年8月7日
    凌晨1時許，由黃秋柑駕駛車牌號碼UQ-8280號自小客車搭載
    黃明正及不知情之楊瑞嵩，至臺南市○○路、文賢路與臨安
    路交岔路口之「85度C咖啡店」臨成功路騎樓處，與同有犯
    意聯絡之王建翔碰面，指示王建翔至曾健助臺南縣佳里鎮住
    處對其所有機車縱火報復，惟王建翔當場表示不熟悉該處，
    遂由黃秋柑駕駛車牌號碼UQ-8280號自小客車搭載王建翔、
    黃明正、楊瑞嵩，至上址曾健助住處小路旁，黃明正對王建
    翔指稱：「就是這間白色的房子」等語，黃秋柑並對王建翔
    指稱：「旁邊有一條巷子，可以從旁邊這條巷子進去那間房
    子」等語，黃秋柑為讓王建翔更加明瞭，即駕車往該巷子開
    進去，再對王建翔指稱：「可以從這邊進去，進去之後可以
    再由那邊出來（即黃秋柑開車繞路之地方）」等語。另王建
    翔又向黃明正、黃秋柑稱：「上次那地址，我已經去找過，
    那一間房子，無法進去」等語，黃明正隨即對王建翔稱：「
    那改對後面倉庫放」等語，旋由黃秋柑駕駛上開自小客車搭
    載王建翔、黃明正、楊瑞嵩，繞道行經李昆山住處後方鐵皮
    屋，並對王建翔指稱：「就是這裡」等語（對李昆山出租予
    張新鋒居住之鐵皮屋放火部分，詳前述犯罪事實欄、四之
    (三)部分）。於返回「85度C咖啡店」途中，黃明正、黃秋柑
    再次指示王建翔務必對該屋縱火，並謀議於王建翔縱火後，
    撥打0000000000號行動電話通知黃明正，響1聲即掛斷作為
    雙方聯繫之暗號，且約定隔日晚上10時，在「85度C咖啡店
    」碰面，謀議底定。王建翔因其弟王建中正籌備婚禮拒絕犯
    案，竟與蘇六居共同基於放火燒燬他人機車之犯意聯絡，於
    98年8月13日凌晨零時30分許，王建翔先將蘇六居所有之車
    牌號碼H2R-866號機車，換裝不詳號碼之仿製車牌，王建翔
    、蘇六居於前述對張新鋒住處放火後（對李昆山出租予張新
    鋒居住之鐵皮屋放火部分，詳前述犯罪事實欄、四(三)部分
    ），隨即騎乘上開機車，再前往臺南縣佳里鎮禮化里266之5
    號曾健助住處，趁曾健助及家人深夜熟睡之際，蘇六居仍在
    旁把風，由王建翔持汽油進入曾健助住處庭院，將汽油潑灑
    停放於曾健助住處騎樓下之車牌號碼MWC-898號、NLY-301號
    機車，並以衛生紙點火，分別丟向該2輛機車放火，2人隨即
    騎乘上開機車逃逸，任憑火勢加劇延燒，幸曾健助之妻曾吳
    麗雲半夜醒來即時發覺，呼叫曾健助及其親人搶救，並通報
    消防人員前往滅火，惟上揭2輛機車已遭燒燬，曾健助住宅
    騎樓牆面、天花板、窗戶玻璃、1樓鐵門及2樓陽台並因而均
    燒損燻黑，致生公共危險。嗣於同（13）日凌晨2時43分39
    秒，王建翔依前揭約定之暗號，撥打0000000000號行動電話
    通知黃明正。嗣於同（13）日晚上10時許，黃秋柑駕駛車牌
    號碼UQ-8280號自小客車搭載黃明正及不知情之楊瑞嵩，依
    約在「85度C咖啡店」，再次與王建翔見面，4人坐於「85度
    C咖啡店」內角落，黃明正將2萬元交予王建翔，並對王建翔
    稱：「這2萬元是對曾健助家放火的代價」等語，王建翔應
    允後即各自離去（如附表一編號14所示部分）。
六、搜索扣押經過：
  (一)嗣經臺南縣警察局佳里分局偵查隊調閱李昆山住處附近監視
    器，查知係黃明正、林道淵等人所為，認情況急迫，若不對
    「長春養護中心」逕行搜索及對黃明正、林道淵逕行拘提，
    相關放火證據有遭湮滅之虞，遂向臺灣臺南地方法院檢察署
    檢察官報告，臺灣臺南地方法院檢察署檢察官隨即指揮臺南
    縣警察局佳里分局偵查隊對「長春養護中心」逕行搜索及逕
    行拘提黃明正、林道淵。嗣於98年9月2日凌晨零時1分許，
    警方遂至「長春養護中心」逕行搜索及拘提黃明正、林道淵
    時，黃明正、黃秋柑、林道淵等人竟糾集、帶領「長春養護
    中心」內不知情之員工數人，向警方叫囂、辱罵，力抗警方
    之搜索，嗣為警於林道淵房間內搜獲林道淵至李昆山住處放
    火所穿著之黑色直條紋上衣時，林道淵始俯首認罪，警方至
    此始能順利執行搜索之任務，並扣得黃明正所有，供犯罪所
    用之汽油吸管1支、酒精1桶。楊瑞嵩則趁亂逃逸。
  (二)經臺灣臺南地方法院檢察署檢察官指揮警政署保安警察第五
    總隊、臺南縣警察局新化分局等支援之員警持臺灣臺南地方
    法院法官核發之搜索票，至臺南縣麻豆鎮○○路12之9號搜
    索，緝獲莊明豪，並扣得第一級毒品海洛因1包（莊明豪施
    用毒品部分，另案由臺灣臺南地方法院檢察署檢察官偵辦）
    。再於98年10月24日下午2時35分許，在高雄縣大樹鄉○○
    路93號前，拘獲楊瑞嵩。又於98年11月18日上午8時許，持
    臺灣臺南地方法院法官核發之搜索票，至臺南市○區○○○
    路2段315巷3弄1號3樓王建翔、王建中住處搜索。
七、吳永鴻受雇於黃秋柑、黃明正在「長春養護中心」擔任晚班
    司機，而與楊瑞嵩相識。嗣楊瑞嵩逃逸後，遂經由吳永鴻與
    黃秋柑聯繫，進而得知渠等所為已東窗事發，黃明正已於98
    年9月2日經臺灣臺南地方法院羈押禁見，旋於98年9月8日晚
    上某時，與莊明豪相約至高雄市某處見面後，楊瑞嵩即對莊
    明豪稱：黃秋柑要你出面承擔所有罪責，會給你安家費，條
    件就是不要咬出黃明正、黃秋柑等語，莊明豪隨即應允以80
    萬元，接受黃秋柑之條件，楊瑞嵩旋於98年9月9日凌晨某時
    ，以公用電話與黃秋柑聯繫，黃秋柑答應給付楊瑞嵩100萬
    元、莊明豪80萬元作為2人出面承擔所有罪責之安家費，並
    要求給予3天時間籌錢，雙方談妥後，楊瑞嵩、莊明豪遂連
    夜北上至苗栗縣友人處藏匿，3天後，即自98年9月中旬起，
    楊瑞嵩再次撥打行動電話予黃秋柑時，即改由吳永鴻負責與
    楊瑞嵩、莊明豪接洽，詎黃秋柑、吳永鴻竟共同基於教唆偽
    證之犯意聯絡，由吳永鴻傳遞黃秋柑欲提供安家費予楊瑞嵩
    、莊明豪，教唆楊瑞嵩、莊明豪對李昆山住處放火案件出面
    投案承擔所有罪責，並告知2人於檢察官或法官訊問時，不
    得提及黃明正、黃秋柑等其他人的名字等之訊息，黃秋柑、
    吳永鴻並於98年10月初某日，安排楊瑞嵩、莊明豪至臺南市
    某律師事務所洽談2人出面投案承擔所有犯行之刑責等問題
    。惟楊瑞嵩於向吳永鴻表示需待其換裝假牙需費5萬元，始
    願出面投案等語隨即離去。嗣吳永鴻於98年10月9日，在臺
    南縣麻豆鎮「街頭印象簡餐店」，將5萬元交予楊瑞嵩，莊
    明豪復於翌日（10）日，在臺南縣麻豆鎮某處，向吳永鴻拿
    取5千元，另於98年10月13日晚上7時許，在「長春養護中心
    」附近之便利商店，再由吳永鴻交付1萬元予莊明豪。吳永
    鴻復以0000000000號行動電話撥打0000000000與莊明豪聯繫
    ，雙方約定於98年10月14日下午3時許，由該律師事務所某
    律師安排莊明豪，至臺南縣警察局佳里分局投案，吳永鴻又
    於同日（14日）在臺南縣佳里鎮85度C咖啡店交付2萬元予莊
    明豪作為投案入獄後在獄中生活所需使用，嗣於98年10月14
    日下午5時24分許，莊明豪即至臺南縣警察局佳里分局投案
    並接受詢問。(一)迨於98年10月19日晚上7時48分許，於臺灣
    臺南地方法院檢察署檢察官以98年度偵字第12437號偵辦黃
    明正、林道淵涉嫌放火燒燬住宅等案件時，莊明豪以證人身
    分接受訊問，明知黃明正係共謀者，竟基於偽證之犯意，就
    黃明正是否共謀指令楊瑞嵩、林道淵等人對李昆山住處放火
    之與案情有重要關係之事項，於供前具結後為虛偽之陳述，
    莊明豪證稱：「（是誰叫你們去砸車？）是楊瑞嵩說要去警
    告一下的」、「（當天縱火前，你與黃明正、黃秋柑認識否
    ？）完全不認識」、「（你們去縱火事先有人教唆？）沒有
    ，我根本不知道要去縱火」等語，嗣先後於同年10月27日、
    11月13日、12月3日、12月7日、12月11日，於臺灣臺南地方
    法院檢察署檢察官以98年度偵字第12437號偵辦黃明正、林
    道淵涉嫌放火燒燬住宅等案件時，莊明豪以證人身份接受訊
    問，並於供前具結後，對於其上開之虛偽陳述自白。(二)另於
    98年10月24日晚上8時39分許，於臺灣臺南地方法院檢察署
    檢察官以98年度偵字第12437號偵辦黃明正、林道淵涉嫌放
    火燒燬住宅等案件時，楊瑞嵩以證人身分接受訊問，明知黃
    明正係共謀者，竟基於偽證之犯意，就黃明正是否共謀指令
    林道淵等人對李昆山住處放火之與案情有重要關係之事項，
    於供前具結後為虛偽之陳述，楊瑞嵩證稱：「98年9月1日下
    午5點多，我和林道淵二個人決定要去砸車」等語，並於98
    年11月17日上午10時19分許，於供前具結後證稱：「（是不
    是黃明正要你們去做的？）不是」、「（當天犯案完後，你
    有帶莊明豪去找黃明正？）沒有」、「我跟林道淵講好要去
    做後，再拖莊明豪來」等語，嗣先後於同年12月7日、12月1
    1日、12月17日，於臺灣臺南地方法院檢察署檢察官以98年
    度偵字第12437號偵辦黃明正、林道淵涉嫌放火燒燬住宅等
    案件時，楊瑞嵩以證人身份接受訊問，並於供前具結後，對
    於其上開之虛偽陳述自白。
八、案經警政署保安警察第五總隊、臺南縣警察局佳里分局、新
    營分局、新化分局報告臺灣臺南地方法院檢察署檢察官偵查
    起訴及追加起訴。
    理  由
甲、程序部分
    按被告以外之人於審判外之陳述雖不符刑事訴訟法第159條
    之1至第159條之4等4條之規定，而經當事人於審判程序同意
    作為證據，法院審酌該言詞陳述或書面陳述作成時之情況，
    認為適當者，亦得為證據；當事人、代理人或辯護人於法院
    調查證據時，知有刑事訴訟法第159條第1項不得為證據之情
    形，而未於言詞辯論終結前聲明異議者，視為有前項之同意
    ，同法第159條之5定有明文。本件檢察官及被告、辯護人於
    本院準備程序及審理時對於本件判決所引用之書面及非書面
    等證據資料均同意作為本案之證據（見本院卷二第147、412
    -413頁、卷三114頁），而於本院逐一提示後，迄於言詞辯
    論終結前亦均未聲明異議，經審酌該等證據作成時之情況，
    核無違法取證或其他瑕疵，認為以之作為本案之證據亦屬適
    當，自有證據能力。
乙、實體部分
壹、有罪部分
一、附表一編號1部分〔起訴書所載犯罪事實二甲(一)部分〕：
  (一)訊據被告葉茂俊、王建翔、王建中就此部分之毀損犯行均坦
    承不諱，而被告黃明正、黃秋柑均矢口否認有何涉犯此部分
    之毀損犯行，被告黃明正、黃秋柑之辯稱及辯護意旨如下：
  (1)被告黃明正部分：
    被告黃明正辯稱：伊並未叫共同被告葉茂俊、王建中對被
      害人蘇順政之自小客車放火，亦未叫共同被告葉茂俊、王
      建中轉知共同被告王建翔去放火。
    辯護意旨稱：此部分只有告訴人的指訴與共同被告王建翔
      等人的自白，無其他物證佐證，縱使如告訴人所述，其車
      子的車頂有約10至15公分燒黑的跡象，是這輛車子尚未達
      到鈑金損壞的程度，是此部分充其量僅達到未遂，又毀損
      罪不處罰未遂，所以此部分構成要件應屬不該當。
  (2)被告黃秋柑部分：
    被告黃秋柑辯稱：伊從來沒有打過電話予共同被告葉茂俊
      ，共同被告葉茂俊也沒有打過電話予伊，伊從來沒有拿過
      一毛錢給共同被告葉茂俊，也沒拿過一毛錢投資共同被告
      葉茂俊，共同被告葉茂俊何時與共同被告黃明正談到要燒
      被害人蘇順政的車子，伊沒有聽到，伊也不知道。
    辯護意旨稱：被告黃秋柑無與共同被告葉茂俊、王建翔、
      王建中共同基於毀損之犯意聯絡，謀議由被告黃秋柑與共
      同被告黃明正將被害人蘇順政之車牌號碼等資料交予共同
      被告蔡茂俊，再轉交予共同被告王建翔、王建中執行共同
      被告黃明正、黃秋柑所交付之任務，且被告黃秋柑亦未將
      共同被告王建翔、王建中每件可得2萬元或5萬元之報酬，
      交予共同被告葉茂俊，再轉交予共同被告王建翔兄弟，共
      同被告葉茂俊因而從中分得10％之報酬；又共同被告王建
      翔、王建中認識被告黃秋柑的時間大概是在97 年9月或10
      月間，這些時間是在檢察官所指訴之97 年8月3日之後，
      所以此部分不太可能是被告黃秋柑直接當面指示共同被告
      葉茂俊或王建中所做，且共同被告王建翔證稱共同被告葉
      茂俊指示他去放火時，共同被告葉茂俊並未告訴他是何人
      交代的，是事情發生後，共同被告葉茂俊才告訴他是共同
      被告黃明正交代的，但也沒有提到被告黃秋柑；又共同被
      告葉茂俊雖亦有證稱被告黃秋柑也有交代，惟對於被告黃
      秋柑是如何交代的，細節、時間、地點為何及如何交代均
      講不清楚，是此部分並無足夠的證據證明被告黃秋柑有同
      謀。
  (二)經查：
  (1)上開犯罪事實業據被告葉茂俊、王建翔及王建中3人坦承不
    諱，並有1.97年7月18日凌晨2時許，蘇順政所有車號3M-861
    0號自小客車遭人毀損照片1份（即99年1月2日補充理由書附
    表一(一)之非供述證據編號5，見黃明正、黃秋興涉嫌縱火、
    毀損、傷害案件相關現場照片及火災原因調查報告卷第1頁
    ）、2.98年11月18日扣案王建中所有之仿車牌LRG76T1面（
    即99年1月27日補充理由書附表一(四)之非供述證據編號27，
    見98偵12437卷四第14-15頁）、3.原審99年5月14日勘驗現
    場後所製作之勘驗筆錄及拍攝之照片（見原審卷五第9-13頁
    ）及98年12月4日勘驗筆錄、98年12月4日提訊王建翔、莊明
    豪至台南縣佳里鎮、新營市現場模擬照片112張（即99年1月
    2日補充理由書附表一(三)之非供述證據編號1，見98偵12437
    卷五第135-203頁）可證，被告葉茂俊、王建翔及王建中3人
    之自白可堪信屬真實。又共同被告王建翔將汽油潑灑至被害
    人蘇順政所有之自小客車車頂，以衛生紙點火後，將衛生紙
    丟往車頂而放火，致該車之車頂烤漆約225平方公分（即15
    公分×15公分）因而受燒燻黑，則系爭車輛外表通常美觀之
    效用及防鏽功能顯已喪失無疑。
  (2)證人葉茂俊99年5月21日於原審證稱：「﹝（請審判長提示
    起訴書附表編號1予證人）時間應該是97年8月3日晚上7時許
    ，起訴書附表可能為誤載，蘇順政的車子被潑灑汽油這件事
    情你是否知情？〕我知道」、「（是誰去做的？）王建中、
    王建翔」、「（他們為何會去做？）接受黃明正、黃秋柑的
    指示」、「（誰接受黃明正的指示？）應該是說我們三個人
    都接受黃明正的指示，因為他是由我的關係去認識王建中、
    王建翔，也可以說是指示我，然後我指示王建中、王建翔兄
    弟去做這件事情」、「（你怎麼知道那部車子的車號，還有
    車子停放的地方？）由黃明正提供」、「（他告訴你嗎？）
    是的，他告訴我」、「（車牌號碼？）是的，還有停放的地
    方」、「（王建中、王建翔怎麼會知道？）由我告訴他們兩
    人的」、「（黃明正到你的店裡的時候，有無拿錢給你？）
    有的」、「（拿多少錢給你？）應該是兩萬元」、「（兩萬
    元你有拿給誰嗎？）我拿給王建中、王建翔兩個兄弟」、「
    （他們兩人就同時來拿？）王建中」、「（也是王建中來拿
    就對了？）是的」、「（你本身有無獲得好處？）我如果拿
    給他們兩個兄弟兩萬元，他們會抽個兩千元給我」、「（你
    是否於98年12月15日跟檢察官說在起訴書附表編號1的案件
    發生前一個禮拜，你與王建中有去長春安養中心？）是的」
    、「（你現在是否還記得當時在場的人有誰？）黃明正、黃
    秋柑、王建中、王建翔和我」、「（第一件發生的時候，王
    建翔有去長春安養中心的辦公室嗎？」、「（長春安養中心
    的辦公室是晚上去的，只有王建中自己去而已」、「（所以
    當天在場的人是你、黃明正、黃秋柑、王建中？）是的」、
    「（那天晚上黃明正、黃秋柑是否就有大致上講到要對蘇順
    政的車子放火的事情？）好像有」、「（那你剛剛為何回答
    辯護人說這件事是黃明正告訴你，你另外在機車行才告訴王
    建中？）我不是故意亂說的，因為我其實已經有一點記不起
    來了」、「（所以你剛剛回答辯護人的那一段可能是記憶錯
    誤所致？）有可能，因為我有點感冒，頭腦有點不清楚，我
    沒有要說謊的意思」、「（所以在這個場合，黃明正、黃秋
    柑就有初步指示你與王建中要對蘇順政放火？）是的」、「
    （你剛剛有提到黃明正有另外提到他與蘇順政的糾紛是拐跑
    外勞的事情，這是否也是同一個場合講的，還是更早之前講
    過？）這是黃明正平常來店裡面的時候有提起過的」、「（
    在該次即起訴書編號1這次案發的前一週，你們在長春安養
    中心的辦公室裡面的時候，有無講到類似的東西？）有的」
    、「（是否大概在起訴書附表編號1的犯罪時間的前一個禮
    拜，你們有在長春安養中心談此事，當天你與王建中就有繞
    路去勘查蘇順政車子的位置？）要回去的時候有順路經過那
    個地方」、「（所以你剛剛說這件事情是你在機車行再把黃
    明正的指示轉達給王建中，是否講錯了？）那是別件，因為
    真的有太多件了，可是我沒有說謊的意思」等語（見原審卷
    四第6-7頁、10頁反面-12頁）；又99年7月5日於原審證稱：
    「（現在是就起訴書編號1的部分來詢問你，即97年8月3日
    在宏祐老人養護之家旁邊燒車的那件事情，你剛剛回答辯護
    人說黃明正、黃秋柑兩人交待要燒車的這件事情的時候，你
    已經忘記是何人先開口的？）是的，但都是在場的」、「（
    你回答說黃明正、黃秋柑兩人都有在場？）是的」、「（說
    起要在宏祐老人養護之家旁邊燒掉蘇順政的車子這件事情的
    時候，黃秋柑有無在場？）在場」、「（她有無聽到交待說
    要把這輛車子燒掉的事情？）有的」、「（你如何確認她有
    聽到？）因為她就在那個辦公室裡面」、「（哪個辦公室？
    ）他們兩個人的辦公室，董事長與副董事長的辦公室」、「
    （黃秋柑聽到的時候有無反對或阻止？）沒有」等語（見原
    審卷四第270反至271〕。
  (3)證人王建翔99年5月21日於原審證稱：「（你為何會去做這
    件事情？）因為葉茂俊有載我弟弟去看，本來是要由我和我
    弟弟去的，不過蘇順政七點下班，七點那個時間我比較有空
    」、「（你的意思是這件事情是葉茂俊跟你弟弟講的？）不
    是，他們兩個人一起去黃明正那邊的時候」、「（黃明正跟
    他們講的？）是的，至於說什麼事情，因為我不在場，所以
    我不清楚。我清楚的是後來我有去宏祐老人養護之家」、「
    （誰叫你去宏祐老人養護之家的？）因為那時不認識黃明正
    ，是透過葉茂俊告訴我們的」、「（葉茂俊跟你和你弟弟說
    的嗎？）葉茂俊和我弟弟兩個人早就知道了，是後來才跟我
    講的，因為他們兩個人一起去黃明正那邊，所以早就知道了
    ，後來跟我講我才知道的」、「（你怎麼知道車子停放在哪
    裡？）葉茂俊跟我說停放在宏祐老人養護之家門口邊，也有
    跟我說車牌號碼」、「（葉茂俊跟你說的？）是的」、「（
    你用什麼燃料燒的？）汽油」、「（當時葉茂俊有無跟你說
    要用什麼燃料燒？）沒有。他有說要警告蘇順政，應該是用
    汽油」、「（時間是你自己決定的，還是葉茂俊跟你講的？
    ）因為他有跟我說蘇順政七點下班，七點過後等於說他的車
    子就不在那邊了，所以說一定要在七點那個時間才有在那邊
    」、「（才有在宏祐老人養護之家？）是的」、「（超過七
    點就不在那邊了？）這個時間點左右，因為葉茂俊跟我說是
    七點下班」、「（有無說七點以前車子在哪裡，七點之後車
    子在哪裡？有無跟你說得很清楚？）沒有，就說在蘇順政下
    班之前，車子就會停在放門口」、「（這個案子是在97年8
    月3日晚上7時許這件，即第一件，這件是誰叫你去做的？）
    是葉茂俊叫我去的，因為那時候還不認識黃明正」你是否知
    道是誰叫葉茂俊叫你去的？還是你只知道葉茂俊叫你去而已
    ？）那時候不知道」、「（那時候不知道，只知道葉茂俊叫
    你去？）是的」、「（葉茂俊有無說誰交待他轉達你去？）
    他是有說有一個老闆，不過他沒有跟我說是誰，沒有跟我說
    名字，都沒有講」、「（葉茂俊是面對面跟你講，還是打電
    話？）面對面，我記得應該是在機車店講的」、「（葉茂俊
    如何交待你的？交待的時候王建中有無在場？）應該有」、
    「（葉茂俊如何交待你們兩個人？你是否可以具體將葉茂俊
    的話陳述出來？）我也不太記得了，我記得當時他應該沒有
    跟我說得很清楚，因為我弟弟也有跟他去黃明正那邊，在他
    的店大致上講到這件事情，回去之後我弟弟又詳細的告訴我
    的樣子」、「（你怎麼知道地點為何？）我弟弟有帶我去看
    ，因為我弟弟的老婆住在臺南縣將軍鄉，有一次跟我弟弟回
    去臺南縣將軍鄉，那時候我弟弟就跟我說要帶我去看那個地
    方」、「（何人跟你說車牌號碼的？）大概是葉茂俊跟我們
    講的」、「（他是如何跟你講的？電話中講的還是面對面講
    的？）面對面講的」、「（你不要用猜的，因為有好幾件，
    你要一件一件回答，確定有就有，沒有就沒有？）他是寫紙
    條給我們」、「（紙條上面寫什麼？）應該是寫車牌號碼」
    、「（葉茂俊叫你怎麼做？）就叫我們去放火」、「（他是
    說去放火？）是的」、「（放火放什麼？）放那輛車子」、
    「（有無說要放到什麼程度？）沒有」、「（有無說要整輛
    燒燬？）沒有」、「（葉茂俊和你弟弟有無說為何要去放火
    ？）沒有，就說有一個老闆要叫我們去」、「（葉茂俊沒有
    說原因？）就說蘇順政和那個老闆不知道有什麼糾紛，這我
    就不瞭解了」、「（葉茂俊或王建中有無跟你說那輛車子的
    正確地點為何？）就停放在「宏祐老人養護之家」大門口的
    旁邊」、「（到最後你做完之後，有無跟什麼人講？）回去
    有跟葉茂俊講」、「（你是如何跟他講的？）我跟他說我去
    處理完了」、「（本件有無拿到錢？）有的」、「（多少錢
    ？）兩萬元」、「（那兩萬元是誰交給誰的？）葉茂俊拿給
    我們的」、「（拿給你還是拿給王建中？）我忘記了，反正
    就是有拿到錢就對了」、「（葉茂俊為何拿錢給你們兄弟？
    ）因為去做這件」、「（這兩萬元是之前就約定好的，還是
    後來才約定的？）之前就約定好的」、「（要去做之前就約
    定好了？）是的」、「（葉茂俊有無說這兩萬元是怎麼來的
    ？）沒有，不過我們都知道應該是那個老闆拿給他的」、「
    （葉茂俊有說是老闆拿給他的？）沒有，我們都知道，不然
    他怎麼可能會無緣無故拿錢給我們，他和那個人又沒有關係
    」、「（起訴書附表編號1是97年8月3日的第一件對蘇順政
    放火這件，你不是說之前你弟弟王建中有與葉茂俊去長春養
    護中心見黃明正？）是的」、「（你弟弟回來之後沒有跟你
    說這件就是黃明正叫你去放的嗎？）沒有，因為我也不知道
    他們何時去那個地方的，那是到後來我弟弟回來之後，跟我
    說他們有去長春養護中心，回來的時候也有繞去宏祐老人養
    護之家的樣子」、「（你弟弟王建中與葉茂俊之前有去長春
    養護中心，去的那天也有先繞去看現場，是否如此？）他是
    跟我說去長春養護中心之後才去看的」、「（他跟你說這些
    事情，是97年8月3日這件放火之前還是之後的事情？）之前
    的事情」、「（你弟弟沒有跟你說那個老闆就是黃明正嗎？
    ）沒有，那時候他還不知道，我也有陪葉茂俊去過長春養護
    中心，有時候他們講到重要的事情，我們都坐在一起，就會
    支開我們」等語（見原審卷四第35-42頁）；又99年7月14日
    於原審證稱：「（你為何會去燒這部車子？是何人叫你去的
    ？）透過葉茂俊，是葉茂俊叫我去的」、「（在何處跟你講
    的？）在葉茂俊的機車行」、「（葉茂俊跟你講的時候，當
    時有幾個人在場？）我、我弟弟，還有葉茂俊」、「（葉茂
    俊有無告訴你是誰要他轉告你們去燒這部車子？）那一次我
    還不知道是誰」、「（葉茂俊有無轉告你是誰？）沒有」、
    「（葉茂俊是如何說的？他是如何說有誰要他轉告你去燒？
    ）他有跟我去長春養護中心，回來他才跟我說的」、「（誰
    回來才跟你說的？）葉茂俊」、「（你是說事情發生之後還
    是之前？）事情發生之後，剛開始的時候我還不知道，葉茂
    俊只有說有一個老闆要叫我去做事情」、「（葉茂俊說有一
    個老闆要你去做事情？）是的」、「（是否事情發生之後？
    ）是的，事情發生之後」、「（葉茂俊有無說這個老闆是何
    人？）後來才知道」、「（你知道的是誰？）黃明正」、「
    （是你自己猜測的，還是葉茂俊跟你講的？）葉茂俊跟我說
    的」、「（葉茂俊明白的告訴你說是黃明正？）是的」、「
    （除了黃明正以外，葉茂俊有無提到別人？）沒有」、「（
    葉茂俊都如何稱呼黃明正？）他都叫黃董」、「（你如何稱
    呼黃秋柑？）阿柑姐」、「（是否會稱呼黃秋柑為黃先生？
    ）不會。」、「（你是否可以陳述一下你聽到黃秋柑說她與
    蘇順政有恩怨時，她有講到她想要如何修理蘇順政，或是想
    要如何叫人修理蘇順政？你是否可以將黃秋柑講的話描述出
    來？）大部分坐在一起的時候都是黃明正在說的」、「（如
    果黃秋柑有講，她講了什麼話？）她就說蘇順政這個人很惡
    質，她跟黃明正兩個人就一搭一唱的講，叫我們去做」、「
    （黃明正在說的時候，黃秋柑也有在旁邊應和？）是沒有應
    和，比如說黃明正跟我說你們兩兄弟去放火燒蘇順政的車子
    ，黃秋柑也會跟我們說要怎麼樣」、「（黃秋柑會在旁邊說
    要怎麼燒？）是的，她會在旁邊講」等語（見原審卷六第55
    頁反面-60頁）。
  (4)證人王建中99年5月21日於原審證稱：「（本件是何人去做
    的？）我哥哥王建翔」、「（王建翔為何會去做這件事情？
    ）葉茂俊先跟我講，我才跟我哥哥說有一個老闆想要叫人處
    理事情。是葉茂俊找我們的」、「（你跟王建翔講？）是的
    ，葉茂俊曾有講過，但都沒有講得很清楚，他之前曾跟我們
    講過這些事情，說有人想要叫我們做什麼，但沒有跟我們講
    得很清楚」、「（葉茂俊在何處跟你們講的？）在他的店裡
    面」、「（王建翔有無在場？）好像也有在場」、「（有無
    說要燒什麼人的車子？）他第一次跟我們說的時候還沒有說
    」、「（有無說為何要燒車子？）沒有，那時候都完全還沒
    講到這個」、「（要做的時候呢？）要做的時候我們就知道
    為何要燒那個人的車子了」、「（何人跟你講的？）我有聽
    葉茂俊講，也有聽黃明正講」、「（你聽黃明正講是在何處
    聽到的？）在長春養護中心裡面」、「（黃明正或葉茂俊有
    無說要怎麼燒？）他們一開始好像有叫我們把玻璃打破，由
    裡面放火，不過我們沒有這樣做」、「（有無說用什麼燃料
    下去燒？）汽油」、「（誰跟你講的？）我印象中葉茂俊和
    黃明正都有這樣說」、「（有無跟你說車牌號碼？）有的」
    、「（誰跟你講的？）葉茂俊跟我們講的」、「（口頭上講
    還是用紙條？）紙條，寫在紙條上面」、「（葉茂俊將紙條
    交給何人？）應該是交給我」、「（裡面寫什麼？）車牌號
    碼」等語（見原審卷四第61-64頁）；又99年7月14日於原審
    證稱：「（本件做完之後，是否有人拿錢給你或你哥哥？）
    葉茂俊」、「（你們如何得知車牌號碼的？）葉茂俊跟我們
    講的」、「（是否在真正要動手那次之前才告訴你們的？）
    好像前一天就拿給我們了」、「（你於第一件97年8月3日案
    發前，是否有跟葉茂俊去過長春養護中心？）是的」、「（
    大概案發前幾天是否有去長春養護中心，聽黃明正、黃秋柑
    講過跟蘇順政的一些糾紛？）有的」、「（剛剛辯護人問你
    說這件是何人叫你去的，你很明確的回答是葉茂俊，本件案
    發前在長春養護中心的時候，黃明正或黃秋柑有無講到要修
    理蘇順政的事？）有的」、「（黃秋柑是否有從她的口中講
    出要修理蘇順政的話？）有的」、「（當天黃秋柑就有講說
    要修理蘇順政？）是的，因為那天黃明正、黃秋柑都在辦公
    室」、「（講恩怨的時候，只有黃明正講說他與蘇順政有恩
    怨，還是黃秋柑也有提到她跟蘇順政有恩怨？）兩個人都有
    講」、「（葉茂俊說有一個老闆要叫你們去辦這件事情，他
    所述的老闆你認為是何人？）當時我知道是黃明正和黃秋柑
    」、「（就知道老闆的意思即黃明正和黃秋柑？）是的」（
    見原審卷第96-99頁）。
  (5)綜上所述，被告黃明正、黃秋柑2人固否認上開犯行，惟其2
    人犯行業經共同被告葉茂俊、王建翔及王建中3人指證歷歷
    ，且被告葉茂俊、王建翔及王建中3人在本案之前與被害人
    蘇順政並不認識，從無任何仇隙，當無任意前去放火燒被害
    人車輛之犯罪動機，同時被害人蘇順政於偵查中亦已證陳與
    被告黃明正、黃秋柑2人結怨情形在卷可參（見98年度偵字
    第12437號卷(五)第38-42頁）。何況共同被告葉茂俊等3人既
    與被告黃明正、黃秋柑2人熟識，且有合夥關係，又無何怨
    隙，自無故意誣陷被告黃明正、黃秋柑2人之可能，因此其
    等之證述內容應可堪採信，是本案應確是被告黃明正、黃秋
    柑2人指使被告葉茂俊、王建翔及王建中3人所為無誤。
  (6)按共同正犯間之犯意聯絡，並不限於事前之謀議，即於行為
    當時有明示或默示之共同犯意聯絡者亦屬之；共同正犯之意
    思聯絡，原不以數人間直接發生者為限，即有間接之聯絡者
    ，亦包括在內。如甲分別邀約乙、丙犯罪，雖乙、丙間彼此
    並無直接之聯絡，亦無礙於其為共同正犯之成立。又共同正
    犯，係共同實行犯罪行為之人，在合同意思範圍內，各自分
    擔犯罪行為之一部，相互利用他人之行為，以達其犯罪之目
    的，其成立不以全體均參與實行犯罪構成要件之行為為必要
    ；參與犯罪構成要件之行為者，固為共同正犯；以自己共同
    犯罪之意思，參與犯罪構成要件以外之行為，或以自己共同
    犯罪之意思，事前同謀，而由其中一部分人實行犯罪之行為
    者，亦均應認為共同正犯，使之對於全部行為所發生之結果
    ，負其責任。本件被告黃秋柑因對其已離職之前員工即被害
    人蘇順政不滿，欲思報復，乃與共同被告黃明正、葉茂俊、
    王建中基於共同毀損之犯意聯絡，先由被告黃秋柑、共同被
    告黃明正提供被害人蘇順政上班處所、車牌號碼及每日下午
    7時下班等資訊予共同被告葉茂俊、王建中，共同被告葉茂
    俊、王建中隨即前往被害人蘇順政上班處所探查後，復與共
    同被告王建翔基於共同毀損之犯意聯絡，將上開探查之情形
    告訴共同被告王建翔後，再由共同被告王建翔為毀損之犯行
    ，事後被告黃秋柑、共同被告黃明正即將2萬元交予共同被
    告葉茂俊，再由共同被告葉茂俊轉交予共同被告王建翔、王
    建中，依上開說明，被告黃秋柑自始即有與他人共同毀損之
    犯意聯絡，縱被告黃秋柑並未直接與共同被告王建翔為犯意
    之聯絡，惟其與共同被告黃明正、葉茂俊、王建中等人，既
    係基於共同之犯意聯絡，再由共同被告葉茂俊、王建中與共
    同被告王建翔為共同之犯意聯絡，且相互利用他人之行為，
    以達犯罪目的，仍應就全部行為負共同正犯之責。
  (7)綜上，本件事證已臻明確，被告等人犯行均堪認定。至於被
    告黃明正之辯護人辯稱系爭車輛之行駛功能並未喪失，應只
    是毀損未遂云云。然按刑法第354條之毀損罪，以使所毀損
    之物，失其全部或一部之效用為構成要件（最高法院47年度
    台非字第34號判例參照），是自不以喪失系爭車輛之全部功
    能或行駛功能始構成本罪。查系爭車輛之車頂烤漆約225平
    方公分（即15公分×15公分）既因受燒燻黑，顯然喪失其外
    表通常美觀之效用及防鏽功能喪失，自足以生損害於被害人
    蘇順政，因此，被告被告黃明正、黃秋柑及辯護人所辯均無
    足採信。
二、附表一編號3部分〔起訴書所載犯罪事實二乙(二)部分〕：
  (一)訊據被告葉茂俊、王建翔、王建中就此部分放火燒燬現未有
    人所在之他人所有建築物未遂之犯行均坦承不諱，而被告黃
    明正、黃秋柑均矢口否認有何涉犯此部分放火燒燬現未有人
    所在之他人所有建築物未遂之犯行，被告黃明正、黃秋柑之
    辯稱及辯護意旨如下：
  (1)被告黃明正部分：
    被告黃明正辯稱：伊並未叫共同被告葉茂俊對「嘉惠醫療
      器材行」房屋放火，亦未叫共同被告葉茂俊轉知共同被告
      王建翔、王建中去放火。
    辯護意旨稱：就共同被告葉茂俊、王建翔本身的證詞而言
      ，就被告黃明正是如何交代的，渠等所述均不一致，以共
      同被告葉茂俊的說法而言，被告黃明正僅是要警告一下，
      換句話說，並沒有要燒燬房屋的意思。
  (2)被告黃秋柑部分：
    被告黃秋柑辯稱：伊不知道此件事情，且伊未曾拿錢予證
      人葉茂俊。
    辯護意旨稱：被告黃秋柑並無共同放火燒燬現未有人所在
      之他人所有建築物之犯意聯絡，且伊未於97年8月9日晚上
      某時許，在榮辰車業行告知共同被告葉茂俊欲將嘉惠醫療
      器材行燒燬，並提供嘉惠醫療器材行詳細地址及位置，此
      部分無證據證明被告黃秋柑有同謀。
  (二)經查：
  (1)上開犯罪事實業據被告葉茂俊、王建翔及王建中3人坦承不
    諱，並有1.98年12月4日勘驗筆錄、98年12月4日提訊王建翔
    、莊明豪至台南縣佳里鎮、新營市現場模擬照片112張（即9
    9年1月2日補充理由書附表一(一)之非供述證據編號1，見98偵
    12437卷五第135-203頁）、2.98年11月18日扣案王建中所有
    之深色短T恤2件、卡其色短褲1件、半罩安全帽1頂（即99年
    1月27日補充理由書附表一(四)之非供述證據編號26，見98偵1
    2437卷四第6-7頁）、3.98年11月18日扣案王建中所有之仿
    車牌LRG76T1面（即99年1月27日補充理由書附表一(四)之非供
    述證據編號27，見98偵12437卷四第14-15頁）、4.原審99年
    5月14日勘驗現場後所製作之勘驗筆錄及拍攝之照片（見原
    審卷五第9-11、14-18頁）可證，被告葉茂俊、王建翔及王
    建中3人之自白核與事實相符，可堪採信。
  (2)證人葉茂俊於原審99年5月21日證稱：「（編號3這次是97年
    8月10日凌晨這件事情，你在何時跟王建中、王建翔說要去
    放火？）97年8月9日晚上」、「（你怎麼跟他們講的？）他
    們來店裡面，就跟他們說黃明正有交待事情要他們去做」、
    「你有跟他們兩個人提到黃明正？）有的」、「（你跟王建
    中、王建翔講了之後，他們何時去做這件事情？）當天晚上
    就去做了，至於幾點我不清楚」、「（回來有無跟你講？）
    回來沒有跟我講，隔天才跟我講的」、「（跟你講什麼？）
    說去把黃明正交待的事情做好了」、「（關於這件事情，黃
    明正何時又來找你？）隔多久我忘記了，可是我有跟黃明正
    說，他去看了之後覺得根本沒有燒起來」、「（黃明正有無
    拿錢給你？）他這次也是有拿錢」、「（拿多少？）好像也
    是兩萬元還是三萬元」、「（你又轉交給王建中、王建翔？
    ）是的，我還記得那一次黃明正把錢拿來店裡面」、「（黃
    明正有無說為何要去燒嘉惠醫療器材行？）…，大概是因為
    他們兩間開在一起，…，我才很清楚的知道嘉惠醫療器材行
    和長春養護中心兩間是開在隔壁的，那可能有生意上的糾紛
    」、「（黃明正是如何交待你的？他是怎麼跟你講的？）他
    說地點在哪裡，然後就去把他們放火」、「（他說就去把他
    們放火？）是的，去把嘉惠醫療器材行放火」、「（放火是
    說要把房子燒掉嗎？你接受的訊息是這樣嗎？）就是想要警
    告一下」、「（黃明正跟你講的用語是要放火還是警告？）
    他之前是說要警告」、「（那97年8月10日黃明正是如何跟
    你說的？）他說他們有去放火，他們本來想自己去放火，但
    是放不成，所以想要請別人幫忙，叫我轉達給王建中、王建
    翔兩兄弟」、「（轉達什麼？）轉達去放火的訊息，就是找
    王建中、王建翔兩兄弟去放火」、「（起訴書附表編號3這
    件，你是如何跟王建中、王建翔他們兩個人說的？）我跟他
    們說黃明正交待他們去把嘉惠醫療器材行放火」等語（見原
    審卷四第14-16 頁）；又於原審99年7月5日證稱：「（為何
    你會叫王建翔、王建中去做起訴書附表編號3的這件放火的
    事情？）就是聽了97年8月9日黃明正和黃秋柑一同前往嘉惠
    醫療器材行去放火，燒不起來的時候順便交待的」、「（何
    人交待的？）他們兩人都在場，我只記得兩人都在場」、「
    （到底是何人說要叫人去燒嘉惠醫療器材行？）一般他們來
    的時候，兩個人會先跟我說話，真正交待事情的時候可能都
    是由黃明正開口較多，黃秋柑可能在旁邊出一些意見」、「
    （你的意思是黃明正開口叫你找人去燒嘉惠醫療器材行的鐵
    門？）我不知道是否從黃明正口中講出來的」、「（是否從
    黃明正口中講出來的？）一個講了之後，另一個就會在旁邊
    說，我有記得一些東西，就是說可能從哪一個地方倒汽油進
    去，這樣來燒可能比較能燒起來，類似這樣的一些話」、「
    （你的意思是說第一次即97年8月10日那次，沒有告訴你要
    怎麼燒？）他們有說倒汽油，用一些布、報紙下去燒」、「
    （當初有無跟你講說要燒什麼東西？）就是要警告他們，造
    成他們一些財物上的損失，因為我沒有去過那邊，我不知道
    那邊是什麼樣子」、「（你是如何跟王建翔、王建中他們兩
    人說叫他們燒什麼，或是怎麼燒？你是如何跟他們兩人講的
    ？）我就跟他們說，叫他們去燒而已，就是要有財物上的損
    失，但他們去的第一次好像也沒有燒起來」、「（第一次這
    次，你有無告訴王建翔、王建中，要他們把整個房子燒毀掉
    ？）黃明正、黃秋柑兩個人是說要把裡面的一些貨燒掉，讓
    他們沒辦法繼續營業」、「（你的意思是否黃明正、黃秋柑
    的說法是要把裡面的器材燒掉，讓他們無法營業？）是的，
    長春養護中心開在嘉惠醫療器材行隔壁」、「（這次燒完以
    後，你有無拿到錢？）我有拿到錢，然後有拿給王建翔、王
    建中」、「（這次拿錢給你是拿到何處給你？）在店的門口
    ，即臺南市○○路○段533號門口」、「（黃秋柑有下車嗎
    ？）說真的我不清楚，黃秋柑也不一定每次都會來」、「（
    你以前是否講過如果拿錢到店裡來，黃秋柑會跟你的客戶打
    招呼，黃明正就把錢塞給你，每次都是這樣子，你有無這樣
    講過？）有時候他們來的時候如果遇到有客人在那邊，他們
    就會這樣沒有錯」、「（有碰到客人的話，就這樣處理？）
    把客人支開，讓我與黃明正有私底下接觸的機會」、「（這
    種情形下交錢的時候，是否只有黃明正和你？）是的，有這
    件事情」、「（你是否還記得這種情形有幾次？）有過這種
    情形，但有幾次我記不清楚了」、「（你說收到縱火的報酬
    ，有無黃秋柑單獨交給你的狀況？）沒有」等語（見原審卷
    四第273-275頁）。
  (3)證人王建翔於原審99年5月21日證稱：「（97年8月10日凌晨
    零時許，你是否有去嘉惠醫療器材行放火？）有的」、「（
    幾個人去放火的？）我和我弟弟」、「（用什麼燃料？）汽
    油」、「（為何要利用凌晨零時許的時間去放火？）過了凌
    晨比較沒有人」、「（本件是何人叫你們去放火的？）黃明
    正叫我們去的」、「（本件誰跟你們講的？）因為當天我們
    在黃明正那邊，之後又過去，都是聽黃明正說的」、「（不
    是葉茂俊跟你講的？）不是葉茂俊，大家都在場都知道」、
    「（是黃明正直接跟你們講的？）是的」、「（本件放火之
    後，你回報何人？）葉茂俊」、「（黃明正交待你這件事情
    的時候，葉茂俊有無在場？）有的」、「（王建中有無在場
    ？）有的」、「（在何處交待的？）長春養護中心」、「（
    本件有無拿到錢？）有的」、「（何人拿給你的？）葉茂俊
    」、「（多少錢？）兩萬元」、「（黃明正當著你們三個人
    面前交待的內容為何？）黃明正說因為他也有一間醫療器材
    行就開在隔壁，就說做生意上有糾紛，我不知道什麼糾紛，
    他說搶他的客人之類的，就叫我們去，他在說的時候有說他
    已經去過一次了，叫我們再去放火」、「（有無說要從哪個
    點開始放？）門口」、「（黃明正說燒門，還是燒門口外面
    的東西？他有無特別指定要燒什麼？）沒有，沒有指定」、
    「（所以你剛剛所述，葉茂俊、王建中應該都有聽到？）有
    的」、「（黃明正說要放火燒嘉惠醫療器材行？）是的，他
    沒說要燒到什麼程度」、「（只有簡單叫你去放火？）是的
    」等語（見原審卷四第35-61頁）；又於99年7月14日證稱：
    「（97年8月10日去燒嘉惠醫療器材行這件事你是否有去？
    ）有的」、「（是何人要你去做這件事情？）也是黃明正和
    黃秋柑」、「（在什麼時間、地點？）他是轉告葉茂俊跟我
    們說的」、「（葉茂俊在什麼時間、地點跟你講的？）時間
    我忘記了，地點是在他的機車行」、「（葉茂俊有無跟你說
    是何人交待他轉告你們這樣做的？）黃明正」、「（燒完之
    後，這個案子你有無拿到錢？）有的」、「（是何人在何時
    間、地點拿給你的？）也是葉茂俊拿給我的，時間不記得了
    ，也是在他的機車行這次交待你們的時候，葉茂俊有無跟你
    們說要如何去放火？）有的，葉茂俊有轉達我們，因為我們
    第一次去放是放鐵門外面而已，有第二次就是因為他說我們
    做得不好」、「（第一次叫你們去嘉惠醫療器材行放火，有
    無告訴你們如何放？）沒有」、「（你們將汽油淋在現場的
    哪個地方？）外面的鐵門」、「（是鐵門還是外面的什麼地
    方？）就是鐵門」、「（你們是否淋在鐵門的外面？）是的
    」、「（汽油有無淋到地面來？）應該是有，因為整罐的汽
    油潑在上面會流下來」、「（流到地面來？）是的」、「（
    你們為何會想到淋在鐵門上面？是否有人告訴你們？）都沒
    有」、「（放火之後，你們有無留在現場？）沒有」、「（
    事情做完之後，你與何人聯絡你們做的這個案子？）葉茂俊
    」、「（葉茂俊後來拿錢來給你們的時候，有無跟你們說什
    麼？）他說黃明正事後有去看，說看到沒有什麼大礙，因為
    我們是淋在鐵門，他們去看的時候，應該是因為上班的時候
    ，鐵門都會拉上去，所以沒有看到很嚴重的樣子」、「（所
    以葉茂俊是跟你說黃明正有去看過？）是的」、「（剛剛辯
    護人一開始問你說起訴書附表編號3這件是何人要你去做的
    ，你回答是黃明正與黃秋柑，你憑什麼說黃秋柑有要你去做
    這件？）因為黃明正和黃秋柑是一起的，每次如果有見面的
    話，黃秋柑都會跟黃明正在一起，也都知道事情。因為主要
    是黃明正跟我們說，黃秋柑也會在旁邊插話，這樣子講來講
    去」、「（事後你與黃明正、黃秋柑比較熟之後，黃秋柑本
    人有無跟你說過起訴書附表編號3這件，你們放得不太好？
    有無講過這樣的話？）她是對葉茂俊說的」、「（你有無親
    耳聽到？）沒有」、「（你有無聽黃秋柑講過她與嘉惠醫療
    器材行有何糾紛？）我是聽黃明正說的，說他們長春養護中
    心也有一些醫療器材行，兩間會有競爭」、「（黃明正說的
    時候，黃秋柑是否在場？）是的，都有在場」、「（黃秋柑
    有無插什麼話？）我不太記得了，因為那次好像就這樣子說
    而已」、「（黃明正講到嘉惠醫療器材行的恩怨的時候，有
    無當場說要對嘉惠醫療器材行放火？）有的，他說他們自己
    已經有去了，但沒有放起來，再叫我們去」、「（黃明正這
    樣講，在場的黃秋柑有無跟黃明正說不要做這樣的事？）沒
    有」、「（黃秋柑有無表示贊同黃明正放火這些舉動？）她
    沒有說，他們兩個人應該是討論好之後再跟我們說的是何人
    何時明確要求你要去嘉惠醫療器材行放火的？）時間我真的
    不記得了，是黃明正跟我提的」、「（明確告知你，要你去
    放起訴書附表編號3的嘉惠醫療器材行，是何人在何地點告
    訴你這件事情？）黃明正」、「（你是否記得地點？）在他
    們的長春養護中心」、「（你剛剛有提過，你在第一個案子
    發生之前，你不曾去過長春養護中心？）是的」、「（你剛
    剛提到說黃明正在長春養護中心告訴你要去對嘉惠醫療器材
    行放火，這次是你第幾次去長春養護中心？）第一次」、「
    （那一次為何會去長春養護中心？）葉茂俊要跟黃明正談他
    們之間金錢的問題，葉茂俊就叫我們陪他去」、「（你從一
    開始去長春養護中心，如果黃明正跟葉茂俊在談什麼事情的
    時候，你是否都會在場？）他們如果有談到比較重要的事情
    ，就會叫我們兩兄弟去旁邊，剩他們兩個人在那邊談」、「
    （叫人家放火算不算重要的事情？）算重要」、「（那當時
    為何沒有叫你們離開？）我不知道，這要問他，他們大部分
    談到錢的事情就會叫我們離開」、「（你們第一次去嘉惠醫
    療器材行放火，這次葉茂俊有無跟你講過？）葉茂俊也都在
    場，我、我弟弟、葉茂俊、黃秋柑和黃明正五個人一起談這
    件事情」、「（在長春養護中心的哪個地方講的？）走到後
    面有個泡茶的地方」、「（是否一個房間？）不是，每次如
    果要講都是去那邊講的」、「（請你仔細想一下起訴書附表
    編號3這件，是黃明正親口跟你說請你去放火，還是葉茂俊
    在他的機車行轉達的？）是黃明正在長春養護中心講的」、
    「（按照葉茂俊的說法，這件是他在他的機車行轉告你們的
    ，不是黃明正親自跟你們說的，你對他這樣的陳述，有何意
    見？）沒有意見，不過我記得那次大家都在一起，黃明正也
    說他與黃秋柑兩個人去放火，叫我們再去」、「（你剛剛有
    回答說你去放火以後，即葉茂俊拿錢給你的時候，有說他們
    說這次放的不好，可是還是會給你們錢？）有的」、「（葉
    茂俊是否有說他們是誰？）即黃明正和黃秋柑」、「（葉茂
    俊有這麼說嗎？）有的，他說他們有開車過去看」等語（見
    原審卷六第60頁反面-65頁）。
  (4)證人王建中於原審99年7月14日證稱：「（97年8月10日凌晨
    到「嘉惠醫療器材行」放火燒鐵門這次你是否有參與？）有
    的」、「（當時是何人要你燒嘉惠醫療器材行的？）葉茂俊
    」、「（在何時何地告訴你的？）時間我忘記了，地點在他
    的機車行裡面」、「（葉茂俊有無告訴你是何人要他轉達你
    們要燒嘉惠醫療器材行？）那時候我就知道葉茂俊所說的老
    闆就是黃明正和黃秋柑當時葉茂俊是如何交待你們的？請把
    他交待你們的內容具體說一次？）他說黃明正、黃秋柑有拿
    紙條給他，上面有寫住址和店名」、「（葉茂俊是講老闆，
    還是有講到具體的名字？）講到名字」、「（講到幾個名字
    ？）黃明正和黃秋柑」、「（這次葉茂俊有無叫你們要怎麼
    燒？）沒有」、「（你們當初把汽油潑在嘉惠醫療器材行的
    何處？）鐵門」、「（為何會潑在鐵門？）也沒有為什麼，
    就直接潑在鐵門」、「（葉茂俊有無交待你們要怎麼燒？）
    沒有」、「（事情做完之後，你們有無聯絡葉茂俊？）都是
    隔天」、「（何人聯絡的？）有時候是我，有時候是我哥哥
    」、「（有無收到錢？）有的」、「（誰拿給你們的？）葉
    茂俊」、「（就你所知，葉茂俊本身與嘉惠醫療器材行有無
    糾紛？）沒有」、「（你是否知道是何人與嘉惠醫療器材行
    有糾紛？）黃明正、黃秋柑」等語（見原審卷六第99頁反面
    -101頁）。
  (5)綜上所述，被告黃明正、黃秋柑2人固否認上開犯行，惟其2
    人犯行業經共同被告葉茂俊、王建翔及王建中3人指證歷歷
    ，且被告葉茂俊、王建翔及王建中3人在本案之前與被害人
    呂雲卿並不認識，從無任何仇隙，當無任意前去放火燒被害
    人車輛之犯罪動機，同時被害人呂雲卿已於原審中證陳與被
    告黃明正、黃秋柑2人因業務結怨情形在卷可參（見原審卷
    四第235-240頁）。何況共同被告葉茂俊等3人既與被告黃明
    正、黃秋柑2人熟識，且有合夥關係，又無何怨隙，自無故
    意誣陷被告黃明正、黃秋柑2人之可能，因此其等之證述內
    容應可堪採信，是本案應確是被告黃明正、黃秋柑2人指使
    被告葉茂俊、王建翔及王建中3人所為無誤。
  (6)按共同正犯間之犯意聯絡，並不限於事前之謀議，即於行為
    當時有明示或默示之共同犯意聯絡者亦屬之；共同正犯之意
    思聯絡，原不以數人間直接發生者為限，即有間接之聯絡者
    ，亦包括在內。如甲分別邀約乙、丙犯罪，雖乙、丙間彼此
    並無直接之聯絡，亦無礙於其為共同正犯之成立。又共同正
    犯，係共同實行犯罪行為之人，在合同意思範圍內，各自分
    擔犯罪行為之一部，相互利用他人之行為，以達其犯罪之目
    的，其成立不以全體均參與實行犯罪構成要件之行為為必要
    ；參與犯罪構成要件之行為者，固為共同正犯；以自己共同
    犯罪之意思，參與犯罪構成要件以外之行為，或以自己共同
    犯罪之意思，事前同謀，而由其中一部分人實行犯罪之行為
    者，亦均應認為共同正犯，使之對於全部行為所發生之結果
    ，負其責任。本件被告黃明正因對與其有生意競爭關係之被
    害人呂雲卿不滿，欲思報復，乃與共同被告黃秋柑、葉茂俊
    基於共同放火燒燬現未有人所在之他人所有建築物之犯意聯
    絡，先由被告黃明正、共同被告黃秋柑提供被害人呂雲卿所
    經營之「嘉惠醫療器材行」詳細地址及位置予共同被告葉茂
    俊。共同被告葉茂俊旋即將此訊息轉告共同被告王建翔、王
    建中，並與共同被告王建翔、王建中基於共同放火燒燬現未
    有人所在之他人所有建築物之犯意聯絡，再由共同被告王建
    翔、王建中為放火燒燬現未有人所在之他人所有建築物之犯
    行，事後，被告黃明正、共同被告黃秋柑將2萬元交予共同
    被告葉茂俊，並對共同被告葉茂俊稱：「孿生兄弟這次雖然
    放得不好，但我錢仍然會給他們」等語後，再由共同被告葉
    茂俊將2萬元轉交予共同被告王建翔、王建中，並轉告被告
    黃明正、共同被告黃秋柑言下之意，依上開說明，被告黃明
    正自始即有與他人共同放火燒燬現未有人所在之他人所有建
    築物之犯意聯絡，縱被告黃明正並未直接與共同被告王建翔
    、王建中為犯意之聯絡，惟其與共同被告黃秋柑、葉茂俊，
    既係基於共同之犯意聯絡，再由共同被告葉茂俊與共同被告
    王建翔、王建中為共同之犯意聯絡，且相互利用他人之行為
    ，以達犯罪目的，仍應就全部行為負共同正犯之責。
  (7)綜上所述，被告黃明正、黃秋柑所辯均不足採信，被告葉茂
    俊、王建翔、王建中之自白及證述均堪予採信。本件事證已
    臻明確，被告等人犯行均堪認定。
三、附表一編號4部分〔起訴書所載犯罪事實二乙(三)部分〕：
  (一)訊據被告王建翔、王建中就此部分之犯行均坦承不諱；又被
    告葉茂俊固就此部分事實亦供承不諱，惟辯稱依系爭建物燒
    燬情形應尚未達既遂程度云云；而被告黃明正、黃秋柑均矢
    口否認有何涉犯此部分放火燒燬現未有人所在之他人所有建
    築物既遂之犯行，被告黃明正、黃秋柑、葉茂俊之辯稱及辯
    護意旨如下：
  (1)被告黃明正部分：
    被告黃明正辯稱：伊並未叫共同被告葉茂俊對「嘉惠醫療
      器材行」房屋放火，亦未叫共同被告葉茂俊轉知共同被告
      王建翔、王建中去放火；
    辯護意旨稱：就共同被告葉茂俊、王建翔本身的證詞而言
      ，就被告黃明正是如何交代的，渠等所述均不一致，以共
      同被告葉茂俊的說法而言，被告黃明正僅是要警告一下，
      換句話說，並沒有要燒燬房屋的意思，且依火災調查報告
      書所示，「嘉惠醫療器材行」裡面的物品有些燒壞，有些
      沒有延燒到，鐵捲門是因為要救火而被消防人員加以破壞
      的，而不是燒燬的，所以照片看起來沒有鐵捲門，是就整
      體建物的本身，重要的部分並未燒燬，只有燒燬裡面的東
      西，或是燻黑東西而已，鐵皮屋只是燻黑而已，所以被告
      黃明正所涉犯此部分之犯行應該還未到達既遂。
    (2)被告黃秋柑部分：
      被告黃秋柑辯稱：伊不知道這件事；
      辯護意旨稱：被告黃秋柑並未於97年8月14日晚上某時
        許，在榮辰車業行指示共同被告葉茂俊告知共同被告王
        建翔兄弟，再次對嘉惠醫療器材行放火，並要共同被告
        葉茂俊教導共同被告王建翔兄弟，以由鐵門投信孔，將
        汽油倒進屋內之方式放火，且被告黃秋柑亦未於同年月
        18日晚上某時許，在榮辰車業行，與共同被告黃明正將
        2萬元交予共同被告葉茂俊，再轉交予共同被告王建翔
        兄弟，又此次是第二次放火，依共同被告葉茂俊的證詞
        ，此次是因共同被告黃明正發現放火放得不好，所以交
        代再放一次，而被告黃秋柑雖然有在場，且沒有做反對
        的動作，惟被告黃秋柑在法律上並沒有積極阻止的義務
        ，不能夠因為被告黃秋柑在場有聽到，而沒有做阻止的
        動作，即認定被告黃秋柑有共同參與犯罪的意思，又本
        件房屋到目前都還在用，並沒有喪失效用，如果有罪的
        話，也應該是未遂犯。
  (二)經查：
  (1)上開犯罪事實業據被告葉茂俊、王建翔及王建中3人坦承不
    諱，並有1.98年12月4日勘驗筆錄、98年12月4日提訊王建翔
    、莊明豪至台南縣佳里鎮、新營市現場模擬照片112張（即9
    9年1月2日補充理由書附表一(一)之非供述證據編號1，見98偵
    12437卷五第135-203頁）、2.97年8月17日臺南縣佳里鎮興
    化里571-38號嘉惠醫療器材行火災現場照片1份、嘉惠醫療
    器用品毀損後修復情形（即99年1月2日補充理由書表一(一)之
    非供證據編號2，黃明正、黃秋柑涉嫌縱火、毀損、傷害案
    件相關現場原因調查報告卷第25-120頁）、3.台南縣消防局
    97年8月29日對97年8月17日臺南縣佳里鎮興化里571-38號嘉
    惠醫療器材行火災原因調查報告1份（即99年1月2日補充理
    由書表一(一)之非供證據編號3，見同上卷第6-39頁）、4.98
    年11月18日扣案王建中所有之深色短T恤2件、卡其色短褲1
    件、半罩安全帽1頂（即99年1月27日補充理由書附表一(四)之
    非供述證據編號26，見98偵12437卷四第6-7頁）、5.98年11
    月18日扣案王建中所有之仿車牌LRG76T1面（即99年1月27日
    補充理由書附表一(四)之非供述證據編號27，見98偵12437卷
    四第14-15頁）、6.原審99年5月14日勘驗現場後所製作之勘
    驗筆錄及拍攝之照片（見原審卷五第9-11、14-18頁）可證
    。被告葉茂俊、王建翔及王建中3人之自白核與事實相符，
    可堪採信。
  (2)至於被告葉茂俊辯稱系爭建物尚未達燒燬程度云云，然按刑
    法第174條第1項放火罪所稱之燒燬，係指燃燒毀損之義，意
    即標的物已因燃燒結果喪失其一部或全部效用即已構成本罪
    （參最高法院47年度台非字第34號判例）。本件遭放火燃燒
    之標的「嘉惠醫療器材行」係以鐵皮屋平房結構，天花板為
    輕鋼架石膏板，內部四周牆壁無裝潢，鐵皮屋正面鐵捲門至
    鋁門之間為騎樓，其遭放火後之燃燒後狀況，該鐵皮屋之「
    騎樓北側的鐵皮烤漆受燒變色，由鐵捲門底部(西)往商品陳
    列室天花板(東)形成一『／』燃燒痕跡」、「騎樓南側的鐵
    皮烤漆受燒變色，由鐵捲門底部(西)往商品陳列室天花板(
    東)形成一『／』燃燒痕跡、「騎樓正面有三扇鐵捲門，從
    底部至屋簷的烤漆全部受燒變色」、「商品陳列室受燒後輕
    鋼架上之石膏板碎裂，散落一地」、「商品陳列室與騎樓之
    間有一道鋁門，高約2.5公尺。火災後鋁門的玻璃全碎裂，
    散落一地，而鋁門金屬材質上半部約0.5公尺燒失不見下半
    部殘存高度約2公尺」，另其餘內部之物品及其他醫療器材
    物品受燒之情形，均詳如附表四編號一所載，有前揭臺南縣
    消防局97年8月29日對97年8月17日臺南縣佳里鎮興化里571-
    38號嘉惠醫療器材行火災原因調查報告書1份在卷可資佐證
    ，是該鐵皮屋之前半部即騎樓往商品陳列室部分之鐵皮及騎
    樓正面三扇鐵捲門均因嚴重受燒而變色，天花板之輕鋼架石
    膏板亦碎裂，散落一地，又鋁門玻璃全碎裂且其金屬材質上
    半部約0.5公尺燒失不見，則該鐵皮屋之重要部分或其防盜
    、遮風蔽雨效用，顯已因燃燒結果而喪失其效用，自堪認該
    鐵皮屋已燒燬。故被告葉茂俊辯稱：該建築物尚未燒燬，只
    成立未遂云云，委無足採。
  (3)又證人葉茂俊於原審99年5月21日證稱：「起訴書編號4即97
    年8月17日凌晨2時28分又對嘉惠醫療器材行放火，已經對嘉
    惠醫療器材行放火過一次了，為何還要放第二次？）因為在
    97年8月10日凌晨第一次放火隔不知道多久之後，黃明正知
    道這件事情的時候，他拿錢來店裡面要給王建中、王建翔兄
    弟的時候，就有提起說雖然這次沒有燒成功，但是他有答應
    要給了，他還是會給，然後他希望在最短的時間再去放一次
    」、「（剛剛你講的那些話是對你講的嗎？）是的，是黃明
    正對我講的，叫我轉達給王建中、王建翔」、「（你如何跟
    他們兩個人講？）我也是照黃明正跟我講的跟他們說雖然沒
    有燒成，黃明正還是有要拿錢給他們」、「（那你是如何轉
    達王建中、王建翔97年8月17日那件事情的？）也是他們來
    店裡面，我就口頭跟他們說」、「（說什麼？）說黃明正對
    於他們上次放火覺得不太滿意，希望能再去放火一次」、「
    （你在跟他們講的時候，就把錢交給他們？）是的」、「（
    你交給誰？）因為他們兩個人長得一模一樣，有時候我真的
    會亂掉」、「（是兩個人一起來嗎？）因為王建翔是下午五
    點半下班，王建中在附近開機車行，他要來店裡可能要九點
    、十點以後的事情」、「（你有跟王建中、王建翔兄弟兩個
    人說要怎麼放火嗎？）沒有。因為第一次沒有燒成，黃明正
    就說從信箱孔倒入汽油」、「（黃明正跟你講的？）他叫我
    轉述給王建中、王建翔兩兄弟」、「（你有轉述給他們聽嗎
    ？）我有轉述給他們」、「（他們兄弟去放完之後，有無跟
    你講放的情形如何？）有的，他們說這次全部燒起來了」、
    「（誰說的？）我忘記是誰說的，可是有這件事情」、「（
    他們怎麼知道全部燒起來？）他們有看到比較多的火」、「
    （他們回覆你的這個部分，你有無跟黃明正報告？）有的」
    、「（你是如何跟黃明正說的？）就說有燒起來」、「（這
    次的代價為多少錢？）也是兩萬元或三萬元」等語（見原審
    卷四第16-18頁）；又於99年7月5日證稱：「（起訴書附表
    編號4，97年8月17日王建翔、王建中到呂雲卿的嘉惠醫療器
    材行放火這件事，是否你叫王建翔、王建中兄弟去的？）是
    的」、「（這次放火你有無告訴他們兩兄弟要用什麼方式來
    放火？）這次黃明正、黃秋柑有交待說上次他們沒有把事情
    弄成，錢還是給他們，希望他們這次可以從信箱那邊把汽油
    倒進去，就是有教一些方式，要照他們的方式去做就對了」
    、「（你的意思是你有告訴王建翔、王建中要這麼做？）黃
    明正、黃秋柑兩個人有交待要用什麼方式去做這件事情」、
    「（這件放火的方式，到底是黃明正還是黃秋柑跟你講的？
    ）兩個人都有講」、「（誰先講的？）我記不清楚誰先講的
    ，但兩個人都有講」、「（你是否還記得黃秋柑講什麼？）
    她說就把旁邊的窗戶敲破，倒汽油和可燃的東西進去」、「
    （黃明正、黃秋柑在何時何地要你去處理這件事情？）時間
    、地點我已經記不清楚了，但我記得確實有這樣的事情叫你
    去做這件事情的時候，當時有幾個人在場？）三個人」、「
    （你、黃秋柑、黃明正？）是的」、「（當時有告訴你放火
    是要燒什麼東西嗎？）燒掉裡面那些貨」、「（燒掉貨品？
    ）是的」、「（有無說要把整個房子燒毀掉？）有的，就是
    讓他不能營業，我不知道他的意思到哪裡，我有問他說你確
    定裡面沒有人嗎」、「（你的意思是他們要讓他不能夠營業
    ？）就是要讓他一陣子都不能夠營業，大概是要把整個燒掉
    吧，我想他們的意思大概是要把他燒掉，讓他不能營業吧，
    不能營業可能就是這個意思吧」、「（有說要把器材燒掉嗎
    ？）因為在那之前，我都沒有去過那個地方，但我聽他們講
    的時候，那個地方大概是小小的鐵皮屋」、「（你有無交待
    王建翔、王建中要燒什麼東西？）從信箱旁邊的窗戶讓他燒
    起來」、「（我的問題是你有無交待他們要燒什麼東西？）
    沒有，就是去燒房子，讓他不能營業」、「（這次燒完之後
    你有無拿到錢？）有的，我還是有轉交給他們兩個兄弟」、
    「（你剛剛也回答說這個方式是他們兩個人叫你轉達這個方
    式的，你所謂的他們兩個人是否指黃明正、黃秋柑？）是的
    」、「（你是否確定交待用汽油從投信孔倒進去這種方式的
    時候，黃明正、黃秋柑都在場？）有的，我確定」、「（不
    會隨便冤枉他們？）不會」、「（用汽油倒進投信孔的這種
    方式來燒「嘉惠醫療器材行」，黃秋柑聽到的時候有無阻止
    說不能用這種方式？）沒有」、「（你確定嗎？）確定」等
    語（見原審卷四第276-280頁）。
  (4)證人王建翔於原審99年5月21日證稱：「（為何還要燒嘉惠
    醫療器材行第二次？）因為我們第一次是在鐵門外面燒的，
    我們做完之後跟葉茂俊說，黃明正有過去看，過去看的時候
    有可能鐵門拉起來了，所以看不到東西，黃明正就說我們做
    的不夠好，後來又叫我們去第二次」、「（誰跟你講的？）
    葉茂俊叫我們再去第二次的」、「（黃明正沒有親口告訴你
    ？）沒有，葉茂俊跟我們講的」、「（在何處跟你講的？）
    在機車店」、「（王建中有無在場？）我忘記了」、「（葉
    茂俊有無跟你說要如何做？）他說鐵門有投信孔，他教我們
    從投信孔倒汽油進去，然後再放火」、「（是葉茂俊教你的
    ？）是的，那次葉茂俊是這樣跟我講的」、「（這次燒完之
    後，你回報何人？）也是葉茂俊」、「（有無收到錢？）有
    的」、「（誰給你的？）葉茂俊給我們的」、「（你是否知
    道本件是何人交待葉茂俊的？）因為第一件是黃明正當面跟
    我們講的，那時候葉茂俊跟我說黃明正有去看，看了之後覺
    得不夠嚴重，黃明正跟葉茂俊說，葉茂俊跟我們講的」、「
    （本件葉茂俊有跟你說黃明正有去看，所以你知道是黃明正
    交待葉茂俊跟你講的？）是的」等語（見原審卷四第46頁反
    面-48頁）；又於99年7月14日證稱：「（97年8月17日凌晨
    再去嘉惠醫療器材行，這次你是否有去？）有的」、「（這
    次是何人叫你們去的？）這次就是葉茂俊叫我們去的」、「
    （在什麼時間、地點叫你們去的？）在他的機車行」、「（
    葉茂俊是否有說這次為何要叫你們去？）因為他說黃明正他
    們有去看那個地方，說燒得不嚴重，叫我們再去第二次，他
    說雖然我們兩個人燒得不嚴重，但還是會給我們錢」、「（
    葉茂俊是說黃明正，還是說黃明正他們？）黃明正他們」、
    「（所謂的黃明正他們的意思為何？）就是還有黃秋柑」、
    「（這是否你自己的想法？）黃明正和黃秋柑他們兩個人都
    在一起」、「（你是因為他們兩個人都在一起？）是的，他
    們兩個人都在一起」、「（這次汽油是否從投信孔倒進去的
    ？）是的」、「（為何你們會這樣子做？）黃明正跟葉茂俊
    說叫我們這樣做的」等語（見原審卷六第65反-67頁）。
  (5)證人王建中於原審99年5月21日證稱：「（起訴書附表編號4
    的部分是你們又再去燒一次嘉惠醫療器材行，這次幾個人去
    燒？）兩個人，我和我哥哥」、「（為何要去燒第二次？）
    因為黃明正和黃秋柑說上一次沒有燒得很嚴重，所以再叫我
    們去一次」、「（是何人跟你講的？）印象中是葉茂俊跟我
    們講的」、「（在何處跟你講的？）在他的店裡面」、「（
    那這次為何會與上次不同？）我們上次潑在表面而已，我們
    這次去的時候看到鐵門上面有一個信封孔」、「（所以就從
    那邊倒汽油？）是的」、「（是你自己想的嗎？）不是，我
    和我哥哥。我印象中葉茂俊好像也有跟我們說到這個」、「
    （講到什麼？）講到由信封孔倒汽油進去」、「（葉茂俊也
    有跟你講？）是的」、「（倒多少汽油進去？）你是否知道
    這次燒的如何？）知道」、「（你們怎麼知道？）因為我們
    還有開車繞回去看」、「（你看到的情形為何？）看到天棚
    有塌下來，其他的看不清楚」、「（他只有說放火燒嘉惠醫
    療器材行，沒有說用什麼去燒？）我記得他有時候也會說用
    汽油燒就好了」等語（見原審卷四第67-68頁）；又於99年7
    月14日證稱：「（97年8月17日凌晨2時許，你們有再到嘉惠
    醫療器材行放火，你是否有參與？）有的」、「（這次是何
    人聯絡你們，要你們去的？）葉茂俊」、「（在何時何地跟
    你講的？）時間我忘記了，地點也是在葉茂俊的店裡面」、
    「（講這件事的時候，有幾個人在場？）葉茂俊、我，和我
    哥哥」、「（當時葉茂俊如何跟你講的？你是否能夠陳述一
    次？）他說我們去第一次的時候不夠嚴重，黃明正、黃秋柑
    有跟他說再叫我們去一次」、「（你何時知道後面是黃明正
    、黃秋柑指示要你們做的？）去他們的辦公室的時候」、「
    （我的意思是你在做這些事情的時候，你在哪一次才很清楚
    的知道這是黃秋柑或黃明正要你們做的？）就是這件的時候
    」、「（第一件你就知道了？）第一件的時候，葉茂俊一開
    始跟我們講的時候，我不知道，但他約我去「長春養護中心
    」的時候，我大概就知道了」、「〔（請審判長提示98年度
    偵字第12437號偵查卷（四）第36頁予證人王建中）你是否
    於偵查中曾說過你是在做第三件或第四件的時候，葉茂俊才
    告訴你們這些事是黃明正、黃秋柑叫你們做的？〕是的」、
    「（你於偵查中所謂的第三件與第四件是指哪一件？）好像
    是去新營的時候」、「（是否新營的蔡文龍那一件？）是的
    」、「（既然如此，在燒嘉惠醫療器材行的時候，是否沒有
    跟你說後面是黃明正或黃秋柑要你們燒的？你是否能確認這
    一點？）葉茂俊是沒有確實跟我說，但我當時在場，聽他們
    這樣講的話，我就大約知道是誰要我們做的。葉茂俊沒有跟
    我們說是誰叫我們去做的，但當時我就有在辦公室裡面」等
    語（見原審卷六第101-104頁）。
  (6)綜上所述，被告黃明正、黃秋柑2人固否認上開犯行，惟其2
    人犯行業經共同被告葉茂俊、王建翔及王建中3人指證歷歷
    ，且如前所述，被告葉茂俊、王建翔及王建中3人在本案之
    前與被害人呂雲卿並不認識，從無任何仇隙，當無任意前去
    放火燒被害人車輛之犯罪動機，同時被害人呂雲卿已於原審
    中證陳與被告黃明正、黃秋柑2人因業務結怨情形在卷可參
    （見原審卷四第235-240頁）。何況共同被告葉茂俊等3人既
    與被告黃明正、黃秋柑2人熟識，且有合夥關係，又無何怨
    隙，自無故意誣陷被告黃明正、黃秋柑2人之可能，因此其
    等之證述內容應可堪採信，是本案亦確是被告黃明正、黃秋
    柑2人指使被告葉茂俊、王建翔及王建中3人所為無誤。
  (7)按共同正犯間之犯意聯絡，並不限於事前之謀議，即於行為
    當時有明示或默示之共同犯意聯絡者亦屬之；共同正犯之意
    思聯絡，原不以數人間直接發生者為限，即有間接之聯絡者
    ，亦包括在內。如甲分別邀約乙、丙犯罪，雖乙、丙間彼此
    並無直接之聯絡，亦無礙於其為共同正犯之成立。又共同正
    犯，係共同實行犯罪行為之人，在合同意思範圍內，各自分
    擔犯罪行為之一部，相互利用他人之行為，以達其犯罪之目
    的，其成立不以全體均參與實行犯罪構成要件之行為為必要
    ；參與犯罪構成要件之行為者，固為共同正犯；以自己共同
    犯罪之意思，參與犯罪構成要件以外之行為，或以自己共同
    犯罪之意思，事前同謀，而由其中一部分人實行犯罪之行為
    者，亦均應認為共同正犯，使之對於全部行為所發生之結果
    ，負其責任。本件被告黃明正因對與其有生意競爭關係之被
    害人呂雲卿不滿，且對於未能燒燬「嘉惠醫療器材行」心有
    未甘，乃與共同被告黃秋柑、葉茂俊基於共同放火燒燬現未
    有人所在之他人所有建築物之犯意聯絡，先由被告黃明正、
    共同被告黃秋柑提供以由鐵門投信孔，將汽油倒進屋內之放
    火方式予共同被告葉茂俊之訊息。共同被告葉茂俊旋即教導
    共同被告王建翔、王建中上開放火方式，並與共同被告王建
    翔、王建中基於共同放火燒燬現未有人所在之他人所有建築
    物之犯意聯絡，再由共同被告王建翔、王建中為放火燒燬現
    未有人所在之他人所有建築物之犯行，事成後，被告黃明正
    與共同被告黃秋柑復將2萬元交予共同被告葉茂俊，再由共
    同被告葉茂俊轉交予共同被告王建翔、王建中，依上開說明
    ，被告黃明正自始即有與他人共同放火燒燬現未有人所在之
    他人所有建築物之犯意聯絡，縱被告黃明正並未直接與共同
    被告王建翔、王建中為犯意之聯絡，惟其與共同被告黃秋柑
    、葉茂俊，既係基於共同之犯意聯絡，再由共同被告葉茂俊
    與共同被告王建翔、王建中為共同之犯意聯絡，且相互利用
    他人之行為，以達犯罪目的，仍應就全部行為負共同正犯之
    責。
  (8)綜上所述，被告黃明正、黃秋柑所辯均不足採信，被告葉茂
    俊、王建翔、王建中之自白及證述均堪予採信。本件事證已
    臻明確，被告等人犯行均堪認定。
四、附表一編號5部分〔起訴書所載犯罪事實二丙(一)部分〕：
  (一)訊據被告葉茂俊、王建翔、王建中固不否認有放火燒燬他人
    所有之汽車犯行，惟均否認有放火燒被害人住宅之犯意；而
    被告黃明正、黃秋柑均矢口否認有何此部分之放火燒燬他人
    所有之汽車犯行，被告黃明正、黃秋柑之辯稱及辯護意旨如
    下：
  (1)被告黃明正部分：
    被告黃明正辯稱：伊並未叫共同被告葉茂俊對被害人蔡文
      龍、胡火龍停放於房屋騎樓下之自小客車放火，亦未叫共
      同被告葉茂俊轉知共同被告王建翔、王建中去放火。
    辯護意旨稱：被害人胡火龍在本件根本是無關的人，被告
      黃明正根本不可能去燒他的房子或燒死他，從客觀的行為
      來講，對房屋騎樓下的汽車放火，並不當然會延燒到房屋
      ，也不會有燒房屋的意思，如果被告黃明正或這些行為人
      有燒房屋的意思的話，他們可以直接對房屋下手，沒有必
      要燒房屋騎樓下的車子，還將車子的玻璃敲破，再將汽油
      或酒精淋上去，這都很浪費時間，更造成犯行容易暴露，
      且共同被告葉茂俊、王建翔、王建中於偵審中均證稱被告
      黃明正說要放火燒車子，要警告一下，故說他們的目的是
      要燒房子是不合理的，因為他們無法支配，也無法掌握，
      也不是他們的行為目的，所以從整個客觀情況顯現出來，
      這些行為人所實施的及所展現出來的只是燒燬車子，並不
      是要去燒房子。
    (2)被告黃秋柑部分：
      被告黃秋柑辯稱：伊不知道此部分之犯行，伊亦未曾參
        與；
      辯護意旨稱：被告黃秋柑無共同基於放火燒燬現供人使
        用住宅及殺人之犯意聯絡，且被告黃秋柑無於97年8月
        17日下午3時許，在長春養護中心中庭泡茶區謀議，被
        告黃秋柑亦未於97年8月18日晚上某時許，在榮辰車業
        行，將寫有「台南縣新營市○○○街45號、47號，5W-4
        0668R-8556」之紙條交予共同被告葉茂俊，再轉交予共
        同被告王建翔、王建中，又被告黃秋柑亦無於同年月25
        日晚上某時許，在榮辰車業行將5萬元交予共同被告葉
        茂俊，再轉交予共同被告王建翔兄弟，又依共同被告王
        建翔、王建中的證詞，這部分是共同被告黃明正提出來
        的，被告黃秋柑當時頂多只坐在旁邊，沒有說什麼，所
        以被告黃秋柑並沒有所謂的教唆或指示的行為，是不能
        依此即認定被告黃秋柑有積極以自己的意思來參與此部
        分之犯行。
  (二)經查：
  (1)被告王建翔、王建中及葉茂俊對於本件係由被告王建翔、王
    建中利用深夜被害人蔡文龍及其家人熟睡之際，戴口罩及安
    全帽、攜帶以寶特瓶裝之汽油，分別騎乘上開機車，至臺南
    縣新營市○○○街45號被害人蔡文龍住處及同街47 號被害
    人胡火龍住處之連棟騎樓式住宅，分持汽油對緊臨住宅停放
    於上址被害人蔡文龍、胡火龍住處騎樓下，分屬被害人蔡文
    龍、胡火龍所有之車牌號碼5W-4066號、8R-8556號自小客車
    潑灑，並以布沾染汽油點火後，將布丟向該2輛自小客車著
    手放火，2人隨即騎乘上開機車逃逸等情，均供認不諱。並
    有1.98年12月4日勘驗筆錄、98年12月4日提訊王建翔、莊明
    豪至臺南縣佳里鎮、新營市現場模擬照片112張（即99年1月
    27日補充理由書附表一(一)之非供述證據編號1，見98 年偵字
    第12437號卷五第135-203頁）、2.97年8月22日臺南縣新營
    市○○里○○○街45號蔡文龍住處、47號胡火龍住處火災現
    場照片（即99年1月2日補充理由書表一(一)之非供證據編號10
    ，見黃明正、黃秋柑涉嫌縱火、毀損、傷害案件相關現場原
    因調查報告卷第154-168頁）、3.台南縣消防局97年9 月4日
    對97年8月22日臺南縣新營市○○里○○○街45號蔡文龍住
    處、47號胡火龍住處火災原因調查報告書1份（即99年1月2
    日補充理由書表一(一)之非供證據編號11，即同上調查報告卷
    第121-152頁）、4.黃明正持用門號0000000000號行動電話
    、黃秋柑持用門號0000000000號行動電話97年8月22日通聯
    紀錄1份（即99年1月27日補充理由書表一(一)之非供證據編號
    11，通聯資料卷第10頁）、5.臺南縣新營市○○路衛生局前
    97年8月22日凌晨1時18分45秒許畫面翻拍照片1份（即99年1
    月27日補充理由書附表一(四)之非供述證據編號10，見98偵12
    437卷三第226-228頁）、6.98年11月18日扣案王建中所有之
    深色短T恤2件、卡其色短褲1件、半罩安全帽1頂（即99年1
    月27日補充理由書附表一(四)之非供述證據編號26，見98偵12
    437卷四第6-7頁）、7.98年11月18日扣案王建中所有之仿車
    牌LRG76T1面（即99年1月27日補充理由書附表一(四)之非供述
    證據編號27，見同上偵卷四第14-15頁）、8.原審99年5月14
    日勘驗現場後所製作之勘驗筆錄（見原審卷五第9-11、31頁
    ）可證，足見被告王建翔、王建中及葉茂俊關於此部分之自
    白可堪信屬真實。
  (2)又被告葉茂俊等3人辯稱並無放火燒燬他人住宅乙節，查依
    前開黃明正、黃秋柑涉嫌縱火、毀損、傷害案件相關現場原
    因調查報告卷第147頁照片所示，被害人蔡文龍、胡火龍所
    有之兩部汽車中間尚停放乙部機車，距兩輛汽車之距離均甚
    近，但該機車並未受遭汽油潑灑所及，同時除該2部汽車外
    ，被害人蔡文龍、胡火龍住宅騎樓下其餘地方亦未發現遭潑
    灑汽油情形，足見被告王建翔、王建中只針對汽車潑灑汽油
    無誤，應確無對被害人蔡文龍、胡火龍住宅放火之意圖，否
    則以汽油高度易燃性質，只要將汽油從停車位置朝住宅門口
    處潑灑後點火，火勢必然迅速延燒汽車及住宅，但被告等只
    針對汽車潑灑汽油，可見被告葉茂俊等3人辯稱並無放火燒
    燬他人住宅犯意乙節應可堪採信。惟按刑法第175條第1項之
    罪，放火燒燬前2條以外他人所有物罪，固以致生公共危險
    即具體危險為犯罪構成要件之一，惟所謂公共危險，衹須有
    發生實害之蓋然性為已足（最高法院86年度臺上字第2348號
    、88年度台上字第3281號判決參照），是本罪自不以發生實
    害為必要。查被告王建翔、共同被告王建中利用深夜被害人
    蔡文龍及其家人熟睡之際，分持寶特瓶裝之汽油，對緊臨停
    放在住宅騎樓下之2部汽車潑灑，並以布沾染汽油點火後，
    將布丟向該2部汽車著手放火，雖被告等只針對汽車潑灑汽
    油，但該住處係屬連棟騎樓式住宅，上開火勢引發之濃煙並
    沿上開45號、47號住宅之1樓往2-3樓方向竄升，且汽車內亦
    存有汽油，幸即時為人發覺通報消防人員及警方搶救而撲滅
    火勢，否則任其持續燃燒，再加上汽車內之汽油助勢極可能
    延燒至屋內，是上開放火行為，業已致生公共危險，亦至為
    灼然。
  (3)又證人葉茂俊於原審99年5月21日證稱：「（編號5的部分是
    新營那兩臺車的事情，時間是97年8月22日，你是否知道這
    件事情？）知道，就是王建中、王建翔兩個人去放火」、「
    （是你叫他們去的嗎？）那一次的事情好像是在長春養護中
    心，那時候在場的人有我、黃明正、黃秋柑、王建中、王建
    翔五個人，是在那個地方去提起那件事情的」、「（誰提起
    的？）由黃明正與黃秋柑提起的」、「（他們怎麼講？）他
    們就說他們想去放」、「（有無說要怎麼樣修理他？）黃明
    正說要去把胡火龍的車子放火」、「（你怎麼知道對象的地
    址還有車牌號碼的？）黃明正有抄紙條給我」、「（是你轉
    達給王建中、王建翔的嗎？）是的」、「（你剛剛說一個人
    ，為何會對兩輛車子放火？）黃明正當時說兩個人，黃明正
    說胡火龍和他一個友人的房子是買在一起的，即兩間在隔壁
    ，黃明正可能認為那兩輛車子都是胡火龍的，他誤認兩輛車
    子都是胡火龍的，所以他說兩輛車子都燒掉」、「（是兩間
    房子嗎？）因為黃明正可能不是那麼清楚，我到最後看報紙
    才知道那兩間房子不是都是胡火龍的，黃明正可能認為兩間
    房子都是胡火龍的，他以為兩輛車子也都是胡火龍的」、「
    （黃明正當時寫給你的紙條是給幾個車牌號碼？）我忘記有
    無給車牌號碼，黃明正就說是停在該地址前面的那兩輛車子
    」、「（紙條內容為何？）地址」、「（地址而已？）是的
    ，地址而已」、「（沒有車牌號碼？）車牌號碼我記得不是
    那麼清楚，可是我記得有紙條，有地址這件事情」、「（後
    來你還有無再跟他們兩個兄弟講？）後來黃明正把地址拿給
    我的時候，我有把地址傳給他們」、「（有無跟他們講什麼
    話？）把地址拿給他們，他們自己去找到所在地」、「（是
    要燒什麼東西？）燒車子」、「（黃明正有無跟你說是要燒
    車子？）有的」、「（確定要燒車子？）確定」、「（要燒
    幾部？）就是要讓蔡文龍花一點錢就對了」、「（有無說要
    燒幾部車子？）兩部」、「（有無講兩部車子的車牌號碼？
    ）我現在可以確定的就是有燒兩部車子，車牌號碼我現在記
    不起來了，…」、「（你是否知道這兩部車子事後燒的情形
    如何？王建中、王建翔兩兄弟有無跟你講？）有的」、「（
    怎麼跟你講？）說車子有燒掉了」、「（關於這件事情，黃
    明正有無拿錢給你？）他有拿錢給我轉交給王建中、王建翔
    」、「（多少錢？）好像是五萬元。不是三萬元就是五萬元
    ，但我記得不是很清楚」、「（你說黃明正是跟你們三個人
    當面講？）提起過一次，在「長春養護中心」的時候提起的
    ，可是還沒有講得很透徹」、「（那次你們三個人跟黃明正
    在談的時候，還沒有講到要放火的問題，只是講到恩怨？）
    是的，講到一些恩怨，就是他們為何會有恩怨的事情」、「
    （講完之後，有無叫你再轉達王建中、王建翔兄弟二人？）
    有的，黃明正最後去抄了地址之後，再把地址傳遞給我，由
    我傳遞給王建中、王建翔。黃明正叫我去轉達王建中、王建
    翔兩兄弟」、「（黃明正拿紙條給你的時候，他具體跟你講
    了哪些話？）他大概說了一下路怎麼走，然後由我去轉達，
    他說那兩輛車子都是蔡文龍的，把兩輛車子都燒掉，因為他
    的意思就是要讓蔡文龍花一些錢」、「（黃明正有無跟你說
    車子是停在該地址前面，還是停在馬路上？）他只有說房子
    前面而已」、「（沒有說是在馬路上的車子，還是在騎樓下
    的車子？）他講到的是放在門口的而已，該房子長什麼樣子
    ，我到現在也都沒有去過，就是放在前面的車子」、「（房
    子前面的車子？）是的。」、「（他跟你說房子前面的兩輛
    車子？）是的，就是這樣子，放在地址外面的車子」、「（
    你是如何跟他們說的？）拿地址給他們」、「（然後你怎麼
    跟他們說？）就說把停在這個地址前面的車子放火燒掉」、
    「（你有跟他們說兩部嗎？）有的」、「（你有無轉達說要
    把房子燒掉？）沒有」、「（你有跟王建中、王建翔說要怎
    麼燒嗎？）沒有，我就負責跟他們說，我沒有跟他們說要怎
    麼燒」、「（你有無跟他們說是用汽油、酒精，還是什麼燃
    料去燒？）沒有」、「（黃明正有無說要燒死人？）沒有」
    等語（見原審卷四第18-34頁）；又於99年7月5日證稱：（
    見原審卷四第280反-282）「（你是否有叫王建翔、王建中
    於97年8月22日凌晨去燒蔡文龍、胡火龍位於臺南縣新營市
    ○○○街住家的小客車？）有的」、「（你是否記得你是在
    何時何地交待王建翔、王建中去做這件事情的？）那次是在
    長春養護中心後面的鐵皮涼亭的石桌那邊談這件事情的」、
    「（時間不記得了？）時間不記得了，知道地點」、「（你
    們談要去做這件事情的時候，當時有哪些人在場？）我、黃
    明正、黃秋柑三個人」、「（我剛剛問你的是你叫王建翔、
    王建中去燒這個地方的時候，當時有幾個人在場？）這個部
    分我有點記不清楚，就照筆錄上面的陳述」、「（你不記得
    了？）我不記得了，我被問那麼久的話，說真的我頭有點受
    不了」、「（為何你會叫王建翔、王建中去犯這個案子？）
    經由黃明正、黃秋柑他們兩個人交待的」、「（黃明正、黃
    秋柑在何時何地交待你去做這件事情？）這也是照筆錄上的
    陳述，我已經記不清楚正確的時間、地點當時黃明正、黃秋
    柑是如何交待你的？說了些什麼話？）就說了他們跟蔡文龍
    的一些事情，為何要去做這件事情的緣由，希望可以去把蔡
    文龍的兩輛車子燒毀，因為那個時候有一個問題，他認為那
    兩棟房子都是蔡文龍的」、「（是何人開口要你交待王建翔
    、王建中去燒這輛車子的？）故事是他們兩個人一起講的，
    至於是誰告訴我要去做這件事情，可能是黃明正的部分會比
    較多。故事是他們一起講的，說這個人對不起他們的這個故
    事是他們兩個人一起講的，可是真正交待事情的時候，是由
    黃明正口述的部分會比較多」、「（何人先提說要去燒車子
    的？）兩個人都有提說要去做這件事情，但那個時候口述比
    較多，說得比較深入的是黃明正」、「（王建翔、王建中是
    否在場？）這個部分我現在記不清楚，但我的口供上面應該
    有說過」、「（講這件事情的時候，你剛剛有提到說大部分
    都是黃明正開口比較多，黃秋柑到底只是在旁邊聽，還是說
    有表示什麼意見？）她應該算是搧風點火」、「（搧風點火
    的意思為何？）可能他們兩個人提到這個人的時候，黃秋柑
    就會在旁邊說這個人很可惡」、「（黃秋柑除了提到蔡文龍
    很可惡，有無從她的口中說出要你去燒蔡文龍的車子？）有
    的」、「（這件事情做完之後，你有無收到錢？）有的」、
    「（是何人在何地把錢交給你？）地點我記不清楚了，但是
    黃明正交給我的」等語（見原審卷四第280頁反面-282頁）
    。
  (4)證人證人王建翔於原審99年5月21日證稱：「（本件是何人
    叫你去做的？）黃明正」、「（黃明正親自跟你講的？）那
    時候我也有去長春養護中心，去的時候黃明正說蔡文龍都要
    來打分數，意思好像是要包紅包分數才會高，黃明正不要拿
    這筆錢出來，所以覺得不滿，就叫我們去，那時講完回來過
    幾天我忘記了，葉茂俊有拿蔡文龍的住址和兩輛車子的車牌
    號碼給我們，叫我們過去」、「（跟你說的時候，地點是否
    在長春養護中心？）是的」、「（幾個人在場？）我、我弟
    弟、葉茂俊、黃明正、黃秋柑，大部分要講事情的時候，我
    們這五個人都有在現場」、「（我是說新營這件？）我們五
    個人」、「（事後是葉茂俊拿車牌號碼和住址給你們？）是
    的」、「（是一個住址還是兩個住址？）我忘記是一個住址
    還是兩個住址了，但是我印象中車牌號碼是兩個」、「（紙
    條是何人拿給你們的？）葉茂俊拿給我們的」、「（在何處
    交給你的？）在葉茂俊的機車店」、「（有無說要燒房子？
    ）沒有，是要燒車子，要警告蔡文龍就對了」、「（有無說
    要燒死人？）沒有，都沒講到這個，只有說燒車子」、「（
    這次用什麼燃料？）也是汽油」、「（用了多少汽油？）我
    和我弟弟一人一瓶，因為我們想說有兩輛車，就帶兩瓶」、
    「（寶特瓶？）是的」、「（大瓶還是小瓶的？）大瓶的。
    」、「（時間你們自己決定？）我們自己決定的」、「（葉
    茂俊沒有跟你說何時要去？）沒有」、「（黃明正也沒有跟
    你說何時要去？）沒有」、「（為何要挑凌晨1時35分許的
    時間去？）因為半夜沒人」、「（你是否知道放火燒車會燒
    到房子？）因為我們也過去那邊才知道的，算是我們沒有去
    過那個地方，我們以為車子應該是停放在路邊，一到那邊才
    知道那邊是透天的，騎樓可以停放汽車」、「（你們到最後
    有無想到會燒到房子？）沒有，我們想說應該汽油燒完就沒
    了」、「（所以你們在放火燒車子的時候，沒有想到會燒到
    房子？）是的」、「（當時葉茂俊在何處拿資料給你的？）
    在他的機車店」、「（第一次邀你們去的時候，有無說到「
    放火」這兩個字？）有的，有說要放火燒車子」、「（第二
    次放的時候，最後葉茂俊有拿紙條跟你們講？）沒有，我們
    去的時候黃明正就叫我們去放火燒蔡文龍的車子，黃明正都
    已經說要放火燒車子，是那個時候沒有住址及車牌號碼，過
    幾天葉茂俊才拿蔡文龍的住址及車牌號碼給我們」、「（汽
    油是潑在車上還是潑在房子？）潑在車上」、「（有無往房
    子潑下去？）沒有」、「（所以你們到底想要燒什麼？）燒
    蔡文龍的車子，因為黃明正說放火燒車子就好，主要是要警
    告他一下，沒有要傷到人」、「（第一次去燒臺南縣新營市
    ○○○街蔡文龍的住處時，不管是葉茂俊也好，黃明正也好
    ，事先有無特別交待你不要燒到房子？）沒有」、「（他們
    兩個人有無特別交待你不要燒到隔壁的房子？）沒有」、「
    （葉茂俊或黃明正交待你們去燒房子的時候，有無交待說要
    注意，不要燒到人，不要燒死人？）沒有」、「（他們兩個
    人有無有無交待你說要燒車子而已，萬一快要燒到房子了，
    就要趕快叫消防車？）沒有」、「（葉茂俊和黃明正有無交
    待你要注意，不要燒到人，不要燒死人，要注意在那邊看，
    要燒車子而已，萬一看到快要燒到人的情形，要趕快叫救護
    車？有無交待你要注意人，若有狀況就要叫救護車？）沒有
    」、「（葉茂俊或黃明正有無交待你們放火燒車子之前要先
    確認房子裡面是否有人？要確認沒人才可以放火燒車子？）
    沒有」、「（有無交待不要在晚上別人在睡覺的時間才去放
    火？）沒有」、「（有無交待要在沒有人在睡覺的時間才能
    放火？）沒有」、「（葉茂俊或黃明正是交待跟你說那是蔡
    文龍的房子，他住在那邊，還是交待你說那是倉庫、工廠？
    ）有說那是蔡文龍的住處」、「（你去到那邊之後，你看到
    那是否人的住處？）是的」、「（現在問你的是臺南縣新營
    市○○○街，蔡文龍住處放火燒車的事情，不管是葉茂俊還
    是黃明正，他們事先有無交待你要注意，不可以燒到房子？
    ）沒有」、「（有無另外交待要注意，不要燒到隔壁的房子
    ？）沒有」、「（有無特別交待要注意，不要燒到人，甚至
    要注意不要燒死人？）沒有」等語（見原審卷四第48頁反面
    -52頁）；又於99年7月14日證稱：「（97年8月22日凌晨1時
    許，到臺南縣新營市○○里○○○街45號放火燒了兩部自小
    客車，這件事你有無參與？）有的」、「（是何人要你去燒
    這兩部車子的？）黃明正」、「（是在動手燒之前多久告訴
    你的？）應該不到一個禮拜」、「（是在何處告訴你的？）
    長春養護中心」、「（當時葉茂俊是否在場？）在場」、「
    （黃明正告訴你，要你燒這個地方的時候，當時現場有哪些
    人？）我、黃明正、黃秋柑、葉茂俊，不過我忘記那次我弟
    弟是否有去」、「（你剛剛是否說開口講這件事的人是黃明
    正？）是的」、「（當天你們為何會到長春養護中心去？）
    也是葉茂俊叫我們陪他去的」、「（黃明正跟你講的時候，
    你是否能再回憶一下，當時黃秋柑到底是否在場或在做什麼
    事情？）因為當時大家在那邊說蔡文龍對長春養護中心打分
    數，算是要賄賂他，黃明正都沒拿紅包給蔡文龍，蔡文龍就
    將分數打很低，所以黃明正、黃秋柑就不高興」、「（你是
    否還記得黃秋柑當時在那邊做些什麼事情？）她也是跟黃明
    正講來講去，講給我們聽」、「（黃秋柑有無講到要替天行
    道，教訓蔡文龍類似的話？）有的，她說蔡文龍很惡質」、
    「（所以黃明正說要放火燒的時候，黃秋柑是否沒有說不要
    這樣的話？）沒有」等語（見原審卷六第67 至71頁）。
  (5)證人王建中於原審99年5月21日證稱：「（你是否有去做新
    營這件？）有的」、「（誰叫你去做的？）也是葉茂俊」、
    「（在何處跟你講的？）在他的店裡面」、「（在何處講的
    ？）在長春養護中心講過，之後都是葉茂俊拿車牌號碼、住
    址給我們」、「（葉茂俊將紙條交給何人？）我忘記交給誰
    了，交給我或我哥哥」、「（你們有無看到紙條？）有的，
    都有看到」、「（紙條上寫什麼？）都寫住址和車牌號碼」
    、「（寫幾個住址？）一個」、「（幾個車牌號碼？）兩個
    」、「（葉茂俊或黃明正有無交待要燒房子？）沒有，只交
    待要燒車子」、「（黃明正或葉茂俊有無交待要如何燒？）
    也沒有」、「（你們這次拿什麼東西去燒？）也是汽油」、
    「（幾瓶？）兩瓶的樣子」、「（是否大瓶的寶特瓶？）大
    瓶的」、「（這兩輛車時間上是否同時燒的？）是的」、「
    （那你們不就一個人燒一輛車？）是的」、「（是何人點火
    的？）也是一個人點一輛車」、「（一個人用汽油淋一輛車
    ？）是的」、「（時間凌晨1時35分是何人決定的？）沒有
    人決定，是我和我哥哥想到的」、「（黃明正和葉茂俊沒有
    跟你們講？）沒有」、「（你們在燒車的時候，有無想到會
    燒到房子？）會」、「（燒車的時候想到的？）是的」、「
    （你們有無想說若燒到房子怎麼辦？）其實我們都有留在旁
    邊看，我印象中好像是看到有人下來的時候我們才離開的」
    、「（你們在那邊看的意思為何？）也是怕燒到房子」等語
    （見原審卷四第68-70頁）；又於99年7月14日證稱：「（97
    年8月22日凌晨在臺南縣新營市○○里○○○街45號，蔡文
    龍的住處前燒了兩輛自小客車，這件事情你是否有參與？）
    有的」、「（是何人叫你們去做這件事情的？）葉茂俊在何
    時何地要你們去做這件事情的？）時間我忘記了，地點也是
    在他的店裡」、「（在機車店嗎？）是的」、「（當時葉茂
    俊是如何交待你的？）也是拿一張紙條，上面有住址和車牌
    號碼，叫我們有空去處理」、「（當時你哥哥王建翔是否在
    場？）應該有吧」、「（葉茂俊這次是否有說是何人要求他
    轉告你們的？）他也是有說他們兩個，但在之前我們就有聽
    黃明正、黃秋柑講過了，講說為何要放火燒他們的車子」、
    「（你說之前有聽黃秋柑、黃明正講過，那是在何時何地講
    的？）在長春養護中心，時間我忘記了，但是是晚上」、「
    （那次你們為何會去長春養護中心？）葉茂俊和黃明正要處
    理他們投資上帳務的問題，有時候我會陪葉茂俊去」、「（
    那次你們有幾個人去？）好像就我和葉茂俊吧」、「（你哥
    哥是否有去？）說真的因為去了很多次，有時候有去，有時
    候沒有去，所以說我不太記得了」、「（你說你去的那一天
    有談論過蔡文龍的事情？）是的」、「（當初是如何談論的
    ？）意思就是說長春養護中心的分數打得不好，說要拿多少
    錢給蔡文龍，分數才會好，就是因為要給紅包的事情，所以
    才知道要去燒蔡文龍的車子」、「（你剛剛說的這些話是誰
    說的？）聽黃明正和黃秋柑講的」、「（那次他們抱怨蔡文
    龍，有無提到要放火的事情？）有的」、「（放火的事情是
    何人講的？）黃明正、黃秋柑他們兩個人都有講」、「（你
    確定黃秋柑有講？）有的」、「（你所謂的放火是要去放火
    ，還是他們有跟你們講，要你們去放火？）他們就是說有要
    放火，但他們暫時還不知道住址和車牌號碼，過一陣子再拿
    給葉茂俊，再叫葉茂俊拿給我們」、「（你哥哥說黃秋柑只
    是在旁邊聽，在你的印象中，黃秋柑到底有無講說要放火這
    件事情？）應該是有，因為他們兩個人都是一起在講的」等
    語（見原審卷六第104-106頁）。
  (6)綜上所述，被告黃明正、黃秋柑2人固否認上開犯行，惟其2
    人犯行業經共同被告葉茂俊、王建翔及王建中3人指證歷歷
    ，且如前所述，被告葉茂俊、王建翔及王建中3人在本案之
    前與被害人蔡文龍、胡火龍並不認識，且彼此亦無業務上往
    來，自無結怨可能，當無任意前去放火燒被害人車輛之犯罪
    動機，同時被害人蔡文龍、胡火龍已分別於原審中證陳與被
    告黃明正、黃秋柑2人因業務結怨情形在卷可參（見原審卷
    四第240-250頁；原審卷四第245頁反面-249頁）。何況共同
    被告葉茂俊等3人既與被告黃明正、黃秋柑2人熟識，且有合
    夥關係，又無何怨隙，自無故意誣陷被告黃明正、黃秋柑2
    人之可能，因此其等之證述內容應可堪採信，是本案亦確是
    被告黃明正、黃秋柑2人指使被告葉茂俊、王建翔及王建中3
    人所為無誤。
  (7)按共同正犯間之犯意聯絡，並不限於事前之謀議，即於行為
    當時有明示或默示之共同犯意聯絡者亦屬之；共同正犯之意
    思聯絡，原不以數人間直接發生者為限，即有間接之聯絡者
    ，亦包括在內。如甲分別邀約乙、丙犯罪，雖乙、丙間彼此
    並無直接之聯絡，亦無礙於其為共同正犯之成立。又共同正
    犯，係共同實行犯罪行為之人，在合同意思範圍內，各自分
    擔犯罪行為之一部，相互利用他人之行為，以達其犯罪之目
    的，其成立不以全體均參與實行犯罪構成要件之行為為必要
    ；參與犯罪構成要件之行為者，固為共同正犯；以自己共同
    犯罪之意思，參與犯罪構成要件以外之行為，或以自己共同
    犯罪之意思，事前同謀，而由其中一部分人實行犯罪之行為
    者，亦均應認為共同正犯，使之對於全部行為所發生之結果
    ，負其責任。本件被告黃秋柑因懷疑其經營之養護之家屢遭
    主管機關評鑑為丙等係被害人蔡文龍所幕後策動，而對被害
    人蔡文龍心生不滿，欲思報復，乃與共同被告黃明正、葉茂
    俊基於共同放火燒燬他人所有之汽車之犯意聯絡，先由被告
    黃秋柑、共同被告黃明正提供記載被害人蔡文龍住處地址及
    車牌號碼之紙條予共同被告葉茂俊。共同被告葉茂俊旋即將
    此紙條轉交共同被告王建翔、王建中，並與共同被告王建翔
    、王建中基於共同放火燒燬他人所有之汽車之犯意聯絡，再
    由共同被告王建翔、王建中為放火燒燬他人所有之汽車，因
    而致生公共危險之犯行，事後，被告黃秋柑、共同被告黃明
    正將5萬元交予共同被告葉茂俊，再由共同被告葉茂俊將5萬
    元轉交予共同被告王建翔、王建中，依上開說明，被告黃秋
    柑自始即有與他人共同放火燒燬他人所有之汽車之犯意聯絡
    ，縱被告黃秋柑並未直接與共同被告王建翔、王建中為犯意
    之聯絡，惟其與共同被告黃明正、葉茂俊，既係基於共同之
    犯意聯絡，再由共同被告葉茂俊與共同被告王建翔、王建中
    為共同之犯意聯絡，且相互利用他人之行為，以達犯罪目的
    ，仍應就全部行為負共同正犯之責。
  (8)綜上所述，被告黃明正、黃秋柑所辯均不足採信，被告葉茂
    俊、王建翔、王建中之自白及證述均堪予採信。本件事證已
    臻明確，被告等人犯行均堪認定。
五、附表一編號6部分〔起訴書所載犯罪事實二甲(二)部分〕：
  (一)訊據被告葉茂俊、王建翔、王建中固不否認有放火燒燬他人
    所有之汽車犯行，惟均否認有放火燒被害人住宅之犯意；而
    被告黃明正、黃秋柑均矢口否認有何涉犯此部分放火燒燬他
    人所有之汽車之犯行，被告黃明正、黃秋柑、葉茂俊之辯稱
    及辯護意旨如下：
  (1)被告黃明正部分：
    被告黃明正辯稱：伊並未叫共同被告葉茂俊對被害人蘇順
      政停放於路旁之自小客車放火，亦未叫共同被告葉茂俊轉
      知共同被告王建翔、王建中去放火。
    辯護意旨稱：對於放在路邊的自小客車放火並不當然會發
      生公共危險，所以應該只是構成毀損罪，且共同被告葉茂
      俊、王建翔均證稱被告黃明正僅指示去燒車子，是被告黃
      明正也不知道被害人蘇順政的車子停放在何處，又共同被
      告王建翔下手的時間是凌晨2時48分許，天色黑暗，雖然
      共同被告王建翔有看到一面牆，惟共同被告王建翔並沒有
      體認到那是一間房子，且他們潑的汽油連車子都燃燒的沒
      有那麼完全的話，說要燒到旁邊的牆壁，實難有延燒的可
      能，故應無致生危險的問題。
  (2)被告黃秋柑部分：
    被告黃秋柑辯稱：伊不知道這件事情。
    辯護意旨稱：被告黃秋柑未要求共同被告葉茂俊等人對被
      害人蘇順政所有自小客車放火，亦無於97年8月4日下午3
      時33分許，駕駛UQ-8280號自小客車前往被害人蘇順政住
      處察看燒燬情形，亦無於當日晚上某時許，在榮辰車業行
      ，將2萬元交予共同被告葉茂俊，再轉交予共同被告王建
      翔兄弟，且共同被告葉茂俊雖證稱被告黃秋柑也有交代，
      但他提不出被告黃秋柑是如何交代的，亦證稱共同被告黃
      明正打電話要他通知共同被告王建翔、王建中去的，共同
      被告王建翔亦僅證稱是共同被告黃明正交代共同被告葉茂
      俊轉告他去放火，也都沒有提到被告黃秋柑，所以本件無
      證據證明被告黃秋柑有透過共同被告葉茂俊轉告共同被告
      王建翔、王建中參與本件之犯行。
  (二)經查：
  (1)上開放火燒燬被害人蘇順政所有自小客車之事實業據被告葉
    茂俊、王建翔及王建中3人坦承不諱，並有1.98年12月4日勘
    驗筆錄、98年12月4日提訊王建翔、莊明豪至台南縣佳里鎮
    、新營市現場模擬照片112張（即99年1月2日補充理由書附
    表一(三)之非供述證據編號1，見98偵12437卷五第135-203頁
    ）、2.97 年7月18日凌晨2時許，蘇順政所有車號3M-8610號
    自小客車遭人毀損照片1份（即99年1月2日補充理由書附表
    一(一)之非供述證據編號5，見黃明正、黃秋興涉嫌縱火、毀
    損、傷害案件相關現場照片及火災原因調查報告卷第1頁）
    、3.97年9月1日台南縣佳里鎮○○路148巷9號蘇順政住處火
    災現場照片1份（即99年1月27日補充理由書附表一(一)之非供
    述證據編號6，見同上調查報告卷第182-209頁）、4.臺南縣
    消防局97年9月4日對97年9月1日臺南縣佳里鎮○○路148巷9
    號蘇順政住處火災原因調查報告書1份（即99年1月27日補充
    理由書附表一(一)之非供述證據編號7，見同上調查報告卷第
    169-193頁）、5.臺南縣佳里鎮○○路148巷9號蘇順政住處
    監視器97年9月1日下午3時33分許畫面翻拍照片1份（即99年
    1月27日補充理由書附表一(一)之非供述證據編號8，見98年度
    營偵字第1119號卷第26頁）、6.臺南縣佳里鎮○○路148 巷
    9號蘇順政住處監視器97年9月1日凌晨2時48分許畫翻拍照片
    1份（即99年1月27日補充理由書表一(三)之非供證據編號6，
    見98偵12437卷四第141-159頁）、7.車號UQ-8280號自小客
    車車籍資料（即99年1月27日補充理由書附表一(一)之非供述
    證據編號36，見98年度營偵字第1119號卷第28頁）、8.98年
    11月18日扣案王建中所有之深色短T恤2件、卡其色短褲1件
    、半罩安全帽1頂（即99年1月27日補充理由書附表一(四)之非
    供述證據編號26，見98偵12437卷四第6-7頁）、9.98年11月
    18日扣案王建中所有之仿車牌LRG76T1面（即99年1月27日補
    充理由書附表一(四)之非供述證據編號27，見98偵12437卷四
    第14-15頁）、10.原審99年5月14日勘驗現場後所製作之勘驗
    筆錄（見原審卷五第9-11、19頁）可證，），足見被告王建
    翔、王建中及葉茂俊關於此部分之自白可堪信屬真實。
  (2)至於被告葉茂俊等3人辯稱並無放火燒燬他人住宅乙節，查
    依前開黃明正、黃秋柑涉嫌縱火、毀損、傷害案件相關現場
    原因調查報告卷第195-206頁照片所示，被害人蘇順政所有
    之汽車停放在一處民房牆邊，但除該輛汽車外，附近其餘地
    方或該房屋並未發現遭潑灑汽油情形，足見被告王建翔、王
    建中只針對汽車潑灑汽油無誤。何況蘇順政停車旁邊之房屋
    並非蘇順政之住宅，被告等自無對該房屋縱火之動機，否則
    以汽油高度易燃性質，只要將汽油從停車位置朝該屋門口處
    潑灑後點火，火勢必然迅速延燒汽車及住宅，但被告等只針
    對汽車潑灑汽油，可見被告葉茂俊等3人辯稱並無放火燒燬
    他人住宅乙節應可堪採信。惟按刑法第175條第1項之罪，放
    火燒燬前2條以外他人所有物罪，固以致生公共危險即具體
    危險為犯罪構成要件之一，惟所謂公共危險，衹須有發生實
    害之蓋然性為已足（最高法院86年度臺上字第2348號、88年
    度台上字第3281號判決參照），是本罪自不以發生實害為必
    要。查共同被告王建翔、王建中利用凌晨2時許他人熟睡之
    際，分持桶裝汽油，斯時被害人蘇順政所有上開自小客車停
    放在兩邊均為住宅之臺南縣佳里鎮○○路148巷9號住宅之牆
    壁停放，上開自小客車之後方約隔半個車身處尚停放另一部
    汽車，共同被告王建翔竟將該桶汽油潑灑至被害人蘇順政上
    開自小客車車身，共同被告王建中則3次以衛生紙包裹石頭
    點火，將衛生紙丟往車身而放火後，2人隨即騎乘上開機車
    離去，幸經鄰居發現呼救，並加以搶救，始未延燒至住宅及
    其他車輛，但被害人蘇順政所有上開自小客車左後煞車燈、
    右後煞車燈、駕駛座車門晴雨窗、駕駛座及左後乘客座車門
    烤漆已受燒燻黑。雖被告等只針對汽車潑灑汽油，但該車緊
    臨他人住宅停放，旁邊即是房屋窗戶之紗窗所在，而汽車內
    亦存有汽油，若任其持續燃燒，再加上汽車內之汽油助勢極
    可能延燒至房屋部分，是上開放火行為，業已致生公共危險
    ，應至為灼然。
  (3)證人葉茂俊於原審99年5月21日證稱：「（為何又會第二次
    去燒蘇順政的車子？）因為黃明正說蘇順政還是繼續在外面
    對他做出一些傷害的事情，所以想要再教訓他一下」、「（
    黃明正跟你一個人講的嗎？）是的」、「（王建中、王建翔
    不在？）是由我轉達的」、「（黃明正跟你講的時候，王建
    中、王建翔不在，事後你才轉達給王建中、王建翔？）是的
    」、「（你如何得知這次車子停放的地點？）地點在起訴書
    附表編號1的那個時候，就知道蘇順政的車子停在臺南縣佳
    里鎮○○路148巷這個地方。因為黃明正有跟我們說過蘇順
    政都是晚上七點下班，七點之前都在宏祐老人養護之家，七
    點過後就在其住處的地址」、「（這次做了之後，王建中、
    王建翔有無跟你說結果如何？）他們也是說有燒起來，然後
    他們就走了」、「（有跟你提到？）隔天才跟我講的」、「
    （黃明正事後有無給你錢？）有的，他有交待我拿錢給他們
    」、「（多少錢？）大概也是兩萬元」、「（這次也是黃明
    正單純叫你要燒車子？）是的」、「（本案是發生在97年9
    月1日，請你回憶一下黃明正是何時跟你說要去做這件犯罪
    的行為？）其實在97年8月3日這件事情做完之後，黃明正就
    已經交待說以後的日子如果有時間的時候，就去放火燒蘇順
    政的車子」、「（黃明正是跟你一個人講，還是你們三個人
    同時在場？）他跟我一個人講，我傳達給王建中、王建翔兄
    弟」、「（黃明正在哪裡跟你講的？）黃明正平常都跟我說
    過很多次，他看到我就會提醒我一下，那麼多地方我也不清
    楚要算哪一次」、「（你如何跟王建中、王建翔兄弟講的？
    ）他們來店裡面，我再跟他們講的」、「（你就跟他們說以
    後有時間就再去燒一次？）我剛剛已經說過一次，黃明正在
    97年8月3日這件事情之後，他平常就會提醒我，叫我去跟王
    建中、王建翔兄弟說有時間再去燒一次，黃明正平常會提供
    一些蘇順政出入的時間，及其住處地址的巷口」、「（第一
    次他們兄弟已經去做過了，97年8月3日第一次做完之後，你
    何時跟他們兄弟具體的去說明這件事情，再做97年9月1日這
    件事情？）在平常的時候黃明正就有說過很多次，因為他來
    店裡面的次數是很頻繁的，那時候有一些合作關係在，所以
    他來店裡面的次數是很頻繁的」、「（你何時跟王建中、王
    建翔講的？）97年9月1日之前講過」、「（97 年8月3日至
    97年9月1日？）是的，中間有說過幾次」、「（你跟他們兩
    兄弟有講過好幾次？）是的」、「（你怎麼跟他們講的？）
    就說他們上次去燒的白色的車子。中間還有幾次，有去「長
    春安養中心」的時段，黃明正也會自己提起這件事情給王建
    中、王建翔兩人知道」、「（黃明正跟他們兩個人說有空？
    ）是的，要去把那輛白色的車子處理一下」、「（黃明正是
    說處理一下？）就是放火燒掉，他的處理的意思就是這樣」
    、「（放不放火是一回事，黃明正是怎麼講的？他是否說你
    們去處理一下？）就是去放火」、「（有講到放火嗎？因為
    你剛剛說處理一下？）有講到放火」、「（也有跟他們兄弟
    說要放火？）是的」、「（黃明正的用語是要放火？）是的
    」、「（有無說這輛車子在哪裡？）就說會停在臺南縣佳里
    鎮○○路148巷的巷口」、「（沒有說停在哪一個特定的位
    置？）巷子一轉進去就看得到了」、「（巷子內就對了？）
    是的，臺南縣佳里鎮○○路148巷的第一個位置」、「（沒
    有說特定的地點，就是特定這條巷子就對了？）是的」、「
    （至於停在哪裡，黃明正沒有講，就是停在這個巷子？）是
    的，臺南縣佳里鎮○○路148巷的巷口」、「（你是跟他們
    兄弟兩個？）在97年8月3日那個時候，有一次我跟王建中去
    長春養護中心，我去跟黃明正去處理對帳的事情的時候，那
    時候黃明正就有交待，然後我們回去的時候有順路繞過臺南
    縣佳里鎮○○路148巷，那個時候王建中已經知道那輛車子
    停放的所在位置，那是在下班之後停的地方，上班的時候停
    在宏祐老人養護之家的門口」、「（你有無跟黃明正回報該
    車燒的結果？）我跟黃明正回報的時候，就跟他說車子有燒
    起來了」、「（黃明正交待你轉告王建中、王建翔做這些犯
    罪行為的時候，他都是當面跟你講的嗎？）是的」、「（有
    無電話中跟你指示過？）沒有。他會有一、兩次打電話過來
    問事情處理好了嗎，或是說車子修好了嗎」、「（車子修好
    的意思為何？）就是王建中、王建翔去放火的事情做好了沒
    有」、「（黃明正到底怎麼說？）黃明正就故意問車子修好
    了沒有，我就突然想不起來，他沒有車子在這裡修，然後我
    就突然想起來可能是在問那件事情」、「（你轉告王建中、
    王建翔的時候有無用電話在轉告？）沒有，因為他們每天都
    會來店裡」、「（所以也是當面跟他們講？）是的」、「（
    他們是用電話回報你，還是當面跟你講他們做的情形？）都
    在店裡面，因為他們每天下班都會來店裡面」、「（有無在
    別的地方講過？）可能我們私底下如果一起出去的話，他們
    也會去，如果沒有外人在場的話，我們或許會提到這些事情
    」、「（你剛剛有提到在97年8月3日那次，第一次燒蘇順政
    的車子之後，黃明正就有一直提到說有時間再去放火燒蘇順
    政的車子？）是的」、「（我的問題是黃明正有無明白說你
    們97年8月3日燒不好，燒的不夠嚴重，有空再去燒嚴重一點
    ？他有無講這樣的話？）黃明正的意思是他要警告蘇順政，
    可是在97年8月3日放火之後，蘇順政並沒有得到警惕的效果
    ，還是在外面破壞黃明正的名聲或是搶他的生意，所以他可
    能繼續要對蘇順政有報復的行為」、「（黃明正有無說下次
    燒要燒更嚴重的指示？）他有說到蘇順政這個人沒什麼錢，
    那輛車子可能是蘇順政唯一的交通工具，他要蘇順政連交通
    工具都沒有」、「（97年8月3日之後，黃明正有講到要燒到
    讓蘇順政連交通工具都沒有？）是的，要讓蘇順政失去他的
    交通工具」、「（你有無把這一點轉告給王建中、王建翔？
    ）他們知道的可能並不是那麼清楚，他們有時候會隨口問問
    上次不是去一次了，為何還要去」、「（你如何回答他們？
    ）我就跟他們說黃明正可能跟蘇順政的仇恨很深吧」、「（
    你有無跟王建中、王建翔說黃明正的意思應該是要再燒嚴重
    一點？）因為第一次97年8月3日根本沒有燒成，好像沒有燒
    起來」、「（所以第二次你有要求王建中、王建翔要燒更嚴
    重一點嗎？）沒有特別要求，我就是跟他們說放火燒車子，
    沒有特別要求要到什麼程度」等語（見原審卷四第24-28頁
    ）；又於99年7月5日證稱：「（你是否有叫王建翔、王建中
    於97年9月1日到蘇順政位於臺南縣佳里鎮○○路的住處對面
    去燒車牌號碼為3M-8610號的小客車？）有的」、「（為何
    你會叫王建翔、王建中去做這件事情？）經由黃明正、黃秋
    柑他們兩個人交待的」、「（黃明正、黃秋柑是在何時何地
    交待你這件事情？）這在筆錄上有陳述，我記不清楚了」、
    「（這件事情做完之後，你有無收到錢？）有的」、「（錢
    是何人在何地交給你的？）記不起來了，在筆錄上有陳述過
    」、「（這次他們有無告訴你要如何去燒車子？）就說燒車
    子」、「（第一次燒蘇順政的車子是在宏祐老人養護之家的
    圍牆邊，第二次是在他的住家那邊，我現在要問你的是關於
    要在蘇順政的住家那邊將他的車子燒掉的這件事情，黃明正
    、黃秋柑是如何交待的？）好像就是在他們的辦公室，那個
    時候王建中好像也在場」等語（見原審卷四第283至283頁）
    。
  (4)證人王建翔於原審99年5月21日證稱：「（為何又會第二次
    去燒蘇順政的車子？）因為黃明正好像對蘇順政很不滿，黃
    明正說蘇順政都搶他的客人，可能這段時間他們兩個人又有
    發生什麼事情，就叫我們再去一次」、「（是何人交待你的
    ？）是葉茂俊叫我去蘇順政的房子」、「（我的意思是何人
    交待你的，是何處交待的？）葉茂俊交待我們的」、「（葉
    茂俊直接跟你們講的？）是的」、「（在何處跟你們講的？
    ）在他的機車店」、「（當時葉茂俊有無說要如何燒？）沒
    有，就說放火燒蘇順政的車子而已」、「（有無說要用什麼
    燃料去燒？）沒有」、「（本件黃明正沒有直接跟你們講？
    ）沒有，因為我第一次去之後，即起訴書附表編號1那次之
    後，蘇順政的車子都隨便停放了，因為我們不住在佳里，我
    們不知道蘇順政的車子停放在哪裡，這次是因為他的車子停
    放回去他家，黃明正好像有打電話跟葉茂俊說蘇順政的車子
    又停回去他家了，本來沒有停在他家，現在又停回去他家，
    然後葉茂俊又馬上叫我們過去」、「（葉茂俊叫你們過去，
    有無跟你們說車子停在何處？）說停在蘇順政他家的巷子」
    、「（幾天前的事情？）當天就跟我們講了，我們就過去了
    」、「（葉茂俊當天就跟你們講了？）是的，說要燒車子」
    、「（葉茂俊要叫你們燒車子的時候，有無跟你們說車子在
    何處？）有說蘇順政停回去他家了」、「（你剛剛說這次是
    葉茂俊跟你們講的？）是的，是葉茂俊跟我們講說蘇順政的
    車子又開回去他家了，叫我們過去」等語（見原審卷四第52
    -56）；又於99年7月14日證稱：「（97年9月1日凌晨，到臺
    南縣佳里鎮○○路148巷9號的巷子裡面，放火燒車牌號碼3M
    -8610號自小客車這件事你有無參與？）有的」、「（是何
    人叫你去做這件事情的？）黃明正」、「（當時他跟你說要
    燒什麼？）燒車子」、「（車牌號碼是何人給你的？）車牌
    號碼是第一次宏祐老人養護之家那次，我就知道車牌號碼了
    」、「（是黃明正告訴你的，還是有別人告訴你？）是黃明
    正跟我講的」、「（黃明正有無透過葉茂俊來告訴你？）是
    葉茂俊打電話跟我講的，因為那時候我們都不知道彼此的電
    話」、「（是葉茂俊跟你說去做這件事情？）是的」、「（
    那剛剛為何你會提到黃明正？）我以為你是問我說是誰叫我
    去的」、「（你剛剛說葉茂俊是打電話跟你講的？）是的」
    、「（也是電話中跟你說要燒車子？）沒有，他都會說去他
    的機車行，他有事情要跟我說」、「（所以你後來去了葉茂
    俊的機車行，葉茂俊在機車行是如何跟你說的？）因為蘇順
    政經過第一次的事情之後，車子就都沒有放在他家了，是那
    次突然又停回去他家，葉茂俊叫我們再去」、「（葉茂俊有
    無告訴你是誰要他再轉達你們的？）不用想也知道一定是黃
    明正」、「（所以他沒有講過？）是的」、「（這件事情做
    完之後，你有無與何人聯絡？）也是葉茂俊」、「（你有無
    收到錢？）有的」、「（誰給你錢的？）葉茂俊」、「（既
    然第一次已經有去燒過蘇順政的車子，為何第二次還要再去
    ？）我也不太瞭解，黃明正跟葉茂俊說蘇順政的車子又停回
    去他家了，才叫我再去」、「（剛剛辯護人問你，你說是葉
    茂俊跟你講去做這件的，他沒有講得很清楚是誰叫你去做的
    ？）是的，他是沒有這樣說，但應該是黃明正」、「（你覺
    得本件叫你去做與黃秋柑有無關係？）一定有關係，因為他
    們兩個人是一起的」等語（見原審卷六第71至74頁）。
  (5)證人王建中於原審99年5月21日證稱：「（為何會第二次去
    燒蘇順政的車子？）因為我聽黃明正、黃秋柑在講，他們和
    這個人好像有很多糾紛」、「（何人交待你們去做這件的？
    ）其實誰交待的我都不太記得了，因為有時候是我載葉茂俊
    去長春養護中心的時候，他會一起講，有時候是在他的店裡
    面說，其實講起來都會講到，不過是葉茂俊會拿紙條和住址
    給我們」、「（你是否記得本件燒蘇順政的車子時，他的車
    子放在何處？）記得，放在巷口」、「（旁邊有無房子？）
    有的」、「（你是否知道是什麼房子？）透天的」、「（當
    時你有看到房子嗎？）有的」、「（你們燒車子的時候，有
    無想到會燒到房子？）也是會」等語（見原審卷四第70頁反
    面-72頁）；又於99年7月14日證稱：「（97年9月1日凌晨2
    時48分許，在臺南縣佳里鎮○○路148巷9號附近的一個巷子
    ，放火燒了一部車牌號碼為3M-8610號的自小客車，本件你
    是否有參與？）有的」、「（本件是何人要你與王建翔去做
    的？誰通知你們的？）葉茂俊」、「（在何時何地通知你們
    的？）也是在他的車行」、「（當時葉茂俊是如何告訴你們
    的？是否能把他陳述的內容講一次？）那輛車子是蘇順政的
    ，他當時跟我們說黃明正、黃秋柑最近又跟蘇順政不合，他
    說不知道是為了什麼事情，還要再去放火，然後葉茂俊就把
    車牌號碼給我」、「（你的意思是當初葉茂俊在轉達的時候
    ，有提到黃明正，也有提到黃秋柑？）有的」、「（本件做
    完之後，你們是否有收到錢？）有的」、「（何人拿錢給你
    們的？）葉茂俊」等語（見原審卷六第106至108頁）。
  (6)綜上所述，被告黃明正、黃秋柑2人固否認上開犯行，惟其2
    人犯行業經共同被告葉茂俊、王建翔及王建中3人指證歷歷
    ，且如前所述，被告葉茂俊、王建翔及王建中3人在本案之
    前與被害人蘇順政並不認識，從無任何仇隙，當無任意前去
    放火燒被害人車輛之犯罪動機，同時被害人蘇順政於偵查中
    亦已證陳與被告黃明正、黃秋柑2人結怨情形在卷可參（見
    98 年度偵字第12437號卷(五)第38-42頁）。而共同被告葉茂
    俊等3人既與被告黃明正、黃秋柑2人熟識，且有合夥關係，
    又無何怨隙，自無故意誣陷被告黃明正、黃秋柑2人之可能
    ，因此其等之證述內容應可堪採信，是本案亦確是被告黃明
    正、黃秋柑2人指使被告葉茂俊、王建翔及王建中3人所為無
    誤。
  (7)按共同正犯間之犯意聯絡，並不限於事前之謀議，即於行為
    當時有明示或默示之共同犯意聯絡者亦屬之；共同正犯之意
    思聯絡，原不以數人間直接發生者為限，即有間接之聯絡者
    ，亦包括在內。如甲分別邀約乙、丙犯罪，雖乙、丙間彼此
    並無直接之聯絡，亦無礙於其為共同正犯之成立。又共同正
    犯，係共同實行犯罪行為之人，在合同意思範圍內，各自分
    擔犯罪行為之一部，相互利用他人之行為，以達其犯罪之目
    的，其成立不以全體均參與實行犯罪構成要件之行為為必要
    ；參與犯罪構成要件之行為者，固為共同正犯；以自己共同
    犯罪之意思，參與犯罪構成要件以外之行為，或以自己共同
    犯罪之意思，事前同謀，而由其中一部分人實行犯罪之行為
    者，亦均應認為共同正犯，使之對於全部行為所發生之結果
    ，負其責任。本件被告黃明正因對其已離職之前員工即被害
    人蘇順政不滿，且認前次對被害人蘇順政之汽車之放火行為
    無法滿足其要求，須使被害人蘇順政所有之上開汽車燒燬始
    能洩憤，乃與共同被告黃秋柑、葉茂俊基於共同放火燒燬他
    人所有之汽車之犯意聯絡，先由被告黃明正、共同被告黃秋
    柑提供被害人蘇順政住處地址予共同被告葉茂俊、王建中。
    共同被告葉茂俊、王建中復前往查勘，並與共同被告王建翔
    基於共同放火燒燬他人所有之汽車之犯意聯絡，再由共同被
    告王建翔、王建中為放火燒燬他人所有之汽車，因而致生公
    共危險之犯行，事後，被告黃明正、共同被告黃秋柑將2萬
    元交予共同被告葉茂俊，再由共同被告葉茂俊將2萬元轉交
    予共同被告王建翔、王建中，依上開說明，被告黃明正自始
    即有與他人共同放火燒燬他人所有之汽車之犯意聯絡，縱被
    告黃明正並未直接與共同被告王建翔為犯意之聯絡，惟其與
    共同被告黃秋柑、葉茂俊、王建中，既係基於共同之犯意聯
    絡，再由共同被告葉茂俊、王建中與共同被告王建翔為共同
    之犯意聯絡，且相互利用他人之行為，以達犯罪目的，仍應
    就全部行為負共同正犯之責。
  (8)綜上所述，被告黃明正、黃秋柑所辯均不足採信，而被告葉
    茂俊、王建翔、王建中3人關於放火燒燬被害人車子之自白
    及證述部分均堪予採信。本件事證已臻明確，被告等人犯行
    均堪認定。
六、附表一編號7部分〔起訴書所載犯罪事實二甲(三)部分〕：
  (一)訊據被告黃明正、葉茂俊、王建翔、王建中就此部分之犯行
    均坦承不諱，而被告黃秋柑則惟矢口否認有何涉犯此部分傷
    害之犯行，被告黃秋柑之辯稱及辯護意旨如下：
  (1)被告黃秋柑辯稱：伊不知道這件事情。
  (2)辯護意旨稱：被告黃秋柑未要求共同被告葉茂俊等人伺機毆
    打被害人蘇順政，亦無於97年8月4日晚上某時許，在榮辰車
    業行，將5萬元交予葉茂俊，再轉交予共同被告王建翔兄弟
    ，且證人即共同被告葉茂俊就被告黃秋柑如何交代、時間及
    地點均講不清楚，亦證稱共同被告黃明正前往他店裡交錢的
    時候，他不知道被告黃秋柑在做什麼，所以就交錢的部分，
    也無法證明被告黃秋柑在場；又共同被告葉茂俊亦證稱本件
    是共同被告黃明正交代的，也都沒有提到被告黃秋柑，又共
    同被告王建翔亦證稱他與共同被告王建中決定為此部分犯行
    ，是在共同被告葉茂俊告知他說是共同被告黃明正要他們兩
    兄弟處理這件事情時，所以是否能認為被告黃秋柑有共同犯
    罪之行為是值得斟酌的。
  (二)經查：(1)被告黃明正、葉茂俊、王建翔、王建中就此部分犯
    罪事實業坦承不諱，核與被害蘇順政指證遭人毆打情節大致
    相符（見98偵12437卷五第38-41 頁），並有1.98年12月4日
    勘驗筆錄、98年12月4日提訊王建翔、莊明豪至台南縣佳里
    鎮、新營市現場模擬照片112張（即99年1月2日補充理由書
    附表一(三)之非供述證據編號1，見同上偵卷五第135-203頁）
    、2.97年9月28日晚上7時10分許，蘇順政在台南縣佳里鎮○
    ○路及公園路口遭人傷害照片1份（即99年1月2日補充理由
    書附表一(一)之非供述證據編號9，見同上偵卷五第155-158頁
    ）可證。
  (2)證人葉茂俊於原審99年7月5日證稱：「（你是否有於檢察官
    起訴的起訴書附表編號7，指示王建翔、王建中於97年9月28
    日晚上7時許在臺南縣佳里鎮○○路及公園路口毆打蘇順政
    ？有無這件事情？）有的」、「（你為何會叫他們兩人去打
    蘇順政？）黃明正、黃秋柑交待的」、「（何時何地交待你
    這件事情的？）如筆錄上的陳述」、「（他們如何交待的？
    你應該還記得吧？）就是有交待，只是我記不清楚了」、「
    （交待何事？）交待去毆打蘇順政的事情」、「（是何人講
    出來要你找人去毆打蘇順政？）記不清楚了，但有這樣的事
    情」、「（這件事情辦完之後，你有無拿到錢？）有的」、
    「（是何人在何地把錢交給你的？給多少錢？）我記不清楚
    了，兩、三萬元左右」、「（何人去你那邊把錢交給你的？
    ）兩個人都有去」、「（這件事兩個人都有去？）是的」、
    「（是何人把錢交給你的？）黃明正」、「（黃明正把錢交
    給你的時候，你是否還記得黃秋柑在做什麼？）我不記得了
    」、「（你是否還記得當時因為何原因要叫你叫人去毆打蘇
    順政？）跟放火的原因是一樣的」、「（那是什麼原因？）
    就是跟他有一些不愉快，照他們所述是他們裡面越南籍看護
    的問題，好像是說跟他們的越南籍的看護發生過一些問題，
    可能有把他們賣給人蛇集團的一些事情」、「（97年9月28
    日，王建翔、王建中去打蘇順政這件事情，到底是黃明正還
    是黃秋柑要你去做的？）他們兩個人都有說」、「（這點你
    確定嗎？）確定」、「（他們兩人有無交待說要用什麼方式
    打蘇順政？）打到他不能上班」等語（見原審卷四第285 至
    287頁）。
  (3)證人王建翔於原審99年7月14日證稱：「（起訴書附表編號7
    的部分，你是否有參與？）有的」、「（是何人叫你去做這
    件事情？）黃明正」、「（在何地點叫你做這件事情？）也
    是在長春養護中心」、「（這件事是否葉茂俊轉告你的？）
    這件也是大家都坐在一起」、「（你的意思是這件事情是大
    家一起在長春養護中心的時候提到的？）是的」、「（那次
    在長春養護中心提到之後，後來有何人因為這件要打蘇順政
    的事情再與你聯絡？）葉茂俊跟我說黃明正叫我們去處理這
    件事情」、「（是葉茂俊事後再跟你說黃明正叫你趕快處理
    這件事情？）他跟我們說，到我們做這件，過了蠻長一段時
    間」、「（你與你弟弟何時才決定來做這件事情？是葉茂俊
    告訴你們的時候，還是在長春養護中心的時候？）是葉茂俊
    後來再跟我們講的時候」、「（葉茂俊後來跟你們講的時候
    ，你們才決定做這件事情？）是的，因為黃明正跟我說我們
    拖太久了，叫我們去處理」、「（這件事做完以後，你們有
    無向何人報告？）葉茂俊」、「（有無拿到錢？）有的」、
    「（是何人拿錢給你們的？）葉茂俊」等語（見原審卷六第
    74至75頁）。
  (4)證人王建中於原審99年7月14日證稱：「（97年9月28日晚上
    7時10分許，在臺南縣佳里鎮○○路及公園
    路口，蘇順政被人毆打這件事你有無參與？）有的」、「（
    當時是何人跟你一起過去的？）我哥哥」、「（何人叫你們
    兩個人過去做這件事情的？）葉茂俊」、「（在何時何地叫
    你們做的？）也是在他的車行」、「（時間為何？）我忘記
    了」、「（距離你們動手這天多久？蘇順政跟你們講了幾天
    之後，你們才去打蘇順政？）不記得了」、「（你是否能說
    明一下葉茂俊當初是如何告訴你們兩兄弟的？）他說要教訓
    蘇順政，說這次要用打的」、「（所以葉茂俊這次沒有講到
    是誰要你們去做這件事情？）也是黃明正和黃秋柑」、「（
    你剛剛不是說葉茂俊只是說這次要用打的，叫你們去打蘇順
    政？）是的，葉茂俊不用跟我們說，我們也知道是誰要叫我
    們去做的」、「（重點是葉茂俊到底有沒有講？）有的，他
    每次都會說是誰要叫我們去的」、「（那為何剛剛我請問你
    的時候，你沒有提出來？）你是問我葉茂俊是如何講的，葉
    茂俊就是跟我們說要叫我們去打人」、「（葉茂俊到底從頭
    到尾跟你們說了什麼？）他都會說黃明正、黃秋柑要叫我們
    做什麼事情，才叫我們去，像是打人的話，葉茂俊也會說黃
    明正、黃秋柑和蘇順政有芥蒂，叫我們這次不要用燒車子的
    ，叫我們直接打蘇順政」、「（當時講這件事情的時候，你
    哥哥是否也在場？）應該有」、「（事情做完之後，你們有
    無收到錢？）有的」、「（是何人給你錢的？）葉茂俊」等
    語（見原審卷六第108-109頁）。
  (5)綜上所述，被告黃秋柑2人固否認上開傷害犯行，惟其犯行
    業經共同被告葉茂俊、王建翔及王建中3人指證歷歷，且如
    前所述，共同被告葉茂俊等3人既與被告黃秋柑熟識，且又
    無何怨隙，自無故意誣陷被告黃秋柑之可能，因此其等之證
    述內容應可堪採信。至於同案被告黃明正雖於本院證稱與葉
    茂俊等人討論教訓被害人蘇順政時黃秋柑並不在場云云。然
    被告黃明正與被告黃秋柑不僅是合夥關係，且係同居人關係
    ，故被告黃明正之證言顯係迴護被告黃秋柑之詞，尚不足作
    有利被告黃秋柑之認定。是本案被告黃秋柑亦有共同謀議指
    使被告葉茂俊、王建翔及王建中3人所為無誤。
  (6)按共同正犯間之犯意聯絡，並不限於事前之謀議，即於行為
    當時有明示或默示之共同犯意聯絡者亦屬之；共同正犯之意
    思聯絡，原不以數人間直接發生者為限，即有間接之聯絡者
    ，亦包括在內。如甲分別邀約乙、丙犯罪，雖乙、丙間彼此
    並無直接之聯絡，亦無礙於其為共同正犯之成立。又共同正
    犯，係共同實行犯罪行為之人，在合同意思範圍內，各自分
    擔犯罪行為之一部，相互利用他人之行為，以達其犯罪之目
    的，其成立不以全體均參與實行犯罪構成要件之行為為必要
    ；參與犯罪構成要件之行為者，固為共同正犯；以自己共同
    犯罪之意思，參與犯罪構成要件以外之行為，或以自己共同
    犯罪之意思，事前同謀，而由其中一部分人實行犯罪之行為
    者，亦均應認為共同正犯，使之對於全部行為所發生之結果
    ，負其責任。本件被告黃秋柑因對其已離職之前員工即被害
    人蘇順政不滿，欲思報復，乃與共同被告黃明正、葉茂俊基
    於共同傷害之犯意聯絡，先由被告黃秋柑、共同被告黃明正
    提供被害人蘇順政上班處所、車牌號碼及每日下午7時下班
    等資訊予共同被告葉茂俊，共同被告葉茂俊復與共同被告王
    建翔、王建中基於共同傷害之犯意聯絡，由共同被告王建翔
    、王建中為傷害之犯行，事後被告黃秋柑、共同被告黃明正
    即將5萬元交予共同被告葉茂俊，再由共同被告葉茂俊轉交
    予共同被告王建翔、王建中，依上開說明，被告黃秋柑自始
    即有與他人共同傷害之犯意聯絡，縱被告黃秋柑並未直接與
    共同被告王建翔、王建中為犯意之聯絡，惟其與共同被告黃
    明正、葉茂俊等人，既係基於共同之犯意聯絡，再由共同被
    告葉茂俊與共同被告王建翔、王建中為共同之犯意聯絡，且
    相互利用他人之行為，以達犯罪目的，仍應就全部行為負共
    同正犯之責。因此被告等人之犯行應均堪認定，均應依法論
    科。
七、附件一編號8部分〔起訴書所載犯罪事實二丙(二)部分〕：
  (一)訊據被告葉茂俊、王建翔、王建中固不否認有放火燒燬他人
    所有之汽車犯行，惟均否認有放火燒被害人住宅之犯意；而
    被告黃明正、黃秋柑均矢口否認有何此部分之放火燒燬他人
    所有之汽車犯行，被告黃明正、黃秋柑之辯稱及辯護意旨如
    下：
  (1)被告黃明正部分：
    被告黃明正辯稱：伊並未叫共同被告葉茂俊對被害人蔡文
      龍、胡火龍停放於房屋騎樓下之自小客車放火，亦未叫共
      同被告葉茂俊轉知共同被告王建翔、王建中去放火。
    辯護意旨稱：被害人胡火龍在本件根本是無關的人，被告
      黃明正根本不可能去燒他的房子，從客觀的行為來講，對
      房屋騎樓下的汽車放火，並不當然會延燒到房屋，也不會
      有燒房屋的意思，如果被告黃明正或這些行為人有燒房屋
      的意思的話，他們可以直接對房屋下手，沒有必要燒房屋
      騎樓下的車子，還將車子的玻璃敲破，再將汽油或酒精淋
      上去，這都很浪費時間，更造成犯行容易暴露，且共同被
      告葉茂俊、王建翔、王建中於偵審中均證稱被告黃明正說
      要放火燒車子，要警告一下，故說他們的目的是要燒房子
      是不合理的，因為他們無法支配，也無法掌握，也不是他
      們的行為目的，所以從整個客觀情況顯現出來，這些行為
      人所實施的及所展現出來的只是燒燬車子，並不是要去燒
      房子。
  (2)被告黃秋柑部分：
    被告黃秋柑辯稱：伊不知道這件事情，因平常如果到共同
      被告葉茂俊的機車店，共同被告黃明正與葉茂俊都會在外
      面，因為他們有抽煙，伊則會在裡面坐一下，和共同被告
      葉茂俊的女朋友聊天。
    辯護意旨稱：被告黃秋柑並未指示共同被告葉茂俊轉知共
      同被告王建翔、王建中對被害人蔡文龍、胡火龍住處縱火
      ，藉以殺害共同被告蔡文龍等人，亦無於97年10月17日晚
      上某時許，在榮辰車業行將5萬元交予共同被告葉茂俊，
      再轉交予共同被告王建翔兄弟，且此部分在剛開始談的時
      候，也只有共同被告黃明正，沒有提到被告黃秋柑有講，
      被告黃秋柑只是單純在旁邊，沒有表示什麼意見；又依照
      共同被告王建翔、王建中於偵查中的筆錄，因共同被告黃
      明正不滿被害人蔡文龍，才提到對被害人蔡文龍第二次放
      火，且僅有共同被告黃明正有提到，也沒有提到被告黃秋
      柑有第二次提到要放火的事情；又依據共同被告王建翔於
      偵查中的筆錄，是共同被告黃明正要共同被告葉茂俊轉達
      的，所以也無法證明被告黃秋柑有此部分之犯行。
  (二)經查：
  (1)被告王建翔、王建中及葉茂俊對於本件係由被告王建翔、王
    建中利用深夜被害人蔡文龍、胡火龍及其家人熟睡之際，再
    次經被告黃明正、黃秋柑指示，至臺南縣新營市○○○街45
    號被害人蔡文龍住處及同街47號被害人胡火龍住處之連棟騎
    樓式住宅，分持汽油對緊臨住宅停放於上址被害人蔡文龍、
    胡火龍住處騎樓下，分屬被害人蔡文龍、胡火龍所有之車牌
    號碼5W-4066號、1282-JY號自小客車潑灑，點火後向該2輛
    自小客車著手放火，2人隨即騎乘上開機車逃逸等情，均供
    認不諱。並有1.98年12月4日勘驗筆錄、98年12月4日提訊王
    建翔、莊明豪至臺南縣佳里鎮、新營市現場模擬照片112張
    （即99年1月27日補充理由書附表一(一)之非供述證據編號1，
    見98年偵字第12437號卷五第135-203頁）、2.97年10月15日
    臺南縣新營市○○里○○○街45號蔡文龍住處、47號胡火龍
    住處火災現場照片1份（即99年1月2日補充理由書表一(一)之
    非供證據編號13，見黃明正、黃秋柑涉嫌縱火、毀損、傷害
    案件相關現場原因調查報告卷第240-250頁）、3.台南縣消
    防局97年10月21日對97年10月15日臺南縣新營市○○里○○
    ○街45號蔡文龍住處、47號胡火龍住處火災原因調查報告書
    1份（即99年1月2日補充理由書表一(一)之非供證據編號14，
    即同上調查報告卷第210-239頁）、4.臺南縣新營市○○路
    衛生局前97年10月15日凌晨1時22分28秒許畫面翻拍照片1份
    （即99年1月27日補充理由書附表一(四)之非供述證據編號13
    ，見98偵12437卷三第219-228頁）、5.98年11月18日扣案王
    建中所有之深色短T恤2件、卡其色短褲1件、半罩安全帽1頂
    （即99年1月27日補充理由書附表一(四)之非供述證據編號26
    ，見98偵12 437卷四第6-7頁）、6.98年11月18日扣案王建
    中所有之仿車牌LRG76T1面（即99年1月27日補充理由書附表
    一(四)之非供述證據編號27，見同上偵卷四第14-15頁）、7.
    原審99年5月14日勘驗現場後所製作之勘驗筆錄（見原審卷
    五第9-11、31頁）可證，足見被告王建翔、王建中及葉茂俊
    關於此部分之自白可堪信屬真實。
  (2)又被告葉茂俊等3人辯稱並無放火燒燬他人住宅犯意乙節，
    查依前開黃明正、黃秋柑涉嫌縱火、毀損、傷害案件相關現
    場原因調查報告所示，火勢均集中在被害人蔡文龍、胡火龍
    所有之兩部汽車車身表面，同時除該2部汽車外，被害人蔡
    文龍、胡火龍住宅騎樓下其餘地方亦未發現遭潑灑汽油情形
    ，足見被告王建翔、王建中只針對汽車潑灑汽油無誤，應確
    無對被害人蔡文龍、胡火龍住宅放火之意圖，否則以汽油高
    度易燃性質，只要將汽油從停車位置朝住宅門口處潑灑後點
    火，火勢必然迅速延燒汽車及住宅，但被告等只針對汽車潑
    灑汽油，可見被告葉茂俊等3人辯稱並無放火燒燬他人住宅
    犯意乙節應可堪採信。惟按刑法第175條第1項之罪，放火燒
    燬前2條以外他人所有物罪，固以致生公共危險即具體危險
    為犯罪構成要件之一，惟所謂公共危險，衹須有發生實害之
    蓋然性為已足（最高法院86年度臺上字第2348號、88年度台
    上字第3281號判決參照），是本罪自不以發生實害為必要。
    查被告王建翔、共同被告王建中利用深夜被害人蔡文龍及其
    家人熟睡之際，以汽油對緊臨停放在住宅騎樓下之2部汽車
    潑灑後點火燃燒，雖被告等只針對汽車潑灑汽油放火，但已
    造成車牌號碼5W-4066號自小客車車頂受燒燻黑、烤漆剝落
    、前擋風玻璃受燒燻黑；車牌號碼1282-JY號自小客車左後
    車身受燒焦黑、烤漆剝落、後保險桿燒燬、車頂受燒燻黑、
    烤漆剝落之毀損情形，又該住處係屬連棟騎樓式住宅，且汽
    車內亦存有汽油，幸即時為人發覺通報消防人員及警方搶救
    而撲滅火勢，否則任其持續燃燒，再加上汽車內之汽油助勢
    極可能延燒至屋內，是上開放火行為，業已致生公共危險，
    乃至為灼然。
  (3)證人葉茂俊於原審99年5月21日證稱：「（這是新營那一件
    的第二次，為何會再去做第二次？）好像是經過了評鑑的時
    間，他的評鑑好像被打得不太好」、「（是黃明正跟你講的
    嗎？）我不是那麼清楚，可能就是他有大概跟我提到，我當
    然也會問，我說上次不是已經去放火了，為何這次還要去放
    火，我當然會隨口問問，黃明正說他們這一季或那一年的評
    鑑，可能是蔡文龍的關係，讓他的評鑑打得不好，所以黃明
    正想要再對蔡文龍進行報復」、「（這次是口頭跟你講，還
    是有拿紙條給你？）這次是口頭講的，因為上次去過一次，
    王建中、王建翔已經知道地方了」、「（口頭怎麼跟你講？
    ）就是黃明正想要再把蔡文龍的車子燒掉」、「（你如何轉
    告王建中、王建翔的？）也是跟他們說黃明正想要叫他們再
    去把蔡文龍的車子燒掉」、「（這次有無給你們錢？）有的
    。有拿給我，叫我轉交給王建中、王建翔」、「（多少錢？
    ）也是兩、三萬元」、「（王建中、王建翔去做了之後，有
    無回報你情形如何？）有的，他們說有把車子燒掉了」、「
    （這次黃明正有無跟你說要燒哪一部車子？）他就說放在地
    址前面的就是他們的車子」、「（要燒幾部？）兩部」、「
    （這次有無給你們車牌號碼？）其實有無車牌號碼這個部分
    我記得不是那麼清楚。可是我確定有這件事情」、「（你只
    記得有給你地址，就是那個地址前面的車子？）是的」、「
    （有無說要放火燒房子？）沒有，只是說燒車子」、「（有
    無說要把人燒死？）沒有，因為黃明正上次說要打鹽酸的那
    件事情，其實我們已經嚇壞了，我們聽到就嚇死了，講真的
    我一個好好的人為何要幫他做這種事情，這是不可能的事情
    ，殺一隻雞都不敢了，何況殺人」、「（到底黃明正是如何
    跟你交待的，是否可以請你將內容再陳述一次？）他說把放
    在蔡文龍的地址前面的車子燒毀」等語（見原審卷四第28至
    35頁）；又於99年7月5日證稱：「（你怎麼跟王建中、王建
    翔說的？請你把你跟他們說的具體內容陳述一次？）也是交
    待說要去對蔡文龍住處前面的車子放火，然後越快越好」、
    「（就這樣子？）是的」、「（就這樣子了，沒有再多說什
    麼話了？）就說把事情做完之後，黃明正會給他們錢」、「
    （有無具體說多少錢？）好像是三萬元，不是兩萬元就是三
    萬元，大概都是這個數字」、「（到底是兩萬元、三萬元，
    還是五萬元？）兩輛車子好像是五萬元」、「（黃明正是否
    知道他們兩兄弟是用汽油燒的？）應該知道」、「（不管是
    第一次去燒以前，或是第二次去燒以前，黃明正有無特別交
    待你們不要燒到房子？）他就說要燒車子而已，不過他沒有
    特別交待說不能燒到房子」、「（起訴書附表編號8，97年1
    0月15日蔡文龍、胡火龍的住處第二次遭到縱火這件事，是
    否黃明正、黃秋柑在你的機車店外面指示你要轉告黃明正、
    黃秋柑？）是的」、「（黃明正、黃秋柑兩個人要求你轉告
    王建翔、王建中第二次到蔡文龍、胡火龍住處縱火，『縱火
    』這兩個字主要是從黃明正口中講出來的，你剛剛這樣回答
    是否正確？）是的」、「（黃明正從口中指示要對蔡文龍、
    胡火龍的住處縱火的時候，黃秋柑確實在場？）是的」、「
    （黃秋柑有無聽到黃明正對你做要對蔡文龍、胡火龍他們縱
    火這樣的指示？）有的」、「（黃秋柑有無表達不同意的意
    思？）沒有」等語（見原審卷四第287-292頁）。
  (4)證人王建翔於原審99年5月21日證稱：「（你們為何又去新
    營放第二次火？）因為我們那時候聽黃明正說蔡文龍分數打
    不夠，等於說黃明正這間分數不夠，就等於說照顧老人的分
    數不高，好像他們不會照顧的意思，那些老人有些是政府安
    排在那邊住的，可以再從他們那邊移出，黃明正可能是因此
    不爽，所以又叫我們去第二次」、「（黃明正親自跟你講的
    嗎？）是透過葉茂俊叫我們再去的」、「（第二次是何人跟
    你講的？）葉茂俊跟我們講的」、「（在什麼地方？）也是
    在機車店」、「（拿什麼東西去？）也是汽油」、「（用什
    麼裝汽油？）也是用寶特瓶裝的」、「（帶幾瓶？）兩瓶，
    跟第一次一樣」、「（葉茂俊叫你們燒什麼東西？）也是一
    樣燒那兩輛車子，他這次有特別跟我交待說第一次燒了兩輛
    車子，因為蔡文龍這輛車子被燒完之後有去修理，另外一輛
    沒有修理的樣子，又換另外一輛車子」、「（有無講到車牌
    號碼？）有的，他也是有跟我講車牌號碼」、「（這次也是
    有給你車牌號碼嗎？）是的」、「（何人給你的？）葉茂俊
    拿給我的」、「（這兩輛車子的車牌號碼，與上次那兩輛的
    車牌號碼是否一樣？）一輛一樣，另一輛不一樣」、「（有
    無指定怎麼燒？）沒有，說燒車子而已」、「（有無說要燒
    車子？）沒有」、「（有無說要燒人？）沒有」、「（車頭
    朝向房子的大門還是朝向外面？）我沒有印象了」、「（你
    們將汽油潑在何處？）我們都是由車上潑下去，讓汽油自己
    流下來」、「（如何點火的？）也是點燃衛生紙丟到有倒汽
    油的地方」、「（有兩輛車子，你們是否分開潑汽油分開燒
    ？）是的」、「（這次有無給你紙條？）有的，否則我們也
    不知道另外一輛車子的車牌號碼」、「（葉茂俊有給你紙條
    ，還有跟你說什麼話？）他說還要再去一次」、「（你們這
    次有無拿到錢？）有的」、「（多少錢？）五萬元」、「（
    一般來講你都多久之後才拿到的？）一定會在三日內拿到」
    、「（是誰拿錢給你的？）葉茂俊」、「（葉茂俊跟你說的
    時候，有無說你多久之內要完成？）沒有」等語（見原審卷
    四第57-60頁）。
  (5)證人王建翔於原審99年7月14日證稱：「（第二次去燒蔡文
    龍的住處這次你是否有去做？）有的」、「（是何人要你去
    做這件事情的？）黃明正」、「（是在何時何地要你去做這
    件事情的？）那次我記得好像是在葉茂俊的機車行，黃明正
    叫我們再去一次，他沒跟我們說為何還要再去，就叫我們再
    去蔡文龍那邊一次就對了」、「（黃明正告訴你，到你動手
    做這件事情，中間相隔多久時間？）幾天而已吧」、「（你
    如何得知車牌號碼的？）因為第一次就去過了」、「（可是
    第一次跟第二次的車牌號碼不是不一樣嗎？）一輛一樣，一
    輛不一樣」、「（黃明正是否有叫你燒不一樣的車牌號碼那
    輛車子？）他也有跟我們說有一輛也是同樣那輛車，另外一
    輛已經換掉了」、「（所以黃明正叫你燒兩輛車子？）是的
    」、「（有無說要燒房子？）沒有」、「（如何燒和何時燒
    是何人決定的？）自己決定」、「（這件你們是否也拿汽油
    去當作燃料？）是的」、、「（當時告訴你做的時候，有無
    告訴你車子放在何處？）沒有」、「（所以你們是到現場看
    ，才知道車子的位置？）是的」、「（車子擺在騎樓下，你
    們在動手之前有無去聯絡葉茂俊或黃明正說車子在騎樓下，
    問是否還要燒？）沒有」、「（事情做完之後，你有無向何
    人報告？）葉茂俊」、「（有無拿到錢？）有的」、「（錢
    是何人拿給你的？）葉茂俊」、「（你剛剛是否說本件是黃
    明正親自跟你說要去放火的？）是的」、「（還有何人在場
    ？）黃明正、葉茂俊，還有我」、「（黃秋柑有無在現場？
    ）她在機車行裡面」、「（所以黃秋柑有來，只是講的時候
    ，她在機車行裡面？）是的，因為機車行裡面有客人，我們
    就出來外面講」等語（見原審卷六第75-77頁）。
  (6)綜上所述，被告黃明正、黃秋柑2人固否認上開犯行，惟其2
    人犯行業經共同被告葉茂俊、王建翔及王建中3人指證歷歷
    ，且如前所述，被告葉茂俊、王建翔及王建中3人在本案之
    前與被害人蔡文龍、胡火龍並不認識，且彼此亦無業務上往
    來，自無結怨可能，當無一再前去放火燒被害人車輛之可能
    ，同時被害人蔡文龍、胡火龍已分別於原審中證陳與被告黃
    明正、黃秋柑2人因業務結怨情形在卷可參（見原審卷四第
    240-245頁；原審卷四第245頁反面-249頁）。何況共同被告
    葉茂俊等3人既與被告黃明正、黃秋柑2人熟識，且有合夥關
    係，又無何怨隙，自無故意誣陷被告黃明正、黃秋柑2人之
    可能，因此其等之證述內容應可堪採信，是本案亦確是被告
    黃明正、黃秋柑2人指使被告葉茂俊、王建翔及王建中3人所
    為無誤。
  (7)按共同正犯間之犯意聯絡，並不限於事前之謀議，即於行為
    當時有明示或默示之共同犯意聯絡者亦屬之；共同正犯之意
    思聯絡，原不以數人間直接發生者為限，即有間接之聯絡者
    ，亦包括在內。如甲分別邀約乙、丙犯罪，雖乙、丙間彼此
    並無直接之聯絡，亦無礙於其為共同正犯之成立。又共同正
    犯，係共同實行犯罪行為之人，在合同意思範圍內，各自分
    擔犯罪行為之一部，相互利用他人之行為，以達其犯罪之目
    的，其成立不以全體均參與實行犯罪構成要件之行為為必要
    ；參與犯罪構成要件之行為者，固為共同正犯；以自己共同
    犯罪之意思，參與犯罪構成要件以外之行為，或以自己共同
    犯罪之意思，事前同謀，而由其中一部分人實行犯罪之行為
    者，亦均應認為共同正犯，使之對於全部行為所發生之結果
    ，負其責任。本件被告黃明正因對被害人蔡文龍仍極度不滿
    ，欲再度報復，乃與共同被告黃秋柑、葉茂俊基於共同放火
    燒燬他人所有之汽車之犯意聯絡，先由被告黃明正、共同被
    告黃秋柑指示再度對停放被害人蔡文龍住處騎樓下之2輛自
    小客車潑灑汽油縱火，謀議底定。共同被告葉茂俊旋即將此
    訊息轉知共同被告王建翔、王建中，並與共同被告王建翔、
    王建中基於共同放火燒燬他人所有之汽車之犯意聯絡，再由
    共同被告王建翔、王建中為放火燒燬他人所有之汽車，因而
    致生公共危險之犯行，事後，被告黃明正、共同被告黃秋柑
    將5萬元交予共同被告葉茂俊，再由共同被告葉茂俊將5萬元
    轉交予共同被告王建翔、王建中，依上開說明，被告黃明正
    自始即有與他人共同放火燒燬他人所有之汽車之犯意聯絡，
    縱被告黃明正並未直接與共同被告王建翔、王建中為犯意之
    聯絡，惟其與共同被告黃秋柑、葉茂俊，既係基於共同之犯
    意聯絡，再由共同被告葉茂俊與共同被告王建翔、王建中為
    共同之犯意聯絡，且相互利用他人之行為，以達犯罪目的，
    仍應就全部行為負共同正犯之責。
  (8)綜上所述，被告黃明正、黃秋柑所辯均不足採信，被告葉茂
    俊、王建翔、王建中之自白及證述均堪予採信。本件事證已
    臻明確，被告等人犯行均堪認定。
八、附表一編號11部分〔起訴書所載犯罪事實四(2)部分〕：
  (一)訊據被告黃明正矢口否認有何涉犯此部分之傷害犯行，被告
    黃明正之辯稱及辯護意旨如下：
  (1)被告黃明正辯稱：伊未以槍枝裝填鋼珠射擊被害人李昆山，
    伊當時人距離現場最少有1百公尺以上。
  (2)辯護意旨稱：被害人李昆山與被告黃明正本來就有糾紛，所
    以被害人李昆山說被告黃明正拿BB彈的槍射他，真實與否本
    就有爭執；又被害人李昆山說因他之前的怪手被打壞了，所
    以他去那邊巡視的時候還帶著照相機，故如果被害人李昆山
    有看到被告黃明正射他的時候，他可以拍照，可是他沒有；
    又證人黃忠憲當時是背對著大樓，是經過被害人李昆山提醒
    之後才轉向大樓，而被害人李昆山說他有看到被告黃明正的
    頭，還有凸出一點點而已，但證人黃忠憲經過被害人李昆山
    提醒才轉過去看，證人黃忠憲竟然可以看到被告黃明正頭至
    肚子，且是長長的一支，故證人黃忠憲的證詞是有瑕疵的。
  (二)經查：
  (1)證人即被害人李昆山於原審99年5月26日證稱：「（你是否
    有指述黃明正於98年7月16日下午2時許持很像槍枝的東西，
    用鋼珠打傷你？）是的」、「（你當時受傷時，人的所在地
    為何？）在道路的電線桿旁邊」、「（你說你被打傷的時候
    ，黃忠憲在你的旁邊？）是的，他剛好騎車來到馬路上的那
    根電線桿旁，問我中午在這裡做什麼，我就回答他說中午過
    後了，我想要圍籬笆，要設計怎麼圍，還沒回答他的時候就
    聽到『劈劈啪啪』的聲音了」、「（那時你們兩個站的距離
    多遠？）馬路距離電線桿約五、六十公分，我站在一公尺外
    ，約一公尺半左右」、「（你與黃忠憲站在一公尺半的距離
    ？）是的」、「（那時候黃忠憲是否面對著你？）是的，他
    在跟我講話，跟我打招呼」、「（你是面對馬路嗎？）面對
    長春養護中心新建的大樓」、「（黃忠憲是否在你的對面？
    ）黃忠憲在馬路旁邊，他面對我，他從西邊過來，騎機車到
    電線桿的旁邊問我中午在這裡做什麼」、「（你站的位置距
    離長春養護中心多遠？）大約十幾公尺」、「（你聽到什麼
    聲音？）我聽到『ㄉㄧㄚㄉㄧㄚ』的聲音」、「（你形容一
    下『ㄉㄧㄚㄉㄧㄚ』的聲音為何？）因為那根電線桿上有綁
    一個廣告的招牌，第一聲比較大聲，第二聲聽到『ㄉㄧㄚ』
    一聲，第三聲我就哀叫起來了，我哀叫起來以後就抬頭往上
    看，就看到黃明正在那邊，我只看到一顆頭」、「（你說的
    『ㄉㄧㄚㄉㄧㄚㄉㄧㄚ』是槍射擊的聲音，還是槍打到東西
    的聲音？）我就聽到『ㄉㄧㄚㄉㄧㄚ』而已，『ㄉㄧㄚ』的
    聲音不是槍聲」、「（是否射到東西的聲音？）我不能確定
    。因為我就只聽到『ㄉㄧㄚㄉㄧㄚㄉㄧㄚ』好幾聲」、「（
    你聽到『ㄉㄧㄚㄉㄧㄚㄉㄧㄚ』的聲音之後，你有無講什麼
    話？）我說『啊，明正在那裡』而已」、「（你是如何指的
    ？）我就這樣指，『ㄉㄧㄚ」一聲之後，我還在疼痛的時候
    就抬頭看到人的頭了，就看到黃明正的頭了，就從窗戶很明
    顯的看到」、「（你第一個動作就是抬頭起來看長春養護中
    心？）是的，我抬頭起來的時候就看到了，因為我有在注意
    ，在一個禮拜之前，我的怪手就黃明正射到了，是怪手的主
    人不告他的，怪手也被射一個很大的洞」、「（除了剛剛你
    說的話，還有無說什麼話？）沒有，我就說『明正在那裡，
    明正在那邊射的』，黃忠憲才轉頭看」、「（你抬頭起來看
    到什麼？）看到黃明正的頭在大樓那邊」、「（有無看到身
    體？）看不到身體，看到臉」、「（除了看到他的臉，還有
    無看到什麼？）還有看到一支黑黑的東西」、「（你是否可
    以形容一下？）就看到人頭，還有一個東西，閃一下就沒看
    到人了」、「（東西是怎麼閃一下的？）就倒退的樣子，那
    時候我看到頭還有東西的最後一小段而已」、「（你說那個
    東西是什麼形狀？）一支黑黑長長的，然後就看到頭和那個
    東西一起消失」、「（黃明正站在窗戶邊？）是的」、「（
    窗戶開多大？）窗戶開一半」、「（一半大概多大？）50至
    60公分」、「（差不多50至60公分？）我現在無法跟你說確
    實的數字，窗戶約開一半」、「（你有無做什麼動作？）沒
    有，我在那邊哀叫」、「（還有無做什麼動作？）哀叫，還
    有用手壓著鼠蹊部」、「（你有無脫衣服和褲子？）沒有，
    是警察來了之後，才叫我把疼痛的地方掀起來給他們看看，
    掀起來才知道整個都瘀青了」、「（你的視力如何？）不錯
    」、「（有無近視、遠視，或是弱視？）應該是沒有吧，我
    不知道」、「（你有無近視？你現在戴的是什麼眼鏡？）我
    這是老花眼鏡」、「（你當場有無找到什麼證據？）找到鋼
    珠」、「（鋼珠在何處找到的？）我的腳被射到，因為我那
    時候穿長褲，射到之後掉在地上」、「（黃忠憲在現場的時
    候，你有無把你的傷口掀起來給他看？）我記得警察來的時
    候我說很痛，警察就說掀起來看看，掀起來才看到的，我忘
    記當時黃忠憲有無在場」、「（你不確定？）是的，我不確
    定，因為我沒有看到」、「（你說你被人射到之前，黃忠憲
    在你的對面，背對著長春養護中心？）那時他剛好在馬路，
    他從西邊來的，他的背部朝長春養護中心新建的大樓」、「
    （黃忠憲是從佳北路由西向東來到你的面前？）是的」、「
    （你剛剛說你有看到一根黑黑的東西，那根有無伸出窗外？
    ）那時候人的頭已經縮下去，好像要蹲下去，差不多快要看
    不見的時候，就看到頭和一根長長的黑黑的影子，就沒有看
    到了，黃忠憲說好像有槍的樣子，那是黃忠憲的感覺，我不
    敢說是槍，我沒有說是槍」、「（你說的黑黑的長長的是直
    的還是橫的？）我也沒辦法形容是直的還是橫的，我看到的
    是這樣，我看到一下子就消失了」、「（你看到的那支大約
    多長？）差不多三十公分左右」、「〔（提示佳里分局警卷
    第0000000000號卷第16頁予證人）你所述的黃明正由長春養
    護中心上面的窗戶用鋼珠射你，你是否能認出是哪個窗戶？
    〕是三樓這個窗戶」、「（你的視線有無被擋住？）沒有擋
    住窗戶」、「（你是否確定？）我確定」、「（〔（提示佳
    里分局警卷第0000000000號卷第16頁予證人）樹木長的方向
    是否如此？〕是的」、「（所以你那個角度看過去，並沒有
    被樹木擋住？）沒有」等語（見原審卷四第87-94頁）。
  (2)又證人黃忠憲於原審理99年5月26日亦證稱：「（98年7月16
    日下午2時許，有關於李昆山的鼠蹊部被打傷這件事情，他
    受傷的時候你是否在場？）是的」、「（當時你在路邊還是
    在空地上？）我騎車到的時候，剛好跟李昆山在那邊講話」
    、「（你在路邊還是在空地裡面？）靠空地，近近的而已」
    、「（在旁邊而已？）是的，在那邊跟李昆山講話」、「（
    你是否與李昆山面對面？）差不多，我們兩個在那邊講話」
    、「（李昆山的臉朝向哪一邊？）向西，朝向房子那邊」、
    「（你的臉朝向哪一邊？）差不多與李昆山面對面」、「（
    你的意思是你的背是背對著那棟大樓？）不是，我跟他差不
    多面對面，他在那邊做工作，我到的時候問他怎麼跑來這裡
    ，兩個人就在那邊講話」、「（你的視力好不好？有無近視
    或遠視？）我的視力很差，我都有戴眼鏡」、「（近視還是
    老花眼？）老花眼，我都有戴眼鏡」、「（戴上眼鏡可以看
    多遠？）可以看很遠」、「（那天在場的時候，你是否有聽
    到什麼聲音？）有的，我和李昆山講話講沒多久，就聽到『
    ㄅㄛㄅㄛㄅㄛ』的聲音兩、三聲，然後我就聽到李昆山叫一
    聲很大聲，他就抬起頭來，跟我比著上面說黃明正，我就抬
    起頭來看，確實是黃明正沒有錯」、「（你是看到黃明正全
    身？）沒有，黃明正在窗戶邊」、「（窗戶多大？）應該有
    一尺多」、「（你看到黃明正的全身還是看到什麼地方？）
    看到頭到肚子這邊」、「（還有無看到什麼？）一支黑黑的
    ，我也不知道那是什麼」、「（是菜刀還是什麼？）我不知
    道，反正就一支黑黑的」、「（是長的、短的，還是扁的？
    ）沒有多長，我只有看到一支黑黑的而已」、「（長度約多
    長？）我印象中我看到的大概有一尺左右」、「（三十公分
    ？）大約」、「（你說的那個東西是直的還是橫的？）當然
    是直的，哪有可能放橫的」、「（直接拿在手上？）是的」
    、「（在窗戶外面還是裡面？）露出來的部分有看到」、「
    （有露出來窗戶外面？）有的」、「（你說的那三聲是什麼
    聲音？）就『ㄅㄛㄅㄛㄅㄛ』，我也不知道是什麼聲音，後
    來有找到一顆鋼珠」、「（你有無看過該鋼珠？）有的，事
    後在派出所有看到」、「（在到派出所之前，你有無看到那
    顆鋼珠？」、「（那麼久的事情，我也忘記了，我只記得我
    去派出所有看到那顆鋼珠，李昆山脫褲子下來給我看，我就
    說『夭壽喔』」、「（為何李昆山要脫褲子給你看？）算是
    他說黃明正開槍打傷他」、「（你是否轉頭回去看？）李昆
    山就指給我看」、「（〔（請審判長提示佳里分局警卷第
    0000000000號卷第16頁上方照片予證人）這是長春養護中心
    的照片，你說你轉頭是看到哪一個窗戶？〕二樓的窗戶，應
    該是二樓的樣子，這麼久了，我沒有記那麼多」、「（你是
    否能指出是哪一個窗戶？）這麼大要怎麼指出來」、「（是
    二樓還是三樓的窗戶？）應該是二樓的」、「（你是否能指
    出是二樓哪一帶的窗戶？）我沒辦法指出來」、「（我是說
    警察來的時候，你是否還在場，還是已經離開了？）警察來
    的時候我有在場」、「（本件事情發生之前，你是否曾看過
    黃明正？）曾看過」、「（你是否認識他？）認識」、「（
    你為何會認識他？）很久之前就認識了，因為我爸爸和我哥
    哥曾去住在他經營的養老院，所以我認識黃明正」、「（你
    是否於偵訊中跟檢察官說是從三樓的窗戶射出來的，是否三
    樓的窗戶？）我記憶很差，我真的不記得是二樓還是三樓了
    」、「（警察來的時候，你有無印象李昆山又把他的褲子脫
    下來讓警察看他受傷的地方？）我知道李昆山有脫給我看，
    但我也忘記警察來的時候，李昆山有無脫給警察看」、「（
    你確定李昆山在現場就有將褲子脫下來讓你看他的傷痕？）
    是的」、「（你剛剛是否說你有老花眼，不過戴眼鏡可以看
    很遠？）是的，當時還可以看得很清楚，當時才剛過中午而
    已」、「（你那天有無戴眼鏡？）有的」、「（你有無看清
    楚窗戶裡面？）有的」、「（你看到的到底是什麼人？）是
    黃明正沒錯，那支東西我就不知道是什麼東西，只知道那支
    黑黑的」、「（你有無聽到李昆山說是誰？）他就說那支是
    槍，我看到那支黑黑的」、「（你有無聽到李昆山說是誰開
    槍射他的？）他就跟我說是黃明正，我抬頭起來看是黃明正
    沒錯」等語（見原審卷四第94至99頁）。
  (3)證人李昆山、黃忠憲之上開證述，就其等均有看到被告黃明
    正確有在案發時、地以不詳類型之槍枝裝填鋼珠，朝被害人
    李昆山射擊，造成被害人李昆山鼠蹊部等受傷之主要陳述均
    屬相同，至於證人李昆山、黃忠憲就部分細節所述縱或有不
    一致之處，惟證人李昆山、黃忠憲亦證述有部分細節已記憶
    不清，其等之主要陳述既均相同，應屬可採。且黃憲忠與被
    告黃明正並無何仇隙，應無配合李昆山誣陷被告之動機。此
    外，並有1.98年9月7日扣案之鋼珠2袋、CO2鋼瓶20支（即99
    年1月27日補充理由書附表一(一)之非供述證據編號38，見98
    偵12437卷一第65頁）、2.98年5月5日16時2分29秒、98年5
    月5日17時16分24秒之通訊監察譯文、臺灣台南地方法院98
    年聲監續字第230號通訊監察書1份（即99年1月27日補充理
    由書附表一(一)之非供述證據編號39，見98偵12437卷一第18-
    21頁）、3.被害人李昆山之佳里醫院診斷證明書1份（見南
    縣佳警偵字第0000000000號卷第15頁）、4.原審99年5月14
    日勘驗現場後所製作之勘驗筆錄（見原審卷五第9-11、30頁
    ）可證。本件事證已臻明確，被告犯行足堪認定。
九、附表一編號12部分〔起訴書所載犯罪事實四(3)部分〕：
  (一)訊據被告黃明正、黃秋柑惟均矢口否認有何涉犯此部分之毀
    損犯行，被告黃明正、黃秋柑之辯稱及辯護意旨如下：
  (1)被告黃明正部分：
   被告黃明正辯稱：伊並未毀損被害人李昆山所有廂型車之
     玻璃、鈑、方向燈殼及輪胎。
   辯護意旨稱：證人曾清龍當時去卡拉OK店消費後要回家，
     他當時已經很疲勞，且他自己也說他有糖尿病，視力退化
     ，他又說他很急，找鑰匙找得要死，找了三分鐘，還懷疑
     是否放在店裡面，在這種情形下，他是否能很清楚的看到
     外面的一男一女如何去破壞車子，是證人曾清龍的證詞是
     非常有疑問的；又詰問證人曾清龍時，證人曾清龍證稱李
     昆山至少去找過他三次，惟問證人曾清龍「被害人李昆山
     有無跟他說可能是何人涉案」，證人曾清龍竟回答「我忘
     記了李昆山有無說可能是誰」，既然一個人去找你三次，
     證人曾清龍既然說忘記了，這是有疑慮的；又證人張新峰
     是「二品KTV」的老闆，亦是向被害人李昆山承租「二品
     KTV」和倉庫之人，有可能在證人曾清龍跑去向證人張新峰
     說「那輛車子是李昆山的嗎？」，證人張新峰有可能沒有
     向證人曾清龍說那輛車子是被害人李昆山的嗎？又證人曾
     清龍在指認被告黃明正、黃秋柑時，警方已經調出被告黃
     明正、黃秋柑的口卡片供其指認，所以警方有誘導之嫌；
     又證人曾清龍於偵查中證稱他認得出來共同被告黃秋柑，
     因為共同被告黃秋柑曾經選過議員，宣傳車都有其照片，
     是證人曾清龍應該在警察做筆錄之前就可以辨識是何人，
     惟證人曾清龍在第一次做警詢筆錄時稱認不出來，警察才
     提示那些照片，所以證人曾清龍的證詞反覆，且證人曾清
     龍於本院審理中證稱「他不知道黃秋柑是否選過議員，在
     做筆錄之前，他完全不認識這個人，男的沒有頭髮」，但
     是沒有頭髮的人很多，怎麼突然冒出這個證人來配合告訴
     人的說法，故證人曾清龍的證詞是有瑕疵的，可信力是值
     得商榷的。
  (2)被告黃秋柑部分：
    被告黃秋柑辯稱：伊不知道這件事情，也沒有參與。且現
      場伊有養狗，人一接近狗應該很會叫。
    辯護意旨稱：證人曾清龍前後證述不一，因證人曾清龍前
      面說無法指認被告黃秋柑，惟後面又說他能夠指認，且證
      人曾清龍為被害人李昆山找出來的證人，所以證人曾清龍
      的證詞是否已受到被害人李昆山的影響，而為有效的證詞
      ，值得懷疑。
  (二)經查：
  (1)證人曾清龍於原審99年5月26日證稱：「（98年7月19日凌晨
    左右，你在二品味KTV的外面是否有看到有一輛車子被毀損
    的事情？）是的」、「（當初你為何會出來作證？）我跟李
    昆山也不認識，他不知道用什麼方法找到我的」、「（李昆
    山找到你的時候是如何跟你說的？）他問我說有一件事情，
    不知道我是否知道，他去問二品味KTV的老闆，二品味KTV的
    老闆我不認識。李昆山不知道透過什麼管道或是找什麼人，
    才知道我的電話，打電話來問我當天是否在場，我起先跟他
    說我不知道，因為我工作很忙，後來第二次、第三次李昆山
    又拜託我一個朋友來我家」、「（後來你如何跟李昆山講？
    ）李昆山拜託我是否有時間能跟他一起去派出所一下」、「
    （還沒去派出所作筆錄之前，你有無跟李昆山說你知道是什
    麼人？）我有看到人」、「（當時你是否知道是什麼人？）
    不知道」、「（你不認識？）是的。去到派出所有大頭照」
    、「（去派出所作證之前，李昆山有無跟你說有可能是誰？
    ）沒有，我不認識他」、「（你有無跟他說是安養院裡面的
    人？）沒有」、「（所以你第一次去派出所作筆錄的時候，
    你完全不知道是何人破壞的，不過你有看到？）是的」、「
    （黃秋柑是否有選過臺南縣議員？）我不知道」、「（所以
    你去作筆錄之前，你完全不認識黃秋柑這個人？）不認識」
    、「（你那天是上車之後多久才看到有人走過去破壞？）在
    車上約三分鐘，我在找鑰匙」、「（你在車上找鑰匙找了快
    三分鐘？）是的，我在那邊找鑰匙，在褲袋裡面，我本來忘
    記了，以為放在店裡面」、「（那天你喝了多少酒？）沒有
    ，因為朋友還沒到」、「（你到凌晨都沒有喝到半滴酒？）
    我剛進去沒多久，我和兩個朋友相約在那邊等，我在那邊等
    沒多久，老闆就叫我進去裡面，拿一罐水給我喝，還沒喝完
    我就出去了」、「（你的視力好不好？）還好，因為我有糖
    尿病的症狀，所以視力有比較退化」、「（你是否知道你的
    視力約多少？）不知道，沒有驗過」、「（當時你的車子停
    在何處？）停在二品味KTV的對面，路的南邊」、「（你停
    在路邊？）是的」、「（遭破壞的那輛車停在何處？）斜對
    面」、「（是否在空地裡面？）是的，紅土地」、「（紅土
    的空地內？）是的」、「（從你車上到遭破壞的那輛車中間
    ，有無什麼東西擋住？）沒有」、「（有無死角？）沒有死
    角，大約五公尺而已。差不多從應訊台到玻璃的距離而已。
    （陪席法官位置左後方的玻璃）」、「（差不多四公尺左右
    ？）是的，大概是這樣」、「（都沒有東西擋住？）沒有」
    、「（你當時在車子裡面目睹一切？）是的」、「（你的窗
    戶是否關著？）兩邊的窗戶都開一點點」、「（你是從何處
    看出去的？）前擋風玻璃」、「（你的擋風玻璃有無貼隔熱
    紙？）沒有」、「（你為何在派出所可以指認出那名女子是
    黃秋柑？）因為警察問我看到什麼情形，我說有一男一女，
    我看到那名女子矮矮肥肥的，警察有拿大頭照給我看，我不
    太確定是什麼人」、「（男的是否確定？）確定，百分之九
    十確定」、「（是否在庭的被告？）是的，因為他沒有頭髮
    ，所以比較特殊」、「（有無辦法指認出女的？為何你可以
    確定是那名女子？）因為外型和髮型」、「（臉是否如你當
    初看到的一模一樣？）可以」、「（那你剛剛說無法確認？
    ）現在可能有變，我看口卡片是相近的」、「（你看到有人
    破壞車子之後，你還有無回去二品味KTV？）有的，我回去
    問老闆說他們的車子停在那邊，是否有擋到別人的路被砸車
    ，那位老闆說那不是他的客人的，那輛車子停在那邊很久了
    ，停好幾天了」、「（老闆是男的還是女的？）男的」、「
    （跟老闆說車子有被人破壞的情形？）是的，老闆說那輛車
    子停在那邊很久了」、「（你在派出所的時候，警察拿一張
    大頭照，還是很多張讓你指認？）好幾張，年輕的很年輕，
    老的很老」、「（你說是李昆山找你找好幾次，你才去派出
    所作筆錄的？）我記得是三次」、「（李昆山有無要求你去
    派出所要照他的意思講話？）沒有，警察問我有無看到當天
    的情形」、「（所以你跟警察說的都是你看到的情形而已，
    不是李昆山要你講的情形？）不是，是我看到的情形」、「
    （〔（請審判長提示本署98年度偵字第12437號卷二第191頁
    予證人）你如何得知那名女子是黃秋柑，你是否回答說黃秋
    柑有選過縣議員，宣傳車上都有她的照片，所以你認得？〕
    是的，這是我說的」、「（你說的是否均為事實？）是的」
    、「（所以在警察拿照片給你看之前，你就知道是黃秋柑了
    嗎？）大概知道這個人，因為警察有拿照片出來給我看」、
    「（警察拿很多人的照片給你指認之後，你就確定那名女子
    是黃秋柑？）是的」等語（見原審卷四第100-103頁）；又
    於99年7月21日證稱：「（你是否知道98年7月19日在二品味
    KTV前面砸車的事情？）知道」、「（這件事情發生於白天
    還是晚上？）晚上」、「（我們有提出一張與圖面一模一樣
    的圖，請證人在我們提出的圖面上面畫出證人當時所在的位
    置？證人目擊砸車事件的時候，人位於圖面上的何處你畫的
    地方是否你看到人家在砸車的地方？）是我停車的地方，我
    車子就停在那裡」、「（當時你看到什麼？）旁邊有一條水
    泥的人行道，我看到兩個人從車邊走過來，我的車子右邊的
    前面有一支水銀燈，有一棵樹，那兩個人走過去，有一輛九
    人座的休旅車停在我的右前方，因為光線不太好，那兩個人
    拿鐵棒或是金屬砸玻璃，然後刺車輪，之後一個人出來看路
    上是否有人，我在車上，前後約三分鐘，他們就又照原路回
    去了」、「（回去何處？）回旁邊一棟建築物」、「（當時
    你有無聽到任何聲音？有無聽到有人說話，或是什麼聲音？
    ）都給它破（臺語發音）」、「（那兩個人是男性還是女性
    ？）一男一女」、「（你是否都有看到正面？）因為光線不
    太好，水銀燈很高，旁邊還有一棵樹，所以有樹影」、「（
    所以光線不太好，你無法辨識臉孔？）男的我沒辦法」、「
    （那女的呢？）現在要指認嗎」、「（當初你有無辦法辨識
    出她的臉孔？）有的」、「（你有無看到該女性拿什麼東西
    ？）沒辦法看，只知道那是鐵製的東西，但沒辦法看」、「
    （是否他們砸完車之後，要走回去長春養護中心的時候，你
    有看到他們兩人的正面？）是的」、「（在庭的這位女性被
    告是否你所述的一男一女裡面的那位女性？）很像」、「（
    你是由她的什麼特徵來判斷很像？）臉很像，她的髮型不像
    」、「（她的臉像，現在的髮型不像，而臉的五官像？）是
    的」等語（見原審卷六第137-140頁）
  (2)又證人李昆山就津展公司所有而交其使用之車輛遭人毀損乙
    節業於偵查中指述歷歷（即99年1月27日補充理由書附表一
    (一)之供述證據編號18，見98偵12437卷一第342-345頁、98偵
    12437卷五第51-53頁、第329-340頁），並有1.98年10月13
    日勘驗筆錄及現場照片48張（即99年1月27日補充理由書附
    表一(一)之非供述證據編號27，見98偵12437卷二第215-218、
    232-258頁）、2.原審99年5月14日勘驗現場後所製作之勘驗
    筆錄（見原審卷五第9-11、30頁）可證。而證人曾清龍在本
    案發生之前不但與被告2人無何怨隙，且其父親還住過被告2
    人經營之安養院，是證人曾清龍顯無配合被害人李昆山故意
    誣陷被告2人之理！且其於偵查及原審指證明確，因此，證
    人之證詞應可堪信屬真實。本件事證已臻明確，被告2人犯
    行均堪認定。
十、附表一編號13部分〔起訴書所載犯罪事實五(一)部分〕：
  (一)訊據王建翔就上開放火燒燬李昆山租與張新鋒之住宅未遂之
    犯行固供認不諱，惟辯稱：該建物寫有倉庫字樣，伊不知有
    人居住云云；而被告黃明正、黃秋柑雖供承有與共同被告王
    建翔約在「85度C咖啡店」見面及開車前往佳里之事實，惟
    均矢口否認有何涉犯此部分放火燒燬現供人使用住宅未遂之
    犯行；又被告蘇六居固坦承與王建翔共同前往系爭放火現場
    但辯稱伊事先並不知情王建翔要作什麼云云。被告黃明正、
    黃秋柑、蘇六居之辯稱及辯護意旨如下（被告楊瑞嵩就此附
    表一編號13部分，亦被起訴為共犯，但本院認係無罪，理由
    另詳後述）：
  (1)被告黃明正部分：
    被告黃明正辯稱：伊並未叫共同被告王建翔、蘇六居對被
      害人李昆山租予被害人張新峰使用之倉庫放火。
    辯護意旨稱：共同被告王建翔固然提到被告黃明正指示他
      去警告一下，但他放火的地點只是在鐵門外棧板上的雜物
      ，並不是直接對房子放火，且既然是一個鐵皮的倉庫，在
      外面的棧板上放火，頂多是把這些雜物燒掉而已，不至於
      燒到房子，又共同被告王建翔也說他並沒有燒倉庫的意思
      ，故此部分顯然不會成立放火罪的問題；又依現場照片所
      示，建築物外面標示「倉庫」，且又是鐵皮屋，又沒有什
      麼燈光，當然是屬於一般堆置貨品的地方，而是屬於一般
      的建築物，而非有人居住的住宅，再者，共同被告王建翔
      在縱火的時候，也沒有人在裡面，所以也不是現在有人所
      在的建築物，所以應該不會構成刑法第173條放火罪的問
      題；又被告黃明正只是要教訓對方，沒有要燒燬住宅的意
      思，是否要用這麼重的罪名加諸在他身上，值得商榷。
  (2)被告黃秋柑部分：
    被告黃秋柑辯稱：伊不知道這件事情，伊也沒有指使他們
      去做，也沒有參與。
    辯護意旨稱：被告黃秋柑無共同放火燒燬現供人使用住宅
      之犯意聯絡，又被告黃秋柑不否認她有到「85度C咖啡店
      」與共同被告王建翔見面，但她不知道共同被告王建翔會
      到哪裡去，因共同被告王建翔證稱「當時他們離開85度C
      咖啡店後，共同被告黃明正有跟他說等一下要載他去逛一
      逛，問他有無要去何處」，是共同被告黃明正載共同被告
      王建翔出去之前，並未決定要去何處，則被告黃秋柑顯然
      不會在去「85度C咖啡店」時，就已經跟共同被告黃明正
      講好等一下要去「85度C咖啡店」，然後再載共同被告王
      建翔到放火的現場看，所以這個行為並非被告黃秋柑所能
      夠預見的，故不能以被告黃秋柑當時有到那邊，並見到共
      同被告王建翔，即認定被告黃秋柑有參與此部分的犯行，
      又後來交錢的部分，共同被告王建翔亦證稱被告黃秋柑當
      天也有去，惟錢是共同被告黃明正從桌下偷偷塞給他的，
      如果說被告黃秋柑有參與的話，根本不需要在桌子底下偷
      偷塞錢到共同被告王建翔的手上，是被告黃秋柑顯然不知
      道此部分的事情，又被害人張新峰的房子是一個倉庫，外
      表就寫著「倉庫」兩個字，且倉庫亦未裝冷氣，所以一般
      人不可能會知道裡面有無住人或放什麼家具，是此部分應
      該沒有放火燒燬現有人所在建築物的意思，又此部分即使
      有罪，亦應成立燒燬現供人使用之建築物未遂罪。
  (3)被告蘇六居部分：
    被告蘇六居辯稱：伊和共同被告王建翔到現場，但伊不知
      道共同被告王建翔要放火的目的和地點，所以沒有放火燒
      燬房子的故意，也沒有放火的行為。
    辯護意旨稱：被告蘇六居對於共同被告王建翔縱火之目的
      、標的、內容均毫無所悉，是被告蘇六居與共同被告王建
      翔間自無放火燒燬現住房屋現供人使用之住宅之犯意聯絡
      ，且共同被告王建翔對於被害人李昆山鐵皮屋倉庫在大門
      口僅草率以衛生紙引燃放火之動作，放了就走，足證被告
      蘇六居並無燒燬房屋及殺人之犯意；又共同被告王建翔雖
      證稱「他只要求蘇六居陪他去，蘇六居也說好，我陪你去
      放火，但是跟你一起去就好，我在旁邊看就好」等語，惟
      共同被告王建翔都沒有講說他有告訴被告蘇六居要放火的
      內容，且放火並不當然就是犯罪，假如放火去燒垃圾堆也
      是放火、去燒稻田裡面稻草也是放火，所以以被告蘇六居
      的立場，被告蘇六居只是基於朋友的關係而跟共同被告王
      建翔去而已；又此部分根本沒有發生燒燬建築物以外之他
      人之物，是根本沒有發生毀滅不能使用的狀態，所以客觀
      上，被告蘇六居也是不構成犯罪的；又檢察官起訴被告蘇
      六居唯一的證據就是被告蘇六居把風，惟被告蘇六居並沒
      有受過法律教育，被告蘇六居如何知道法律上的把風意思
      為何？且共同被告王建翔亦證稱他是叫被告蘇六居在旁邊
      等，而非把風，且證稱他沒有分配工作予被告蘇六居，也
      沒有交代被告蘇六居如有人來了，以言詞或手勢告訴他，
      而沒有如此交代的原因，是因為放火放得很倉促，故被告
      蘇六居根本不曉得狀況，被告蘇六居只是盲目的陪著共同
      被告王建翔去放火；又共同被告王建翔曾證稱他叫被告蘇
      六居來，總是可以看看前後，惟這是共同被告王建翔心理
      要利用被告蘇六居的想法，但是這個想法既然沒有拿出來
      與被告蘇六居討論，則並不會構成犯意聯絡，所以此部分
      不管是主觀上的犯意，或是客觀上的事實，被告蘇六居除
      了不負事後共犯的責任之外，主觀上也沒有別的證據可以
      證明被告蘇六居有殺人及放火燒燬房屋的犯行，應該為被
      告蘇六居無罪判決；又檢察官所引用的證據，均不足以證
      明被告蘇六居知道共同被告黃明正與被害人李昆山的恩怨
      、糾紛，亦不知悉共同被告黃明正有無指示被告王建翔及
      如何指示去做放火的情事，亦不知悉共同被告王建翔主觀
      上到底要對何物放火及目的何在，亦不知悉共同被告王建
      翔與黃明正有無事先商議，所以關於犯意聯絡的部分，檢
      察官所引用的證據均無法為絲毫的證明。
  (二)經查：
  (1)上開李昆山所有租與張新鋒使用之建物遭被告等人放火燒燬
    未遂之事實業據被告王建翔供認不諱，並有1.98年12月4日
    勘驗筆錄、98年12月4日提訊王建翔、莊明豪至台南縣佳里
    鎮、新營市現場模擬照片112張（即99年1月2日補充理由書
    附表一(一)之非供述證據編號1，見98偵12437卷五第135-203
    頁）、2.98年8月13日台南縣佳里鎮○○路486巷31號屋後倉
    庫火災現場照片1份（即99年1月27日補充理由書附表一(一)之
    非供述證據編號15，見黃明正、黃秋興涉嫌縱火、毀損、傷
    害案件相關現場照片及火災原因調查報告卷第253-256頁）
    、3.台南縣消防局98年8月24日對98年8月13日台南縣佳里鎮
    ○○路486巷31號屋後倉庫火災原因調查鑑定書1份（即99年
    1月27日補充理由書附表一(一)之非供述證據編號16，見同上
    調查報告卷第252頁）、4.黃明正、王建翔持用門號0000000
    000號、0000000000號行動電話通聯紀錄（即99年1月27日補
    充理由書附表一(一)之非供述證據編號21，見通聯資料卷第14
    2-242頁）、5.98年12月17日勘驗筆錄、98年12月17日提訊
    王建翔、楊瑞嵩至台南市○○路、文賢路口85度C、黃金海
    岸現場模擬照片28張（即99年1月27日補充理由書附表一(一)
    之非供述證據編號22，見98偵12437卷六第8-27頁）、6.台
    19線98年8月13日凌晨1時38分20秒、1時45分4秒路口監視器
    畫面翻拍照片1份（即99年1月27日補充理由書附表一(四)之非
    供述證據編號22，見98偵12437卷三第21-218頁）、7.98年9
    月2日扣案之黃明正所有手機序號00000000000000手機1支（
    即99年1月27日補充理由書附表一(一)之非供述證據編號35，
    見台南縣警察局佳里分局刑案偵查卷宗第55頁）、8.車號UQ
    -8280號自小客車車籍資料〔即99年1月27日補充理由書附表
    一(一)之非供述證據編號36，見98年度營偵字第1119號卷第28
    頁）、9.98年5月5日16時2分29秒、98年5月5日17時16分24
    秒之通訊監察譯文、臺灣台南地方法院98年聲監續字第230
    號通訊監察書1份（即99年1月27日補充理由書附表一(一)之非
    供述證據編號39，見98偵12437卷一第18-21頁）、10.98年11
    月18日扣案王建中所有之仿車牌LRG76T1面（即99年1月27日
    補充理由書附表一(四)之非供述證據編號27，見98偵12437卷
    四第14-15頁）、11.98年11月25日扣案蘇六居所有之夾腳拖1
    雙、黑色短褲1件、黑色上衣1件、黑色安全帽1頂（即99年1
    月27日補充理由書附表一(四)之非供述證據編號28，見98偵12
    437卷五第18-19頁）、12.原審99年5月14日勘驗現場後所製
    作之勘驗筆錄及拍攝之照片（見原審卷五第9-11、21-28頁
    ）可證，自堪認為真實。
  (2)按被燒之圖書室為學校之一部，縱使放火時無人在各該室內
    ，但該學校夜間既有人值宿，即不能以起火之時圖書室偶然
    無人之故，遂謂該校全部非現有人所在之建築物，最高法院
    24年上字第1085號著有判例可稽，查本件共同被告黃明正、
    黃秋柑與被告王建翔謀議要對被害人李昆山之住處放火，共
    同被告黃明正並將寫有「臺南縣佳里鎮○○路486巷31 號」
    被害人李昆山住處地址之紙條交予被告王建翔，復描述被害
    人李昆山住處概況，要被告王建翔事先前往探勘，嗣被告王
    建翔前往探勘後，向共同被告黃明正、黃秋柑稱：「上次那
    地址，我已經去找過，那一間房子，無法進去」等語，共同
    被告黃明正隨即對被告王建翔稱：「那改對後面倉庫放」等
    語，並由共同被告黃秋柑駕駛自小客車搭載被告王建翔、共
    同被告黃明正、楊瑞嵩，驅車前往被害人李昆山住處後方之
    鐵皮屋，並對被告王建翔指稱：「就是這裡」等語，已如前
    述，是共同被告黃明正、黃秋柑與被告王建翔主觀上放火之
    目標應係被害人李昆山之住處，僅引火地點改由被害人李昆
    山住處後方鐵皮屋放火，故其等之犯意仍係放火燒燬現供人
    使用住宅無誤。再本件被害人李昆山住處及其住處後方鐵皮
    屋分屬現供李昆山、張新鋒使用之住宅乙節，亦據證人即被
    害人李昆山、張新鋒分別於偵查中、原審審理時證述無誤，
    且系爭鐵皮屋部分雖寫有「倉庫」字樣，但證張新鋒於原審
    99年5月28日明確證稱：「（98年8月間，你在佳里鎮都住在
    何處？）臺南縣佳里鎮○○路486巷31號」、「（即那間倉
    庫嗎？）是的，那時候我放礦泉水在那邊，那時還沒有裝保
    全，我要顧那些東西，所以我住在那裡」、「（有無每夜都
    住在那邊？）我如果過去花蓮就會住著，因為我的工廠在花
    蓮，所以我來來去去」、「（98年8月13日凌晨零時30分許
    ，你的倉庫的鐵門被人縱火，當時你有無住在那邊？）那天
    我人還沒回去，但我兒子有過去，有人通知我兒子」、「（
    那個倉庫裡面是否有床？）有的」、「（何時開始有那張床
    的？）剛開始租那個倉庫的時候就有了，就住在那邊了」、
    「（剛開始租那個倉庫的時候就有放那張床了？）是的，因
    為我和我妻子離婚，所以我都住在那邊，因為租那邊放礦泉
    水，我大部分都回來這邊睡」等語（見原審卷四第158-167
    頁），故系爭建物確是供人使用之住宅無訛。同時被告王建
    翔於原審供承：「（一般的情形而言，是否有人會住在倉庫
    裡面，順便顧貨？）有這種可能性」等語（見原審卷四第20
    1頁反面-202頁）。再共同被告蘇六居於原審99年5月28日亦
    證稱：「（第一件王建翔放火的地方是否一個倉庫？）應該
    是，看起來不知道那是什麼地方，那是一間鐵皮屋而已」、
    「（你覺得是一間鐵皮屋？）是的」、「（你與王建翔去放
    火的當下，你覺得那邊有無可能有住人？）應該有吧，看起
    來感覺應該會有人住在裡面」等語（見原審卷四第170頁）
    。是被告王建翔縱無放火燒燬現供人使用住宅之直接故意，
    亦有不確定故意存在。依上揭判例意旨所示，雖被告王建翔
    放火時，被害人張新鋒不在該鐵皮屋住宅內，亦不得謂該倉
    庫非屬現供人使用之住宅。是被告王建翔上開所辯，並不足
    採。
  (3)證人王建翔復於原審99年5月28日證稱：「（98年8月13日凌
    晨零時30分許，你有無到臺南縣佳里鎮○○路486巷31號的
    鐵皮屋去放火？）有的」、「（為何會去那邊放火？）黃明
    正叫我去的」、「（黃明正是如何跟你講的？）上次有一次
    黃明正請我們出去吃飯的時候講的」、「（在何處吃飯？）
    在黃金海岸那邊」、「（黃明正跟你說什麼？）沒有，他那
    個時候沒有跟我講，因為當時現場還有我弟弟和蘇六居在，
    是蘇六居和我弟弟去廁所的時候，黃明正才拿一張紙條給我
    ，叫我去看看，接下來黃明正都沒有講話了，因為我弟弟和
    蘇六居回來了，黃明正就沒有再講話了，叫我照住址去找路
    就對了」、、「（你何時告知蘇六居98年8月13 日要去？）
    我忘記了」、「（你是當天才跟蘇六居講的，還是在黃金海
    岸吃飯的時候跟他講的？）在黃金海岸的時候他都不知道，
    是我要去的之前幾天才跟蘇六居講的」、「（你約蘇六居去
    有無說要給他報酬？）有的」、「（還沒去之前就跟他講了
    ？）是的，我有跟他講」、「（你是如何跟他講的？）我跟
    他說去那邊黃明正私下會給我兩萬元，我們一個人分一萬元
    」、「（98年8 月13日去放完火之後，黃明正有無給你兩萬
    元？）因為一天之內我們有去兩個地方」、「（黃明正有無
    給你錢？）第一個倉庫那件沒有，後面那件有。因為黃明正
    有去看，他去第一個地方看，現場看起來沒有什麼」、「（
    所以黃明正給你兩萬元？）是的，即後面那件」、「（同一
    天發生那兩件事情，黃明正給你的錢是後面那件的？）是的
    」、「（你有無拿給蘇六居？）沒有」、「（為何沒有拿給
    他？）因為那個時候有急用，所以沒有給他」「（98年8月
    13日這兩件和蘇六居去之前，你是否事先就在機車行跟蘇六
    居說要去放火了？）我忘記是在電話講的還是在機車行講的
    ，應該是在機車行講的沒錯」、「（所以蘇六居事先就知道
    你們兩人要做什麼？）是的，他知道」、「（當天你為何會
    找蘇六居去？）可能跟他是比較好的朋友」、「（你有無跟
    黃明正說你有約另外一個人即蘇六居去放火？）我有跟黃明
    正講」、「（98年8月13日之前還是之後跟黃明正講的？）
    之後，我跟黃明正說我還有找另外一個人去」、「（他知道
    你又多找一個人有何反應？）他也覺得要有另外一個人幫我
    把風的意思」、「（黃明正有說最好是兩個人去，一個人去
    把風嗎？）他是沒有這樣講，反正我說我再帶一個人去，他
    也沒有說什麼」、「（黃明正沒有反對的意思？）是的」、
    等語（見原審卷四第199-204頁）；又於99年7月14日證稱：
    「（你與黃明正後來是否有在85度C咖啡店見面？）是的」
    、「（你們第一次在85度C咖啡店見面，是在你燒倉庫之前
    還是之後？）之前」、「（那次你們在85度C咖啡店見面，
    有幾個人在場？）我、黃明正、黃秋柑、楊瑞嵩」、「（當
    初是何人約你去85度C咖啡店的？）黃明正」、「（是否有
    說約你去那邊做什麼？）他說要去那邊喝咖啡，他在電話中
    是這樣跟我說的」、「（你們第一次在「85度C咖啡店」見
    面，有無提到放火的事情？）沒有」、「（是在何時說到的
    ？）我去那邊一坐下來，黃明正說等一下要帶我去逛一逛，
    繞一繞，問我是否有要去哪裡，我說好，都可以，結果他就
    跟我說要帶我去看一個地方，然後他就開車去佳里鎮，開車
    到佳里鎮的時候，就先帶我去燒兩輛機車的這個地方，叫我
    去那邊放火，我問說那間房子是否有人住，黃明正說有人住
    」、「（你的意思是提到放火是你們去看佳里鎮的現場之後
    跟你講的？）在車上跟我講的」、「（在黃金海岸只有交給
    你住址，但沒有提到放火，放火是到你們去看了那兩輛機車
    放火的地方，在車上跟你說的？）是的」、「（你們後來看
    曾健助的那個地方，是如何去的？）開車去的」、「（何人
    開車？）黃秋柑」、「（看完之後，在車上是何人說要放火
    的？）黃明正」、「（當天你們有無再去看倉庫？）先去看
    曾健助那邊，後來黃明正就叫黃秋柑再開過去倉庫那邊」、
    「（起訴書附表編號13倉庫那件是否你們第一次去85度C咖
    啡店，黃明正在車上才有明確提到『放火』這兩個字？）是
    的」、「（當時是否由黃秋柑駕駛車輛載你們？）是的」、
    「（黃明正說放火的時候，他坐在車子的哪一個位置？）後
    面」、「（黃明正說的時候，黃秋柑是否有聽到？）一定有
    聽到」「（從頭到尾司機是否都是同一個人？）是的，都是
    黃秋柑」、「（何人負責指示要去哪裡，還是說都沒人講，
    司機就自然開去哪裡？）一開始都沒講，就直接去曾健助那
    邊，是到了曾健助那邊之後，黃明正說再繞去那間倉庫看，
    黃秋柑就開車繞過去倉庫」、「（看曾健助的房子的時候，
    黃秋柑有無說什麼話，或是做什麼動作？）她就開她的車，
    好像都知道路」、「（看曾健助的房子的時候，是否有停下
    來看，或是開過去而已？）因為那邊有安全島，她有開過去
    再繞回來」、「（有無停下來看？）沒有，沒有停下來就開
    過去」、「（是否有人說那間就是曾健助的房子？是否有人
    回應？）黃明正跟我說就是這間白色的房子，因為那間房子
    旁邊有一條巷子，黃秋柑就說可以從旁邊進去，後來黃秋柑
    就往那條巷子開進去，再由另外一邊繞出來」、「（你將黃
    秋柑說的再陳述一次？）黃明正說就是這間白色的房子，後
    來黃秋柑就跟我說旁邊有一條巷子可以進去，可以從旁邊這
    條巷子進去那間房子，黃秋柑就開車往那條巷子開進去，然
    後跟我說可以從這邊進去，進去之後可以再由那邊出來，即
    她開車繞出來的地方」、「（接著是否去看倉庫？）是的」
    、「（看倉庫的時候，請你描述一下是如何繞、如何看、如
    何講的，還有每個人講的話和動作？）繞出來外面之後，黃
    明正就叫黃秋柑開去那間倉庫，黃秋柑不用黃明正報路，就
    直接開去那間倉庫，黃明正有問我是否知道是哪一間，我說
    就是那間倉庫，黃秋柑就說了一句『雙胞胎辦事情都知道要
    如何處理』」等語（見原審卷六第78-90頁）。
  (4)綜上所述，被告王建翔就共同被告黃明正如何指示放火及如
    何於事前由被告黃秋柑開車前往現場查看位置等情證述明確
    ，且被告黃明正、黃秋柑對上揭時、地與被告王建翔見面及
    之後一同開車出去佳里地區一帶等情亦供承不諱，又同案被
    告楊瑞嵩雖於原審證稱與王建翔在85度C咖啡店見面當天不
    知黃秋柑開車繞行何處等語（見原審卷四第213-216頁），
    但已足證被告王建翔所證有與被告黃明正、黃秋柑見面及前
    往現場查看之事並非虛構之情。同時被告王建翔與被害人李
    昆山並不認識，也無業務往來，更無仇怨，當無自動前去放
    火燒被害人李昆山所有房屋之犯罪動機，而被告黃明正、黃
    秋柑因承租土地之事與李昆山引發不快，除經李昆山證述在
    卷外，亦為被告黃明正、黃秋柑所不爭執者，是被告黃明正
    、黃秋柑確有放火燒被害人李昆山所有房屋之犯罪動機，從
    而，被告王建翔上開證述應非空言誣陷之詞，更何況被告王
    建翔亦無設詞構陷被告黃明正、黃秋柑之理！另被告蘇六居
    知悉要前去放火乙節，除被告王建翔上開於原審之指證外，
    被告蘇六居於偵查中已證稱：「（問：王建翔找你放火前有
    無告訴你報酬？）有，他叫我跟他去，事成可以拿到兩萬元
    。」、「（問：王建翔有沒有說是誰叫他去放火的？）他約
    我一起去時，我有問是要幹什麼，他說黃先生叫他辦事情，
    我問辦什麼事，他說要放火」、「（問：王建翔有沒有說錢
    誰付的？）就黃明正。」、「（問：事後你有拿到錢？）沒
    有，王建翔說他需要用到錢，事後再拿給我，先欠著，事後
    我覺得這種事也不是很好，就沒有向他催討。」等語（見98
    年度偵字第12437號卷五第12-13頁），足徵被告蘇六居於事
    前即知王建翔是要前去放火之事。職是，被告蘇六居嗣後空
    言否認，辯稱事前不知情云云，殊無足採。
  (5)按共同正犯間之犯意聯絡，並不限於事前之謀議，即於行為
    當時有明示或默示之共同犯意聯絡者亦屬之；共同正犯之意
    思聯絡，原不以數人間直接發生者為限，即有間接之聯絡者
    ，亦包括在內。如甲分別邀約乙、丙犯罪，雖乙、丙間彼此
    並無直接之聯絡，亦無礙於其為共同正犯之成立。又共同正
    犯，係共同實行犯罪行為之人，在合同意思範圍內，各自分
    擔犯罪行為之一部，相互利用他人之行為，以達其犯罪之目
    的，其成立不以全體均參與實行犯罪構成要件之行為為必要
    ；參與犯罪構成要件之行為者，固為共同正犯；以自己共同
    犯罪之意思，參與犯罪構成要件以外之行為，或以自己共同
    犯罪之意思，事前同謀，而由其中一部分人實行犯罪之行為
    者，亦均應認為共同正犯，使之對於全部行為所發生之結果
    ，負其責任。本件被告黃明正與被害人李昆山間因土地使用
    而引發眾多糾紛，對被害人李昆山心生不滿，乃與共同被告
    黃秋柑共同基於放火燒燬現供人使用住宅之犯意聯絡，於98
    年7月22日晚上10時30分許，利用在臺南市「黃金海岸」宴
    請共同被告王建翔之際，亦與共同被告王建翔達成共同放火
    燒燬現供人使用住宅之犯意聯絡，先由被告黃明正提供寫有
    「臺南縣佳里鎮○○路486巷31號」被害人李昆山住處地址
    之紙條予共同被告王建翔，並描述被害人李昆山住處概況，
    待共同被告王建翔事先前往探勘認無法進去該住處後，被告
    黃明正再指示改由後面鐵皮屋放火，並由共同被告黃秋柑駕
    駛汽車搭載被告黃明正、共同被告王建翔及不知情之共同被
    告楊瑞嵩，繞道行經被害人李昆山住處後方鐵皮屋，告知明
    確之路線、地點，並謀議於共同被告王建翔縱火後，撥打00
    00000000號行動電話通知被告黃明正，響1聲即掛斷作為雙
    方聯繫之暗號，且約定隔日晚上10時，在「85度C咖啡店」
    碰面，謀議底定後，共同被告王建翔將訊息告知共同被告蘇
    六居，並與共同被告蘇六居基於共同放火燒燬現供人使用住
    宅之犯意聯絡，再由共同被告王建翔、蘇六居為放火燒燬現
    供人使用住宅之犯行，事後，共同被告王建翔依前揭約定之
    暗號，撥打行動電話通知被告黃明正並依約定見面時，被告
    黃明正將2萬元交予共同被告王建翔，並對共同被告王建翔
    稱：「這2萬元是對曾健助家放火的代價，李昆山後方倉庫
    那件沒有很嚴重，你有空再去1次，可以從旁邊打開窗戶倒
    入汽油點火」等語，依上開說明，被告黃明正、黃秋柑自始
    即有與他人共同放火燒燬現供人使用住宅之犯意聯絡，縱被
    告黃明正、黃秋柑並未直接與共同被告蘇六居為犯意之聯絡
    ，惟其等與共同被告王建翔，既係基於共同之犯意聯絡，再
    由共同被告王建翔與共同被告蘇六居為共同之犯意聯絡，且
    相互利用他人之行為，以達犯罪目的，仍應就全部行為負共
    同正犯之責。本件事證已臻明確，被告等人犯行均堪認定。
十一、附表一編號14部分〔起訴書所載犯罪事實五(二)部分〕：
  (一)訊據王建翔就上開放火燒燬曾建助所有停放騎樓下之2部機
    車之犯行固供認不諱，惟辯稱：並無放火燒房子之犯意云云
    ；而被告黃明正、黃秋柑雖供承有與共同被告王建翔約在「
    85度C咖啡店」見面及開車前往佳里之事實，惟均矢口否認
    有何涉犯此部分放火燒燬現供人使用住宅未遂之犯行；又被
    告蘇六居固坦承與王建翔共同前往系爭放火現場但辯稱伊事
    先並不知情王建翔要作什麼云云。被告黃明正、黃秋柑、蘇
    六居之辯稱及辯護意旨如下（被告楊瑞嵩就此附表一編號14
    部分，亦被起訴為共犯，但本院認係無罪，理由另詳後述）
    ：
  (1)被告黃明正部分：
    被告黃明正辯稱：伊未叫共同被告楊瑞嵩、王建翔、蘇六
      居對被害人曾健助停放於房屋騎樓下之機車放火。
    辯護意旨稱：因係燒燬騎樓下的兩部機車，是被告黃明正
      也沒有要燒房子的意思，因如果要燒房子的話，他人都進
      到裡面去了，可以直接朝房子裡面放火，而不會說只是燒
      掉機車。
  (2)被告黃秋柑部分：
    被告黃秋柑辯稱：伊不知道這件事，伊也沒有看到共同被
      告黃明正拿錢給共同被告王建翔。
    辯護意旨稱：被告黃秋柑不否認她有到「85度C咖啡店」
      與共同被告王建翔見面，但她不知道共同被告王建翔會到
      哪裡去，因共同被告王建翔證稱「當時他們離開85度C咖
      啡店後，共同被告黃明正有跟他說等一下要載他去逛一逛
      ，問他有無要去何處」，是共同被告黃明正載共同被告王
      建翔出去之前，並未決定要去何處，則被告黃秋柑顯然不
      會在去「85度C咖啡店」時，就已經跟共同被告黃明正講
      好等一下要去「85度C咖啡店」，然後再載共同被告王建
      翔到放火的現場看，所以這個行為並非被告黃秋柑所能夠
      預見的，故不能以被告黃秋柑當時有到那邊，並見到共同
      被告王建翔，即認定被告黃秋柑有參與此部分的犯行；又
      後來交錢的部分，共同被告王建翔亦證稱被告黃秋柑當天
      也有去，惟錢是共同被告黃明正從桌下偷偷塞給他的，如
      果說被告黃秋柑有參與的話，共同被告黃明正根本不需要
      在桌子底下偷偷塞錢到共同被告王建翔的手上，是被告黃
      秋柑顯然不知道此部分的事情。
  (3)被告蘇六居部分：
    被告蘇六居辯稱：伊和共同被告王建翔到現場，但伊不知
      道共同被告王建翔要放火的目的和地點，所以沒有放火燒
      燬房子的故意，且也沒有放火的行為。
    辯護意旨稱：被告蘇六居對於共同被告王建翔縱火之目的
      、標的、內容均毫無所悉，是被告蘇六居與共同被告王建
      翔間自無放火燒燬現住房屋現供人使用之住宅或殺人未遂
      之犯意聯絡，且共同被告王建翔進入被害人曾健助宅內卻
      僅對二輛機車放火，足證被告蘇六居並無燒燬房屋及殺人
      之犯意；又共同被告王建翔雖證稱「他只要求蘇六居陪他
      去，蘇六居也說好，我陪你去放火，但是跟你一起去就好
      ，我在旁邊看就好」等語，惟共同被告王建翔都沒有講說
      他有告訴被告蘇六居要放火的內容，且放火並不當然就是
      犯罪，假如放火去燒垃圾堆也是放火、去燒稻田裡面稻草
      也是放火，所以以被告蘇六居的立場，被告蘇六居只是基
      於朋友的關係而跟共同被告王建翔去而已；又共同被告王
      建翔證稱當時他到那邊，從門進去了，因為房子有人住，
      他不想殺人，所以他就針對機車放火，且共同被告黃明正
      只叫他警告被害人曾健助一下而已，是當時被告蘇六居只
      知道要放火，但是單純放火並沒有辦法證明被告蘇六居有
      認識要放火燒燬房屋；又發生此部分的結果，是被告蘇六
      居與共同被告王建翔來了之後，才發生這種燒燬機車的行
      為，這是被告蘇六居預先不知道的，所以不能說後來發生
      這個結果，被告蘇六居也要負責任，因刑法上沒有事後共
      犯的型態；又檢察官起訴被告蘇六居唯一的證據就是被告
      蘇六居把風，惟被告蘇六居並沒有受過法律教育，被告蘇
      六居如何知道法律上的把風意思為何？且共同被告王建翔
      亦證稱他是叫被告蘇六居在旁邊等，而非把風，且證稱他
      沒有分配工作予被告蘇六居，也沒有交代被告蘇六居如有
      人來了，以言詞或手勢告訴他，而沒有如此交代的原因，
      是因為放火放得很倉促，故被告蘇六居根本不曉得狀況，
      被告蘇六居只是盲目的陪著共同被告王建翔去放火；又共
      同被告王建翔曾證稱他叫被告蘇六居來，總是可以看看前
      後，惟這是共同被告王建翔心理要利用被告蘇六居的想法
      ，但是這個想法既然沒有拿出來與被告蘇六居討論，則並
      不會構成犯意聯絡，所以此部分不管是主觀上的犯意，或
      是客觀上的事實，被告蘇六居除了不負事後共犯的責任之
      外，主觀上也沒有別的證據可以證明被告蘇六居有放火燒
      燬房屋的犯行，應該為被告蘇六居無罪判決；又檢察官所
      引用的證據，均不足以證明被告蘇六居知道共同被告黃明
      正與被害人李昆山的恩怨、糾紛，亦不知悉共同被告黃明
      正有無指示被告王建翔及如何指示去做放火的情事，亦不
      知悉共同被告王建翔主觀上到底要對何物放火及目的何在
      ，亦不知悉共同被告王建翔與黃明正有無事先商議，所以
      關於犯意聯絡的部分，檢察官所引用的證據均無法為絲毫
      的證明。
  (二)經查：
  (1)上開被害人曾健助所有停放住處騎樓2部機車遭被告王建翔
    放火燒燬之事實業據被告王建翔供認不諱，並有1.98年12
    月4日勘驗筆錄、98年12月4日提訊王建翔、莊明豪至台南縣
    佳里鎮、新營市現場模擬照片112張（即99年1月2日補充理
    由書附表一(一)之非供述證據編號1，見98偵12437卷五第135-
    203頁）、2.98年8月13日台南縣佳里鎮禮化里4鄰266之5號
    曾健助住處火災現場照片1份（即99年1月27日補充理由書附
    表一(一)之非供述證據編號17、見黃明正、黃秋興涉嫌縱火、
    毀損、傷害案件相關現場照片及火災原因調查報告卷第259-
    270頁）、3.台南縣消防局98年8月24日對98年8月13日台南
    縣佳里鎮禮化里4鄰266之5號曾健助住處火災原因調查鑑定
    書1份（即99年1月27日補充理由書附表一(一)之非供述證據編
    號18，見同上調查報告卷第258頁）、4.黃明正、王建翔持
    用門號0000000 000號、0000000000號行動電話通聯紀錄（
    即99年1月27日補充理由書附表一(一)之非供述證據編號21，
    見通聯資料卷第142-242頁）、5.98年12月17日勘驗筆錄、9
    8年12月17日提訊王建翔、楊瑞嵩至台南市○○路、文賢路
    口85度C、黃金海岸現場模擬照片28張（即99年1月27日補充
    理由書附表一(一)之非供述證據編號22，見98偵12437卷六第8
    -27頁）、6.台19線98年8月13日凌晨1時38分20秒、1時45分
    4秒路口監視器畫面翻拍照片1份（即99年1月27日補充理由
    書附表一(四)之非供述證據編號22，見98偵12437卷三第21-21
    8頁）、7.98年9月2日扣案之黃明正所有手機序號000000000
    00000手機1支（即99年1月27日補充理由書附表一(一)之非供
    述證據編號35，見台南縣警察局佳里分局刑案偵查卷宗第55
    頁）、8.車號UQ-8280號自小客車車籍資料〔即99年1月27日
    補充理由書附表一(一)之非供述證據編號36，見98年度營偵字
    第1119號卷第28頁）、9.98年11月18日扣案王建中所有之仿
    車牌LRG76T1面（即99年1月27日補充理由書附表一(四)之非供
    述證據編號27，見98偵12437卷四第14-15頁）、10.98年11月
    25日扣案蘇六居所有之夾腳拖1雙、黑色短褲1件、黑色上衣
    1件、黑色安全帽1頂（即99年1月27日補充理由書附表一(四)
    之非供述證據編號28，見98偵12437卷五第18-19頁）、11.原
    審99年5月14日勘驗現場後所製作之勘驗筆錄及拍攝之照片
    （見原審卷五第9-11、21-28頁）可證，自堪認為真實。
  (2)又被告王建翔辯稱並無放火燒燬他人住宅犯意乙節，查依前
    開黃明正、黃秋柑涉嫌縱火、毀損、傷害案件相關現場原因
    調查報告第259-269頁照片所示，被害人曾健助住處騎樓下
    之2部機車已燒燬，但其旁邊牆面、天花板、窗戶玻璃只是
    燒損燻黑，以該2部機車停放位置離住宅甚近，但被害人住
    宅騎樓下其餘地方則未發現遭潑灑汽油情形，足見被告王建
    翔係針對該2部機車潑灑汽油無誤，應確無對被害人曾健助
    住宅放火之意圖，否則以汽油高度易燃性質，只要將汽油從
    停車位置朝住宅門口處潑灑後點火，火勢必然迅速延燒汽車
    及住宅，但被告等只針對汽車潑灑汽油，可見被告王建翔辯
    稱並無放火燒燬他人住宅犯意乙節應可堪採信。另雖被害人
    曾健助住宅大門門栓孔散發出疑似汽油味，但附近則並無遭
    潑灑汽油燃燒情形，檢察官就該大門處是否遭潑灑汽油乙節
    亦未舉證證明之，是該所謂疑似汽油味情形應非是被告王建
    翔對該處潑灑汽油，而應是機車經潑灑汽油燃燒後延燒至該
    處所造成之結果。此外，檢察官亦未舉證證明被告王建翔、
    黃明正、黃秋柑等人曾為如何之謀議要放火燒燬被害人曾健
    助之住宅，自不得僅據被害人住宅騎樓下機車遭燒燬之事實
    即推認被告王建翔等有放火燒燬他人住宅之犯意。惟按刑法
    第175條第1項之罪，放火燒燬前2條以外他人所有物罪，固
    以致生公共危險即具體危險為犯罪構成要件之一，惟所謂公
    共危險，衹須有發生實害之蓋然性為已足（最高法院86年度
    臺上字第2348號、88年度台上字第3281號判決參照），是本
    罪自不以發生實害為必要。查被告王建翔利用深夜被害人及
    其家人熟睡之際，以汽油對緊臨停放在住宅騎樓下之2部機
    車潑灑後點火燃燒，雖被告等只針對汽車潑灑汽油放火，但
    已造成車牌號碼MWC-898號、NLY-301號機車燒燬，同時其旁
    邊牆面、天花板、窗戶玻璃已燒損燻黑情形，足見火勢有向
    周圍延燒情形，幸即時為人發覺通報消防人員及警方搶救而
    撲滅火勢，否則任其持續燃燒，火勢極可能延燒至屋內其他
    部分，是上開放火行為，業已致生公共危險，乃至為灼然。
  (3)又證人王建翔於原審99年5月28日證稱：「（我是說凌晨零
    時30分許在倉庫放完火之後，還去了什麼地方？）去另外一
    個地方」、「（去做什麼？）也是去那邊放火」、「（那個
    地方是否臺南縣佳里鎮禮化里266之5號？）是的」、「（到
    這邊燒什麼東西？）機車」、「（幾輛？）兩輛」、「（誰
    叫你去的？）也是黃明正叫我去的」、「（在什麼地方跟你
    講的？）在85度C咖啡店跟我講的」、「（當時有何人在場
    ？）楊瑞嵩、我、黃秋柑、黃明正四人」、「（跟你說什麼
    ？）黃明正當天說要約我們去那邊喝咖啡，我去到那邊的時
    候，他跟我說等一下要帶我去一個地方，我就問說要去什麼
    地方，他就說要帶我去一個要叫我去處理的地方」、「（黃
    明正跟你講的？）是的」、「（後來有無帶你去？）有的」
    、「（幾個人一起去？）我們四個人一起去」、「（何人開
    車？）黃秋柑」、「（有無看到那個地方？）有的，有去那
    個地方看」、「（有無跟你說門牌號碼？）沒有，黃明正直
    接帶我去看那間房子在何處」、「（有跟你指出在何處？）
    有的」、「（你們有無下去？）都沒有下去，就經過而已」
    、「（你有無想到燒機車會燒到房子？）所以我就將汽油淋
    在機車上面，沒有淋在房子」、「（你有無想到會燒到房子
    ？）沒有」、「（我是說你燒機車的時候，是否有想到會連
    帶燒到房子？）也是有這種可能性」、「（機車燒起來的時
    候，你是否會擔心燒到房子？）也是會」、「（黃明正跟你
    說了什麼，你才會跑去？）沒有，他沒有跟我說什麼，他就
    帶我去那個地方，叫我有空的時候去那間房子看看，他這樣
    講我就知道是什麼意思了」、「（黃明正的說法是叫你去那
    邊看看？）是的」、「（他的用語是這樣，不是明確的叫你
    去放火？）因為黃明正要叫我們去做什麼，我們心裡都知道
    ，所以不一定會說到『放火』這兩個字，反正黃明正帶我們
    去一個地方，或是拿紙條給我們，就差不多知道要做什麼了
    」、「（你看到那間白色的房子，黃明正有無跟你說就是要
    對房子放火？）黃明正是沒有這樣說，他說就是這間房子的
    這個地方，就如我剛剛所述，反正他要叫我們做這件事情，
    我們就知道要做什麼了」、「（黃明正有無說就是這間白色
    的房子的機車？）沒有，因為我到那邊的時候看到機車，就
    想說燒機車就好了，因為那間房子一看就知道有住人」、「
    （所以黃明正只是帶你去看白色的房子，跟你說這個地方？
    ）是的」、「（剛剛你說黃明正告訴你地址之後，他有跟你
    說放前面，『放前面』的意思為何？）放門口」、「（門口
    是否也有圍牆？那間房子有無圍牆？）有的，圍牆就是這樣
    圍起來，房子在中間這邊」、「（所以我是問你『放門口』
    是圍牆的門口還是裡面的門口？）房子的門口」、「（黃明
    正有說房子裡面的門口？）是的」、「（黃明正說放前面而
    已？）是的」、「（既然黃明正這樣說，他是否並沒有說放
    房子裡面的前面？）是的」、「（黃明正到底是叫你放房子
    的前面，還是圍牆的前面？）房子的前面」、「（黃明正有
    無說出『房子』這個名詞？）有的」、「（放這間房子的前
    面？）門口」、「（現在問你的是佳里鎮這間樓房的事情，
    這件放完火之後，你事後有無聯絡黃明正，跟他報告說有到
    佳里鎮對這間房子放火？）有的」、「（如何聯絡？）也是
    打他的手機，響一聲就掛掉」、「（為何你要跟黃明正報告
    ？）這樣他就知道我有去幫他處理完了」等語（見原審卷四
    第198頁反面-213）；又於99年7月14日證稱：「（後來你有
    無收到錢？）有的」、「（是何人把錢交給你的？）黃明正
    」、「（在何地交給你的？）85度C咖啡店」、「（是何人
    約的？）黃明正約的」、「（交錢給你的時候，你是否記得
    當時有幾個人在場？）黃秋柑。就我們三個」、「（黃明正
    交給你的錢有無用什麼東西包起來？）沒有」、「（黃明正
    交給你錢的時候，有無對你說什麼？）沒有說什麼」、「（
    沒有說什麼，就是把錢交給你而已？）是的，然後我有跟他
    說我去兩個地方，為何只有一個地方有錢」、「（交錢給你
    與你詢問黃明正的時候，黃秋柑離你們多遠？）坐在一起」
    、「（黃秋柑有無做什麼表示？）沒有，黃明正拿錢給我不
    是光明正大拿給我的，他是從底下摸我的手，然後拿給我的
    」、「（你剛剛有提到第二次還有去85度C咖啡店交錢，這
    件事是否第一次在85度C咖啡店見面之後，就有約好事後如
    果放火完，就打電話嗶一聲跟黃明正聯絡，隔天大家就在85
    度C咖啡店見面？是否有先這樣約好？）有的」、「（你們
    第一次在85度C咖啡店說到事後要約第二次見面的時候，黃
    秋柑有無在場？）有的」、「（黃秋柑有無聽到你們如何約
    定第二次要在何處見面？）有的，她在旁邊」、「（你如何
    確定黃秋柑有聽到？是她有回答，還是黃明正講得很大聲？
    ）就像我們平常在講話這樣」、「（所以以黃明正的音量，
    旁邊的黃秋柑應該有聽到？）是的，都坐同一桌」、「（你
    剛剛說的二次在85度C咖啡店見面，黃明正是從桌子下面把
    錢交給你的？）是的」、「（當時黃明正是否與黃秋柑坐在
    桌子的同一邊？）那是圓桌」、「（黃明正是否坐在黃秋柑
    的旁邊？）是的，三個人坐在三個地方」、「（以黃秋柑所
    在的那個位置，是否看得到黃明正的動作？）可以看得到，
    因為很明顯」、「（黃明正把錢交給你，你有無當場清點有
    多少錢？）沒有，我直接放在口袋裡」、「（你是何時詢問
    黃明正有兩條，為何只給你兩萬元？你是何時跟黃明正講的
    ？）也是那一天，我摸到錢之後，因為兩萬元與四萬元的張
    數不同」、「（你感覺比較少？）是的」、「（你是否當場
    就問黃明正為何只有兩萬元？）是的」、「（黃明正如何解
    釋？）他說他兩處都有去看，但是看倉庫那邊好像沒事情」
    、「（黃明正說他兩處都有去看，倉庫比較不嚴重的時候，
    黃秋柑是否在場？）是的」等語（見原審卷六第81-90頁）
  (4)綜上所述，被告王建翔就共同被告黃明正如何指示放火及如
    何於事前由被告黃秋柑開車前往現場查看位置、事後有給付
    報酬等情證述明確，且被告黃明正、黃秋柑對上揭時、地與
    被告王建翔見面及之後一同開車出去佳里地區一帶等情亦供
    承不諱，又同案被告楊瑞嵩雖於原審證稱與王建翔在85度C
    咖啡店見面當天不知黃秋柑開車繞行何處等語（見原審卷四
    第213-216頁），但已足證被告王建翔所證有與被告黃明正
    、黃秋柑見面及前往現場查看之事並非虛構之情。同時如前
    所述，被告王建翔與被害人曾健助並不認識，也無業務往來
    ，更無仇怨，當無自動前去放火燒被害人曾健助所有機車之
    犯罪動機，而被告黃明正、黃秋柑因興建老人養護之家之事
    與曾健助引發不快，並曾互控妨害自由等糾紛，除經曾健助
    證述在卷外，亦為被告黃明正、黃秋柑所不爭執者，是被告
    黃明正、黃秋柑確有放火燒被害人曾健助所有機車之犯罪動
    機，從而，被告王建翔上開證述應非空言誣陷之詞，更何況
    被告王建翔亦無設詞構陷被告黃明正、黃秋柑之理！另被告
    蘇六居知悉要前去放火乙節，除被告王建翔上開於原審之指
    證外，證人王建中於偵查中亦具結證稱：「（98.8.13那天
    王建翔去佳里放火一事，你知道？）知道」、「（你怎麼知
    道?）王建翔有講給我聽，意思是一起去做，我拒絕，因為
    我今年10月就要結婚了，也不想再惹這些麻煩」、「（王建
    翔哪天、怎麼跟你講的?）我忘了日期，黃明正一樣拿紙條
    ，上面寫地址給王建翔，我一看就知道了，加上黃明正與王
    建翔聯絡都是為了叫我們去放火」、「（你拒絕後，王建翔
    找誰去放火?）蘇六居」等語（見偵查卷98年度偵字第12437
    號卷四第337-347頁）。同時被告蘇六居於偵查中已證稱：
    「（問：王建翔找你放火前有無告訴你報酬？）有，他叫我
    跟他去，事成可以拿到兩萬元。」、「（問：王建翔有沒有
    說是誰叫他去放火的？）他約我一起去時，我有問是要幹什
    麼，他說黃先生叫他辦事情，我問辦什麼事，他說要放火」
    、「（問：王建翔有沒有說錢誰付的？）就黃明正。」、「
    （問：事後你有拿到錢？）沒有，王建翔說他需要用到錢，
    事後再拿給我，先欠著，事後我覺得這種事也不是很好，就
    沒有向他催討。」等語（見98 年度偵字第12437號卷五第
    12-13頁），足徵被告蘇六居於事前即知王建翔是要前去放
    火之事。職是，被告蘇六居嗣後空言否認，辯稱事前不知情
    云云，殊無足採。
  (5)按共同正犯間之犯意聯絡，並不限於事前之謀議，即於行為
    當時有明示或默示之共同犯意聯絡者亦屬之；共同正犯之意
    思聯絡，原不以數人間直接發生者為限，即有間接之聯絡者
    ，亦包括在內。如甲分別邀約乙、丙犯罪，雖乙、丙間彼此
    並無直接之聯絡，亦無礙於其為共同正犯之成立。又共同正
    犯，係共同實行犯罪行為之人，在合同意思範圍內，各自分
    擔犯罪行為之一部，相互利用他人之行為，以達其犯罪之目
    的，其成立不以全體均參與實行犯罪構成要件之行為為必要
    ；參與犯罪構成要件之行為者，固為共同正犯；以自己共同
    犯罪之意思，參與犯罪構成要件以外之行為，或以自己共同
    犯罪之意思，事前同謀，而由其中一部分人實行犯罪之行為
    者，亦均應認為共同正犯，使之對於全部行為所發生之結果
    ，負其責任。本件被告黃明正與被害人曾健助因土地使用而
    引發眾多糾紛，對被害人曾健助心生不滿，乃與共同被告黃
    秋柑、王建翔共同基於放火燒燬他人機車之犯意聯絡，先由
    共同被告黃秋柑駕駛汽車搭載被告黃明正、共同被告王建翔
    及不知情之共同被告楊瑞嵩，驅車前往臺南縣佳里鎮禮化里
    266之5號被害人曾健助住處小路旁，被告黃明正對被告王建
    翔指稱：「就是這間白色的房子」等語，共同被告黃秋柑並
    對共同被告王建翔指稱：「旁邊有一條巷子，可以從旁邊這
    條巷子進去那間房子」等語，共同被告黃秋柑為讓共同被告
    王建翔更加明瞭，即駕車往該巷子開進去，再對共同被告王
    建翔指稱：「可以從這邊進去，進去之後可以再由那邊出來
    （即黃秋柑開車繞路之地方）」等語，並謀議於共同被告王
    建翔縱火後，撥打0000000000號行動電話通知被告黃明正，
    響1聲即掛斷作為雙方聯繫之暗號，且約定隔日晚上10時，
    在「85度C咖啡店」碰面，謀議底定後，共同被告王建翔將
    訊息告知共同被告蘇六居，並與共同被告蘇六居基於共同放
    火燒燬他人機車之犯意聯絡，再由共同被告王建翔、蘇六居
    為放火燒燬他人機車之犯行，事後，共同被告王建翔依前揭
    約定之暗號，撥打行動電話通知被告黃明正並依約定見面時
    ，被告黃明正將2萬元交予共同被告王建翔，依上開說明，
    被告黃明正、黃秋柑自始即有與被告王建翔共同放火燒燬他
    人機車之犯意聯絡，縱被告黃明正、黃秋柑並未直接與共同
    被告蘇六居為犯意之聯絡，惟其與共同被告王建翔，既係基
    於共同之犯意聯絡，再由共同被告王建翔與共同被告蘇六居
    為共同之犯意聯絡，且相互利用他人之行為，以達犯罪目的
    ，仍應就全部行為負共同正犯之責。本件事證已臻明確，被
    告等人犯行均堪認定。
十二、附表一編號15部分〔起訴書所載犯罪事實五(一)部分〕：
  (一)訊據王建翔就上開放火燒燬李昆山租與張新鋒之住宅未遂之
    犯行固供認不諱，惟辯稱：該建物寫有倉庫字樣，伊不知有
    人居住云云；而被告黃明正、黃秋柑雖供承有與共同被告王
    建翔約在「85度C咖啡店」見面及開車前往佳里之事實，惟
    均矢口否認有何涉犯此部分放火燒燬現供人使用住宅未遂之
    犯行；又被告蘇六居固坦承與王建翔共同前往系爭放火現場
    但辯稱伊事先並不知情王建翔要作什麼云云。被告黃明正、
    黃秋柑、蘇六居之辯稱及辯護意旨如下（被告楊瑞嵩就此附
    表一編號15部分，亦被起訴為共犯，惟本院認係無罪，理由
    另詳後述）：
  (1)被告黃明正部分：
    被告黃明正辯稱：伊並未叫共同被告楊瑞嵩、王建翔對被
      害人李昆山租予被害人張新峰使用之倉庫放火。
    辯護意旨稱：依現場照片所示，建築物外面標示「倉庫」
      ，且又是鐵皮屋，又沒有什麼燈光，當然是屬於一般堆置
      貨品的地方，而是屬於一般的建築物，而非有人居住的住
      宅，再者，共同被告王建翔在縱火的時候，也沒有人在裡
      面，所以也不是現在有人所在的建築物，所以應該不會構
      成刑法第173條放火罪的問題；又被告黃明正只是要教訓
      對方，沒有要燒燬住宅的意思，是否要用這麼重的罪名加
      諸在他身上，值得商榷。
  (2)被告黃秋柑部分：
    被告黃秋柑辯稱：伊不知道這件事情，伊也沒有指使他們
      去做，也沒有參與。
    辯護意旨稱：依據共同被告王建翔之證述，是共同被告黃
      明正叫他去的，事後放完火，交錢的部分也只有共同被告
      黃明正單獨到「85度C咖啡店」去交錢給他，是這次被告
      黃秋柑沒有去，所以既然被告黃秋柑事先沒有叫共同被告
      王建翔去，事後交錢的時候，被告黃秋柑也沒有去，則此
      部分即無法認定被告黃秋柑有參與此部分之犯行。
  (二)經查：
  (1)上開李昆山所有租與張新鋒使用之建物遭被告等人放火燒燬
    未遂之事實業據被告王建翔供認不諱，並有1.98年12月4日
    勘驗筆錄、98年12月4日提訊王建翔、莊明豪至台南縣佳里
    鎮、新營市現場模擬照片112張（即99年1月2日補充理由書
    附表一(一)之非供述證據編號1，見98偵12437卷五第135-203
    頁）、2.98年8月30日台南縣佳里鎮○○路486巷31號屋後倉
    庫火災現場照片1份（即99年1月27日補充理由書附表一(一)之
    非供述證據編號19，見黃明正、黃秋興涉嫌縱火、毀損、傷
    害案件相關現場照片及火災原因調查報告卷第272-276頁）
    、3.台南縣消防局98年9月7日對98年8月30日台南縣佳里鎮
    ○○路486巷31號屋後倉庫火災原因調查鑑定書1份（即99年
    1月27日補充理由書附表一(一)之非供述證據編號20，見同上
    調查報告卷第271頁）、4.黃明正、王建翔持用門號0000000
    000號、0000000000號行動電話通聯紀錄（即99年1月27日補
    充理由書附表一(一)之非供述證據編號21，見通聯資料卷第14
    2-242頁）、5.98年12月17日勘驗筆錄、98年12月17日提訊
    王建翔、楊瑞嵩至台南市○○路、文賢路口85度C、黃金海
    岸現場模擬照片28張（即99年1月27日補充理由書附表一(一)
    之非供述證據編號22，見98偵12437卷六第8-27頁）、6.臺
    南縣佳西路486巷31號李崑山住處後方倉庫98年8月30日晚上
    8時59分許監視器畫面翻拍照片1份（即99年1月27日補充理
    由書附表一(四)之非供述證據編號23，見98偵12437卷三第21-
    218頁）、7.98年9月2日扣案之黃明正所有手機序號0000000
    0000000手機1支（即99年1月27日補充理由書附表一(一)之非
    供述證據編號35，見台南縣警察局佳里分局刑案偵查卷宗第
    55頁）、8.車號UQ-8280號自小客車車籍資料〔即99年1月27
    日補充理由書附表一(一)之非供述證據編號36，見98年度營偵
    字第1119號卷第28頁）、9.98年5月5日16時2分29秒、98年5
    月5日17時16分24秒之通訊監察譯文、臺灣台南地方法院98
    年聲監續字第230號通訊監察書1份（即99年1月27日補充理
    由書附表一(一)之非供述證據編號39，見98偵12437卷一第18-
    21頁）、10.98年11月18日扣案王建中所有之仿車牌LRG76T1
    面（即99年1月27日補充理由書附表一(四)之非供述證據編號
    27，見98偵12437卷四第14-15頁）、11.原審99年5月14日勘
    驗現場後所製作之勘驗筆錄及拍攝之照片（見原審卷五第9-
    11、21-28頁）可證，自堪認為真實。
  (2)按被燒之圖書室為學校之一部，縱使放火時無人在各該室內
    ，但該學校夜間既有人值宿，即不能以起火之時圖書室偶然
    無人之故，遂謂該校全部非現有人所在之建築物，最高法院
    24年上字第1085號著有判例可稽，查本件共同被告黃明正、
    黃秋柑與被告王建翔謀議要對被害人李昆山之住處放火，共
    同被告黃明正並對被告王建翔指導稱：「李昆山後方倉庫那
    件沒有很嚴重，你有空再去1次，可以從旁邊打開窗戶倒入
    汽油點火」等語，是共同被告黃明正、黃秋柑與被告王建翔
    主觀上放火之目標確係被害人李昆山之住處，僅引火地點要
    由被害人李昆山住處後方鐵皮屋之旁邊打開窗戶倒入汽油點
    火，故其等之犯意仍係放火燒燬現供人使用住宅；再本件被
    害人李昆山住處及其住處後方鐵皮屋分屬現供李昆山、張新
    鋒使用之住宅乙節，亦據證人即被害人李昆山、張新鋒分別
    於偵查中、本院審理時證述無誤，且系爭鐵皮屋部分雖寫有
    「倉庫」字樣，但證張新鋒於原審99 年5月28日明確證稱：
    「（98年8月間，你在佳里鎮都住在何處？）臺南縣佳里鎮
    ○○路486巷31號」、「（即那間倉庫嗎？）是的，那時候
    我放礦泉水在那邊，那時還沒有裝保全，我要顧那些東西，
    所以我住在那裡」、「（有無每夜都住在那邊？）我如果過
    去花蓮就會住著，因為我的工廠在花蓮，所以我來來去去」
    、「（98年8月13日凌晨零時30分許，你的倉庫的鐵門被人
    縱火，當時你有無住在那邊？）那天我人還沒回去，但我兒
    子有過去，有人通知我兒子」、「（那個倉庫裡面是否有床
    ？）有的」、「（何時開始有那張床的？）剛開始租那個倉
    庫的時候就有了，就住在那邊了」、「（剛開始租那個倉庫
    的時候就有放那張床了？）是的，因為我和我妻子離婚，所
    以我都住在那邊，因為租那邊放礦泉水，我大部分都回來這
    邊睡」等語（見原審卷四第158-167頁），故系爭建物確是
    供人使用之住宅無訛。同時被告王建翔於原審供承：「（一
    般的情形而言，是否有人會住在倉庫裡面，順便顧貨？）有
    這種可能性」等語（見原審卷四第201 頁反面-202頁）。再
    共同被告蘇六居於原審99年5月28日亦證稱：「（第一件王
    建翔放火的地方是否一個倉庫？）應該是，看起來不知道那
    是什麼地方，那是一間鐵皮屋而已」、「（你覺得是一間鐵
    皮屋？）是的」、「（你與王建翔去放火的當下，你覺得那
    邊有無可能有住人？）應該有吧，看起來感覺應該會有人住
    在裡面」等語（見原審卷四第170頁）。是被告王建翔縱無
    放火燒燬現供人使用住宅之直接故意，亦有不確定故意存在
    。依上揭判例意旨所示，雖被告王建翔放火時，被害人張新
    鋒不在該鐵皮屋住宅內，亦不得謂該倉庫非屬現供人使用之
    住宅。是被告王建翔上開所辯，並不足採。
  (3)又證人王建翔於原審99年5月28日證稱：「（98年8月30日晚
    上9時許，你有無又去這間鐵皮屋的倉庫放火？）有的」、
    「（為何又去第二次？）因為第一次放完之後，黃明正拿錢
    給我的時候，他就有事先去看那間倉庫，他看完之後說看起
    來沒有放火過的痕跡，我跟他說我有去，他因為如此沒有給
    我這兩萬元，叫我下次再去一次，因為我有跟黃明正說我是
    在門口的棧板放火的，他就教我不要在那邊放，他說旁邊有
    窗戶，叫我把窗戶打開，倒汽油進去裡面」、「（那天和什
    麼人去的？）那天我自己一個人去」、「（那次去放火，黃
    明正是何時叫你去的？）第一次放完火之後，黃明正拿錢給
    我的時候，我就問他為何我去兩個地方只有兩萬元，他說他
    有去那間倉庫看，情況不嚴重，他也沒有看到有什麼地方被
    燒，他就叫我後來再去一趟，他跟我講的時候教我說旁邊有
    窗戶，就教我從窗戶倒汽油進去」、「（你去放火距離黃明
    正跟你講的時間有多久？）第一件放完火之後，黃明正拿錢
    給我的當天就跟我講的」、「（第一件放完火之後多久才拿
    錢給你的？）當天半夜我回去有打電話給黃明正，打電話給
    他之後隔天的十點，又去85度C咖啡店」、「（那天拿給你
    的？）是的，黃明正那天就拿給我了」、「（那時跟你講的
    ？）是的」等語（見原審卷四第211-213頁）；又於99年7月
    14日證稱：「（98年8月30日第二次到倉庫放火，你是否有
    參與？）有的」、「（這次是何人叫你去放火的？）也是黃
    明正」、「（當時黃明正是如何跟你說的？請你說明一下他
    是如何具體的叫你放火的？）因為那次他沒拿錢給我，他說
    不然你再去一次，他就說旁邊有個窗戶，我說對，他說不然
    你將窗戶打開，由外面倒汽油進去，他教我這樣做」、「（
    這次你倒了多少汽油？）也是一罐」、「（黃明正在跟你講
    這句話，叫你去放火的地點在何處？）也是在85度C咖啡店
    」、「（當時有何人在場？）黃秋柑，就是拿錢給我那次」
    、「（你們三個人在85度C咖啡店見面，到你們三個人分手
    ，這之中你們三個人是否有人中途離開再回來？）沒有」、
    「（這件事情你放火之後，你有無向何人報告？）黃明正」
    、「（你有無收到錢？）有的」、「（何人交給你的？）黃
    明正」、「（在何處交給你的？）85度C咖啡店，那次黃明
    正自己來」、「（那次就是黃明正自己一個人來的？）是的
    」、「（你剛剛提到黃明正叫你再去放一次火，在講這句話
    的時候，黃明正已經把錢交給你了，還是還沒有交給你？是
    否與交錢同一天？）是的，同一天」、「（是在交錢給你之
    後講的，還是交錢給你之前講的？）交錢之後講的」、「（
    黃明正是說再去燒一次，還是叫你去燒？）叫我再去燒一次
    」、「（黃明正講這句話以後，黃秋柑有無什麼反應？）沒
    有，她就在旁邊」等語（見原審卷六第85頁反面-90頁）。
  (4)綜上所述，被告王建翔就共同被告黃明正如何第2次指示放
    火及給付報酬等情證述明確，如前所述被告王建翔與被害人
    李昆山並不認識，也無業務往來，更無仇怨，當無一再前去
    放火燒被害人李昆山所有房屋之理！而被告黃明正、黃秋柑
    因承租土地之事與李昆山引發不快，除經李昆山證述在卷外
    ，亦為被告黃明正、黃秋柑所不爭執者，是被告黃明正、黃
    秋柑確有放火燒被害人李昆山所有房屋之犯罪動機，從而，
    被告王建翔上開證述應非空言誣陷之詞，更何況被告王建翔
    亦無設詞構陷被告黃明正、黃秋柑之理！被告黃明正、黃秋
    柑空言否認，尚無足採。
  (5)按共同正犯間之犯意聯絡，並不限於事前之謀議，即於行為
    當時有明示或默示之共同犯意聯絡者亦屬之；共同正犯之意
    思聯絡，原不以數人間直接發生者為限，即有間接之聯絡者
    ，亦包括在內。如甲分別邀約乙、丙犯罪，雖乙、丙間彼此
    並無直接之聯絡，亦無礙於其為共同正犯之成立。又共同正
    犯，係共同實行犯罪行為之人，在合同意思範圍內，各自分
    擔犯罪行為之一部，相互利用他人之行為，以達其犯罪之目
    的，其成立不以全體均參與實行犯罪構成要件之行為為必要
    ；參與犯罪構成要件之行為者，固為共同正犯；以自己共同
    犯罪之意思，參與犯罪構成要件以外之行為，或以自己共同
    犯罪之意思，事前同謀，而由其中一部分人實行犯罪之行為
    者，亦均應認為共同正犯，使之對於全部行為所發生之結果
    ，負其責任。本件被告黃明正與共同被告黃秋柑於98年8月
    13日晚上10時許與共同被告王建翔依約見面時，因對共同被
    告王建翔就前次對被害人李昆山出租予被害人張新鋒居住之
    鐵皮屋放火部分（詳前述理由欄壹、十部分）之燒燬情形不
    滿，不願給付此部分之報酬，乃與共同被告黃秋柑、王建翔
    共同基於放火燒燬現供人使用住宅之犯意聯絡，由被告黃明
    正對共同被告王建翔指導稱：「李昆山後方倉庫那件沒有很
    嚴重，你有空再去1次，可以從旁邊打開窗戶倒入汽油點火
    」等語，共同被告王建翔接受被告黃明正之指令後，即為本
    件放火行為。事後被告黃明正以0000000000號行動電話撥打
    00000000 00號行動電話予共同被告王建翔時，共同被告王
    建翔向被告黃明正報告已至被害人李昆山住處後方倉庫放火
    等語，被告黃明正、黃秋柑即於98年8月31日下午6時許，在
    「85度C咖啡店」，將2萬元交予共同被告王建翔，依上開說
    明，被告黃明正、黃秋柑自始即有與他人共同放火燒燬現供
    人使用住宅之犯意聯絡，且相互利用他人之行為，以達犯罪
    目的，仍應就全部行為負共同正犯之責。本件事證已臻明確
    ，被告3人犯行均堪認定。
十三、附表一編號16部分〔起訴書所載犯罪事實六部分〕：
  (一)訊據被告林道淵、楊瑞嵩、莊明豪固不否認於上開犯罪時間
    前往砸毀及放火燒毀李昆山所有汽車之事實，惟均矢口否認
    有放火燒燬現供人使用之住宅之犯行；被告林道淵並辯稱伊
    只有毀損監視器部分，其餘部分伊並未參與云云；而被告黃
    明正則矢口否認有何放火燒燬現供人使用之住宅之犯行云云
    。被告黃明正、林道淵豪之辯稱及辯護意旨如下（被告黃秋
    柑就此附表一編號16部分，亦被起訴為共犯，惟本院認係無
    罪，理由另詳後述）：
  (1)被告黃明正部分：
    被告黃明正辯稱：伊並未叫共同被告楊瑞嵩、莊明豪、林
      道淵對被害人李昆山停放於房屋騎樓下之休旅車砸毀、放
      火。
    辯護意旨稱：當時共同被告林道淵、楊瑞嵩、莊明豪雖均
      有帶球棒進去，惟渠等帶球棒進去的目的是要打人，如果
      說渠等的目的是要燒房子的話，就不用帶球棒了；又渠等
      之目的如是要燒房子的話，那渠等應直接對房子下手，而
      不會對停在庭院裡面的車子放火而已。
  (2)被告林道淵部分：
    被告林道淵辯稱：伊僅承認刑法第354條毀損監視器部分
      ，惟並無涉犯刑法第354條毀損休旅車及同法第173條第3
      項、第1項之放火燒燬現供人使用住宅未遂罪。
    辯護意旨稱：被告林道淵雖於98年9月1日晚上8時56分許
      ，由共同被告楊瑞嵩駕駛UQ8280號自小客車搭載其與共同
      被告莊明豪前往被害人李昆山住處，並由被告林道淵持噴
      漆罐噴黑監視器，渠等進而翻牆進入被害人李昆山住處廣
      場，惟被告林道淵並未持球棒砸毀被害人李昆山停放在住
      宅騎樓下0827XT號休旅車，亦無與共同被告楊瑞嵩以酒精
      潑灑前擋風玻璃、引擎蓋處後點火，亦未待共同被告莊明
      豪砸破前擋風玻璃後，即將裝有酒精之寶特瓶丟進車內，
      引爆火勢，以延燒被害人李昆山住宅及隔鄰佳里鎮○里路
      486巷29號被害人吳坤培住處；又依共同被告莊明豪之證
      述，共同被告莊明豪並不知悉裡面裝的東西為何，因是用
      塑膠袋裝著的，且是由共同被告楊瑞嵩拿下去的，是被告
      林道淵並不知悉裡面裝的東西為何，且共同被告楊瑞嵩亦
      證稱被告林道淵並不知道裡面裝何東西，故可以推斷當時
      是共同被告楊瑞嵩個人的臨時起意，而案發前一天所講的
      是被告林道淵負責噴漆的部分而已，被告林道淵持木棒也
      是為了打被害人李昆山，所以被告林道淵並不知悉共同被
      告楊瑞嵩臨時起意要去燒車子，剛好裡面有人喊說有賊，
      所以被告林道淵也不敢過去，也不敢衝到屋內去打被害人
      李昆山或做其他的事情。
  (二)經查：
  (1)上開被害人李昆山住處監視器遭破壞及住處前停放之津展公
    司所有交由被害人李昆山使用之車牌號碼0827-XT號休旅車
    車身、擋風玻璃等處經被告楊瑞嵩潑灑酒精至上開休旅車前
    擋風玻璃、引擎蓋等處，並以紙張點火後，丟至前擋風玻璃
    處放火；共同被告莊明豪則持續持球棒猛力敲擊前擋風玻璃
    等處，俟共同被告莊明豪擊破前擋風玻璃後，被告楊瑞嵩隨
    即將裝有酒精之保特瓶丟進上開休旅車內，迅即引燃大火等
    情，業據被告楊瑞嵩及莊明豪供承不諱，並有1.98年12月4
    日勘驗筆錄、98年12月4日提訊王建翔、莊明豪至台南縣佳
    里鎮、新營市現場模擬照片112張（即99年1月2日補充理由
    書附表一(一)之非供述證據編號1，見98偵1243 7卷五第135-2
    03頁）、2.98年9月1日台南縣佳里鎮○○路486巷31號李昆
    山住處火災現場照片1份〔即99年1月27日補充理由書附表一
    (一)之非供述證據編號24，見黃明正、黃秋興涉嫌縱火、毀損
    、傷害案件相關現場照片及火災原因調查報告卷第279-290
    頁）、3.98年9月1日台南縣佳里鎮○○路486巷29號吳坤培
    住處火災現場照片1份（即99年1月27日補充理由書附表一(一)
    之非供述證據編號25，見98偵12437卷一第95-105頁）、4.
    台南縣消防局98年9月1日對98年9月1日台南縣佳里鎮○○路
    486巷31號火災原因調查鑑定書1份（即99年1月27日補充理
    由書附表一(一)之非供述證據編號26，見同上調查報告卷第27
    8頁）、5.黃明正、黃秋柑、楊瑞嵩、莊明豪持用門號00000
    00000、0000000000、0000000000、0000000000號行動電話
    通聯紀錄、00-0000000號電話申設資料1份〔即99年1月27日
    補充理由書附表一(一)之非供述證據編號30，見通聯資料卷第
    142-242、315-342、508-517、528-529頁）、6.台南縣佳里
    鎮○○路511號長春養護之家98年9月1日晚上7時25分至31分
    （錄影機時間快6分鐘）監視器畫面翻拍照片1份（即99年1
    月27日補充理由書附表一(一)之非供述證據編號31，見98偵12
    437卷二第64-70頁）、7.台南縣佳里鎮○○路511號長春養
    護之家98年9月1日晚上8時38分至8時41分（錄影機時間快6
    分鐘）監視器畫面翻拍照片8張、門號00-0000000號、公話
    編號0000000號之公用電話98年9月1日至2日之通聯紀錄1份
    （即99年1月27日補充理由書附表一(一)之非供述證據編號32
    ，見臺南縣警察局佳里分局刑案偵查卷宗第66頁、通聯紀錄
    資料卷第530-53 1頁）、9.98年9月1日台南縣佳里鎮同安寮
    民安里77-1號康那香公司監視器翻拍畫面2張、佳里鎮子龍
    里子龍廟96號佳里分局子龍派出所監視器畫面翻拍畫面2張
    、佳里鎮新樓醫院監視器翻拍畫面2張（即99年1月27日補充
    理由書附表一(七)之非供述證據編號7，見98偵12437卷二第79
    -81頁）、10.台南縣佳里安西里76-2號立人幼稚園98年9月1
    日監視器畫面翻拍照片7張（即99年1月27日補充理由書附表
    一(七)之非供述證據編號8，見98偵12437卷一第114-117頁）
    、11.台南縣佳里鎮○○路486巷31號李崑山住處98年9月1日
    監視器畫面翻拍照片3張〔即99年1月27日補充理由書附表一
    (七)之非供述證據編號9，見98偵12437卷五第216-221頁）、
    12.台南縣佳里鎮○○路511號長春養護之家98年9月1日晚上9
    時7分許（錄影機時間快6分鐘）監視器畫面翻拍照片7張（
    即99年1月27日補充理由書附表一(一)之非供述證據編號33，
    見臺南縣警察局佳里分局刑案偵查卷宗第66頁）、13.門號00
    -0000000號，公話編號0000000號之公用電話98年9月1日至2
    日之通聯紀錄1份（即99年1月27日補充理由書附表一(七)之非
    供述證據編號10，見台南縣佳里鎮警察局佳里分局刑案偵查
    卷宗第66頁）、14.98年9月2日扣案之中臺南縣警察局「林道
    淵涉縱火案勘查採證報告」1份（即99年1月27日補充理由書
    附表一(七)之非供述證據編號11，見98偵12437卷二第17-36頁
    ）、15.中鋼保全錄影主機（DVR）1台（即99年1月27日補充
    理由書附表一(一)之非供述證據編號34，見臺南縣警察局佳里
    分局刑案偵查卷宗第59頁）、16.98年9月2日扣案之黃明正所
    有手機序號000000000000007手機1支（即99年1月27日補充
    理由書附表一(一)之非供述證據編號35，見台南縣警察局佳里
    分局刑案偵查卷宗第55頁）、17.98年9月2日扣案之黃秋柑所
    有手機序號000000000000000號手機1支（即99年1月27日補
    充理由書附表一(七)之非供述證據編號14，見台南縣佳里鎮警
    察局佳里分局刑案偵查卷宗第55頁）、19.98年9月2日扣案之
    汽油吸管1支、酒精1桶〔即99年1月27日補充理由書附表一
    (一)之非供述證據編號37）、20.98年9月2日扣案之林道淵所有
    黑色直線條文上衣1件、全罩式安全帽1頂、口罩1個、棉質
    手套1雙、運動鞋1雙（即99年1月27日補充理由書附表一(八)
    之非供述證據編號14）、車號UQ-8280號自小客車車籍資
    料（即99年1月27日補充理由書附表一(一)之非供述證據編號
    36，見98年度營偵字第11 19號卷第28頁）、98年5月5日
    16時2分29秒、98年5月5日17時16分24秒之通訊監察譯文、
    臺灣台南地方法院98年聲監續字第230號通訊監察書1份（即
    99年1月27日補充理由書附表一(一)之非供述證據編號39，見
    98偵12437卷一第18-21頁）、莊明豪使用門號0000000000
    號行動電話之通訊監察譯文1份、臺灣臺南地方法院98年聲
    監字第476號通訊監察書1份（即99年1月27日補充理由書附
    表一(一)之非供述證據編號40，見98偵12437卷三第1-76頁）
    、原審99年5月14日勘驗現場後所製作之勘驗筆錄及拍攝
    之照片（見原審卷五第9-11、21-28頁）可證。
  (2)又被告楊瑞嵩、莊明豪辯稱並無放火燒燬他人住宅犯意乙節
    ，查依前開黃明正、黃秋柑涉嫌縱火、毀損、傷害案件相關
    現場原因調查報告第279-287頁照片所示，被害人李昆山住
    處前騎樓下之停放之汽車已燒燬，但該部汽車停放位置離住
    宅尚有一段距離，且被害人住宅前騎樓下其餘地方則均未發
    現遭潑灑汽油或酒精情形，足見被告楊瑞嵩確係針對該部汽
    車潑灑酒精無誤，應確無對被害人李昆山住宅放火之意圖，
    否則以酒精之高度易燃性質，只要將酒精從停車位置朝住宅
    門口處潑灑後點火，火勢必然迅速延燒汽車及住宅，但被告
    等只針對汽車潑灑酒精，而停車處距住宅又尚有段距離，要
    靠燃燒汽車自然延燒至住宅並不容易，如被告等確有燒房屋
    之犯意何不直接放火燒住宅即可，為何要以如此不確定之方
    式為之？可見被告楊瑞嵩、莊明豪辯稱並無放火燒燬他人住
    宅犯意乙節應可堪採信。此外，檢察官亦未舉證證明被告等
    人曾為如何之謀議要放火燒燬被害人李昆山之住宅，自不得
    僅據被害人住宅前騎樓下汽車遭燒燬之事實即推認被告等有
    放火燒燬他人住宅之犯意。惟按刑法第175條第1項之罪，放
    火燒燬前2條以外他人所有物罪，固以致生公共危險即具體
    危險為犯罪構成要件之一，惟所謂公共危險，衹須有發生實
    害之蓋然性為已足（最高法院86年度臺上字第2348號、88
    年度台上字第3281號判決參照），是本罪自不以發生實害為
    必要。查被告楊瑞嵩、莊明豪、林道淵等人利用深夜被害人
    及其家人熟睡之際，以酒精對停放在住宅前騎樓下之汽車潑
    灑後點火燃燒，雖被告等只針對汽車潑灑酒精放火，但已造
    成車牌號碼0827-XT號休旅車燒燬，且建物一樓外牆上半部
    及天花板已燻黑，並有波及至隔鄰吳坤培住宅1樓外牆燻黑
    及水管、遮雨棚毀損等情形，足見火勢有向周圍延燒情形，
    幸即時為人急時發覺通報消防人員及警方搶救而撲滅火勢，
    否則任其持續燃燒，火勢極可能延燒至周圍其他房屋部分，
    是上開放火行為，業已致生公共危險，乃至為灼然。
  (3)又證人楊瑞嵩於原審99年5月28日證稱：「（98年9月1日晚
    上8時56分許，你是否有去臺南縣佳裡鎮○○路486巷31號李
    昆山的住處放火？）我只有燒車，我不是對那間房子放火」
    、「（你們幾個人去？）三個人。我本人、莊明豪、林道淵
    」、「（何人叫你去的？）黃明正」、「（黃明正如何跟你
    講的？）李昆山檢舉我們安養院違建的問題，要給他一個教
    訓」、「（要如何教訓？）看到他就準備要打他」、「（98
    年9月1日那個晚上準備要做什麼？）要看那個時候李昆山在
    不在，如果在的話就要打他，要走的時候順便把車子砸壞並
    放火燒掉」、「（黃明正跟你這樣說要燒車？）是的，不過
    沒有說要燒房子」、「（98年9月1日晚上，你們是如何去李
    昆山的住處？）開公司的一輛MARCH的車子」、「（你開的
    嗎？）我開的。先去載我朋友莊明豪，之後再去李昆山的住
    處」、「（車內準備了什麼東西？）球棒、口罩、安全帽，
    和一罐酒精」、「（這些東西是何人準備的？）全部的東西
    是我要出發之前，車上就準備好了，那罐酒精是我要出門的
    時候，黃明正拿給我的。我要上車之前，那些東西就在裡面
    了」、「（即球棒、安全帽、口罩都在車內？）是的」、「
    （還有一罐噴漆？）那也在裡面」、「（你不知道是何人拿
    上去的？）我不知道，我就負責開車去載我朋友，要出發之
    前，黃明正就拿那罐酒精給我」、「（請你陳述一下你到李
    昆山的住處以後發生什麼事情？）因為旁邊有一塊空地，我
    們先停在空地，然後林道淵去對攝影機噴漆，林道淵在噴漆
    的時候，我與莊明豪兩人就戴上安全帽，球棒拿著就進去了
    ，進去之後李昆山住處的鐵門是拉下來的，沒辦法進入，他
    的住處門口外面有一輛車子，我們就砸車，砸完之後我把酒
    精倒下去，用報紙點燃」「（為何會臨時交待這件事情？）
    我鑰匙拿著要出門了，黃明正就說等一下，就拿一罐酒精給
    我」、「（黃明正拿酒精給你的時候，有無說拿酒精給你的
    用途為何？）他說要走的時候如果有時間，順便把車子燒一
    燒」、「（你說那罐酒精是用寶特瓶裝的？）是的」、「（
    98年9月1日那天下午，你是否有與黃明正先去李昆山那邊探
    路了？）有的。那不是去探路，只不過是我不知道位置而去
    看的」、「（是你自己叫林道淵去的，還是黃明正叫你要去
    找林道淵去的？）林道淵說要和我們去的」、「（是黃明正
    要求的，還是你要求的？）沒人要求林道淵吧，我本身沒有
    要求他」、「（之前你的時候，問：『那天下午看完現場回
    去長春安養院後，黃明正是否叫你要去找林道淵一起去』，
    你回答；『對』，是否實在？）實在，不過我沒有叫林道淵
    ，林道淵不是我叫的」、「（你的意思是否你沒有跟林道淵
    說，他就自己知道要跟你一起去？是你約林道淵的，還是黃
    明正叫你去約林道淵的？）黃明正有說林道淵會和我們去」
    、「（黃明正有跟你說林道淵98年9月1日會和你們去？）黃
    明正沒有說何時，不過也算是98年9月1日，因為是當天了」
    、「（你到現場後先在空地等，你打電話給何人？）我打電
    話給黃明正」、「（你通知他何事？）我說我到了」、「（
    你告訴他到了以後，他需要做什麼指示給你？）他也不需要
    做指示給我」、「（那你在等候什麼？）等林道淵去噴漆」
    等語（見原審卷四第219-230頁）；又於99年7月23日證稱：
    「（那天為何會想到要去李昆山的住處？）黃明正叫我去的
    」、「（何時叫你去的？）那天過中午之後，那天即98年9
    月1日當天」、「（之前你是否去看過李昆山的住處？）98
    年8月31日我們有去看」、「（何人跟你去看的？）莊明豪
    先跟我去的」、「（車上有什麼人？）我和莊明豪」、「（
    你的意思是98年8月31日這天，是你與莊明豪兩個人？）是
    的」、「（黃明正是否有去？）有的，後來他有去」、「（
    黃明正是如何跟你講的？）…，黃明正是跟我說我就在這邊
    做，說真的我有工作能做我就很感激了，黃明正說之後要給
    老人住的那棟房子被人檢舉違建，有寄公文來說要拆除，前
    一天黃明正就有約我去找李昆山談，結果沒找到，隔天就想
    說公文都已經下來了，乾脆就給李昆山一個教訓，然後就叫
    我們去砸李昆山」、「（有無說到放火？）當天的中午至當
    天晚上都還沒有講，放火是到最後我要出門的時候才講的」
    、「（在車上怎麼樣？你的聲音是否可以說清楚一點？）就
    是我們要出去的時候，在車上我有說去那邊要做什麼」、「
    （你在車上是如何跟林道淵說的？）我沒有針對任何人說，
    我只是說去了之後要做些什麼事情」、「（那林道淵的意願
    如何？）我們就一起出門了，我跟他一起出門，才去載莊明
    豪」、「（出發到李昆山住處的路上，林道淵究竟知不知道
    要去放火？）我想應該知道」、「（這是你猜想的？）因為
    我在車上有講過要做什麼」、「（你在車上有無跟被告林道
    淵說當時是要找李昆山談判，談判如果不成的話，要砸車也
    要打李昆山，有無跟林道淵這樣講？）應該說在車上講，然
    後是三個人都知道的事情，我沒有叫莊明豪做什麼，林道淵
    做什麼，我沒有這樣交待」等語（見原審卷0000- 000頁）
    。
  (4)綜上所述，證人楊瑞嵩就共同被告黃明正指示砸毀及放火燒
    被害人李昆山使用之汽車乙節及共同被告莊明豪、林道淵2
    人在出發前往李昆山住處的路上即知悉要前去燒車子等情已
    於原審證述明確。同時被告莊明豪於原審99年5月26日亦證
    稱：「（進去屋子內之後的情形為何？）我們爬牆進去，我
    們都跟在楊瑞嵩後面，旁邊有住人，我們就繞到房子前面，
    我們就蹲在房子前面旁邊的一個小櫥櫃那邊，因為那時候很
    晚了，我們原本打算要進去屋子裡面打人，不過鐵門都放下
    來了，沒辦法進去，我就問楊瑞嵩打算怎麼做，楊瑞嵩就說
    他打算放火燒那輛車。」、「（當時楊瑞嵩在約你的時候，
    有無跟你說順便燒車子？）他是跟我說如果有時間，車子順
    便放火燒掉，我聽到的時候以為他在開玩笑，我並不知道他
    真的會這樣做。」等語（見原審卷四第181頁-182頁反面）
    ；又於99年7月30日證稱：「（在車上的時候，楊瑞嵩有無
    再跟你談論或是你問他今天去找人報復，要打人或要怎麼樣
    ，工作要如何分配，有無再講一次？）他就說要打人，一個
    人兩萬元，還有砸東西、砸車子」、「（砸東西、砸車子和
    打人？）是的，然後就說有時間的話，就放火把車子燒一燒
    」等語（見原審卷六第256頁反面）等語，足見被告莊明豪
    確係於事前即知要放火燒被害人汽車之事無訛。另證人楊瑞
    嵩、莊明豪既均證稱在出發前往李昆山住處的路上有談論要
    去燒車子之事等語；且證人莊明豪於偵查中亦證稱：「我記
    得楊瑞嵩在車上有講，交待要打人、砸東西、砸車、放火燒
    車子，還說後座有一瓶保特瓶，等一下到記得拿下去，還交
    待林道淵等一下保特瓶記的帶下車」等語，被告林道淵也供
    承楊瑞嵩有叫伊把保特瓶拿下車之事（見偵查卷98年度偵字
    第12437號卷五第208頁）；另楊瑞嵩於偵查中也證稱伊與莊
    明豪、林道淵3個人統統知道要去燒車等語（見偵查卷98年
    度偵字第12437號卷五第227頁），故同車之被告林道淵應不
    可能不知情。雖被告林道淵並未親自放火，但被告林道淵並
    未曾為反對之表示，且仍一同前往，並負責將監視器破壞以
    免警方依監視錄影資料循線查出係何人所為，是被告林道淵
    辯稱不知要去燒車子乙節，顯係卸責之詞，不足採信。至於
    被告黃明正雖否認本件犯行，然查，本件共同被告中只有被
    告黃明正與被害人有過土地糾紛，同時被告楊瑞嵩又是受僱
    黃明正，斷無故意設詞誣陷被告黃明正之理！何況被告黃秋
    柑就本案亦被起訴列為共犯，但被告楊瑞嵩即指證被告黃秋
    柑並未參與本案，若被告楊瑞嵩要設詞誣陷，何不連被告黃
    秋柑亦一併誣陷呢？職是，楊瑞嵩前開指證應屬確實可信，
    被告黃明正所辯均不足採信。
  (5)按共同正犯間之犯意聯絡，並不限於事前之謀議，即於行為
    當時有明示或默示之共同犯意聯絡者亦屬之；共同正犯之意
    思聯絡，原不以數人間直接發生者為限，即有間接之聯絡者
    ，亦包括在內。如甲分別邀約乙、丙犯罪，雖乙、丙間彼此
    並無直接之聯絡，亦無礙於其為共同正犯之成立。又共同正
    犯，係共同實行犯罪行為之人，在合同意思範圍內，各自分
    擔犯罪行為之一部，相互利用他人之行為，以達其犯罪之目
    的，其成立不以全體均參與實行犯罪構成要件之行為為必要
    ；參與犯罪構成要件之行為者，固為共同正犯；以自己共同
    犯罪之意思，參與犯罪構成要件以外之行為，或以自己共同
    犯罪之意思，事前同謀，而由其中一部分人實行犯罪之行為
    者，亦均應認為共同正犯，使之對於全部行為所發生之結果
    ，負其責任。本件被告黃明正因接獲主管機關對於「長春慈
    善基金會」違章建築查報公文，認係被害人李昆山所引發，
    欲思報復，明知酒精係危險之高易燃物，以之點燃汽車足以
    迅速將汽車燒燬，且被害人之汽車乃停放於該處住戶屋前騎
    樓下，將汽車潑灑酒精，可能延燒至該住宅而致生公共危險
    ，竟仍與共同被告楊瑞嵩、林道淵、莊明豪共同基於放火燒
    燬他人之汽車之犯意聯絡，先由被告黃明正、共同被告楊瑞
    嵩於98年9月1日下午3時許，至被害人李昆山住處附近勘查
    地形，決定由臺南縣佳里鎮安西里76之2號「立人幼稚園」
    旁空地，翻牆進入被害人李昆山住處。被告黃明正並將2萬
    元交予共同被告楊瑞嵩，囑託事後由其轉交予共同被告莊明
    豪以為酬謝。被告黃明正復事先在「長春養護中心」辦公室
    先以汽油吸管1支自其儲放在辦公室內之酒精1桶吸取酒精分
    裝至寶特瓶內，再將以寶特瓶裝之酒精，交予共同被告楊瑞
    嵩、林道淵，共同被告楊瑞嵩即駕駛黃明正提供之車牌號碼
    UQ-8280號自小客車搭載共同被告林道淵前往犯案。共同被
    告楊瑞嵩、莊明豪、林道淵等人放火後，即返回「長春養護
    中心」，共同被告楊瑞嵩並帶領共同被告莊明豪至「長春養
    護中心」廚房，將2萬元交予共同被告莊明豪作為酬勞，而
    共同被告莊明豪則僅收1萬元，將另1萬元返還予共同被告楊
    瑞嵩，共同被告楊瑞嵩、莊明豪即回至「長春養護中心」中
    庭泡茶區等候被告黃明正，泡茶期間被告黃明正並詢問共同
    被告楊瑞嵩「事情處理好了沒？」，共同被告楊瑞嵩則答稱
    「處理好了」等情，依上開說明，被告黃明正自始即有與他
    人共同放火燒燬他人之汽車之犯意聯絡，縱被告黃明正並未
    直接與共同被告莊明豪為犯意之聯絡，惟其與共同被告楊瑞
    嵩、林道淵，既係基於共同之犯意聯絡，再由共同被告楊瑞
    嵩與共同被告莊明豪為共同之犯意聯絡，且相互利用他人之
    行為，以達犯罪目的，仍應就全部行為負共同正犯之責。本
    件事證已臻明確，被告等人犯行均堪認定。
十四、附表一編號18部分〔起訴書所載犯罪事實九部分〕：
  (一)訊據被告莊明豪、楊瑞嵩、被告黃秋柑、吳永鴻均均矢口否
    認有何偽證或教唆偽證之犯行，被告莊明豪、楊瑞嵩均辯稱
    ：伊等只是沒有將事情說明白而已；另被告黃秋柑、吳永鴻
    之辯稱及辯護意旨如下：
  (1)被告黃秋柑部分：
    被告黃秋柑辯稱：伊不知道這些事情，伊也沒有指使他們
      去做，也沒有參與，只是要莊明豪、楊瑞嵩趕快出來投案
      。
    辯護意旨稱：被告黃秋柑並無共同基於教唆偽證之犯意聯
      絡，且共同被告楊瑞嵩、莊明豪主要是去跟被告黃秋柑討
      安家費，自己說願意承擔，故共同被告楊瑞嵩、莊明豪去
      跟被告黃秋柑商討之前，即已決議要隱匿被告黃秋柑、黃
      明正，故被告黃秋柑並無引起共同被告楊瑞嵩、莊明豪之
      犯意；又被告黃秋柑亦未提供共同被告楊瑞嵩、莊明豪安
      家費，也沒有給予其等生活上任何助力，亦非屬於幫助犯
      。
  (2)被告吳永鴻部分：
    被告吳永鴻辯稱：伊並未指導共同被告楊瑞嵩、莊明豪投
      案後供稱「98年9月1日縱火案係其個人行為，而與共同被
      告黃明正、黃秋柑無涉」之虛偽陳述。
    辯護意旨稱：檢察官所提出之證據方法，並無法證明被告
      吳永鴻有指示共同被告莊明豪、楊瑞嵩在檢察官或法官訊
      問時，對於98年9月1日所發生的事實要如何陳述；又共同
      被告莊明豪於檢察官訊問時具結證稱「黃秋柑提供80萬元
      安家費沒有開任何條件，只是叫他們把當天有做的事情承
      擔起來」，而檢察官就此部分並未起訴共同被告莊明豪偽
      證罪，是共同被告莊明豪此部分之證述應為真實，進而言
      之，既然共同被告黃秋柑同意給共同被告莊明豪80萬元、
      楊瑞嵩100萬元時，都沒有與他們約定任何條件，則被告
      吳永鴻怎麼會去要求或指示共同被告莊明豪、楊瑞嵩出面
      投案以後，要將當天的事情整個扛下來；又被告吳永鴻雖
      有帶共同被告莊明豪、楊瑞嵩去投案，惟共同被告莊明豪
      、楊瑞嵩與律師只是就他們所牽涉到的犯罪事實做法律責
      任的探討，並未涉及被告吳永鴻是否有教唆他們兩人對於
      案情有重要關係之事項為虛偽陳述。
  (二)經查：
  (1)被告莊明豪、楊瑞嵩部分：
    查於98年10月19日晚上7時48分許，於臺灣臺南地方法院檢
    察署檢察官以98年度偵字第12437號偵辦共同被告黃明正、
    林道淵涉嫌放火燒燬住宅等案件時，共同被告莊明豪以證人
    身分接受訊問，明知共同被告黃明正、黃秋柑、林道淵或係
    本案之重要共謀共同正犯，或係下手實行之共同正犯，竟基
    於偽證之犯意，就共同被告黃明正是否共謀指令共同被告楊
    瑞嵩、林道淵等人對被害人李昆山住處放火之與案情有重要
    關係之事項，於供前具結後為虛偽之陳述，共同被告莊明豪
    證稱：「（是誰叫你們去砸車？）是楊瑞嵩說要去警告一下
    的」、「（當天縱火前，你與黃明正、黃秋柑認識否？）完
    全不認識」、「（你們去縱火事先有人教唆？）沒有，我根
    本不知道要去縱火」等語。又於98年10月24日晚上8時39分
    許，於臺灣臺南地方法院檢察署檢察官以98年度偵字第1243
    7號偵辦共同被告黃明正、林道淵涉嫌放火燒燬住宅等案件
    時，共同被告楊瑞嵩以證人身分接受訊問，明知共同被告黃
    明正、黃秋柑、林道淵或係本案之重要共謀共同正犯，或係
    下手實行之共同正犯，竟基於偽證之犯意，就共同被告黃明
    正是否共謀指令共同被告林道淵等人對被害人李昆山住處放
    火之與案情有重要關係之事項，於供前具結後為虛偽之陳述
    ，共同被告楊瑞嵩證稱：「98年9月1日下午5點多，我和林
    道淵二個人決定要去砸車」等語，並於98年11月17日上午10
    時19分許，於供前具結後證稱：「（是不是黃明正要你們去
    做的？）不是」、「（當天犯案完後，你有帶莊明豪去找黃
    明正？）沒有」、「我跟林道淵講好要去做後，再拖莊明豪
    來」等事實，業據被告莊明豪、楊瑞嵩於偵查及原審審理中
    均坦承不諱，核與其2人及證人即共同被告吳永鴻分別於偵
    查中及原審審理中所為之證述，互核大致相符，並有被告莊
    明豪於98年10月19日晚上7時48分許於偵查中之訊問筆錄、
    被告楊瑞嵩於98年10月24日晚上8時39分許及同年11月17日
    上午10時19 分許於偵查中之訊問筆錄被告莊明豪使用門號
    0000000000 號行動電話之通訊監察譯文、臺灣臺南地方法
    院98年聲監字第476號通訊監察書各1份在卷可資佐證，足徵
    被告莊明豪、楊瑞嵩於偵查及原審之自白堪信與事實相符，
    應足堪採信。嗣被告莊明豪、楊瑞嵩於本院審理時雖否認上
    情，辯稱之前只是沒有將事情說明白云云，無非畏罪卸責之
    詞，不足採信。
  (2)又被告莊明豪於原審99年7月23日證稱：「（有關你說吳永
    鴻有提到叫你製作筆錄時，盡量不要提到黃明正、黃秋柑的
    名字，他是否有這樣說？）他是有說不要提到誰的名字」、
    「（不要提到誰的？）盡量不要提到誰的名字，不要提到名
    字就對了」、「（有無說是黃明正、黃秋柑的名字？）他有
    這樣子說」等語（見原審卷六第201頁反面-202頁）；又於
    99年8月12日證稱：「（請你把你們談的過程陳述出來？要
    如何拿？）吳永鴻當時說我如果投案的話，他會先給我十萬
    元，然後第一個月給我三十萬元，第二個月給二十萬元，第
    三個月給二十萬元」、「（安家費呢？）這筆八十萬元就是
    安家費」、「（過去你不是有提到說在關的時候，每個月五
    千元？）有的，那是後來他們再追加的，意思就是說如果我
    真的照這樣子講的話」、「（照什麼樣子講？）就是我去投
    案，沒有說錢拿了就跑了」、「（有談到這樣的條件，吳永
    鴻有無跟你說你如果出來投案要如何講？）沒有」、「（有
    無跟你說過不要去講到黃秋柑、黃明正？）有的，吳永鴻不
    是說要去講到什麼人，他是說不要去講到別人的名字，因為
    你們做的事情就自己承擔，不要隨便講到一些其他的人名」
    、「（吳永鴻是跟你說盡量不要講到別人的名字而已？）是
    的」等語（見原審卷七第78-79頁）。另證人楊瑞嵩於原審
    99年7月23日亦證稱有向吳永鴻說要黃秋柑給一百萬元，莊
    明豪要八十萬元安家費等語（見原審卷六第176-180頁）。
  (3)依上開證人楊瑞嵩、莊明豪之證述，就共同被告楊瑞嵩確有
    透過被告吳永鴻與共同被告黃秋柑聯絡，後來則改由被告吳
    永鴻直接與共同被告楊瑞嵩、莊明豪接洽，被告吳永鴻有要
    求共同被告楊瑞嵩、莊明豪出面投案，並安排共同被告楊瑞
    嵩、莊明豪至律師事務所會談，被告吳永鴻也有交付金錢予
    共同被告楊瑞嵩、莊明豪等節均相符，共同被告莊明豪另證
    稱被告吳永鴻確有要求其投案後製作筆錄時，只要出面說事
    實上是誰放的火，不要提到黃明正、黃秋柑等其他人的名字
    ，若有投案而未拿錢就跑，則會依約定給付其安家費等語，
    亦核與前開共同被告莊明豪於98年10月19 日晚上7時48分許
    於偵查中之訊問筆錄、共同被告楊瑞嵩於98年10月24日晚上
    8時39分許及同年1 1月17日上午10時19分許於偵查中之訊問
    筆錄、共同被告莊明豪使用門號0000000000號行動電話之通
    訊監察譯文、臺灣臺南地方法院98年聲監字第476號通訊監
    察書各1份相符，是證人楊瑞嵩、莊明豪之上開證述應屬可
    採，足認被告吳永鴻確有提供金錢予共同被告楊瑞嵩、莊明
    豪，並要求其等2人出面投案承擔所有罪責，及告知其等2人
    在投案後製作筆錄時不要提到黃明正、黃秋柑等其他人的名
    字，而有教唆偽證之情事，是被告吳永鴻辯稱其並未指導共
    同被告楊瑞嵩、莊明豪投案後供稱「98年9月1日縱火案係其
    個人行為，而與共同被告黃明正、黃秋柑無涉」之虛偽陳述
    云云，委無足採。再被告黃秋柑固否認上情，然若無其事，
    何以被告黃秋柑會同意給付被告楊瑞嵩、莊明豪高額之安家
    費？又共同被告吳永鴻有向被告黃秋柑之公司借支金錢提供
    予共同被告楊瑞嵩、莊明豪，並要求其等2人出面投案承擔
    所有罪責，及告知其等2人在投案後製作筆錄時不要提到共
    同被告黃明正、被告黃秋柑等其他人的名字，而有教唆偽證
    之情事，已如前述，參酌共同被告吳永鴻係受雇於被告黃秋
    柑之晚班司機，其自稱連5萬元也拿不出來，而須向公司借
    支，是其經濟狀況顯然不好，又與共同被告楊瑞嵩相識僅約
    2個月，且與共同被告莊明豪毫不相識，焉有必要自己借支
    金錢予共同被告楊瑞嵩、莊明豪並安排渠等至律師事務所，
    卻僅係要求渠等出面投案之理？益足證明共同被告吳永鴻應
    係受其雇主即被告黃秋柑之授意而出面與共同被告楊瑞嵩、
    莊明豪聯繫安排上開事宜，是被告黃秋柑辯稱其並未教唆共
    同被告楊瑞嵩、莊明豪偽證云云，亦無足採。綜上所述，被
    告等人偽證或教唆偽證之犯行，事證明確，均應依法論科。
十五、
    至於被告黃明正之辯護人請求傳喚證人葉茂俊、王建中、王
    建翔、楊瑞嵩對質及一同送測謊乙節，經查，證人葉茂俊、
    王建中、王建翔、楊瑞嵩於原審均經交互詰問程序，已無傳
    為傳喚必要。又尚無積極證據足認證人葉茂俊、王建中、王
    建翔、楊瑞嵩所為證述內容有何不實之處，故顯無為測謊必
    要。另被告林道淵之辯護人請求勘驗98偵字第12437號卷一
    98年9月2日林道淵筆錄第15、16行筆錄乙節，經查，該日係
    值日檢察官所為訊問，而遍查卷附偵查中之錄影光碟並無該
    日之錄影光碟，且本院並未援引該筆錄作為認定被告林道淵
    犯罪之證據，故亦不予勘驗。爰依刑事訴訟法第163條之2第
    2項第1款及第4款之規定，駁回辯護人之聲請。
十六、論罪科刑：
  (一)被告黃明正、林道淵、吳永鴻、莊明豪、楊瑞嵩、葉茂俊、
    王建中、王建翔、黃秋柑、蘇六居之論罪情形分述如下：
  (1)被告黃明正部分：
    被告黃明正就如附表一編號1、12部分所為，均係犯刑法
      第354條之毀損罪；就如附表一編號3部分所為，係犯刑法
      第174條第4項、第1項之放火燒燬現未有人所在之他人所
      有建築物未遂罪；就如附表一編號4部分所為，係犯刑法
      第174條第1項之放火燒燬現未有人所在之他人所有建築物
      罪；就如附表一編號5、6、8、14、16部分所為，均係犯
      刑法第175條第1項之放火燒燬他人所有之汽車，致生公共
      危險罪，公訴人認附表一編號5、8、14、16部分被告黃明
      正均係犯刑法第173條第3項、第1項之放火燒燬現供人使
      用之住宅未遂罪，尚有未合，惟因二者基本社會事實同一
      ，爰均依法變更起訴法條；又就如附表一編號6、16部分
      ，公訴人認被告黃明正此2部分另涉犯刑法第354條之毀損
      罪，惟按刑法第173條第1項放火燒燬現供人使用之住宅罪
      ，其直接被害法益，為一般社會之公共安全，雖同時侵害
      私人之財產法益，但仍以保護社會公安法益為重，況放火
      行為原含有毀損性質，而放火燒燬現供人使用之住宅罪，
      自係指供人居住房屋之整體而言，應包括牆垣及該住宅內
      所有設備、傢俱、日常生活上之一切用品，故一個放火行
      為，若同時燒燬住宅與該住宅內所有其他物品，無論該其
      他物品為他人或自己所有，與同時燒燬數犯罪客體者之情
      形不同，均不另成立刑法第175條第1項或第2項放火燒燬
      住宅以外他人或自己所有物罪。又刑法有關放火罪之規定
      ，本含有毀損性質在內，放火燒燬住宅以外他人所有物，
      亦無兼論毀損罪之餘地（最高法院79年臺上字第1471號、
      29 年上字第2388號判例意旨參照）。公訴人認被告黃明
      正關於附表一編號6、16部分另涉犯刑法第354條之毀損罪
      ，尚有誤會；又被告黃明正就如附表一編號7、11部分所
      為，均係犯刑法第277條第1項之傷害罪；就如附表一編號
      13 、15部分所為，均係犯刑法第173條第3項、第1項之放
      火燒燬現供人使用之他人所有住宅未遂罪（以下簡稱刑法
      第173條第3項、第1項之放火未遂罪）。
    被告黃明正就上開如附表一編號1、3至8部分之犯行，與
      共同被告葉茂俊、王建中、王建翔、黃秋柑間，具有犯意
      聯絡及行為分擔；就上開如附表一編號12部分之犯行，與
      共同被告黃秋柑間，具有犯意聯絡及行為分擔；就上開如
      附表一編號13、14部分之犯行，與共同被告王建翔、黃秋
      柑、蘇六居間，具有犯意聯絡及行為分擔；就上開如附表
      一編號15部分之犯行，與共同被告王建翔、黃秋柑間，具
      有犯意聯絡及行為分擔；就上開如附表一編號16部分之犯
      行，與共同被告林道淵、莊明豪、楊瑞嵩間，具有犯意聯
      絡及行為分擔，均為共同正犯。又被告黃明正所為如附表
      一編號5、8之犯行固係燒燬各2人之汽車；如附表一編號
      13、15、16之犯行固燒燬未遂各2人之住宅，但所侵害者
      僅為一個公共危險之社會法益，各僅成立一罪。又被告黃
      明正所犯上開如附表一編號1、3至8、11至16所示之各罪
      ，犯意各別，行為互殊，應予分論併罰。
    又被告黃明正曾犯有如犯罪事實欄壹、一所示之前科紀錄
      ，有台灣高等法院被告前案紀錄表一份在卷可參，是被告
      黃明正於有期徒刑執行完畢後5年內以故意再犯上開如附
      表一編號1、3至8、11至16所示之有期徒刑以上之罪，均
      為累犯，應依刑法第47條第1項之規定加重其刑。但就所
      犯刑法第173條第3項、第1項其中法定刑為無期徒刑部分
      ，依法不得加重其刑。再被告黃明正就上開如附表一編號
      3、13、15部分之犯行，均為未遂犯，應依刑法第25條第2
      項之規定，按既遂犯之刑減輕之，並依法先加後減之。
  (2)被告林道淵部分：
    被告林道淵就如附表一編號16部分所為，係犯刑法第175
      條第1項之放火燒燬他人所有之汽車，致生公共危險罪。
      公訴意旨認被告林道淵所為係犯刑法第173條第3項、第1
      項之放火燒燬現供人使用之住宅未遂罪，尚有未合，惟因
      二者基本社會事實同一，爰依法變更起訴法條。又公訴人
      認被告林道淵此部分另涉犯刑法第354條之毀損罪，惟依
      上開判例所示，放火罪直接保護之法益為一般社會之公共
      安全，私人財產法益雖同時受其侵害，但仍應以社會法益
      為重，被告所為只成立刑法第175條第1項之放火燒燬他人
      所有之汽車，致生公共危險罪，公訴人認此部分另涉犯刑
      法第354條之毀損罪，尚有誤會。
    被告林道淵就上開犯行，與共同被告黃明正、莊明豪、楊
      瑞嵩間，具有犯意聯絡及行為分擔，均為共同正犯。
  (3)被告吳永鴻部分：
      被告吳永鴻就如附表一編號18部分所為，係犯刑法第29條
      、第168條之教唆偽證罪。被告吳永鴻就上開犯行，係教
      唆他人實施犯罪行為，與共同實施之正犯有別，其與共同
      被告黃秋柑共同教唆，雖應就教唆行為共同負責，仍不適
      用第28條之規定，在此敘明。又被告吳永鴻曾犯有如犯罪
      事實欄壹、二所示之前科紀錄，有台灣高等法院被告前案
      紀錄表一份在卷可參，是被告吳永鴻於有期徒刑執行完畢
      後5年內以故意再犯上開有期徒刑以上之罪，為累犯，應
      依刑法第47條第1項之規定加重其刑。
  (4)被告莊明豪部分：
    被告莊明豪就如附表一編號16部分所為，係犯刑法第175
      條第1項之放火燒燬他人所有之汽車，致生公共危險罪。
      公訴意旨認被告莊明豪所為係犯刑法第173條第3項、第1
      項之放火燒燬現供人使用之住宅未遂罪，尚有未合，惟因
      二者基本社會事實同一，爰依法變更起訴法條。又公訴人
      認被告莊明豪此部分另涉犯刑法第354條之毀損罪，惟依
      上開判例所示，放火罪直接保護之法益為一般社會之公共
      安全，私人財產法益雖同時受其侵害，但仍應以社會法益
      為重，被告所為只成立刑法第175條第1項之放火燒燬他人
      所有之汽車，致生公共危險罪，公訴人認此部分另涉犯刑
      法第354條之毀損罪，尚有誤會。另就如附表一編號18部
      分所為，係犯刑法第168條之偽證罪。
    被告莊明豪就上開如附表一編號16部分之犯行，與共同被
      告黃明正、林道淵、楊瑞嵩間，具有犯意聯絡及行為分擔
      ，均為共同正犯。又被告莊明豪所犯上開如附表一編號16
      、18所示之二罪，犯意各別，行為互殊，應予分論併罰。
    又被告莊明豪曾犯有如犯罪事實欄壹、三所示之前科紀錄
      ，有台灣高等法院被告前案紀錄表一份在卷可參，是被告
      莊明豪於有期徒刑執行完畢後5年內以故意再犯上開如附
      表一編號16、18所示之有期徒刑以上之罪，均為累犯，均
      應依刑法第47條第1項之規定加重其刑。又被告莊明豪就
      上開如附表一編號18部分之犯行，自白其犯偽證罪時，於
      其所虛偽陳述之案件，尚未經起訴，被告莊明豪於所虛偽
      陳述之案件裁判確定前自白，應依刑法第172條規定，減
      輕其刑。並均依刑法第71條第1項之規定先加後減之。
  (5)被告楊瑞嵩部分：
    被告楊瑞嵩就如附表一編號16部分所為，係犯刑法第175
      條第1項之放火燒燬他人所有之汽車，致生公共危險罪。
      公訴意旨認被告楊瑞嵩所為係犯刑法第173條第3項、第1
      項之放火燒燬現供人使用之住宅未遂罪，尚有未合，惟因
      二者基本社會事實同一，爰依法變更起訴法條。又公訴人
      認被告楊瑞嵩此部分另涉犯刑法第354條之毀損罪，惟依
      上開判例所示，放火罪直接保護之法益為一般社會之公共
      安全，私人財產法益雖同時受其侵害，但仍應以社會法益
      為重，被告所為只成立刑法第175條第1項之放火燒燬他人
      所有之汽車，致生公共危險罪，公訴人認此部分另涉犯刑
      法第354條之毀損罪，尚有誤會。另就如附表一編號18部
      分所為，係犯刑法第168條之偽證罪。
    被告楊瑞嵩就上開如附表一編號16部分之犯行，與共同被
      告黃明正、林道淵、莊明豪間，具有犯意聯絡及行為分擔
      ，均為共同正犯。又被告楊瑞嵩所犯上開如附表一編號16
      、18所示之二罪，犯意各別，行為互殊，應予分論併罰
      。
    又被告楊瑞嵩就上開如附表一編號18部分之犯行，自白其
      犯偽證罪時，於其所虛偽陳述之案件，尚未經起訴，被告
      楊瑞嵩於所虛偽陳述之案件裁判確定前自白，應依刑法第
      172條規定，減輕其刑。
  (6)被告葉茂俊部分：
    被告葉茂俊就如附表一編號1部分所為，係犯刑法第354條
      之毀損罪；就如附表一編號3部分所為，係犯刑法第174條
      第4項、第1項之放火燒燬現未有人所在之他人所有建築物
      未遂罪；就如附表一編號4部分所為，係犯刑法第174條第
      1項之放火燒燬現未有人所在之他人所有建築物罪；就如
      附表一編號5、8部分所為，均係犯刑法第175條第1項之放
      火燒燬他人所有之汽車，致生公共危險罪，公訴人認此部
      分被告葉茂俊均係犯刑法第173條第3項、第1項之放火燒
      燬現供人使用之住宅未遂罪，尚有未合，惟因二者基本社
      會事實同一，爰依法變更起訴法條；就如附表一編號6部
      分所為，係犯刑法第175條第1項之放火燒燬他人所有之汽
      車，致生公共危險罪，又公訴人認被告葉茂俊此部分另涉
      犯刑法第354條之毀損罪，惟如前開判例所示，放火罪直
      接保護之法益為一般社會之公共安全，私人財產法益雖同
      時受其侵害，但仍應以社會法益為重，只成立刑法第175
      條第1項之放火燒燬他人所有之汽車，致生公共危險罪，
      公訴人認被告葉茂俊此部分另涉犯刑法第354條之毀損罪
      ，尚有誤會；就如附表一編號7部分所為，係犯刑法第277
      條第1項之傷害罪。
    被告葉茂俊就上開如附表一編號1、3至8部分之犯行，與
      共同被告黃明正、王建中、王建翔、黃秋柑間，具有犯意
      聯絡及行為分擔，均為共同正犯。又被告葉茂俊所犯上開
      如附表一編號1、3至8所示之各罪，犯意各別，行為互殊
      ，應予分論併罰。
    又被告葉茂俊就上開如附表一編號3部分之犯行，為未遂
      犯，應依刑法第25條第2項之規定，按既遂犯之刑減輕之
      。
  (7)被告王建中部分：
    被告王建中就如附表一編號1部分所為，係犯刑法第354條
      之毀損罪；就如附表一編號3部分所為，係犯刑法第174條
      第4項、第1項之放火燒燬現未有人所在之他人所有建築物
      未遂罪；就如附表一編號4部分所為，係犯刑法第174條第
      1項之放火燒燬現未有人所在之他人所有建築物罪；就如
      附表一編號5、8部分所為，均係犯刑法第175條第1項之放
      火燒燬他人所有之汽車，致生公共危險罪，公訴人認此部
      分被告王建中均係犯刑法第173條第3項、第1項之放火燒
      燬現供人使用之住宅未遂罪，尚有未合，惟因二者基本社
      會事實同一，爰依法變更起訴法條；就如附表一編號6部
      分所為，係犯刑法第175條第1項之放火燒燬他人所有之汽
      車，致生公共危險罪，又公訴人認被告王建中此部分另涉
      犯刑法第354條之毀損罪，惟依前開判例所示，放火罪直
      接保護之法益為一般社會之公共安全，私人財產法益雖同
      時受其侵害，但仍應以社會法益為重，只成立刑法第175
      條第1項之放火燒燬他人所有之汽車，致生公共危險罪，
      公訴人認被告王建中此部分另涉犯刑法第354條之毀損罪
      ，尚有誤會；就如附表一編號7部分所為，係犯刑法第277
      條第1項之傷害罪。
    被告王建中就上開如附表一編號1、3至8部分之犯行，與
      共同被告黃明正、葉茂俊、王建翔、黃秋柑間，具有犯意
      聯絡及行為分擔，均為共同正犯。又被告王建中所犯上開
      如附表一編號1、3至8所示之各罪，犯意各別，行為互殊
      ，應予分論併罰。
    又被告王建中就上開如附表一編號3部分之犯行，為未遂
      犯，應依刑法第25條第2項之規定，按既遂犯之刑減輕之
      。
  (8)被告王建翔部分：
    被告王建翔就如附表一編號1部分所為，係犯刑法第354
      條之毀損罪；就如附表一編號3部分所為，係犯刑法第174
      條第4項、第1項之放火燒燬現未有人所在之他人所有建築
      物未遂罪；就如附表一編號4部分所為，係犯刑法第174條
      第1項之放火燒燬現未有人所在之他人所有建築物罪；就
      如附表一編號5、8、14部分所為，均係犯刑法第175條第1
      項之放火燒燬他人所有之汽車，致生公共危險罪，公訴人
      認此部分被告王建翔均係犯刑法第173條第3項、第1項之
      放火燒燬現供人使用之住宅未遂罪，尚有未合，惟因二者
      基本社會事實同一，爰依法變更起訴法條；就如附表一編
      號6部分所為，係犯刑法第175條第1項之放火燒燬他人所
      有之汽車，致生公共危險罪，又公訴人認被告王建翔此部
      分另涉犯刑法第354條之毀損罪，惟依前開判例所示，放
      火罪直接保護之法益為一般社會之公共安全，私人財產法
      益雖同時受其侵害，但仍應以社會法益為重，只成立刑法
      第17 5條第1項之放火燒燬他人所有之汽車，致生公共危
      險罪，公訴人認被告王建翔此部分另涉犯刑法第354條之
      毀損罪，尚有誤會；就如附表一編號7部分所為，係犯刑
      法第277條第1項之傷害罪；就如附表一編號13、15部分所
      為，均係犯刑法第173條第3項、第1項之放火燒燬現供人
      使用之他人所有住宅未遂罪（以下簡稱刑法第173條第3項
      、第1項之放火未遂罪）。
    被告王建翔就上開如附表一編號1、3至8部分之犯行，與
      共同被告黃明正、葉茂俊、王建中、黃秋柑間，具有犯意
      聯絡及行為分擔；就上開如附表一編號13、14部分之犯行
      ，與共同被告黃明正、黃秋柑、蘇六居間，具有犯意聯絡
      及行為分擔；就上開如附表一編號15部分之犯行，與共同
      被告黃明正、黃秋柑間，具有犯意聯絡及行為分擔，均為
      共同正犯。又如附表一編號13、15之犯行，固燒燬未遂二
      人之住宅，但所侵害者僅為一個公共危險之社會法益，各
      僅成立一罪。又被告王建翔所犯上開如附表一編號1、3
      至8、13至15所示之各罪，犯意各別，行為互殊，應予分
      論併罰。
    又被告王建翔就上開如附表一編號3、13、15部分之犯行
      ，均為未遂犯，應依刑法第25條第2項之規定，按既遂犯
      之刑減輕之。
  (9)被告黃秋柑部分：
    被告黃秋柑就如附表一編號1、12部分所為，均係犯刑法
      第354條之毀損罪；就如附表一編號3部分所為，係犯刑法
      第174條第4項、第1項之放火燒燬現未有人所在之他人所
      有建築物未遂罪；就如附表一編號4部分所為，係犯刑法
      第174條第1項之放火燒燬現未有人所在之他人所有建築物
      罪；就如附表一編號5、8、14部分所為，均係犯刑法第17
      5條第1項之放火燒燬他人所有之汽車，致生公共危險罪，
      公訴人認此部分被告黃秋柑均係犯刑法第173條第3項、第
      1項之放火燒燬現供人使用之住宅未遂罪，尚有未合，惟
      因二者基本社會事實同一，爰依法變更起訴法條；就如附
      表一編號6部分所為，係犯刑法第175條第1項之放火燒燬
      他人所有之汽車，致生公共危險罪，又公訴人認被告黃秋
      柑此部分另涉犯刑法第354條之毀損罪，惟依前開判例所
      示，放火罪直接保護之法益為一般社會之公共安全，私人
      財產法益雖同時受其侵害，但仍應以社會法益為重，只成
      立刑法第175條第1項之放火燒燬他人所有之汽車，致生公
      共危險罪，公訴人認被告黃秋柑此部分另涉犯刑法第354
      條之毀損罪，尚有誤會；就如附表一編號7部分所為，係
      犯刑法第277條第1項之傷害罪；就如附表一編號13、15部
      分所為，均係犯刑法第173條第3項、第1項之放火燒燬現
      供人使用之他人所有住宅未遂罪（以下簡稱刑法第173條
      第3項、第1項之放火未遂罪）；就如附表一編號18部分所
      為，係犯刑法第29條、第168條之教唆偽證罪。
    被告黃秋柑就上開如附表一編號1、3至8部分之犯行，與
      共同被告黃明正、葉茂俊、王建中、王建翔間，具有犯意
      聯絡及行為分擔；就上開如附表一編號12部分之犯行，與
      共同被告黃明正間，具有犯意聯絡及行為分擔；就上開如
      附表一編號13、14部分之犯行，與共同被告黃明正、王建
      翔、蘇六居間，具有犯意聯絡及行為分擔；就上開如附表
      一編號15部分之犯行，與共同被告黃明正、王建翔間，具
      有犯意聯絡及行為分擔，均為共同正犯。至於被告黃秋柑
      就上開如附表一編號18部分之犯行，係教唆他人實施犯罪
      行為，與共同實施之正犯有別，其與共同被告吳永鴻共同
      教唆，雖應就教唆行為共同負責，仍不適用第28條之規定
      ，併此敘明。又被告黃秋柑所為如附表一編號5、8之犯行
      固係燒燬各二人之汽車；如附表一編號13、15之犯行，固
      燒燬未遂二人之住宅，但所侵害者僅為一個公共危險之社
      會法益，各僅成立一罪。又被告黃秋柑所犯上開如附表一
      編號1、3至8、12至15、18所示之各罪，犯意各別，行為
      互殊，應予分論併罰。
    又被告黃秋柑就上開如附表一編號3、13、15部分之犯行
      ，均為未遂犯，應依刑法第25條第2項之規定，按既遂犯
      之刑減輕之。
  (10)被告蘇六居部分：
    被告蘇六居就如附表一編號13、14部分所為，分別係犯刑
      法第173條第3項、第1項之放火燒燬現供人使用之他人所
      有住宅未遂罪；第175條第1項放火燒燬他人所有機車，致
      生公共危險罪。
    被告蘇六居就上開如附表一編號13、14部分之犯行，與共
      同被告黃明正、黃秋柑、王建翔間，具有犯意聯絡及行為
      分擔，均為共同正犯。被告蘇六居所為如附表一編號13之
      犯行，固燒燬未遂二人之住宅，但所侵害者僅為一個公共
      危險之社會法益，各僅成立一罪。又被告蘇六居所犯上開
      如附表一編號13、14部分之罪，犯意各別，行為互殊，應
      予分論併罰。
     又被告蘇六居就如附表一編號13、14部分之犯行，均為
       未遂犯，應依刑法第25條第2項之規定，按既遂犯之刑減
       輕之。
十七、撤銷改判及維持原判理由：
  (一)撤銷改判部分：
  (1)原審認被告黃明正、黃秋柑、楊瑞嵩、林道淵、莊明豪、王
    建翔、蘇六居分別犯如附表一編號14、16部分之犯行罪證已
    明確，因予論罪科刑，固非無見。惟查：被告王建翔、蘇六
    居就附表一編號14所示部分，只針對被害人曾建助之機車放
    火；被告林道淵、莊明豪、楊瑞嵩就附表一編號16所示部分
    ，只針對被害人李昆山使用之汽車放火，且並無其他積極證
    據足認被告等人分別就附表一編號14、16部分有放火燒燬現
    供人使用之他人所有住宅之犯意，均已如前述，是原判決認
    附表一編號14部分，被告黃明正、黃秋柑、王建翔、蘇六居
    成立刑法第173條第3項、第1項之放火燒燬現供人使用之他
    人所有住宅未遂罪；附表一編號16部分，被告黃明正、楊瑞
    嵩、林道淵、莊明豪成立刑法第173條第3項、第1項之放火
    燒燬現供人使用之他人所有住宅未遂罪及同法第175條第1項
    之之放火燒燬他人所有之汽車，致生公共危險罪，認事用法
    容有未洽。是被告等人均上訴主張並無放火燒燬現供人使用
    之他人所有住宅，因而指摘原判決此部分不當，為有理由；
    另被告黃明正、黃秋柑、蘇六居上訴主張無罪部分，則均為
    無理由，但原判決既有前開之違誤，自應由本院將原判決關
    於附表一編號編號14、16部分及被告黃明正、黃秋柑、楊瑞
    嵩、莊明豪、王建翔、蘇六居定應執行刑部分一併予以撤銷
    改判。
  (2)被告黃明正、林道淵、莊明豪、楊瑞嵩、王建翔、黃秋柑、
    蘇六居之科刑情形分述如下：
    被告黃明正、黃秋柑部分：
    爰審酌被告黃明正、黃秋柑開設老人養護之家，依理當充滿
    愛心，服務社會，惟其等竟或因前員工離職，至競爭對手工
    作；或因同業競爭；或因所開設之養護之家評鑑不佳，恐無
    法請領政府補助款；或因與他人之糾紛等因素，即率爾買兇
    四處縱火，意圖使他人屈服，造成人心惶惶，無法安居，甚
    且對於同一被害對象一再為縱火、傷害等犯行，對被害人之
    身心、財產安全均造成嚴重影響及損害，足見被告黃明正、
    黃秋柑報復心態極為強烈，毫無法紀觀念，所為實屬重大違
    反社會治安及法秩序，且被告黃明正迄今尚毫無悔意，而黃
    秋柑雖否認犯行，但已盡力與被害人達成和解，並斟酌其二
    人反覆一再實施犯罪，被告黃明正、黃秋柑二人犯罪之次數
    眾多，又在歷次犯行中均擔任主謀之角色，除提供被害人之
    資料予下手實施者外，甚而指導犯罪手法，惡性實屬重大等
    一切情狀，爰分別量處如主文第2項、第8項所示之刑，以資
    懲儆。
    被告林道淵、楊瑞嵩、莊明豪、王建翔、蘇六居部分：
    爰審酌被告林道淵、楊瑞嵩、莊明豪、王建翔、蘇六居分係
    被告黃明正、黃秋柑之親友、受雇員工、拜把兄弟、投資生
    意者、朋友或間接認識者，竟為親誼關係或報酬金之小利而
    與被告黃明正、黃秋柑狼狽為奸，分別為本件之犯行，致被
    害人身心、財產受創甚深，所生危害非淺，及渠等在歷次犯
    行中分別擔任之角色、素行、犯罪動機、目的、手段、犯後
    之態度等一切情狀，爰分別量處如主文第3至7項所示之刑，
    以資懲儆。
  (3)沒收：
    附表一編號14部分：
      1.被告王建翔用以放火燒燬被害人曾健助住處之寶特瓶裝
      之汽油及衛生紙，均未經扣案，且無證據證明係屬被告等
      人所有，又非違禁物，為免將來執行困難，爰均不另為沒
      收之諭知。
      2.被告王建翔、蘇六居犯本件犯罪時所戴之口罩及安全帽
      ，與犯罪無直接關係，並非專供本件犯罪所用之物，於日
      常生活尚有正常之用途，且非屬違禁物，爰均不另為沒收
      之諭知。
      3.又扣案之仿製車牌1面，為共同被告王建中所有，非屬
      被告王建翔、蘇六居所有，且與犯罪無直接關係，並非專
      供本件犯罪所用之物，又非屬違禁物，爰不另為沒收之諭
      知。
    附表一編號16部分：
      1.扣案之如附表三之一編號九、十所示之物，為被告黃明
      正所有，並供其等犯本件犯罪所用之物，基於共犯須就全
      體犯行負責之理，應就被告黃明正、林道淵、楊瑞嵩、莊
      明豪部分，均依刑法第38條第1項第2款為沒收之諭知。
      2.被告楊瑞嵩、林道淵、莊明豪用以砸毀燬被害人李昆山
      自小客車之球棒3支，均未經扣案，且無證據證明係屬被
      告等人所有，又非違禁物，為免將來執行困難，爰均不另
      為沒收之諭知。
      3.被告楊瑞嵩、林道淵、莊明豪犯本件犯罪時所戴之口罩
      、安全帽、手套各3雙及攜帶之噴漆1罐，與犯罪無直接關
      係，並非專供本件犯罪所用之物，於日常生活尚有正常之
      用途，且非屬違禁物，爰均不另為沒收之諭知。
  (二)另原審依調查證據結果，就被告等人分別所犯如附表一編號
    1、3至8、11至13、15、18所示部分罪證已明確，因而適用
    刑法第28條、第29條、第25條第2項、第354條、第174條第4
    項、第1項、第175條第1項、第277條第1項、第173條第3項
    、第1項、第168條、第172條、第47條第1項、第51條第5款
    ，刑法施行法第1條之1之規定，並審酌：
  (1)被告黃明正、黃秋柑部分：
    被告黃明正、黃秋柑開設老人養護之家，依理當充滿愛心，
    服務社會，惟其等竟或因前員工離職，至競爭對手工作；或
    因同業競爭；或因所開設之養護之家評鑑不佳，恐無法請領
    政府補助款；或因與他人之糾紛等因素，即率爾買兇四處縱
    火，意圖使他人屈服，造成人心惶惶，無法安居，甚且對於
    同一被害對象一再為縱火、傷害、毀損等犯行，對被害人之
    身心、財產安全均造成嚴重影響及損害，足見被告黃明正、
    黃秋柑報復心態極為強烈，毫無法紀觀念，所為實屬重大違
    反社會治安及法秩序，且事後歷經偵、審約1年之期間均一
    再推托其等犯行，毫無悔意，並斟酌其二人反覆一再實施犯
    罪，被告黃明正、黃秋柑二人犯罪之次數，又在歷次犯行中
    均擔任主謀之角色，除提供被害人之資料予下手實施者外，
    甚而指導犯罪手法，惡性實屬重大等一切情狀，爰分別量處
    如原審判決附表一編號1、3至8、11至13、15、18所示之宣
    告刑，以資懲儆。
  (2)被告吳永鴻、莊明豪、楊瑞嵩、葉茂俊、王建中、王建翔、
    蘇六居部分：
    被告吳永鴻、莊明豪、楊瑞嵩、葉茂俊、王建中、王建翔、
    蘇六居分係被告黃明正、黃秋柑之親友、受雇員工、拜把兄
    弟、投資生意者、朋友或間接認識者，竟為親誼關係或報酬
    金之小利而與被告黃明正、黃秋柑狼狽為奸，分別為本件之
    犯行，致被害人身心、財產受創甚深，所生危害非淺，及渠
    等在歷次犯行中分別擔任之角色、素行、犯罪動機、目的、
    手段、犯後之態度等一切情狀，爰分別量處如原審判決附表
    一編號1、3至8、11至13、15、18所示之宣告刑，以資懲儆
    。
  (3)並說明沒收部分：
    附表一編號1部分：
      1.被告王建翔用以放火燒燬被害人蘇順政自小客車之寶特
      瓶裝之汽油及衛生紙，均未經扣案，且無證據證明係屬被
      告等人所有，又非違禁物，為免將來執行困難，爰均不另
      為沒收之諭知。
      2.被告王建翔犯本件犯罪時所戴之口罩及安全帽，與犯罪
      無直接關係，並非專供本件犯罪所用之物，於日常生活尚
      有正常之用途，且非屬違禁物，爰均不另為沒收之諭知。
    附表一編號3部分：
      1.被告王建翔、王建中用以放火燒燬「嘉惠醫療器材行」
      之寶特瓶裝之汽油及布，均未經扣案，且無證據證明係屬
      被告等人所有，又非違禁物，為免將來執行困難，爰均不
      另為沒收之諭知。
      2.被告王建翔、王建中犯本件犯罪時所戴之口罩及安全帽
      ，與犯罪無直接關係，並非專供本件犯罪所用之物，於日
      常生活尚有正常之用途，且非屬違禁物，爰均不另為沒收
      之諭知。
      3.又扣案之仿製車牌1面，雖為被告王建中所有，惟與犯
      罪無直接關係，並非專供本件犯罪所用之物，且非屬違禁
      物，爰不另為沒收之諭知。
    附表一編號4部分：
      1.被告王建翔、王建中用以放火燒燬「嘉惠醫療器材行」
      之寶特瓶裝之汽油及布，均未經扣案，且無證據證明係屬
      被告等人所有，又非違禁物，為免將來執行困難，爰均不
      另為沒收之諭知。
      2.被告王建翔、王建中犯本件犯罪時所戴之口罩及安全帽
      ，與犯罪無直接關係，並非專供本件犯罪所用之物，於日
      常生活尚有正常之用途，且非屬違禁物，爰均不另為沒收
      之諭知。
      3.又扣案之仿製車牌1面，雖為被告王建中所有，惟與犯
        罪無直接關係，並非專供本件犯罪所用之物，且非屬違
        禁物，爰不另為沒收之諭知。
    附表一編號5部分：
      1.被告王建翔、王建中用以放火燒燬被害人蔡文龍、胡火
      龍自小客車之寶特瓶裝之汽油及布，均未經扣案，且無證
      據證明係屬被告等人所有，又非違禁物，為免將來執行困
      難，爰均不另為沒收之諭知。
      2.被告王建翔、王建中犯本件犯罪時所戴之口罩及安全帽
      ，與犯罪無直接關係，並非專供本件犯罪所用之物，於日
      常生活尚有正常之用途，且非屬違禁物，爰均不另為沒收
      之諭知。
      3.又扣案之仿製車牌1面，雖為被告王建中所有，惟與犯
      罪無直接關係，並非專供本件犯罪所用之物，且非屬違禁
      物，爰不另為沒收之諭知。
    附表一編號6部分：
      1.被告王建翔、王建中用以放火燒燬被害人蘇順政自小客
      車之桶裝之汽油及衛生紙，均未經扣案，且無證據證明係
      屬被告等人所有，又非違禁物，為免將來執行困難，爰均
      不另為沒收之諭知。
      2.被告王建翔、王建中犯本件犯罪時所戴之口罩及安全帽
      ，與犯罪無直接關係，並非專供本件犯罪所用之物，於日
      常生活尚有正常之用途，且非屬違禁物，爰均不另為沒收
      之諭知。
      3.又扣案之仿製車牌1面，雖為被告王建中所有，惟與犯
      罪無直接關係，並非專供本件犯罪所用之物，且非屬違禁
      物，爰不另為沒收之諭知。
    附表一編號7部分：
      1.被告王建翔、王建中用以毆打被害人蘇順政之木棍2支
      ，均未經扣案，且無證據證明係屬被告等人所有，又非違
      禁物，為免將來執行困難，爰均不另為沒收之諭知。
      2.被告王建翔、王建中犯本件犯罪時所戴之口罩及安全帽
      ，與犯罪無直接關係，並非專供本件犯罪所用之物，於日
      常生活尚有正常之用途，且非屬違禁物，爰均不另為沒收
      之諭知。
      3.又扣案之仿製車牌1面，雖為被告王建中所有，惟與犯
      罪無直接關係，並非專供本件犯罪所用之物，且非屬違禁
      物，爰不另為沒收之諭知。
    附表一編號8部分：
      1.被告王建翔、王建中用以放火燒燬被害人蔡文龍、胡火
      龍自小客車之寶特瓶裝之汽油及布，均未經扣案，且無證
      據證明係屬被告等人所有，又非違禁物，為免將來執行困
      難，爰均不另為沒收之諭知。
      2.被告王建翔、王建中犯本件犯罪時所戴之口罩及安全帽
      ，與犯罪無直接關係，並非專供本件犯罪所用之物，於日
      常生活尚有正常之用途，且非屬違禁物，爰均不另為沒收
      之諭知。
      3.又扣案之仿製車牌1面，雖為被告王建中所有，惟與犯
      罪無直接關係，並非專供本件犯罪所用之物，且非屬違禁
      物，爰不另為沒收之諭知。
    附表一編號11部分：
      被告黃明正用以傷害被害人李昆山之不詳類型槍枝及鋼珠
      ，均未經扣案，且無證據證明係屬被告黃明正所有，又無
      證據證明係屬違禁物，為免將來執行困難，爰均不另為沒
      收之諭知；至於被害人李昆山提出扣案之鋼珠1顆，並無
      證據證明係屬被告黃明正所有，又非違禁物，爰不另為沒
      收之諭知。
    附表一編號12部分：
      被告黃明正、黃秋柑用以毀損被害人李昆山自小客車之利
      刃及鐵鎚，均未經扣案，且無證據證明係屬被告等人所有
      ，又無證據證明係屬違禁物，為免將來執行困難，爰均不
      另為沒收之諭知。
    附表一編號13部分：
      1.被告王建翔以放火燒燬被害人張新鋒住處之寶特瓶裝之
      汽油及衛生紙，均未經扣案，且無證據證明係屬被告等人
      所有，又非違禁物，為免將來執行困難，爰均不另為沒收
      之諭知。
      2.被告王建翔、王建中犯本件犯罪時所戴之口罩及安全帽
      ，與犯罪無直接關係，並非專供本件犯罪所用之物，於日
      常生活尚有正常之用途，且非屬違禁物，爰均不另為沒收
      之諭知。
      3.又扣案之仿製車牌1面，雖為被告王建中所有，惟與犯
      罪無直接關係，並非專供本件犯罪所用之物，且非屬違禁
      物，爰不另為沒收之諭知。
    附表一編號15部分：
      1.被告王建翔以放火燒燬被害人張新鋒住處之寶特瓶裝之
      汽油及衛生紙，均未經扣案，且無證據證明係屬被告等人
      所有，又非違禁物，為免將來執行困難，爰均不另為沒收
      之諭知。
      2.被告王建翔、王建中犯本件犯罪時所戴之口罩及安全帽
      ，與犯罪無直接關係，並非專供本件犯罪所用之物，於日
      常生活尚有正常之用途，且非屬違禁物，爰均不另為沒收
      之諭知。
      3.又扣案之仿製車牌1面，雖為被告王建中所有，惟與犯
      罪無直接關係，並非專供本件犯罪所用之物，且非屬違禁
      物，爰不另為沒收之諭知。
    (4)本院經核原判決就此部分認事用法俱無不合，量刑亦稱妥
      適。被告等人上訴意旨仍執前詞，否認犯行，或辯稱原判
      決量刑過重，因而指摘原判決不當，均非有理由，均應予
      駁回。併分別就此部分與前開撤銷改判部分定應執行刑如
      主文第11項至16項所示之刑。
貳、不另為無罪諭知部分
一、公訴意旨另以：被告黃明正就上開如附表一編號5、8、13至
    16部分所為，均另涉犯刑法第271條第2項、第1項之殺人未
    遂罪嫌。惟查，公訴人認被告黃明正就上開如附表一編號5
    、8、13至16部分有另涉犯刑法第271條第2項、第1項殺人未
    遂之犯行，乃以如附表一編號5、8、13至16所示被害人之證
    述、證人即共同被告王建翔、王建中、葉茂俊、蘇六居、林
    道淵、楊瑞嵩、莊明豪之證述及勘驗筆錄、現場模擬照片、
    火災現場照片、火災原因調查報告書、監視器畫面翻拍照片
    、扣案物品等為證，然前開資料至多僅能證明被告黃明正有
    共同放火燒燬他人所有之汽車，致生公共危險或共同放火燒
    燬現供人使用住宅未遂之事實，尚不能證明被告黃明正有殺
    人未遂之故意，且被告黃明正堅決否認此部分有殺人未遂之
    犯行，而本件公訴人並未提出其他證據以供本院審酌，並證
    明被告黃明正有其他殺人之犯意聯絡，且有殺人未遂之犯行
    ，自不能證明被告有此部分之犯罪，又公訴人認被告黃明正
    就此部分所涉之刑法第271條第2項、第1項殺人未遂之犯行
    部分，與被告上開論罪科刑之刑法第175條第1項之放火燒燬
    他人所有之汽車，致生公共危險罪及第173條第3項、第1項
    之放火未遂之犯行部分，分別有想像競合犯之裁判上一罪關
    係，爰不另為無罪之諭知。
二、公訴意旨另以：被告林道淵、莊明豪、楊瑞嵩關於附表一編
    號16之犯行部分，另涉犯刑法第271條第2項、第1項之殺人
    未遂罪嫌。惟查，公訴人認被告林道淵、莊明豪、楊瑞嵩就
    上開犯行部分有另涉犯刑法第271條第2項、第1項殺人未遂
    之犯行，乃以被害人李昆山、吳坤培之證述、證人即共同被
    告林道淵、楊瑞嵩、莊明豪之證述及勘驗筆錄、現場模擬照
    片、火災現場照片、火災原因調查報告書、監視器畫面翻拍
    照片、扣案物品等為證，然前開資料至多僅能證明被告等3
    人有共同放火燒燬他人所有之汽車，致生公共危險及共同放
    火燒燬現供人使用住宅未遂之事實，尚不能證明被告3人有
    殺人未遂之故意，且被告等均堅決否認此部分有殺人未遂之
    犯行，而本件公訴人並未提出其他證據以供本院審酌，並證
    明被告等人有其他殺人之犯意聯絡，且有殺人未遂之犯行，
    自不能證明被告等人有此部分之犯罪，又公訴人認被告等就
    此部分所涉之刑法第271條第2項、第1項殺人未遂之犯行部
    分，與被告等上開論罪科刑之刑法第175條第1項之放火燒燬
    他人所有之汽車，致生公共危險罪部分，有想像競合犯之裁
    判上一罪關係，爰不另為無罪之諭知。
三、公訴意旨另以：被告葉茂俊、王建中就上開如附表一編號5
    、8部分所為，均另涉犯刑法第271條第2項、第1項之殺人未
    遂罪嫌，惟查，公訴人認被告葉茂俊、王建中就上開如附表
    一編號5、8部分有另涉犯刑法第271條第2項、第1項殺人未
    遂之犯行，乃以如附表一編號5、8所示被害人之證述、證人
    即共同被告王建翔之證述及勘驗筆錄、現場模擬照片、火災
    現場照片、火災原因調查報告書、監視器畫面翻拍照片、扣
    案物品等為證，然前開資料至多僅能證明被告葉茂俊、王建
    中有共同放火燒燬他人所有之汽車，致生公共危險之事實，
    尚不能證明被告葉茂俊有殺人未遂之故意，且被告葉茂俊、
    王建中均堅決否認此部分有殺人未遂之犯行，而本件公訴人
    並未提出其他證據以供本院審酌，並證明被告等人有其他殺
    人之犯意聯絡，且有殺人未遂之犯行，自不能證明被告葉茂
    俊、王建中有此部分之犯罪，又公訴人認被告葉茂俊、王建
    中就此部分所涉之刑法第271條第2項、第1項殺人未遂之犯
    行部分，與被告葉茂俊、王建中上開論罪科刑如附表一編號
    5、8部分所犯之刑法第175條第1項之放火燒燬他人所有之汽
    車，致生公共危險罪部分，有想像競合犯之裁判上一罪關係
    ，爰均不另為無罪之諭知。
四、公訴意旨另以：被告王建翔就上開如附表一編號5、8、13至
    15部分所為，均另涉犯刑法第271條第2項、第1項之殺人未
    遂罪嫌，惟查，公訴人認被告王建翔就上開如附表一編號5
    、8、13至15部分有另涉犯刑法第271條第2項、第1項殺人未
    遂之犯行，乃以如附表一編號5、8、13至15所示被害人之證
    述、證人即共同被告王建中、葉茂俊之證述及勘驗筆錄、現
    場模擬照片、火災現場照片、火災原因調查報告書、監視器
    畫面翻拍照片、扣案物品等為證，然前開資料至多僅能證明
    被告王建翔有共同放火燒燬他人所有之汽車，致生公共危險
    或共同放火燒燬現供人使用住宅未遂之事實，尚不能證明被
    告王建翔有殺人未遂之故意，且被告王建翔堅決否認此部分
    有殺人未遂之犯行，而本件公訴人並未提出其他證據以供本
    院審酌，並證明被告王建翔有其他殺人之犯意聯絡，且有殺
    人未遂之犯行，自不能證明被告有此部分之犯罪，又公訴人
    認被告王建翔就此部分所涉之刑法第271條第2項、第1項殺
    人未遂之犯行部分，與被告上開論罪科刑之刑法第175條第1
    項之放火燒燬他人所有之汽車，致生公共危險罪及第173條
    第3項、第1項之放火未遂之犯行部分，有想像競合犯之裁判
    上一罪關係，爰不另為無罪之諭知。
五、公訴意旨另以：被告黃秋柑就上開如附表一編號5、8、13至
    15部分所為，均另涉犯刑法第271條第2項、第1項之殺人未
    遂罪嫌，惟查，公訴人認被告黃秋柑就上開如附表一編號5
    、8、13至15部分有另涉犯刑法第271條第2項、第1項殺人未
    遂之犯行，乃以如附表一編號5、8、13至15所示被害人之證
    述、證人即共同被告王建翔、王建中、葉茂俊、蘇六居之證
    述及勘驗筆錄、現場模擬照片、火災現場照片、火災原因調
    查報告書、監視器畫面翻拍照片、扣案物品等為證，然前開
    資料至多僅能證明被告黃秋柑有共同放火燒燬他人所有之汽
    車，致生公共危險或共同放火燒燬現供人使用住宅未遂之事
    ，尚不能證明被告黃秋柑有殺人未遂之故意，且被告黃秋柑
    堅決否認此部分有殺人未遂之犯行，而本件公訴人並未提出
    其他證據以供本院審酌，並證明被告黃秋柑有其他殺人之犯
    意聯絡，且有殺人未遂之犯行，自不能證明被告有此部分之
    犯罪，又公訴人認被告黃秋柑就此部分所涉之刑法第271條
    第2項、第1項殺人未遂之犯行部分，與被告上開論罪科刑之
    刑法第175條第1項之放火燒燬他人所有之汽車，致生公共危
    險罪及第173條第3項、第1項之放火未遂之犯行部分，分別
    有想像競合犯之裁判上一罪關係，爰不另為無罪之諭知。
、無罪部分
一、公訴意旨略以：
  (一)被告黃明正、黃秋柑於93年4月間，收購「佳里醫院」對面
    之址設臺南縣佳里鎮興化里571之40號「元暘醫療器材行」
    ，並改名為「長春醫療器材行」，而與隔鄰興化里571之38
    號呂雲卿所開設以鐵皮屋搭建營業之「嘉惠醫療器材行」形
    成競爭關係。黃明正、黃秋柑曾向呂雲卿提出併購「嘉惠醫
    療器材行」之意向，為呂雲卿所拒，嗣後「長春醫療器材行
    」即呈半歇業狀態，黃明正、黃秋柑因此對呂雲卿懷恨在心
    ，直至黃明正、黃秋柑查知呂雲卿轉介向「嘉惠醫療器材行
    」購買醫療器材之人，至「長春養護中心」以外之養護中心
    入住時，認為呂雲卿此舉已嚴重影響「長春養護中心」之營
    運，亟思不讓呂雲卿繼續經營「嘉惠醫療器材行」。詎黃明
    正、黃秋柑竟共同基於放火燒燬現未有人所在之他人所有建
    築物之犯意聯絡，於97年8月9日凌晨零時許，攜帶以寶特瓶
    裝之酒精1瓶，由黃秋柑駕駛車牌號碼UQ-8280號自小客車搭
    載黃明正，至「嘉惠醫療器材行」後方，由黃明正持該瓶酒
    精，從與「嘉惠醫療器材行」僅有一片鐵板間隔之隔鄰後方
    廁所，打開窗戶，將酒精倒入廁所後，以報紙點火後，將報
    紙由窗戶丟入廁所內而著手放火，2人隨即駕車逃逸，幸火
    勢未延燒至「嘉惠醫療器材行」即熄滅，僅燒燬該隔鄰後方
    廁所之玻璃、窗戶、鐵架、洗手檯、及水管配線，並將周遭
    鐵皮燻黑。因認被告黃明正、黃秋柑涉犯刑法第174條第4項
    、第1項之共同放火燒燬現未有人所在之他人所有建築物未
    遂罪嫌云云（即如附表一編號2、起訴書犯罪事實二、乙(一)
    部分）。
  (二)被告黃明正自96年2月1日起至99年2月1日止，向李昆山承租
    李昆山與財政部國有財產局、臺南縣佳里鎮公所等人公同共
    有，坐落於臺南縣佳里鎮○○段280及281地號土地，準備作
    為「長春養護中心」停車場，並在上揭土地隔鄰之北文段
    279地號之土地上，動工興建5樓建物（臺南縣佳里鎮○○路
    161號）1棟，欲成立「長春慈善基金會附設長欣護理之家」
    。嗣於97年12月間，被害人李昆山得知被告黃明正、黃秋柑
    欲將上開土地開闢停車場後，隨即向被告黃明正表明欲終止
    租約，迨至98年2月11日被告黃明正未依約給付租金，被害
    人李昆山始以存證信函告知被告黃明正終止租約，被告黃明
    正亦於98年2月25日以存證信函向被害人李昆山終止上揭土
    地之租賃契約。詎被告黃明正、黃秋柑於上址「長春慈善基
    金會」之建物主體結構完成後，竟與「長春養護中心」之員
    工即被告謝發昕共同基於意圖為自己不法利益之犯意聯絡，
    於98年5月1日，僱請不知情之工人，在上揭北文段280地號
    之土地上加蓋圍牆，並由被告謝發昕負責在場督工，共竊佔
    上揭北文段280地號土地達18.74平方公尺。嗣被害人李昆山
    發覺被告黃明正等人竊佔其土地後，隨即報警究辦。因認被
    告黃明正、黃秋柑、謝發昕涉犯刑法第28條、第320條第2項
    之共同竊佔罪嫌云云（即如附表一編號9、起訴書犯罪事實
    三部分）。
  (三)被告黃明正、黃秋柑雖與被害人李昆山終止上揭土地租賃契
    約，惟仍繼續使用上揭土地，任由興建「長春慈善基金會」
    建物細部工程吊車等工程車進出上揭土地，被害人李昆山為
    反制被告黃明正等人擅自使用上揭土地，遂於97年5月間，
    將其所有之車牌號碼YE-7653號廂型車停置於上揭土地上，
    詎被告黃明正、黃秋柑竟共同基於意圖為自己不法所有之犯
    意聯絡，於98年7月6日晚上9時前某時，竊取上開廂型車之
    「YE-7653號」車牌2面後，藏置於長春慈善基金會2樓住處
    走廊鞋櫃後方，因認被告黃明正、黃秋柑涉犯第28條、第32
    0條第1項之共同竊盜罪嫌云云（即如附表一編號10、起訴書
    犯罪事實四之(1)部分〕。
  (四)被告楊瑞嵩與共同被告黃明正、黃秋柑共同基於犯意聯絡，
    由共同被告黃秋柑駕車搭載被告楊瑞嵩與共同被告黃明正，
    於98年8月7日凌晨1時許，在「85度C咖啡店」，與共同被告
    王建翔見面，共同被告黃秋柑等人並搭載共同被告王建翔至
    被害人曾健助住處及被害人李昆山住處後方倉庫查看後，由
    共同被告王建翔與共同被告蘇六居共同基於放火燒燬現供人
    使用住宅及殺人之犯意聯絡，於98年8月13日凌晨零時30分
    許，共同被告王建翔先將共同被告蘇六居所有之車牌號碼
    H2R-866號機車，換裝不詳號碼之仿製車牌後，趁被害人李
    昆山、張新鋒及其家人等人深夜熟睡之際，戴口罩、安全帽
    及攜帶以保特瓶裝之汽油，騎乘上開機車搭載共同被告蘇六
    居，至臺南縣佳里鎮○○路486巷31號屋後李昆山租予被害
    人張新鋒居住之鐵皮屋，共同被告蘇六居在旁把風，由共同
    被告王建翔持汽油潑灑上址張新鋒住處鐵門右側置有木材等
    雜物處，並以衛生紙點火，丟向該處著手放火，2人隨即騎
    乘上開機車逃逸，任憑火勢加劇，倖為人即時發覺通報消防
    人員前往滅火，始未延燒至屋內，被害人李昆山、張新鋒及
    其家人等人始倖免於難，僅將周遭鐵門燻黑，因認被告楊瑞
    嵩涉犯刑法第28條、第173條第3項、第1項之共同放火未遂
    罪及第28條、第271條第2項、第1項之共同殺人未遂罪嫌云
    云（即如附表一編號13、起訴書犯罪事實五之(一)及追加起訴
    書犯罪事實一之(一)部分）。
  (五)共同被告王建翔、蘇六居於對被害人張新鋒住處放火後，隨
    即騎乘上開機車，至臺南縣佳里鎮禮化里266之5號被害人曾
    健助住處，趁被害人曾健助及家人深夜熟睡之際，共同被告
    蘇六居仍在旁把風，由共同被告王建翔持汽油進入被害人曾
    健助住處庭院，將汽油潑灑停放於被害人曾健助住處騎樓下
    之車牌號碼MWC-898號、NLY-301號機車，並以衛生紙點火，
    分別丟向該2輛機車放火，2人隨即騎乘上開機車逃逸，任憑
    火勢加劇延燒，倖被害人曾吳麗雲半夜醒來即時發覺，呼叫
    被害人曾健助及其親人搶救，並通報消防人員前往滅火，被
    害人曾健助及家人始未罹難，惟上揭2輛機車燒燬，被害人
    曾健助住宅騎樓牆面、天花板、窗戶玻璃、1樓鐵門及2樓陽
    台均燒損燻黑。嗣於同（13）日凌晨2時43分39秒，共同被
    告王建翔依前揭約定之暗號，撥打0000000000號行動電話通
    知共同被告黃明正。嗣於同（13）日晚上10時許，共同被告
    黃秋柑駕駛車牌號碼UQ-8280號自小客車搭載共同被告黃明
    正、被告楊瑞嵩，依約在「85度C咖啡店」，再次與共同被
    告王建翔見面，4人坐於「85度C咖啡店」內角落，共同被告
    黃明正將2萬元交予共同被告王建翔，並對共同被告王建翔
    稱：「這2萬元是對曾健助家放火的代價，李昆山後方倉庫
    那件沒有很嚴重，你有空再去1次，可以從旁邊打開窗戶倒
    入汽油點火」等語，共同被告王建翔應允後即各自離去，因
    認被告楊瑞嵩涉犯刑法第28條、第173條第3項、第1項之共
    同放火未遂罪及第28條、第271條第2項、第1項之共同殺人
    未遂罪嫌云云（即如附表一編號14、起訴書犯罪事實五之(二)
    及追加起訴書犯罪事實一之(二)部分）。
  (六)共同被告王建翔接受共同被告黃明正、黃秋柑等人之指令後
    ，即於98年8月30日晚上9時許，先將共同被告王建中所有之
    車牌號碼317-BZZ號機車，換裝不詳號碼之仿製車牌，戴口
    罩、安全帽及攜帶以保特瓶裝之汽油，騎乘上開機車，至上
    址被害人李昆山租予被害人張新鋒居住之鐵皮屋，趁被害人
    被害人李昆山、張新鋒及其家人熟睡之際，迅即潛至屋旁打
    開窗戶，將汽油倒入屋內，並以衛生紙點火，將衛生紙丟進
    屋內放火，隨即騎乘上開機車逃逸，任憑火勢加劇，倖為鄰
    人即時發覺通知消防人員前往滅火，被害人李昆山、張新鋒
    及其家人始能脫險；被害人張新鋒上開住處未遭燒燬，造成
    該處窗戶玻璃破裂、內、外兩側鐵皮受熱變色及屋內藝品、
    鐵櫃等物燒燬。嗣98年8月30日晚上9時3分許，共同被告黃
    明正以0000000000號行動電話撥打0000000000號行動電話予
    共同被告王建翔時，共同被告王建翔向共同被告黃明正報告
    已至被害人李昆山住處後方倉庫放火等語，共同被告黃明正
    即於98年8月31日下午6時許，在「85度C咖啡店」，將2萬元
    交予共同被告王建翔，待共同被告黃明正接到被告楊瑞嵩來
    電後，隨即駕車返回佳里鎮，因認被告楊瑞嵩涉犯刑法第28
    條、第173條第3項、第1項之共同放火未遂罪及第28條、第
    271條第2項、第1項之共同殺人未遂罪嫌云云（即如附表一
    編號15、起訴書犯罪事實五之(三)及追加起訴書犯罪事實一之
    (三)部分）。
  (七)被告黃秋柑與共同被告黃明正於98年8月31日，收到臺南縣
    佳里鎮公所對於「長春慈善基金會」違章建築查報公文，即
    與共同被告楊瑞嵩共商解決之道，決定再次報復被害人李昆
    山，遂於98年8月31日下午6時許，共同被告楊瑞嵩駕駛車牌
    號碼UQ-8280號自小客車搭載共同被告莊明豪，在臺南縣佳
    里鎮○○路486巷口守候，欲伺機毆打被害人李昆山，共同
    被告楊瑞嵩並於同（31）日下午6時8分許，在臺南縣佳里鎮
    ○○路578號「統一超商佳文門市」，以公用電話撥打共同
    被告黃明正000000 0000號行動電話告知共同被告黃明正，
    共同被告黃明正並於同（31）日晚上7時30分許，至佳西路
    486巷口與共同被告楊瑞嵩、莊明豪會合，惟並未發現被害
    人李昆山，3人始作罷離去。嗣於98年9月1日上午某時，被
    告黃秋柑與共同被告黃明正另收到臺南縣政府府工使字第09
    80206028號認定「長春慈善基金會」係違章建築，將依規定
    執行拆除之公函，被告黃秋柑與共同被告黃明正忿忿難平，
    即決意要對被害人李昆山為最嚴厲之報復，竟與共同被告楊
    瑞嵩、林道淵（黃秋柑之子）、莊明豪共同基於基於放火燒
    燬現供人使用住宅及殺人之犯意聯絡，先由共同被告黃明正
    、楊瑞嵩於98年9月1日下午3時許，至被害人李昆山住處附
    近勘查地形，決定由臺南縣佳里鎮安西里76之2號「立人幼
    稚園」旁空地，翻牆進入被害人李昆山住處。共同被告黃明
    正並將2萬元交予共同被告楊瑞嵩，事後由其轉交予共同被
    告莊明豪以為酬謝。後於98年9月1日晚上7時30分許，共同
    被告楊瑞嵩、林道淵攜帶球棒3支、安全帽3頂、口罩3只、
    手套3 雙、噴漆1罐，共同被告黃明正並將以保特瓶裝之酒
    精，交予共同被告楊瑞嵩、林道淵，共同被告楊瑞嵩即駕駛
    車牌號碼UQ-8280號自小客車搭載共同被告林道淵，自「長
    春養護中心」出發，於同（1）日晚上8時許，至臺南縣麻豆
    鎮搭載莊明豪，共同被告楊瑞嵩並對共同被告莊明豪稱：「
    等一下從圍牆爬進去後，見到人就打，砸車、砸東西，有時
    間就放火燒車」等語；共同被告楊瑞嵩、林道淵復接續對共
    同被告莊明豪稱：「車上那瓶酒精就是要用來燒車，記得帶
    下車」等語，於同（1）日晚上8時28分許，共同被告楊瑞嵩
    駕駛上開自小客車搭載共同被告林道淵、莊明豪，抵達「立
    人幼稚園」旁空地，共同被告楊瑞嵩隨即以0000000000號行
    動電話撥打0000000000號行動電話通知被告黃秋柑與共同被
    告黃明正已就定位，共同被告黃明正、被告黃秋柑隨即至臺
    南縣佳里鎮○○路471號「萊爾富便利商店」，於同（1 ）
    日晚上8時49分許，由共同被告黃明正以公用電話撥打00000
    000 0被害人李昆山住處市內電話，由被害人李昆山之妻莊
    念慈接聽，確定被害人李昆山住處有人在家，即於同（1）
    日晚上8時56分許，以0000000000號行動電話指示共同被告
    楊瑞嵩、林道淵、莊明豪開始行動，共同被告楊瑞嵩、林道
    淵、莊明豪接受指令後，隨即穿戴口罩、安全帽、手套，先
    由共同被告林道淵持該罐噴漆下車，隱身至被害人李昆山住
    處圍牆邊，爬上圍牆，以噴漆對設於被害人李昆山住處圍牆
    邊之2支監視器噴黑後，共同被告楊瑞嵩持酒精及球棒，共
    同被告莊明豪、林道淵則分持球棒，翻牆進入李昆山住處，
    沿走道迴廊至前門（屬格狀、多洞式之大型鐵捲門），被害
    人莊念慈發覺有異，即至前門察看，發現共同被告楊瑞嵩、
    莊明豪、林道淵等人，迅即大聲呼喊，共同被告楊瑞嵩、莊
    明豪、林道淵見狀，即由共同被告莊明豪、楊瑞嵩分持球棒
    敲擊停放於該處屋旁騎樓下之被害人李昆山所有之車牌號碼
    0827-XT號休旅車車身及擋風玻璃等處；共同被告楊瑞嵩並
    迅即將酒精潑灑至上開休旅車前擋風玻璃、引擎蓋等處，並
    以紙張點火後，丟至前擋風玻璃處放火；共同被告莊明豪則
    持續持球棒猛力敲擊前擋風玻璃等處，俟共同被告莊明豪擊
    破前擋風玻璃後，共同被告林道淵隨即將裝有酒精之保特瓶
    丟進上開休旅車內，迅即引燃大火，並延燒被害人李昆山住
    處及隔鄰臺南縣佳里鎮○○路486巷29號吳坤培住宅，倖被
    害人吳坤培等人即時發覺報警並通報消防人員前往滅火，被
    害人莊念慈、吳坤培及其家人始未罹難；被害人李昆山、吳
    坤培上開住處方未遭燒燬，造成被害人李昆山所有上開休旅
    車燒燬，被害人李昆山住處1樓外牆上半部及天花板受燒燻
    黑，被害人吳坤培住處1樓車庫採光罩燒燬，外牆、2樓窗戶
    及3樓陽台等處均受燒燻黑。共同被告楊瑞嵩、莊明豪、林
    道淵等人放火後，隨即再次翻牆逃逸，並由共同被告楊瑞嵩
    駕駛車牌號碼UQ-8280號自小客車搭載共同被告林道淵、莊
    明豪，返回「長春養護中心」，由共同被告林道淵負責將球
    棒、安全帽、口罩等物藏置他處，共同被告楊瑞嵩則帶領共
    同被告莊明豪至「長春養護中心」廚房，將2萬元交予共同
    被告莊明豪作為酬勞，共同被告莊明豪則僅收1萬元，將另1
    萬元返還予共同被告楊瑞嵩，共同被告楊瑞嵩、莊明豪即回
    至「長春養護中心」中庭泡茶區等候被告黃秋柑與共同被告
    黃明正，嗣被告黃秋柑與共同被告黃明正返回「長春養護中
    心」後，被告黃秋柑與共同被告黃明正、林道淵、楊瑞嵩、
    莊明豪等人，即在「長春養護中心」中庭泡茶區泡茶並談論
    共同被告楊瑞嵩、林道淵、莊明豪等人至被害人李昆山住處
    放火之情節，嗣由共同被告黃明正駕車搭載莊明豪返回其臺
    南縣麻豆鎮租屋處，因認被告黃秋柑涉犯刑法第28條、第
    173條第3項、第1項之共同放火未遂罪、第28條、第271條第
    2項、第1項之共同殺人未遂罪及第28條、第354條之共同毀
    損罪嫌云云（即如附表一編號16、起訴書犯罪事實六部分）
    。
  (八)被告吳永鴻受雇於被告黃秋柑、共同被告黃明正在「長春養
    護中心」擔任晚班司機，而與共同被告楊瑞嵩相識。嗣共同
    被告楊瑞嵩逃逸後，遂經由被告吳永鴻與被告黃秋柑聯繫，
    進而得知渠等所為已東窗事發，共同被告黃明正已於98 年9
    月2日經臺灣臺南地方法院羈押禁見，旋於98年9月8日晚上
    某時，與共同被告莊明豪相約至高雄市某處見面後，共同被
    告楊瑞嵩即對共同被告莊明豪稱：黃秋柑要你出面承擔所有
    罪責，會給你安家費，條件就是不要咬出黃明正、黃秋柑等
    語，共同被告莊明豪隨即應允以80萬元，接受被告黃秋柑之
    條件，共同被告楊瑞嵩旋於98年9月9日凌晨某時，以公用電
    話與被告黃秋柑聯繫，被告黃秋柑答應給付楊瑞嵩100萬元
    、莊明豪80萬元作為2人出面承擔所有罪責之安家費，並要
    求給予3天時間籌錢，雙方談妥後，楊瑞嵩、莊明豪遂連夜
    北上至苗栗縣友人處藏匿，3天後，共同被告楊瑞嵩再次撥
    打行動電話予被告黃秋柑時，即改由被告吳永鴻負責與共同
    被告楊瑞嵩、莊明豪接洽，詎被告黃秋柑、吳永鴻明知共同
    被告楊瑞嵩、莊明豪係涉有放火罪嫌之犯人，竟共同基於意
    圖為使共同被告楊瑞嵩、莊明豪隱匿之犯意聯絡，於98年10
    月9日，在臺南縣麻豆鎮「街頭印象簡餐店」，由被告吳永
    鴻將5萬元交予共同被告楊瑞嵩，藉以資助共同被告楊瑞嵩
    、莊明豪逃匿。另於98年10月13日晚上7時許，在「長春養
    護中心」附近之便利商店，再由被告吳永鴻交付1萬元予共
    同被告莊明豪，以資助共同被告莊明豪藏匿，因認被告黃秋
    柑、吳永鴻涉犯第28條、第164條第1項之藏匿人犯罪嫌云云
    （即如附表一編號17、起訴書犯罪事實八部分）。
二、按犯罪事實應依證據認定之，無證據不得認定其犯罪事實，
    又不能證明被告犯罪者，應諭知無罪之判決，刑事訴訟法第
    154條第2項、第301條第1項分別定有明文。另按告訴人之告
    訴，係以使被告受刑事訴追為目的，是其陳述是否與事實相
    符，仍應調查其他證據，以資審認，不得僅憑告訴人之指訴
    遽令被告入罪；且告訴人之指訴，須無瑕疵可指，且就其他
    方面調查，又與事實相符，始足採為認定犯罪事實之憑證（
    最高法院30年度上字第816號、52年度臺上字第1300號判例
    意旨參照）。再按，認定不利於被告之事實，須依積極證據
    ，苟積極證據不足為不利於被告事實之認定時，即應為有利
    於被告之認定，更不必有何有利之證據；認定犯罪事實所憑
    之證據，雖不以直接證據為限，間接證據亦包括在內，然而
    無論直接或間接證據，其為訴訟上之證明，須於通常一般之
    人均不致有所懷疑，而得確信為真實之程度者，始得據為有
    罪之認定，倘其證明尚未達於此一程度，而有合理性懷疑存
    在時，即不得遽為被告犯罪之認定（最高法院76年台上字第
    4986號判例意旨亦可資參照）。
三、公訴人之認定及被告等之答辯：
  (一)此部分公訴人認被告黃明正、黃秋柑涉犯如上開一、(一)部分
    之共同放火燒燬現未有人所在之他人所有建築物未遂罪，無
    非以證人即被害人呂雲卿之指訴及證人葉茂俊、王建翔、王
    建中之證詞為據。惟被告黃明正、黃秋柑均堅詞否認有何涉
    犯上開犯行，並辯稱：證人葉茂俊、王建翔、王建中之證詞
    均屬傳聞證據，自無證據能力等語。
  (二)此部分公訴人認被告黃明正、黃秋柑、謝發昕涉犯如上開一
    、(二)部分之共同竊佔罪嫌，無非分別係以原審就被告黃明正
    、黃秋柑、謝發昕關於上開犯罪事實所為證據能力裁定之證
     據方法所示（見原審98年度訴字第1892號證據能力裁定卷
     內）作為主要之依據。惟被告黃明正、黃秋柑、謝發昕均
     堅詞否認有何涉犯上開犯行，渠等辯稱被告黃明正與告訴
     人李昆山有土地租用契約，租用期間為三年，而雙方都沒
     有合法的終止或解除契約，所以在契約有效成立的前提下
     ，難認被告黃明正有竊佔之故意，且被告所興建者係臨時
     安全圍籬，工程完工後就會拆除。又因鑑界有點偏離情形
     ，渠等並不知情等語。
   (三)此部分公訴人認被告黃明正、黃秋柑涉犯如上開一、(三)之
     共同竊盜罪嫌，無非分別係以原審就被告黃明正、黃秋柑
     、謝發昕關於上開犯罪事實所為證據能力裁定之證據方法
     所示（見原審98年度訴字第1892號證據能力裁定卷內）作
     為主要之依據。惟被告黃明正、黃秋柑均堅詞否認有何涉
     犯上開犯行，渠等辯稱長春養護中心是一個慈善基金會，
     裡面有住一些老人，或是蓋房子，也有一些人員出入，他
     們的員工也眾多，所以到底是何人去偷車牌，將車牌放在
     鞋櫃後方，有很多人都有可能涉案，所以檢察官如無法提
     出積極證據去證明的話，不能說被告黃明正與黃秋柑共犯
     竊取車牌的犯行等語。
  (四)此部分公訴人認被告楊瑞嵩涉犯如上開一、(四)之共同放火未
    遂罪及共同殺人未遂罪嫌，無非係以原審就被告楊瑞嵩關於
    上開犯罪事實所為證據能力裁定之證據方法所示（見原審98
    年度訴字第1892號證據能力裁定卷內）作為主要之依據。惟
    被告楊瑞嵩堅詞否認有何涉犯上開犯行，辯稱伊雖與共同被
    告黃明正、黃秋柑前往台南市○○路、文賢路與臨安路口之
    「85度C咖啡店」，但並未參與謀議，更未參與此部分之犯
    行，只是單純陪同他們到「85度C咖啡店」喝咖啡，在這期
    間他們並沒有討論到任何犯罪計畫的實施，而在前往佳里的
    路上伊也沒有聽到他們在講什麼等語。
  (五)此部分公訴人認被告楊瑞嵩涉犯如上開一、(五)之共同放火未
    遂罪及共同殺人未遂嫌，無非係以原審就被告楊瑞嵩關於上
    開犯罪事實所為證據能力裁定之證據方法所示（見原審98年
    度訴字第1892號證據能力裁定卷內）作為主要之依據。惟被
    告楊瑞嵩堅詞否認有何涉犯上開犯行，辯稱伊雖與共同被告
    黃明正、黃秋柑前往台南市○○路、文賢路與臨安路口之「
    85度C咖啡店」，但並未參與謀議，更未參與此部分之犯行
    ，只是單純陪同他們到「85度C咖啡店」喝咖啡，在這期間
    他們並沒有討論到任何犯罪計畫的實施，而在前往佳里的路
    上伊也沒有聽到他們在講什麼等語。
  (六)此部分公訴人認被告楊瑞嵩涉犯如上開一、(六)之共同放火未
    遂罪及共同殺人未遂罪嫌，無非係以原審就被告楊瑞嵩關於
    上開犯罪事實所為證據能力裁定之證據方法所示（見原審98
    年度訴字第1892號證據能力裁定卷內）作為主要之依據。惟
    被告楊瑞嵩堅詞否認有何涉犯上開犯行，辯稱98年8月7日，
    伊與共同被告黃明正、黃秋柑固有前往台南市○○路、文賢
    路與臨安路口之「85度C咖啡店」，但伊並未參與謀議，更
    未參與此部分之犯行，只是單純陪同他們到「85度C咖啡店
    」喝咖啡，在這期間他們並沒有討論到任何犯罪計畫的實施
    ，且伊也沒有聽到被告黃明正與王建翔在說什麼等語。
  (七)本件公訴人認被告黃秋柑涉犯如上開一、(七)之共同放火未遂
    罪、共同殺人未遂及毀損罪嫌，無非係以原審就被告黃秋柑
    關於上開犯罪事實所為證據能力裁定之證據方法所示（見原
    審98年度訴字第1892號證據能力裁定卷內）作為主要之依據
    。惟被告黃秋柑堅詞否認有何涉犯上開犯行，辯稱伊不知道
    這些事情，伊也沒有指使他們去做，也沒有參與；共同被告
    楊瑞嵩、林道淵、莊明豪放火後回到長春養護中心時，伊當
    時只是在那邊泡茶而已。
  (八)此部分公訴人認被告黃秋柑、吳永鴻涉犯如上開一、(八)之共
    同藏匿人犯罪嫌，無非分別係以原審就被告黃秋柑、吳永鴻
    關於上開犯罪事實所為證據能力裁定之證據方法所示（見原
    審98年度訴字第1892號證據能力裁定卷內）作為主要之依據
    。惟被告黃秋柑、吳永鴻堅詞否認有何涉犯上開犯行，被告
    黃秋柑辯稱：伊不知吳永鴻交錢給被告楊瑞嵩、莊明豪之事
    ，伊只是要被告楊瑞嵩、莊明豪出來投案，並非是使之隱蔽
    的意思，因為他們出來投案，共同被告黃明正才能交保；被
    告吳永鴻辯稱：伊交付5萬元予共同被告楊瑞嵩係因他欲在
    出面投案前做牙齒，該5萬元為做牙齒的費用，另交付被告
    莊明豪的5千元、1萬元、2萬元，也是要讓他出面投案，因
    被告莊明豪欲還清欠人家的錢，至於那2萬元則是莊明豪預
    計投案之後被羈押到看守所後，買一些日常用品等語。
四、經查：
  (一)附表一編號2部分：
    按證人所述係聽聞自他人，非親身經歷，為傳聞證據，自不
    得採為判決之基礎。證人葉茂俊固於原審99年5月21日證稱
    ：「（起訴書附表編號2的部分，即97年8月9日凌晨0時許，
    嘉惠醫療器材行後方的廁所被燒，這件事情你是否知情？）
    我是從黃秋柑、黃明正口中聽到這件事情的，他們兩人自己
    去放火，他們兩人告訴我的」、「（你有無親自看到？）我
    沒有親自看到，但我有親耳聽到」、「（親耳聽到黃秋柑、
    黃明正這麼跟你講？）是的」等語（見原審卷四第12-14頁
    ）；證人王建翔於原審99年5月21日亦證稱：「（起訴書附
    表編號2這件你們沒有參加，這件事情你是否知悉？）事後
    才知道」、「（你如何得知的？）黃明正自己說出來的」、
    「（跟誰講？）那時候在場有我、我弟弟和葉茂俊」、「（
    意思是黃明正在你、王建中、葉茂俊三個人的面前講的？）
    是的」、「（你有親自聽到黃明正講嗎？）有的，我有聽到
    」等語（見原審卷四第42-44頁）；證人王建中於原審99年5
    月21日證稱：「（你有無去做起訴書附表編號2這件事情？
    ）沒有」、「（你是否知道這件事情？）知道」、「（何人
    告訴你的？）黃明正和黃秋柑」、「（何時跟你講的？）我
    忘記是何時了，我記得好像是他們來葉茂俊的店，大家在聊
    天的時候講到的」、「（當時有何人在場？）我哥哥也在場
    ，葉茂俊也在場，還有我、黃明正、黃秋柑」、「（怎麼跟
    你講的？）算是聊天的時候講到的，說他們兩個人有自己開
    車去，從後面過去，後面是一間廁所，就由廁所放火」等語
    （見原審卷四第64反-65）。是證人葉茂俊、王建翔、王建
    中3人顯未親眼目擊本件事情發生之經過，只是聽被告黃明
    正、黃秋柑所說而已（被告2人均否認此點），則其等所證
    應屬傳聞證據。又證葉茂俊證稱是在伊店內聽被告黃明正、
    黃秋柑所說；而證人王建翔則證稱是在去長春養護中心時被
    告2人所說的；證人王建中則係證稱在葉茂俊的店內聽到的
    云云，證人3人既證稱是同時聽到的，為何所稱聽聞的地點
    卻不相同，從而，證人葉茂俊等人所證是否屬實亦值懷疑！
    另被害人呂雲卿於原審已證稱未懷疑過是何人縱火等語，足
    徵本件並無其他積極證據足認是被告黃明正、黃秋柑所為，
    而公訴人亦未提出其他證據證明本件確是被告2人所為，依
    法應為被告2人無罪之諭知。
  (二)附表一編號9部分：
  (1)被告黃明正與共同被告黃秋柑雇工在台南縣佳里鎮○○段28
    0地號被害人李昆山所有之土地修築圍籬，並由共同被告謝
    發昕負責督工等情，業經被告黃明正供述在卷，核與證人即
    共同被告黃秋柑、謝發昕分別於偵查中所為之證述相符，並
    有98年10月13日勘驗筆錄及現場照片48張、李昆山、黃明正
    之存證信函各1份、臺南縣佳里地政事務所98年10月15日所
    測量字第0980007866號函所附之測量成果圖1份及現場蒐證
    照20張等在卷可資佐證，是此部分之事實堪以認定。
  (2)又告訴人李昆山固主張系爭土地已終止租約云云，然依雙方
    所訂之土地租用契約書上記載，租用契約係至2010年2月1日
    止，同時契約上亦未有租金遲延給付即視為終止之約定，有
    該土地契用契約書可稽（見98偵12437卷二第210頁），是被
    告黃明正主張當時契約仍然有效等語並非無據。又系爭土地
    原來既是被告黃明正合法承租使用，縱令契約已終止，但在
    被告尚未返還告訴人之前，被告占有該土地仍屬有權占有，
    且仍持續在被告黃明正占有中，自與竊占罪之構成要件未合
    。何況證人即共同被告謝發昕於偵查中具結證稱：「（既然
    你已經知道你們圍的是佳里鎮公所、國稅局的地，為何還繼
    續圍?）當初我們有找建築公司鑑界，因此我們圍的是在我
    們的建築線內」、（你們是98.5.22才圍的嗎?）沒有，是之
    前就圍的，當初要圍時李昆山有來反應，我向黃明正詢問，
    他說還沒有做鑑界，叫我先圍起來。我們會圍圍籬也是怕老
    人走出去，為了安全才圍的」、「（但圍籬這邊並沒有住老
    人?）我們蓋的工地與養護之家可以連通，有些行動自由的
    老人會走到這邊」等語（見98年度偵字第12437號卷五第
    329-340頁），並參酌台南縣佳里鎮公所99年4月20日所財字
    第0990005609號函及其所檢送之相關附件、函文等資料（見
    原審卷二第275-28 5頁）【該安養院函覆因圍牆為新建工程
    之安全圍籬，且工程已接近完工，待工程完工後立即拆除圍
    牆，並經鎮長批可，且該圍牆亦於工程完工後拆除】，是被
    告黃明正、黃秋柑上開僱工所施作者係為修築新建工程之臨
    時安全圍籬，且在280地號所鋪設之水泥經台南縣佳里鎮公
    所告知有占用他人土地後，亦已回復原狀，可堪認定，是被
    告3人自始即無竊佔之犯意至明。
  (3)本件公訴人並未提出其他證據以供本院審酌，並證明被告3
    人有其他竊佔之犯行，不能證明被告等之犯罪，依據前述說
    明，依法應為被告等無罪之諭知。
  (三)附表一編號10部分（被告黃明正、黃秋柑部分）：
  (1)被害人李昆山於97年5月間，將其所有之車牌號碼YE-7653號
    廂型車停置於長春養護之家旁空地上，而於98年7月6日晚上
    9時前某時，遭人竊取上開廂型車之YE-7653號車牌2面，嗣
    後為警查獲上開車牌2面遭藏置在長春慈善基金會2樓住處走
    廊鞋櫃後方等情，業據證人即被害人李昆山證述在卷，並有
    98年10月13日勘驗筆錄及現場照片48張、98年9月7日扣案之
    YE-7653號車牌2面、搜索現場照片6張等在卷可資佐證，是
    此部分之事實堪以認定。
  (2)惟公訴人所提出之前開資料至多僅能證明被害人李昆山所有
    之廂型車之YE-7653號車牌2面遭人竊取，並遭人藏置在長春
    慈善基金會2樓住處走廊鞋櫃後方，並不能證明被告黃明正
    、黃秋柑有此部分竊盜之犯行，乃至被告黃明正、黃秋柑間
    ，具有共同竊盜之犯意聯絡。
  (3)又「長春養護中心」乃屬安養院與住家混合之建築物，其內
    不僅被告黃明正、黃秋柑居住，尚有員工、安養內之老人，
    甚或老人之家屬均得出入，是被害人李昆山之上開車牌是否
    為被告黃明正、黃秋柑所竊取，即存有合理之懷疑。
  (4)又本件公訴人並未提出其他證據以供本院審酌，並證明被告
    黃明正、黃秋柑有其他竊盜之犯行，既不能證明被告黃明正
    、黃秋柑之犯罪，依據前述說明，依法即應為被告黃明正、
    黃秋柑無罪之諭知。
  (四)附表一編號13、14部分（被告楊瑞嵩部分）：
  (1)共同被告黃秋柑駕車搭載共同被告黃明正與被告楊瑞嵩，於
    98年8月7日凌晨1時許，在「85度C咖啡店」，與共同被告王
    建翔見面，嗣共同被告黃秋柑等人並搭載共同被告王建翔前
    往被害人曾健助住處及李昆山住處後方倉庫查看後，又共同
    被告王建翔於98年8月13日凌晨0時30分許，騎乘機車搭載共
    同被告蘇六居，前往被害人張新鋒之住處，對鐵門邊置放木
    材等雜物堆處，潑灑汽油放火後等情，業經被告楊瑞嵩供述
    在卷，核與證人即共同被告王建翔、蘇六居所為之證述相符
    ，並有98年12月4日勘驗筆錄、98年12月4日提訊王建翔、莊
    明豪至臺南縣佳里鎮、新營市現場模擬照片112張、98年8月
    13日臺南縣佳里鎮○○路486巷31號屋後倉庫火災現場照片
    、臺南縣消防局98年8月24日對98 年8月13日臺南縣佳里鎮
    ○○路486巷31號屋後倉庫火災原因調查鑑定書1份、黃明正
    、王建翔持用門號0000000000號、0000000000號行動電話通
    聯記錄1份、98年12月17日勘驗筆錄、98年12月17日提訊王
    建翔、楊瑞嵩至臺南市○○路、文賢路口85℃、黃金海岸現
    場模擬照片28張、臺19線98年8月13日凌晨1時38分20秒、1
    時45分4秒路口監視器畫面翻拍照片1份、98年9月2日扣案之
    黃明正所有手機序號000000000000007號手機1支、車號UQ-8
    280號小客車車籍資料、98年11月18日扣案王建中所有之仿
    車牌LRG76T1面、98年11月25日扣案蘇六居所有之夾腳拖1雙
    、黑色短褲1件、黑色上衣1件、黑色安全帽1頂、原審勘驗
    現場後所製作之勘驗筆錄及拍攝之照片等在卷可資佐證，是
    此部分之事實堪以認定。又共同被告王建翔、蘇六居於對被
    害人張新鋒住處放火後，隨即前往被害人曾健助住處，對被
    害人曾健助停放騎樓下之NWC-898號、NLY-301號機車，潑灑
    汽油放火等情，業經被告楊瑞嵩供述在卷，與證人即共同被
    告王建翔、蘇六居所為之證述相符，並有98年12月4日勘驗
    筆錄、98年12月4日提訊王建翔、莊明豪至臺南縣佳里鎮、
    新營市現場模擬照片112張、98年12月17日勘驗筆錄、98年1
    2月17日提訊王建翔、楊瑞嵩至臺南市○○路、文賢路口85
    ℃、黃金海岸現場模擬照片28張、98年8月13日臺南縣佳里
    鎮禮化里4鄰266之5號曾健助住火災現場照片1份、臺南縣消
    防局98年8月24日對98年8月13日臺南縣佳里鎮禮化里4鄰266
    之5號曾健助住處火災原因調查鑑定書1份在卷可資佐證，是
    此部分之事實亦堪以認定。
  (2)惟前開資料至多僅能證明被告楊瑞嵩與共同被告黃秋柑、黃
    明正曾於98年8月7日凌晨1時許，在「85度C咖啡店」，與共
    同被告王建翔見面，及共同被告黃秋柑駕車搭載共同被告王
    建翔等人前往被害人曾健助住處及李昆山住處後方倉庫查看
    時，被告楊瑞嵩均在現場而已，並不能證明被告楊瑞嵩與共
    同被告黃明正、黃秋柑、王建翔、蘇六居間，具有共同放火
    燒燬現供人使用之住宅未遂罪及殺人未遂罪之犯意聯絡。
  (3)按共同正犯之意思聯絡，固不以明示通謀為必要，即相互間
    有默示之合致亦屬之。但所謂默示之合致，必須由其行為或
    其他客觀情事，他人可以推知其有同意之表示始可，單純之
    無異議或未加制止，自不能遽認有默示之合致，有最高法院
    85年度台上字第3307號判決參照。證人黃明正於原審證稱：
    「（你們在那邊，你是否還記得楊瑞嵩到「85度C咖啡店」
    以後做什麼？）他就坐在那邊等喝咖啡」、「（他有無跟王
    建翔或王建翔的兄弟聊天？）我印象中沒有，因為楊瑞嵩不
    認識他們」、「（你說楊瑞嵩不認識王建翔？）不認識」、
    「（第一次他們相見，你有無跟他們介紹？）沒有」、「（
    你有無跟王建翔介紹楊瑞嵩是什麼人？）沒有，我印象中我
    沒有介紹」、「（你說黃秋柑與楊瑞嵩坐一桌，你與王建翔
    在外面？）本來我是跟楊瑞嵩、黃秋柑坐在一起，王建翔後
    來過來跟我打招呼，黃秋柑去點餐，楊瑞嵩就坐在我們原本
    坐的那邊」等語（見原審卷六第232-238頁）。證人黃秋柑
    則證稱：「（起訴書認定98年8月7日那天是第一次，那天妳
    是否有到臺南市的85度C咖啡店？）有兩次，如果說那一次
    應該是」、「（那一次誰跟妳一起來臺南市？）黃明正和楊
    瑞嵩」、「（妳是否還記得那天你們三個人到臺南市的85度
    C咖啡店要做什麼事？）喝咖啡」、「（就純喝咖啡嗎？）
    是的，我們經常去」、「（那天楊瑞嵩有無跟王建翔聊天，
    或是跟黃明正他們三個人在一起聊天？有無這種情形？妳看
    到的時候，王建翔來跟你們坐在一起以後，妳有無注意到他
    們三個人在聊什麼事情？）沒有注意到，那天才第一次認識
    ，頂多是介紹一下而已，也沒有什麼話可以聊」、「（妳是
    否記得那天楊瑞嵩有無也跟他們講一些話？）楊瑞嵩的個性
    很靜，他都坐在旁邊抽菸，有的話也是這樣而已」、「（所
    以在開車的這段過程中，妳不記得也沒有聽到楊瑞嵩跟王建
    翔或黃明正有講什麼話？）我印象中沒有與案情有關的話」
    等語（見原審卷六第238-244頁）。又證人王建翔證稱：「
    （你是否還記得98年8月7日凌晨12時許，你在臺南市○○路
    、文賢路及臨安路口的85度C咖啡店遇到誰？）黃明正、黃
    秋柑，還有楊瑞嵩」、「（那天你除了跟黃明正聊說等一下
    要開車載那個地方之外，還有無談到其他事情？）沒有」、
    「（黃明正說要開車載你到其他地方的時候，楊瑞嵩有無在
    場聽到？）都有坐在一起」、「（楊瑞嵩有無做什麼表示或
    意見？）都沒有」、「（就靜靜的坐在那邊吃東西？）是的
    」、「（黃明正跟你講這些話的時候，楊瑞嵩在車上做什麼
    ？）我也不知道，我知道他在車上，但因為我坐在前面，他
    坐在後面，我沒有看到，我坐在副駕駛座，黃明正和楊瑞嵩
    坐在後面，黃明正跟我說，我也沒有回頭看他們兩個人」、
    「（你坐在那邊，黃明正直接在後面跟你說你去這兩個地方
    放火？）是的」、「（你有無聽到楊瑞嵩說什麼話？）沒有
    ，他在車上沒說話」、「（98年8月7日那天，你跟黃明正在
    85度C咖啡店見面，一直到黃明正帶你去曾健助以及李昆山
    的住處及後面的倉庫那邊，後來你們有回到臺南市○○段時
    間楊瑞嵩有無跟你們討論本件放火的事情？）沒有」、「（
    你看楊瑞嵩的反應，你覺得他是否事先就知道這些事情與恩
    怨？）我不知道，我不知道他們私底下還有無再說什麼」等
    語（見原審卷六第244-255頁）。茲互核證人黃明正、黃秋
    柑、王建翔之上開證述及證人王建翔於偵查中所為之證述（
    見98年度偵字第12437號卷四第53 -65、337-347；卷五第36
    0-380頁、卷六第60-65頁），均大致相符，當時被告楊瑞嵩
    雖均在場，但就所謂之共同放火燒屋、共同殺人等情事，均
    未說任何話語且未表示任何意見或動作，依上開最高法院判
    決意旨可知，被告楊瑞嵩單純之無異議或未加制止之行為，
    尚難遽認被告楊瑞嵩與共同被告黃秋柑等人間即有默示之合
    致。
  (4)況共同被告黃秋柑等人就被訴殺人未遂之犯行部分，亦經本
    院不另為無罪之諭知，已如上述。而本件公訴人並未提出其
    他積極證據以供本院審酌，並證明被告楊瑞嵩有其他共同放
    火燒燬現供人使用之住宅未遂罪及殺人未遂罪之犯行，既不
    能證明被告楊瑞嵩之犯罪，依據前述說明，依法即應為被告
    楊瑞嵩無罪之諭知。
  (五)附表一編號15部分（被告楊瑞嵩部分）：
  (1)共同被告黃秋柑駕車搭載共同被告黃明正與被告楊瑞嵩，於
    98年8月13日晚上10時許，在85度C咖啡店與共同被告王建翔
    見面，共同被告黃明正交予共同被告王建翔2萬元，並對共
    同被告王建翔稱：李昆山後方倉庫那件沒有很嚴重，你有空
    再去1次，可以從旁邊打開窗戶倒汽油點火等語後，共同被
    告王建翔即再次騎乘機車，前往被害人張新鋒住處，打開窗
    戶，將汽油倒入屋內放火等情，業經被告楊瑞嵩供述在卷，
    與證人即共同被告王建翔所為之證述相符，並有98年12月4
    日勘驗筆錄、98年12月4日提訊王建翔、莊明豪至臺南縣佳
    里鎮、新營市現場模擬照片112張、98年12 月17日勘驗筆錄
    、98年12月17日提訊王建翔、楊瑞嵩至臺南市○○路、文賢
    路口85℃、黃金海岸現場模擬照片28張、98年8月30日臺南
    縣佳里鎮○○路486巷31號屋後倉庫火災現場照片、臺南縣
    消防局98年9月7日對98年8月30日臺南縣佳里鎮○○路486巷
    31號屋後倉庫火災原因調查鑑定書1份在卷可資佐證，是此
    部分之事實堪以認定。
  (2)惟查，證人黃明正證稱：「（大約一個禮拜以後，98年8月
    13日晚上十時許，你是否又有到臺南市的這間85度C咖啡店
    ？）時間上我還是沒印象，但是應該有去」、「（你是否還
    記得那天去的人有誰？）也是黃秋柑、楊瑞嵩和我」、「（
    楊瑞嵩跟你們去85度C咖啡店，有無做什麼事情？）沒有，
    在喝咖啡」、「（你與王建翔在講話的時候，楊瑞嵩在做什
    麼？）他們也是在喝咖啡，好像在另外一張桌子」、「（沒
    有跟你坐在同一張桌子？）印象中好像沒有」等語（見原審
    卷六第232-238頁）。證人黃秋柑則證稱：「（98年8月13日
    即第二次，那天晚上妳是否又載黃明正和楊瑞嵩到85度C咖
    啡店？）日期我不記得了，我知道有兩次」、「（妳第一次
    有遇到王建翔，妳還有載他，第二次有無再遇到誰？）這個
    回憶我一直在想，楊瑞嵩跟我們去兩次，他第一次是坐裡面
    還是外面，我真的沒有印象，如果說第二次有跟楊瑞嵩，他
    那天有來作證，他有講到那一段，我也慢慢在回憶，坐在裡
    面，然後楊瑞嵩跟我先在裡面喝咖啡，好像隔了一、二十分
    鐘，那個雙胞胎才來，如果說你講的那是第二次吧」、「（
    妳說有兩次有跟楊瑞嵩和黃明正一起去85度C咖啡店，妳有
    無印象為何那兩次楊瑞嵩有一起來？）楊瑞嵩有去應該是黃
    明正邀他的」、「（妳是否知道為何邀楊瑞嵩？）我不知道
    」等語（見原審卷六第238-244頁）。又證人王建翔證稱：
    「（你是否在98年8月13日晚上十時許，又跟黃明正約在85
    度C咖啡店？）是的」、「（那天去的人有誰？）也是黃明
    正、黃秋柑、楊瑞嵩」、「（後來98年8月13日那天晚上，
    你與黃明正、黃秋柑、楊瑞嵩見面以後，你們做了哪些事情
    ？）那天帶我喝咖啡而已」、「（你有無拿到什麼東西？）
    他有拿錢給我」、「（誰拿錢給你？）黃明正」、「（他是
    否在喝咖啡的那個時候將錢拿給你的？）是的」、「（他拿
    錢給你的時候，楊瑞嵩在做什麼？）因為黃明正是從桌底下
    拿給我的，我不知道楊瑞嵩是否知道」、「起訴書認定那天
    你拿到兩萬元之後，黃明正有跟你說這兩萬元是你對曾健助
    的住處放火的代價，李昆山後面的倉庫沒有很嚴重，你是否
    有再去一次？）有的」、「（黃明正跟你說這些話的時候，
    是否錢拿給你之後，你在那邊坐的時候跟你講的？）是的」
    、「（當時楊瑞嵩有無坐在那邊？）也是都坐在那邊」、「
    （楊瑞嵩聽到之後有無表示什麼意見？）沒有」、「（以你
    個人的感覺，你覺得楊瑞嵩有無參與這個計畫？）我不能猜
    測」、「（至少你與黃明正在講這些事情，楊瑞嵩沒有表示
    任何意見？）是的」、「（楊瑞嵩聽到這些話有無問說你們
    要做什麼事情？）沒有」、等語（見原審卷六第244-255頁
    ）。茲互核證人黃明正、黃秋柑、王建翔之上開證述及證人
    王建翔於偵查中所為之證述（見98年度偵字第12437號卷四
    第53 -65、337-347；卷五第36 0-380頁、卷六第60-65頁）
    ，均大致相符，當時被告楊瑞嵩雖均在場，但就所謂之共同
    放火燒屋、共同殺人等情事，均未說任何話語且未表示任何
    意見或動作，依上開最高法院判決意旨可知，被告楊瑞嵩單
    純之無異議或未加制止之行為，尚難遽認被告楊瑞嵩與共同
    被告黃秋柑等人間即有默示之合致。
  (4)況共同被告黃秋柑等人就被訴殺人未遂之犯行部分，亦經本
    院不另為無罪之諭知，已如上述。又本件公訴人並未提出其
    他積極證據以供本院審酌，並證明被告楊瑞嵩有其他共同放
    火燒燬現供人使用之住宅未遂罪及殺人未遂罪之犯行，既不
    能證明被告楊瑞嵩之犯罪，依據前述說明，依法即應為被告
    楊瑞嵩無罪之諭知。
  (六)附表一編號16部分（被告黃秋柑部分）：
  (1)共同被告楊瑞嵩駕駛UQ-8280號白色自小客車搭載共同被告
    林道淵、莊明豪，攜帶共同被告黃明正交予之酒精，前往被
    害人李昆山住處，先由共同被告林道淵持噴漆罐噴黑監視器
    ，渠等3人再翻牆進入被害人李昆山住處，分持球棒砸毀被
    害人李昆山停放在騎樓下之0827-XT號休旅車，共同被告楊
    瑞嵩則以酒精潑灑在前擋風玻璃、引擎蓋處後點火，待共同
    被告莊明豪將前擋風玻璃砸破後，共同被告林道淵迅即將裝
    有酒精之寶特瓶丟進車內，引爆火勢，以延燒被害人李昆山
    之住宅及隔鄰被害人吳坤培住處等情，業經證人即共同被告
    林道淵、楊瑞嵩、莊明豪分別於偵查中證述在卷，互核相符
    ，並有98年12月4日勘驗筆錄、98年1 2月4日提訊王建翔、
    莊明豪至臺南縣佳里鎮、新營市現場模擬照片112張、98年9
    月1日臺南縣佳里鎮○○路486巷31號李昆山住處火災現場照
    片1份、98年9月1日臺南縣佳里鎮○○路486巷29號吳坤培住
    處火災現場照片、臺南縣消防局98年9月11日對98年9月1日
    臺南縣佳里鎮○○路486巷31號火災原因調查鑑定書1份、臺
    南縣佳里鎮公所98年8月27日所建第11968號違章建查報單1
    紙、臺南縣政府98年8月31日府工使字第09 80206028號函1
    紙、黃明正、黃秋柑、楊瑞嵩持用門號0000000000、000000
    0000、0000000000號行動電話通聯記錄1份、臺南縣佳里鎮
    ○○路511號長春養護之家98年9月1日晚上7時25分至31分（
    錄影機時間快6分鐘）監視器畫面翻拍照片、臺南縣佳里鎮
    ○○路511號長春養護之家98年9月1日晚上8時38分至8時41
    分（錄影機時間快6分）監視器畫面翻拍照片8張、門號00-0
    000000號，公話編號0000000號之公用電話98年9月1日至2日
    之通聯記錄1份、臺南縣佳里鎮○○路511號長春養護之家98
    年9月1日晚上9時7分許（錄影機時間快6分鐘）監視器面翻
    拍照片7張、中鋼保全錄影主機（DVR）1臺、98年9月2日扣
    案之黃秋柑所有手機序號000000000000000號手機1支、車號
    UQ-8280號自小客車車籍資料1份、98年9月2日扣案之汽油吸
    管1支、酒精1桶、莊明豪使用門號0000000000號行動電話之
    通訊監察譯文1份、臺灣臺南地方法院98年聲監字第476號通
    訊監察書1份等在卷可資佐證，是此部分之事實堪以認定。
  (2)然前開資料至多僅能證明共同被告楊瑞嵩駕駛UQ-8280號白
    色自小客車搭載共同被告林道淵、莊明豪，攜帶共同被告黃
    明正交予之酒精，前往被害人李昆山住處，渠等3人分持球
    棒砸毀被害人李昆山停放在騎樓下之0827-XT號休旅車，並
    由共同被告楊瑞嵩以酒精潑灑在前擋風玻璃、引擎蓋處後點
    火，待共同被告莊明豪將前擋風玻璃砸破後，共同被告林道
    淵迅即將裝有酒精之寶特瓶丟進車內，引爆火勢，以延燒被
    害人李昆山之住宅及隔鄰被害人吳坤培住處等情，，並不能
    證明被告黃秋柑與共同被告黃明正、黃秋柑、王建翔、蘇六
    居間，具有共同放火燒燬現供人使用之住宅未遂罪、共同殺
    人未遂罪及共同毀損罪之犯意聯絡。
  (3)又查：
  證人楊瑞嵩證稱：「（那天為何會想到要去李昆山的住處？
    ）黃明正叫我去的」、「（何時叫你去的？）那天過中午之
    後，那天即98年9月1日當天」、「（之前你是否去看過李昆
    山的住處？）98年8月31日我們有去看」、「（何人跟你去
    看的？）莊明豪先跟我去的」、「（車上有什麼人？）我和
    莊明豪」、「（你的意思是98年8月31日這天，是你與莊明
    豪兩個人？）是的」、「（黃明正是否有去？）有的，後來
    他有去」、「（黃秋柑是否有去？）沒有」、「（98年9月1
    日為何又要去李昆山的住處？）因為98年9月1日我有聽說接
    到一張要拆違建的部分的公文，黃明正可能就抓狂了」、「
    （黃明正在何處跟你講的？）在長春養護中心裡面，我在顧
    的那棟的外面」、「（你顧老人的大樓外面？）是的」、「
    （現場有什麼人？）只有黃明正和我而已」、「（你說98年
    8月31日你與黃明正去找李昆山理論，這件事情黃秋柑是否
    知情？）我不知道黃秋柑是否知道，因為從我去放火做這件
    事情，我與黃秋柑完全都沒有交集，也不曾討論到什麼，因
    為我和她不太熟」、「（你說98年9月1日，長春養護中心又
    收到要被拆違建的公文，黃明正很生氣，黃秋柑是否知道收
    到要被拆違建的公文？）這我也不知道，這是黃明正跟我講
    的」、「（所以你沒有看到黃秋柑接到公文有什麼反應？你
    有無看到？）沒有」、「（你們在泡茶區有無講到放火的事
    情？）沒有講到放火，但黃明正有問，他只有問說事情辦得
    如何，我說好了」、「（黃明正對何人講？）對我」、「（
    你再說一次黃明正說什麼？）他問說事情辦得如何，我說好
    了」、「（就這樣對話？）是的，實際每一句話我無法正確
    記得，但我知道黃明正就是問我事情辦得如何，接下來他就
    問我說要給莊明豪的錢給他了沒有，我說我給莊明豪了」、
    「（黃秋柑有無說什麼？）沒有，她在那邊替我們倒茶」、
    「（你們在那邊聊了多久？）那句話說完後不久，黃明正就
    叫我去洗澡，他要載我朋友回去」、「（意思是說講這幾句
    話就沒再講了？）是的，就算有講，也沒講到什麼，意思就
    是要載莊明豪回去」、「（然後你去何處，莊明豪去何處？
    ）然後我就去洗澡，莊明豪就讓黃明正載回去」、「（事後
    即在泡茶區之後，黃明正、黃秋柑或莊明豪是否還有再跟你
    討論到98年9月1日去李昆山的住處放火的事情？）沒有」、
    「（跟黃明正、黃秋柑、莊明豪都沒有談到？）是的，都沒
    有，到九月的某一天，莊明豪打電話給我」、「（那是後來
    的事情了？）是的」等語（見原審院卷六第169-174 頁）。
  證人莊明豪證稱：「（98年9月1日，李昆山住處的砸車、燒
    車的事件，你是否有去？）有的」、「（何人提議要去的？
    ）楊瑞嵩」、「（黃秋柑有無跟你去？）沒有」、「（提議
    的內容當時是如何講的？）那時候就說要去砸人、砸東西、
    砸車子，然後放火燒車子」、「（有無說要放火燒房子？）
    沒有」、「（黃秋柑有無對你說要去放火？）沒有」、「（
    你有無看到酒精是何人拿給楊瑞嵩的？）沒有，我在車上的
    時候，那罐寶特瓶就放在車上了那天有無回去長春養護中心
    ？）有的」、「（你看到何人？）回去後楊瑞嵩拿錢給我之
    後，差不多過了幾十分鐘，才看到黃明正和黃秋柑」、「（
    黃秋柑去做什麼？）他們進來的時候，我們和黃明正坐在泡
    茶的桌子那邊，黃秋柑在泡茶，黃明正跟楊瑞嵩在講話」、
    「（何人載你回去的？）黃明正」、「（你於98年9月1日去
    砸車、放火燒車之後，是否有跟楊瑞嵩一起回到長春養護中
    心？）是的」、「（當天是否也有在泡茶區與黃明正、黃秋
    柑碰到面？）是的」、「（你剛剛有說在泡茶區的時候，黃
    明正有跟楊瑞嵩在講話，他們兩個人的對話內容為何？）因
    為他們兩個人坐在旁邊，講得很小聲，我只聽到『事情有沒
    有處理好了』」、「（何人講說『事情有沒有處理好了』」
    、「（黃明正問楊瑞嵩說『事情有沒有處理好了』、『事情
    有沒有什麼個案』、『有沒有拿給我』」、「（楊瑞嵩如何
    回答黃明正？）楊瑞嵩就跟他說『有』」、「（當時黃秋柑
    是否在旁邊泡茶？）是的，她坐在我對面泡茶」、「（她有
    無接什麼話？）沒有」、「（在車上黃明正有無跟你講什麼
    ？）他說要我當作沒有事情發生，當作那天晚上都沒有什麼
    事情發生，我也沒有去過佳里鎮」、「（你覺得黃明正講這
    些話的意思為何？）我不知道，我認為他講這樣子應該是要
    我不要去跟別人講：『黃秋柑在你們犯此案中扮演的角色』
    ，你回答說：『說起來她應該都知道這些事，只是沒有參與
    ，坦白說都沒有看過她，做這件事沒有出現，但她都知道我
    們要做這件事，然後由黃明正、楊瑞嵩跟我接觸』，講這些
    話的意思為何？為何說『她都知道』？）（當初我說：『你
    們做這件事情，黃秋柑到底知不知道』，我就自己猜說黃秋
    柑應該都知道」、「（為何這樣猜？你有無發現什麼事？）
    當時檢察官要我回答我到底知不知道在做這件事情的時候，
    黃秋柑清不清楚、知不知道我們要去做這件事情」、「（你
    所稱的知道做這件事的意思是否指起訴書附表編號16，即98
    年9月1日那一件？）是的」、「（你說你猜是什麼意思？）
    我自己想說應該是知道，但我從頭到尾都沒有見過黃秋柑」
    、「（跟你接洽的人裡面有無黃秋柑？）沒有」等語（見原
    審卷六第196-202頁）。
  證人林道淵證稱：「（98年9月1日你是否有去李昆山的住處
    ？）有的」、「（何人叫你去的？）黃明正叫我去找楊瑞嵩
    ，楊瑞嵩帶我去的」、「（你是否知道要去那邊做什麼？）
    那時候楊瑞嵩說要帶我去找李昆山，要去找李昆山辯論，必
    要的時候可能會動手打他」、「（有無說到要放火？）沒有
    」、「（講的時候，黃秋柑是否在場？）不在場」、「（這
    件參與的人有何人？）楊瑞嵩、他朋友，還有我」、「（他
    朋友是指何人？）莊明豪」、「（當天你有無回去長春養護
    中心？）有的」、「（你看到何人？）我一開始回去的時候
    都還沒有人回來，都沒有看到任何人，然後我去把那些東西
    放好之後，再走回去泡茶的地方，才看到我媽媽他們」、「
    （你媽媽即黃秋柑在做什麼？）那時候他們在那邊泡茶，我
    走過去的時候，她就叫我先上去洗澡，他們有事情要談」
    、「（你媽媽有無問你說你今天晚上跟誰去做什麼事情？）
    她還沒有跟我講到話，他們在泡茶區的時候，我原本要過去
    找他們，我媽媽看到我就叫我上去洗澡，說他們還有事情要
    談」等語（見原審卷六第202-205頁）。
  (4)互核證人楊瑞嵩、莊明豪、林道淵之上開證述，與渠等分別
    於偵查中之證述（見98年度偵字第12437號卷三第103-112、
    131-139、187-197、251-255頁；卷五第119-131、205-211
    、225-237、312-321頁；卷三第158-165、199-202、259-26
    5；卷六第31-37頁；卷一第24-27、218-224頁；卷二第134-
    143頁；卷四第282-284頁；卷六第97-100頁）均大致相符，
    並無任何證人曾證稱在事前有與被告黃秋柑討論過本件犯行
    ，或事後向被告報告放火後之結果等情，是足證被告黃秋柑
    與共同被告黃明正、林道淵、楊瑞嵩、莊明豪間，不僅無犯
    意之聯絡，且無行為之分擔至明。
  (5)況共同被告黃明正等人就被訴毀損之犯行部分，應僅論放火
    罪而不另成立毀損罪，另被訴殺人未遂之犯行部分，亦經本
    院不另為無罪之諭知，已如上述。又本件公訴人並未提出其
    他證據以供本院審酌，並證明被告黃秋柑有其他共同放火燒
    燬現供人使用之住宅未遂罪、共同殺人未遂罪及共同毀損罪
    之犯行，既不能證明被告黃秋柑之犯罪，依據前述說明，依
    法即應為被告黃秋柑無罪之諭知。
  (七)附表一編號17部分：
  (1)查被告吳永鴻於98年10月9日，在台南縣麻豆鎮「街頭印象
    簡餐店」，將5萬元交予共同被告楊瑞嵩，另於98年10月19
    日晚上7時許，在長春養護中心附近之便利商店，將1萬元交
    予共同被告莊明豪等情，業經被告吳永鴻供述在卷，核與證
    人即共同被告楊瑞嵩、莊明豪分別於偵查中所為之證述大致
    相符，並有莊明豪使用門號0000000000號行動電話之通訊監
    察譯文1份、臺灣臺南地方法院98年聲監字第476號通訊監察
    書1份在卷可資佐證，是此部分之事實堪以認定。
  (2)惟前開資料至多僅能證明被告吳永鴻確於98年10月9日，在
    台南縣麻豆鎮「街頭印象簡餐店」，將5萬元交予共同被告
    楊瑞嵩，另於98年10月19日晚上7時許，在長春養護中心附
    近之便利商店，將1萬元交予共同被告莊明豪等情，並不能
    證明被告吳永鴻、黃秋柑具有藏匿人犯之犯意聯絡。
  (3)又按刑法第164條第1項藏匿犯人罪之所謂「藏匿」，係指收
    容隱藏犯人或脫逃人，使偵查機關不能發現或難以發現其確
    實所在之積極行為，例如提供秘密藏身之處所。同條項之所
    謂「使之隱避」，凡藉藏匿以外之方法，使犯人或脫逃人得
    以走避偵查機關追捕之行為，不論係積極之作為或消極之不
    作為，均得謂為使之隱避，例如指引逃亡路線、資助逃亡費
    用，或誤導偵查機關追捕方向等情形而言。然本件相關證人
    則分別證述如下：
  證人楊瑞嵩證稱：「（你逃跑之後，何時才開始又跟公司聯
    繫？）一個禮拜吧，差不多一個禮拜」、「（也就是說大概
    是在98年9月8日左右？）是的，98年9月7日或98年9月8日左
    右」、「（98年9月7日或98年9月8日左右跟公司聯繫？）是
    的」、「（你與公司的何人聯繫？）吳永鴻」、「（你是否
    能確定你是直接跟吳永鴻聯繫？）當時我是打吳永鴻的手機
    沒錯，因為我不知道其他人的電話，那時候公司已經下班了
    ，那是晚上的時候，吳永鴻是晚班的司機」、「（你有無跟
    黃秋柑聯絡過？）就是那一次我拜託吳永鴻叫黃秋柑來聽電
    話」、「（所以你是撥吳永鴻的電話，請吳永鴻找黃秋柑來
    聽電話？）是的」、「（你跟黃秋柑談了些什麼事？）我們
    幫黃明正去做事情，現在事情曝光了，簡單來說我們就是向
    黃秋柑要求要錢」、「（因為李昆山的那件事情爆發了，所
    以你跟黃秋柑要錢？）是的」、「（那次你跟黃秋柑要了多
    少錢？）那時候我跟莊明豪兩個人商量之後，我要一百萬元
    ，莊明豪要八十萬元」、「（這筆錢是你們主動提出來，還
    是黃秋柑要給你們的？）我們主動提出來的」、「（後來黃
    秋柑有無把錢給你們？）沒有」、「（你有無繼續跟黃秋柑
    聯繫？）黃秋柑本人有約三天以後，然後那次她也沒有來聽
    電話，就完全沒有跟她聯絡了，因為我聯絡不到她了」、「
    （後來你就都跟公司的何人聯絡？）那時候我有再打電話給
    吳永鴻」、「（吳永鴻總共給你幾次錢？）一次」、「（多
    少錢？）五萬元」、「（那五萬元做何用途？）我要做假牙
    用的」、「（吳永鴻跟你接觸的這幾次裡面，即電話聯繫的
    這幾次裡面，，有無勸你要投案？）有的」、「（吳永鴻是
    如何勸你的？）他說你們做了那些事情，因為事情已經發生
    了，你們也要出來投案，他認為我跟黃明正的關係應該不錯
    ，叫我出來投案，這樣公司比較平靜，不然警察每天都在那
    邊找麻煩」、「（吳永鴻交給你的那五萬元是讓你去過生活
    、去躲起來，還是確實去做牙齒？）要去做牙齒而已，我有
    跟吳永鴻說我牙齒做好之後，我馬上就會出來投案」、「（
    你有特別這樣跟吳永鴻強調？）是的」、「（吳永鴻將五萬
    元交給你之後，你有無真的去做牙齒？）有的，我現在可以
    拔下來，我上面和下面的牙齒都是假的」、「（都有去做？
    ）有的」、「（吳永鴻勸你投案，有無跟你說你投案時要如
    何陳述？）沒有」、「（在你投案之前，除了這五萬元之外
    ，還有無給你其他的錢？）沒有」、「（你從吳永鴻那邊拿
    到五萬元以後，你還有無打電話跟吳永鴻聯絡？）沒有」、
    「（你打吳永鴻的手機說要做何事？）我要找黃秋柑」、「
    （這次你有無跟吳永鴻說要找黃秋柑做什麼？）沒有，我有
    說叫黃秋柑來聽，我有跟吳永鴻說叫黃秋柑來聽，到最後吳
    永鴻才說黃秋柑認為她沒有叫我們做什麼事情，黃秋柑本身
    沒來聽電話，吳永鴻的意思可能是代表黃秋柑跟吳永鴻說這
    與黃秋柑沒關係，他覺得有什麼事情等黃明正出來再跟黃明
    正說」、「（這是吳永鴻跟你說的？）是的，吳永鴻的意思
    應該就是」、「（你不要用猜想的，你說你跟吳永鴻說叫黃
    秋柑來聽電話，吳永鴻說黃秋柑不要聽電話？）沒有，吳永
    鴻沒有這樣說」、「（不然吳永鴻是如何說的？）吳永鴻說
    黃秋柑說這與她沒關係」、「（為何是吳永鴻拿五萬元給你
    ，又帶你去律師事務所？）說真的是我拜託吳永鴻的，律師
    事務所？）說真的是我拜託吳永鴻的，我跟他說我去投案，
    牙齒如果沒做好」等語（見原審卷七第61 -72頁）。
  證人莊明豪證稱：「（到高雄之後你們見面，楊瑞嵩告訴你
    什麼事？）楊瑞嵩才跟我說我們那天去放火的事情已經爆發
    了，然後楊瑞嵩的意思就是要約我一起跑路」、「（你有無
    同意跟他一起跑路？）我的意思是這又沒有傷害到人，又不
    是很嚴重，我有跟他提到要出來投案」、「（那你有無跟楊
    瑞嵩一起跑路？）有的」、「（你們後來從高雄跑到何處去
    ？）苗栗」、「（在這段期間有無打電話跟黃秋柑聯繫？）
    有的，剛開始那天的晚上有打一通」、「（98年9月8日那天
    ？）是的」、「（在高雄？）是的」、「（是楊瑞嵩打的電
    話？）是的，楊瑞嵩打的」、「（你是否知道楊瑞嵩撥電話
    給何人？）我不知道，他用公共電話撥的」、「（他有無告
    訴你接電話的人是黃秋柑？）有的，他有跟我講」、「（楊
    瑞嵩有無跟黃秋柑要錢？）有的」、「（你們兩個人有無先
    討論過要跟黃秋柑要錢？）有的」、「（你要多少錢？）我
    要八十萬元」、「（楊瑞嵩呢？）楊瑞嵩說他要拿一百萬元
    」、「（在公共電話當中，你有無聽到楊瑞嵩跟他在講電話
    那個人要這筆錢？）我有聽到楊瑞嵩提到八十萬元」、「（
    楊瑞嵩事後有無跟你說在電話中跟他談的那個人是何人？）
    他跟我說是黃秋柑」、「（他有無跟你說黃秋柑答不答應這
    筆錢？）沒有」、「（你們打完電話之後又跑到苗栗？）是
    的」、「（跑到苗栗之後呢？）然後在苗栗待一個禮拜，都
    沒有消息」、「（在苗栗一個禮拜的這段期間都沒有消息，
    你們有無主動再找黃秋柑要錢？）有的」、「（電話是何人
    打的？）楊瑞嵩」、「（用手機還是？）起初是用公共電話
    ，後來就直接用手機撥」、「（楊瑞嵩在撥手機或是打公共
    電話的時候，你有無在他旁邊？）有的時候有，有的時候沒
    有」、「（有無找到黃秋柑？）沒有」、「（你怎麼知道沒
    有？）因為楊瑞嵩打的時候，有時候有人接，有時候沒人接
    ，有人接的時候都不是我聽的，都是楊瑞嵩講的，他都說要
    找董事長」、「（楊瑞嵩都說要找董事長？）是的」、「（
    有人接了電話，楊瑞嵩講完電話之後跟你說他是與何人接觸
    ？）楊瑞嵩講完電話之後說跟以前在長春養護中心做的司機
    」、「（在臺南縣新營市的這兩個禮拜，有無再繼續找黃秋
    柑？）有的」、「（有無聯絡上？）沒有」、「（都跟何人
    聯繫？）跟春養護中心裡面的司機」、「（當時你有無見過
    這名司機？）沒有」、「（楊瑞嵩有無跟你說這名司機是如
    何跟他說的？）楊瑞嵩說那名司機說要拿錢可以，但是要我
    們出去投案」、「（聯絡那名長春養護中心的司機要做何事
    ？）跟他聯絡要跟他拿一些生活費」、「（那名司機後來是
    否有來？）有的」、「（你們跟那名司機拿了多少生活費？
    ）他沒有給我們」、「（你回到臺南縣麻豆鎮以後，有無再
    繼續要這八十萬元？）有的」、「（你跟何人要？）也是跟
    那名長春養護中心的司機」、「（那時候你如何知道如何聯
    繫長春養護中心的這名司機？）因為那個時候楊瑞嵩是用我
    的手機打的，我的手機裡面有長春養護中心的司機的電話」
    、「（你打電話跟吳永鴻要這八十萬元，你是直接跟吳永鴻
    要，還是跟黃秋柑要？）我直接跟吳永鴻講的」、「（你如
    何跟吳永鴻講？）我跟他說叫他跟他老闆講」、「（你是否
    能再陳述一下你是如何跟吳永鴻講的？）我說你問你們老闆
    的意思，看現在要怎樣」、「（『怎樣』的意思為何？）看
    現在的情形是怎樣，我當時有跟吳永鴻說到我想要出來投案
    ，意思是要給我一筆安家費」、「（吳永鴻如何回答你？）
    他說如果我真的要出來投案的話，他老闆會給我安家費」、
    「（過去你不是有提到說在關的時候，每個月五千元？）有
    的，那是後來他們再追加的，意思就是說如果我真的照這樣
    子講的話」、「（照什麼樣子講？）就是我去投案，沒有說
    錢拿了就跑了」、「（後來你有出來投案，你投案之前或之
    後有無從吳永鴻那邊拿到過錢？）我要投案那天我有跟吳永
    鴻拿一萬元」、「（即去年10月14日？）是的」、「（你應
    該是五點多投案，你幾點的時候跟吳永鴻拿錢的？）我前一
    晚就有要跟他拿了，前一晚他沒那麼多錢，我忘記他先拿多
    少錢給我了，我是分兩次拿的」、「（你分兩次跟吳永鴻拿
    錢，總共拿多少錢？）總共拿一萬元」、「（拿這一萬元的
    時間是在投案之前？）投案的時候和投案之前」、「（即投
    案當天和投案的前一天？）是的」、「（你跟吳永鴻拿錢，
    你是如何跟他說的？）我跟他說我當時住在朋友那邊，我就
    有跟朋友借錢，因為總不能都吃朋友的，我一定會借錢的，
    自己也需要用到『所費』，今天我要去投案了，怎麼可能丟
    下跟別人借的錢」、「（所以你決定要出來投案，你有欠人
    家錢，所以你跟吳永鴻借錢去還？）是的，我跟吳永鴻說我
    有欠人家錢，要讓我先跟我朋友處理欠我朋友的錢」、「（
    所以是因為你要出來投案，要跟吳永鴻拿這筆錢去還債務？
    ）是的」、「（吳永鴻拿這些錢給你是否要讓你當作生活費
    ？）在你投案的時候，吳永鴻是否先帶你去律師事務所跟律
    師洽談？）是的」等語（見原審卷七第73-83頁）。
  互核證人楊瑞嵩、莊明豪之上開證述，與渠等於偵查中之證
    述（見98年度偵字第12437號卷三第158-165、199-202、103
    -112、131-139、187-197、251-255；卷五第119-131、205-
    211、225-237頁）均大致相符，是被告吳永鴻雖有支付共同
    被告楊瑞嵩、莊明豪相關費用，惟被告吳永鴻係要求共同被
    告楊瑞嵩、莊明豪出面投案承擔所有罪責（此部分所犯教唆
    偽證罪部分，詳前述），而非作為共同被告楊瑞嵩、莊明豪
    逃亡、藏匿期間之生活費用。何況若該金錢是要讓證人楊瑞
    嵩、莊明豪躲藏之用，則在證人楊瑞嵩、莊明豪投案前，被
    告吳永鴻又何必介紹律師給證人？再既是要證人楊瑞嵩、莊
    明豪躲藏，何以證人莊明豪於收到錢後當天即出面投案，顯
    有違常理！是證人楊瑞嵩、莊明豪所證該筆金錢並非被告吳
    永鴻交付給其等作為逃亡、藏匿期間之生活費用等語，應足
    堪採信。另從上開證人楊瑞嵩、莊明豪所證可知被告確未與
    其等接觸或電話聯絡，也未曾要求其等去逃藏不要出面，反
    而曾要被告吳永鴻轉告要證人楊瑞嵩、莊明豪出面投案等語
    ，是被告黃秋柑、吳永鴻確未有收容、隱藏共同被告楊瑞嵩
    、莊明豪，使偵察機關不能發現或難以發現渠等確實所在之
    積極行為，亦未藉藏匿以外之方法，使共同被告楊瑞嵩、莊
    明豪得以走避偵察機關追捕之行為，依前開說明可知，被告
    黃秋柑、吳永鴻所為，核與刑法第164條第1項藏匿人犯罪之
    構成要件並不該當。
  (4)又本件公訴人並未提出其他證據以供本院審酌，並證明被告
    黃秋柑、吳永鴻有其他共同藏匿人犯罪之犯行，既不能證明
    被告黃秋柑、吳永鴻之犯罪，依據前述說明，依法即應為被
    告黃秋柑、吳永鴻無罪之諭知。
五、撤銷改判及維持原判決理由：
  (一)撤銷改判部分：
  (1)原判決關於附表一編號2部分認被告黃明正、黃秋柑2人罪證
    已明確，因予論罪科刑，固非無見。惟查證人葉茂俊、王建
    翔、王建中所證均是被告2人所述，顯屬傳聞證據，且被告2
    人否認曾為此陳述，而證人所證聽聞之地點又不一致，均已
    如前述，是尚無從說服本院以形成被告2人有罪之心證，被
    告2人被訴此部分犯罪既不能證明，自應諭知無罪。原審未
    斟酌上情，遽依上開證人顯有瑕疵之傳聞證詞，作為被告2
    人有罪認定之唯一憑證，予以論罪科刑，自有不當。被告2
    人上訴否認犯罪，指摘原判決不當，為有理由，自應由本院
    將原判決關於此部分撤銷，並為被告黃明正、黃秋柑無罪之
    諭知。
  (二)另原審依調查證據結果，就附表一編號9（被告黃明正、黃
    秋柑、謝發昕）、編號10（被告黃明正、黃秋柑）、編號13
    至15（被告楊瑞嵩）、編號16（被告黃秋柑）及編號17（被
    告黃秋柑、吳永鴻）部分，均認尚乏積極證據足資證明被告
    等人分別有此部分犯行，因而諭知被告無罪，並無不合。檢
    察官上訴意旨仍執前詞，因而指摘原判決諭知被告等人此部
    分無罪為不當云云，檢察官此部分之上訴均非有理由，均應
    予駁回。
據上論結，應依刑事訴訟法第368條、第369條第1項前段、第364
條、第299條第1項前段、第300條、第301條第1項，刑法第28條
、第175條第1項、第47條第1項前段、第51條第5款、第38條第1
項第2款，判決如主文。
本案經檢察官王碧霞到庭執行職務。
中    華    民    國   100    年    12    月    29    日
                  刑事第四庭    審判長法  官  吳志誠
                                      法  官  吳森豐
                                      法  官  彭喜有
以上正本證明與原本無異。
除竊佔、竊盜、傷害、毀損、藏匿人犯等罪不得上訴外。其餘部
分如不服本判決應於收受送達後10日內向本院提出上訴書狀，其
未敘述上訴理由者，並得於提起上訴後10日內向本院補提理由書
（但應受刑事妥速審判法第9條第1項規定之限制)。
                                      書記官  黃子起
中    華    民    國   100    年    12    月    29    日
附錄法條：
刑事妥速審判法第九條：
除前條情形外，第二審法院維持第一審所為無罪判決，提起上訴
之理由，以下列事項為限：
一判決所適用之法令牴觸憲法。
二判決違背司法院解釋。
三判決違背判例。
刑事訴訟法第三百七十七條至第三百七十九條、第三百九十三條
第一款之規定，於前項案件之審理，不適用之。
中華民國刑法第354條
（毀損器物罪）
毀棄、損壞前二條以外之他人之物或致令不堪用，足以生損害於
公眾或他人者，處 2 年以下有期徒刑、拘役或 5 百元以下罰金
。
中華民國刑法第174條
（放火失火燒燬非現住建築物及交通工具罪）
放火燒燬現非供人使用之他人所有住宅或現未有人所在之他人所
有建築物、礦坑、火車、電車或其他供水、陸、空公眾運輸之舟
、車、航空機者，處 3 年以上 10 年以下有期徒刑。
放火燒燬前項之自己所有物，致生公共危險者，處 6 月以上 5
年以下有期徒刑。
失火燒燬第 1 項之物者，處 6 月以下有期徒刑、拘役或 3 百
元以下罰金，失火燒燬前項之物，致生公共危險者，亦同。
第 1 項之未遂犯罰之。
中華民國刑法第175條
（放火燒燬住宅等以外之物罪）
放火燒燬前二條以外之他人所有物，致生公共危險者，處 1 年
以上 7 年以下有期徒刑。
放火燒燬前二條以外之自己所有物，致生公共危險者，處 3 年
以下有期徒刑。
失火燒燬前二條以外之物，致生公共危險者，處拘役或 3 百元
以下罰金。
中華民國刑法第277條
（普通傷害罪）
傷害人之身體或健康者，處 3 年以下有期徒刑、拘役或 1 千元
以下罰金。
犯前項之罪因而致人於死者，處無期徒刑或 7 年以上有期徒刑
；致重傷者，處 3 年以上 10 年以下有期徒刑。
中華民國刑法第173條
（放火或失火燒燬現住建築物及交通工具罪）
放火燒燬現供人使用之住宅或現有人所在之建築物、礦坑、火車
、電車或其他供水、陸、空公眾運輸之舟、車、航空機者，處無
期徒刑或 7 年以上有期徒刑。
失火燒燬前項之物者，處 1 年以下有期徒刑、拘役或 5 百元以
下罰金。
第 1 項之未遂犯罰之。
預備犯第 1 項之罪者，處 1 年以下有期徒刑、拘役或 3 百元
以下罰金。
中華民國刑法第168條
（偽證罪）
於執行審判職務之公署審判時或於檢察官偵查時，證人、鑑定人
、通譯於案情有重要關係之事項，供前或供後具結，而為虛偽陳
述者，處 7 年以下有期徒刑。
附表一：
┌──┬───┬────┬────┬───────────┬───┬──────┬───────────┬─────┐
│編號│行為人│犯罪時間│  地點  │起訴事實              │被害人│起訴法條及罪│宣告刑                │起訴書及追│
│    │      │        │        │（本院所認定之有罪事實│      │名          │                      │加起訴書犯│
│    │      │        │        │，則詳如事實欄所示）  │      ├──────┤                      │罪事實編號│
│    │      │        │        │                      │      │本院有罪（含│                      │          │
│    │      │        │        │                      │      │法條、罪名）│                      │          │
│    │      │        │        │                      │      │或無罪之認定│                      │          │
├──┼───┼────┼────┼───────────┼───┼──────┼───────────┼─────┤
│1   │黃明正│97年8月3│「宏祐老│葉茂俊、王建中接受黃明│蘇順政│刑法第354條 │                      │起訴書犯罪│
│    │黃秋柑│日晚上7 │人養護之│正、黃秋柑之指令後，先│      │之共同毀損罪│                      │事實二之甲│
│    │葉茂俊│時許    │家」路邊│至「宏祐老人養護之家」│      ├──────┼───────────┤(一)部分    │
│    │王建翔│        │        │探查後，由王建翔騎乘機│      │黃明正部分：│黃明正部分：          │          │
│    │王建中│        │        │車前往潑灑汽油，放火欲│      │刑法第354條 │累犯，處有期徒刑參月  │          │
│    │      │        │        │燒燬蘇順政所有車牌號碼│      │之共同毀損罪│                      │          │
│    │      │        │        │3M-8610號自小客車。   │      │            │                      │          │
│    │      │        │        │                      │      │黃秋柑部分：│黃秋柑部分：          │          │
│    │      │        │        │                      │      │刑法第354條 │處有期徒刑貳月        │          │
│    │      │        │        │                      │      │之共同毀損罪│                      │          │
│    │      │        │        │                      │      │            │                      │          │
│    │      │        │        │                      │      │葉茂俊部分：│葉茂俊部分：          │          │
│    │      │        │        │                      │      │刑法第354條 │處有期徒刑貳月        │          │
│    │      │        │        │                      │      │之共同毀損罪│                      │          │
│    │      │        │        │                      │      │            │                      │          │
│    │      │        │        │                      │      │王建翔部分：│王建翔部分：          │          │
│    │      │        │        │                      │      │刑法第354條 │處有期徒刑貳月        │          │
│    │      │        │        │                      │      │之共同毀損罪│                      │          │
│    │      │        │        │                      │      │            │                      │          │
│    │      │        │        │                      │      │王建中部分：│王建中部分：          │          │
│    │      │        │        │                      │      │刑法第354條 │有期徒刑貳月          │          │
│    │      │        │        │                      │      │之共同毀損罪│                      │          │
├──┼───┼────┼────┼───────────┼───┼──────┼───────────┼─────┤
│2   │黃明正│97年8月9│「嘉惠醫│黃秋柑駕車搭載黃明正，│呂雲卿│刑法第174條 │                      │起訴書犯罪│
│    │黃秋柑│日凌晨零│療器材行│至「嘉惠醫療器材行」，│      │第4項、第1項│                      │事實二之乙│
│    │      │時許    │」      │由黃明正持酒精，對「嘉│      │之共同放火燒│                      │(一)部分    │
│    │      │        │        │惠醫療器材行」後方廁所│      │燬現未有人所│                      │          │
│    │      │        │        │放火，欲燒燬「嘉惠醫療│      │在之他人所有│                      │          │
│    │      │        │        │器材行」。            │      │建築物未遂罪│                      │          │
│    │      │        │        │                      │      │            │                      │          │
│    │      │        │        │                      │      ├──────┼───────────┤          │
│    │      │        │        │                      │      │            │黃明正、黃秋柑，均無罪│          │
│    │      │        │        │                      │      │            │                      │          │
│    │      │        │        │                      │      │            │                      │          │
├──┼───┼────┼────┼───────────┼───┼──────┼───────────┼─────┤
│3   │黃明正│97年8月 │同上    │葉茂俊接受黃明正、黃秋│同上  │刑法第174條 │                      │起訴書犯罪│
│    │黃秋柑│10日凌晨│        │柑之指令後，轉知王建翔│      │第4項、第1項│                      │事實二之乙│
│    │葉茂俊│零時許  │        │、王建中，由王建翔、王│      │之共同放火燒│                      │(二)部分    │
│    │王建翔│        │        │建中分別騎乘機車，至「│      │燬現未有人所│                      │          │
│    │王建中│        │        │嘉惠醫療器材行」，以汽│      │在之他人所有│                      │          │
│    │      │        │        │油潑灑鐵門放火，欲燒燬│      │建築物未遂罪│                      │          │
│    │      │        │        │「嘉惠醫療器材行」。  │      │            │                      │          │
│    │      │        │        │                      │      ├──────┼───────────┤          │
│    │      │        │        │                      │      │黃明正部分：│黃明正部分：          │          │
│    │      │        │        │                      │      │刑法第174條 │累犯，處有期徒刑貳年陸│          │
│    │      │        │        │                      │      │第4項、第1項│月。                  │          │
│    │      │        │        │                      │      │之共同放火燒│                      │          │
│    │      │        │        │                      │      │燬現未有人所│                      │          │
│    │      │        │        │                      │      │在之他人所有│                      │          │
│    │      │        │        │                      │      │建築物未遂罪│                      │          │
│    │      │        │        │                      │      │            │                      │          │
│    │      │        │        │                      │      │黃秋柑部分：│黃秋柑部分：          │          │
│    │      │        │        │                      │      │刑法第174條 │處有期徒刑貳年肆月。  │          │
│    │      │        │        │                      │      │第4項、第1項│                      │          │
│    │      │        │        │                      │      │之共同放火燒│                      │          │
│    │      │        │        │                      │      │燬現未有人所│                      │          │
│    │      │        │        │                      │      │在之他人所有│                      │          │
│    │      │        │        │                      │      │建築物未遂罪│                      │          │
│    │      │        │        │                      │      │            │                      │          │
│    │      │        │        │                      │      │葉茂俊部分：│葉茂俊部分：          │          │
│    │      │        │        │                      │      │刑法第174條 │處有期徒刑壹年陸月。  │          │
│    │      │        │        │                      │      │第4項、第1項│                      │          │
│    │      │        │        │                      │      │之共同放火燒│                      │          │
│    │      │        │        │                      │      │燬現未有人所│                      │          │
│    │      │        │        │                      │      │在之他人所有│                      │          │
│    │      │        │        │                      │      │建築物未遂罪│                      │          │
│    │      │        │        │                      │      │            │                      │          │
│    │      │        │        │                      │      │王建翔部分：│王建翔部分：          │          │
│    │      │        │        │                      │      │刑法第174條 │處有期徒刑壹年陸月。  │          │
│    │      │        │        │                      │      │第4項、第1項│                      │          │
│    │      │        │        │                      │      │之共同放火燒│                      │          │
│    │      │        │        │                      │      │燬現未有人所│                      │          │
│    │      │        │        │                      │      │在之他人所有│                      │          │
│    │      │        │        │                      │      │建築物未遂罪│                      │          │
│    │      │        │        │                      │      │            │                      │          │
│    │      │        │        │                      │      │王建中部分：│王建中部分：          │          │
│    │      │        │        │                      │      │刑法第174條 │處有期徒刑壹年陸月。  │          │
│    │      │        │        │                      │      │第4項、第1項│                      │          │
│    │      │        │        │                      │      │之共同放火燒│                      │          │
│    │      │        │        │                      │      │燬現未有人所│                      │          │
│    │      │        │        │                      │      │在之他人所有│                      │          │
│    │      │        │        │                      │      │建築物未遂罪│                      │          │
│    │      │        │        │                      │      │            │                      │          │
│    │      │        │        │                      │      │            │                      │          │
├──┼───┼────┼────┼───────────┼───┼──────┼───────────┼─────┤
│4   │黃明正│97年8月 │同上    │黃明正、黃秋柑對上述放│同上  │刑法第174條 │                      │起訴書犯罪│
│    │黃秋柑│17日凌晨│        │火結果不滿意，遂指示葉│      │第1項之共同 │                      │事實二之乙│
│    │葉茂俊│2時28分 │        │茂俊轉告王建翔、王建中│      │放火燒燬現未│                      │(三)部分    │
│    │王建翔│許      │        │，要其等自「嘉惠醫療器│      │有人所在之他│                      │          │
│    │王建中│        │        │材行」鐵門投信孔處倒入│      │人所有建築物│                      │          │
│    │      │        │        │汽油縱火，旋由王建翔、│      │罪          │                      │          │
│    │      │        │        │王建中分別騎乘機車，至│      ├──────┼───────────┤          │
│    │      │        │        │「嘉惠醫療器材行」，以│      │黃明正部分：│黃明正部分：          │          │
│    │      │        │        │上開方式，對「嘉惠醫療│      │刑法第174條 │累犯，處有期徒刑肆年陸│          │
│    │      │        │        │器材行」放火，欲燒燬「│      │第1項之共同 │月。                  │          │
│    │      │        │        │嘉惠醫療器材行」。    │      │放火燒燬現未│                      │          │
│    │      │        │        │                      │      │有人所在之他│                      │          │
│    │      │        │        │                      │      │人所有建築物│                      │          │
│    │      │        │        │                      │      │罪          │                      │          │
│    │      │        │        │                      │      │            │                      │          │
│    │      │        │        │                      │      │黃秋柑部分：│黃秋柑部分：          │          │
│    │      │        │        │                      │      │刑法第174條 │處有期徒刑肆年肆月。  │          │
│    │      │        │        │                      │      │第1項之共同 │                      │          │
│    │      │        │        │                      │      │放火燒燬現未│                      │          │
│    │      │        │        │                      │      │有人所在之他│                      │          │
│    │      │        │        │                      │      │人所有建築物│                      │          │
│    │      │        │        │                      │      │罪          │                      │          │
│    │      │        │        │                      │      │            │                      │          │
│    │      │        │        │                      │      │葉茂俊部分：│葉茂俊部分：          │          │
│    │      │        │        │                      │      │刑法第174條 │處有期徒刑參年陸月。  │          │
│    │      │        │        │                      │      │第1項之共同 │                      │          │
│    │      │        │        │                      │      │放火燒燬現未│                      │          │
│    │      │        │        │                      │      │有人所在之他│                      │          │
│    │      │        │        │                      │      │人所有建築物│                      │          │
│    │      │        │        │                      │      │罪          │                      │          │
│    │      │        │        │                      │      │            │                      │          │
│    │      │        │        │                      │      │王建翔部分：│王建翔部分：          │          │
│    │      │        │        │                      │      │刑法第174條 │處有期徒刑參年陸月。  │          │
│    │      │        │        │                      │      │第1項之共同 │                      │          │
│    │      │        │        │                      │      │放火燒燬現未│                      │          │
│    │      │        │        │                      │      │有人所在之他│                      │          │
│    │      │        │        │                      │      │人所有建築物│                      │          │
│    │      │        │        │                      │      │罪          │                      │          │
│    │      │        │        │                      │      │            │                      │          │
│    │      │        │        │                      │      │王建中部分：│王建中部分：          │          │
│    │      │        │        │                      │      │刑法第174條 │處有期徒刑參年陸月。  │          │
│    │      │        │        │                      │      │第1項之共同 │                      │          │
│    │      │        │        │                      │      │放火燒燬現未│                      │          │
│    │      │        │        │                      │      │有人所在之他│                      │          │
│    │      │        │        │                      │      │人所有建築物│                      │          │
│    │      │        │        │                      │      │罪          │                      │          │
├──┼───┼────┼────┼───────────┼───┼──────┼───────────┼─────┤
│5   │黃明正│97年8月 │臺南縣新│黃明正、黃秋柑指示葉茂│蔡文龍│刑法第173條 │                      │起訴書犯罪│
│    │黃秋柑│22日凌晨│營市新東│俊轉告王建翔、王建中後│胡火龍│第3項、第1項│                      │事實二之丙│
│    │葉茂俊│1時35分 │里東興二│，由王建翔、王建中利用│      │之共同放火燒│                      │(一)部分    │
│    │王建翔│許      │街45號（│深夜眾人熟睡之際，分別│      │燬現供人使用│                      │          │
│    │王建中│        │蔡文龍住│騎乘機車，至蔡文龍、胡│      │之住宅未遂罪│                      │          │
│    │      │        │處）、47│火龍住處，對2人停放於 │      │及第271條第2│                      │          │
│    │      │        │號（胡火│騎樓下之所有車牌號碼5W│      │項、第1項之 │                      │          │
│    │      │        │龍住處）│-4066、8R-8556號自小客│      │共同殺人未遂│                      │          │
│    │      │        │        │車，對上開2輛自小客車 │      │罪          │                      │          │
│    │      │        │        │潑灑汽油放火，欲燒燬蔡│      ├──────┼───────────┤          │
│    │      │        │        │文龍、胡火龍住宅。    │      │黃明正部分：│黃明正部分：          │          │
│    │      │        │        │                      │      │刑法第175條 │累犯，處有期徒刑肆年。│          │
│    │      │        │        │                      │      │第1項之共同 │                      │          │
│    │      │        │        │                      │      │放火燒燬他人│                      │          │
│    │      │        │        │                      │      │所有之汽車，│                      │          │
│    │      │        │        │                      │      │致生公共危險│                      │          │
│    │      │        │        │                      │      │罪          │                      │          │
│    │      │        │        │                      │      │            │                      │          │
│    │      │        │        │                      │      │黃秋柑部分：│黃秋柑部分：          │          │
│    │      │        │        │                      │      │刑法第175條 │處有期徒刑參年拾月。  │          │
│    │      │        │        │                      │      │第1項之共同 │                      │          │
│    │      │        │        │                      │      │放火燒燬他人│                      │          │
│    │      │        │        │                      │      │所有之汽車，│                      │          │
│    │      │        │        │                      │      │致生公共危險│                      │          │
│    │      │        │        │                      │      │罪          │                      │          │
│    │      │        │        │                      │      │            │                      │          │
│    │      │        │        │                      │      │葉茂俊部分：│葉茂俊部分：          │          │
│    │      │        │        │                      │      │刑法第175條 │處有期徒刑參年。      │          │
│    │      │        │        │                      │      │第1項之共同 │                      │          │
│    │      │        │        │                      │      │放火燒燬他人│                      │          │
│    │      │        │        │                      │      │所有之汽車，│                      │          │
│    │      │        │        │                      │      │致生公共危險│                      │          │
│    │      │        │        │                      │      │罪          │                      │          │
│    │      │        │        │                      │      │            │                      │          │
│    │      │        │        │                      │      │王建翔部分：│王建翔部分：          │          │
│    │      │        │        │                      │      │刑法第175條 │處有期徒刑參年。      │          │
│    │      │        │        │                      │      │第1項之共同 │                      │          │
│    │      │        │        │                      │      │放火燒燬他人│                      │          │
│    │      │        │        │                      │      │所有之汽車，│                      │          │
│    │      │        │        │                      │      │致生公共危險│                      │          │
│    │      │        │        │                      │      │罪          │                      │          │
│    │      │        │        │                      │      │            │                      │          │
│    │      │        │        │                      │      │王建中部分：│王建中部分：          │          │
│    │      │        │        │                      │      │刑法第175條 │處有期徒刑參年。      │          │
│    │      │        │        │                      │      │第1項之共同 │                      │          │
│    │      │        │        │                      │      │放火燒燬他人│                      │          │
│    │      │        │        │                      │      │所有之汽車，│                      │          │
│    │      │        │        │                      │      │致生公共危險│                      │          │
│    │      │        │        │                      │      │罪          │                      │          │
├──┼───┼────┼────┼───────────┼───┼──────┼───────────┼─────┤
│6   │黃明正│97年9月1│臺南縣佳│黃明正、黃秋柑指示葉茂│蘇順政│刑法第354條 │                      │起訴書犯罪│
│    │黃秋柑│日凌晨2 │里鎮進學│俊轉知王建翔、王建中，│      │之共同毀損罪│                      │事實二之甲│
│    │葉茂俊│時48分許│路148巷9│由王建翔、王建中利用深│      │、第175條第1│                      │(二)部分    │
│    │王建翔│        │號（蘇順│夜眾人熟睡之際，分別騎│      │項之共同放火│                      │          │
│    │王建中│        │政住處）│乘機車，至蘇順政住處，│      │燒燬他人所有│                      │          │
│    │      │        │對面路旁│對停放路旁蘇順政所有車│      │之物罪      │                      │          │
│    │      │        │        │牌號碼3M-8610號自小客 │      ├──────┼───────────┤          │
│    │      │        │        │車，潑灑汽油放火，欲燒│      │黃明正部分：│黃明正部分：          │          │
│    │      │        │        │燬該車。              │      │刑法第175條 │累犯，處有期徒刑壹年捌│          │
│    │      │        │        │                      │      │第1項之共同 │月。                  │          │
│    │      │        │        │                      │      │放火燒燬他人│                      │          │
│    │      │        │        │                      │      │所有之汽車，│                      │          │
│    │      │        │        │                      │      │致生公共危險│                      │          │
│    │      │        │        │                      │      │罪          │                      │          │
│    │      │        │        │                      │      │            │                      │          │
│    │      │        │        │                      │      │黃秋柑部分：│黃秋柑部分：          │          │
│    │      │        │        │                      │      │刑法第175條 │處有期徒刑壹年陸月。  │          │
│    │      │        │        │                      │      │第1項之共同 │                      │          │
│    │      │        │        │                      │      │放火燒燬他人│                      │          │
│    │      │        │        │                      │      │所有之汽車，│                      │          │
│    │      │        │        │                      │      │致生公共危險│                      │          │
│    │      │        │        │                      │      │罪          │                      │          │
│    │      │        │        │                      │      │            │                      │          │
│    │      │        │        │                      │      │葉茂俊部分：│葉茂俊部分：          │          │
│    │      │        │        │                      │      │刑法第175條 │處有期徒刑壹年貳月。  │          │
│    │      │        │        │                      │      │第1項之共同 │                      │          │
│    │      │        │        │                      │      │放火燒燬他人│                      │          │
│    │      │        │        │                      │      │所有之汽車，│                      │          │
│    │      │        │        │                      │      │致生公共危險│                      │          │
│    │      │        │        │                      │      │罪          │                      │          │
│    │      │        │        │                      │      │            │                      │          │
│    │      │        │        │                      │      │王建翔部分：│王建翔部分：          │          │
│    │      │        │        │                      │      │刑法第175條 │處有期徒刑壹年貳月。  │          │
│    │      │        │        │                      │      │第1項之共同 │                      │          │
│    │      │        │        │                      │      │放火燒燬他人│                      │          │
│    │      │        │        │                      │      │所有之汽車，│                      │          │
│    │      │        │        │                      │      │致生公共危險│                      │          │
│    │      │        │        │                      │      │罪          │                      │          │
│    │      │        │        │                      │      │            │                      │          │
│    │      │        │        │                      │      │王建中部分：│王建中部分：          │          │
│    │      │        │        │                      │      │刑法第175條 │處有期徒刑壹年貳月。  │          │
│    │      │        │        │                      │      │第1項之共同 │                      │          │
│    │      │        │        │                      │      │放火燒燬他人│                      │          │
│    │      │        │        │                      │      │所有之汽車，│                      │          │
│    │      │        │        │                      │      │致生公共危險│                      │          │
│    │      │        │        │                      │      │罪          │                      │          │
├──┼───┼────┼────┼───────────┼───┼──────┼───────────┼─────┤
│7   │黃明正│97年9月 │臺南縣佳│黃明正、黃秋柑仍對蘇順│蘇順政│刑法第277條 │                      │起訴書犯罪│
│    │黃秋柑│28日晚上│里鎮忠孝│政懷恨在心，再指令葉茂│      │第1項之共同 │                      │事實二之甲│
│    │葉茂俊│7時10分 │路及公園│俊轉知王建翔、王建中，│      │傷害罪      │                      │(三)部分    │
│    │王建翔│許      │路口    │由王建翔、王建中分別騎│      │            │                      │          │
│    │王建中│        │        │乘機車，分持木棍毆打蘇│      ├──────┼───────────┤          │
│    │      │        │        │順政成傷。            │      │黃明正部分：│黃明正部分：          │          │
│    │      │        │        │                      │      │刑法第277條 │累犯，處有期徒刑陸月。│          │
│    │      │        │        │                      │      │第1項之共同 │                      │          │
│    │      │        │        │                      │      │傷害罪      │                      │          │
│    │      │        │        │                      │      │            │                      │          │
│    │      │        │        │                      │      │黃秋柑部分：│黃秋柑部分：          │          │
│    │      │        │        │                      │      │刑法第277條 │處有期徒刑伍月。      │          │
│    │      │        │        │                      │      │第1項之共同 │                      │          │
│    │      │        │        │                      │      │傷害罪      │                      │          │
│    │      │        │        │                      │      │            │                      │          │
│    │      │        │        │                      │      │葉茂俊部分：│葉茂俊部分：          │          │
│    │      │        │        │                      │      │刑法第277條 │處有期徒刑肆月。      │          │
│    │      │        │        │                      │      │第1項之共同 │                      │          │
│    │      │        │        │                      │      │傷害罪      │                      │          │
│    │      │        │        │                      │      │            │                      │          │
│    │      │        │        │                      │      │王建翔部分：│王建翔部分：          │          │
│    │      │        │        │                      │      │刑法第277條 │處有期徒刑肆月。      │          │
│    │      │        │        │                      │      │第1項之共同 │                      │          │
│    │      │        │        │                      │      │傷害罪      │                      │          │
│    │      │        │        │                      │      │            │                      │          │
│    │      │        │        │                      │      │王建中部分：│王建中部分：          │          │
│    │      │        │        │                      │      │刑法第277條 │處有期徒刑肆月。      │          │
│    │      │        │        │                      │      │第1項之共同 │                      │          │
│    │      │        │        │                      │      │傷害罪      │                      │          │
├──┼───┼────┼────┼───────────┼───┼──────┼───────────┼─────┤
│8   │黃明正│97年10月│上開蔡文│黃明正、黃秋柑再次指令│蔡文龍│刑法第173條 │                      │起訴書犯罪│
│    │黃秋柑│15日凌晨│龍及胡火│葉茂俊轉告王建翔、王建│胡火龍│第3項、第1項│                      │事實二之丙│
│    │葉茂俊│1時20分 │龍住處  │中，由王建翔、王建中利│      │之共同放火燒│                      │(二)部分    │
│    │王建翔│許      │        │用深夜眾人熟睡之際，分│      │燬現供人使用│                      │          │
│    │王建中│        │        │別騎乘機車，至蔡文龍、│      │之住宅未遂罪│                      │          │
│    │      │        │        │胡火龍住處，對2人所有 │      │及第271條第2│                      │          │
│    │      │        │        │停放於騎樓下之車牌號碼│      │項、第1項之 │                      │          │
│    │      │        │        │5W-4066號、1282-JY號自│      │共同殺人未遂│                      │          │
│    │      │        │        │小客車，潑灑汽油放火，│      │罪          │                      │          │
│    │      │        │        │欲燒燬蔡文龍、胡火龍住│      ├──────┼───────────┤          │
│    │      │        │        │宅。                  │      │黃明正部分：│黃明正部分：          │          │
│    │      │        │        │                      │      │刑法第175條 │累犯，處有期徒刑肆年陸│          │
│    │      │        │        │                      │      │第1項之共同 │月。                  │          │
│    │      │        │        │                      │      │放火燒燬他人│                      │          │
│    │      │        │        │                      │      │所有之汽車，│                      │          │
│    │      │        │        │                      │      │致生公共危險│                      │          │
│    │      │        │        │                      │      │罪          │                      │          │
│    │      │        │        │                      │      │            │                      │          │
│    │      │        │        │                      │      │黃秋柑部分：│黃秋柑部分：          │          │
│    │      │        │        │                      │      │刑法第175條 │處有期徒刑肆年肆月。  │          │
│    │      │        │        │                      │      │第1項之共同 │                      │          │
│    │      │        │        │                      │      │放火燒燬他人│                      │          │
│    │      │        │        │                      │      │所有之汽車，│                      │          │
│    │      │        │        │                      │      │致生公共危險│                      │          │
│    │      │        │        │                      │      │罪          │                      │          │
│    │      │        │        │                      │      │            │                      │          │
│    │      │        │        │                      │      │葉茂俊部分：│葉茂俊部分：          │          │
│    │      │        │        │                      │      │刑法第175條 │處有期徒刑參年陸月。  │          │
│    │      │        │        │                      │      │第1項之共同 │                      │          │
│    │      │        │        │                      │      │放火燒燬他人│                      │          │
│    │      │        │        │                      │      │所有之汽車，│                      │          │
│    │      │        │        │                      │      │致生公共危險│                      │          │
│    │      │        │        │                      │      │罪          │                      │          │
│    │      │        │        │                      │      │            │                      │          │
│    │      │        │        │                      │      │王建翔部分：│王建翔部分：          │          │
│    │      │        │        │                      │      │刑法第175條 │處有期徒刑參年陸月。  │          │
│    │      │        │        │                      │      │第1項之共同 │                      │          │
│    │      │        │        │                      │      │放火燒燬他人│                      │          │
│    │      │        │        │                      │      │所有之汽車，│                      │          │
│    │      │        │        │                      │      │致生公共危險│                      │          │
│    │      │        │        │                      │      │罪          │                      │          │
│    │      │        │        │                      │      │            │                      │          │
│    │      │        │        │                      │      │王建中部分：│王建中部分：          │          │
│    │      │        │        │                      │      │刑法第175條 │處有期徒刑參年陸月。  │          │
│    │      │        │        │                      │      │第1項之共同 │                      │          │
│    │      │        │        │                      │      │放火燒燬他人│                      │          │
│    │      │        │        │                      │      │所有之汽車，│                      │          │
│    │      │        │        │                      │      │致生公共危險│                      │          │
│    │      │        │        │                      │      │罪          │                      │          │
├──┼───┼────┼────┼───────────┼───┼──────┼───────────┼─────┤
│9   │黃明正│98年5月1│臺南縣佳│黃明正、黃秋柑雇工在臺│李昆山│刑法第320條 │                      │起訴書犯罪│
│    │黃秋柑│日      │里鎮北文│南縣佳里鎮○○段280地 │      │第2項之共同 │                      │事實三部分│
│    │謝發昕│        │段280地 │號李昆山所有之土地修築│      │竊佔罪      │                      │          │
│    │      │        │號土地  │圍牆，並由謝發昕負責督│      │            │                      │          │
│    │      │        │        │工。                  │      │黃明正部分：│                      │          │
│    │      │        │        │                      │      │無罪        │                      │          │
│    │      │        │        │                      │      │            │                      │          │
│    │      │        │        │                      │      │黃秋柑部分：│                      │          │
│    │      │        │        │                      │      │無罪        │                      │          │
│    │      │        │        │                      │      │            │                      │          │
│    │      │        │        │                      │      │謝發昕部分：│                      │          │
│    │      │        │        │                      │      │無罪        │                      │          │
├──┼───┼────┼────┼───────────┼───┼──────┼───────────┼─────┤
│10  │黃明正│98年7月6│同上    │黃明正、黃秋柑趁夜間他│同上  │刑法第320條 │                      │起訴書犯罪│
│    │黃秋柑│日晚上9 │        │人不注意之際，竊取李昆│      │第1項之共同 │                      │事實四之(1)│
│    │      │時前    │        │山所有車牌號碼YE-7653 │      │竊盜罪      │                      │部分      │
│    │      │        │        │號廂型車車牌2面。     │      │            │                      │          │
│    │      │        │        │                      │      │黃明正部分：│                      │          │
│    │      │        │        │                      │      │無罪        │                      │          │
│    │      │        │        │                      │      │            │                      │          │
│    │      │        │        │                      │      │黃秋柑部分：│                      │          │
│    │      │        │        │                      │      │無罪        │                      │          │
│    │      │        │        │                      │      │            │                      │          │
├──┼───┼────┼────┼───────────┼───┼──────┼───────────┼─────┤
│11  │黃明正│98年7月 │同上    │黃明正持不詳類型之槍枝│同上  │刑法第277條 │                      │起訴書犯罪│
│    │      │16日下午│        │，裝填鋼珠，朝李昆山射│      │第1項之傷害 │                      │事實四之(2)│
│    │      │2時15分 │        │擊，造成李昆山受有鼠膝│      │罪          │                      │部分      │
│    │      │許      │        │部挫傷瘀青、皮下血腫之│      ├──────┼───────────┤          │
│    │      │        │        │傷害。                │      │黃明正：    │黃明正：              │          │
│    │      │        │        │                      │      │刑法第277條 │累犯，處有期徒刑陸月。│          │
│    │      │        │        │                      │      │第1項之傷害 │                      │          │
│    │      │        │        │                      │      │罪          │                      │          │
├──┼───┼────┼────┼───────────┼───┼──────┼───────────┼─────┤
│12  │黃明正│98年7月 │同上    │黃秋柑手持鐵槌、黃明正│同上  │刑法第354條 │                      │起訴書犯罪│
│    │黃秋柑│19日凌晨│        │持利刃，由黃秋柑持鐵鎚│      │之共同毀損罪│                      │事實四之(3)│
│    │      │1時許   │        │敲毀李昆山停置於該處之│      │            │                      │部分      │
│    │      │        │        │所有車牌號碼YE-7653號 │      ├──────┼───────────┤          │
│    │      │        │        │廂型車之後檔風玻璃、左│      │黃明正部分：│黃明正部分：          │          │
│    │      │        │        │後車窗玻璃、右後車窗玻│      │刑法第354條 │累犯，處有期徒刑捌月。│          │
│    │      │        │        │璃、駕駛座前門板金、左│      │之共同毀損罪│                      │          │
│    │      │        │        │後方向燈殼等處；黃明正│      │            │                      │          │
│    │      │        │        │則以利刃刺破前後左右4 │      │黃秋柑部分：│黃秋柑部分：          │          │
│    │      │        │        │個輪胎。              │      │刑法第354條 │處有期徒刑柒月。      │          │
│    │      │        │        │                      │      │之共同毀損罪│                      │          │
├──┼───┼────┼────┼───────────┼───┼──────┼───────────┼─────┤
│13  │黃明正│98年8月 │臺南縣佳│黃明正、黃秋柑、楊瑞嵩│李昆山│刑法第173條 │                      │起訴書犯罪│
│    │黃秋柑│13日凌晨│里鎮佳西│共同基於犯意聯絡，由黃│張新鋒│第3項、第1項│                      │事實五之(一)│
│    │楊瑞嵩│零時30分│路48 6巷│秋柑駕車搭載黃明正、楊│      │之共同放火燒│                      │及追加起訴│
│    │王建翔│許      │31號（李│瑞嵩，於98年8月7日凌晨│      │燬現供人使用│                      │書犯罪事實│
│    │蘇六居│        │昆山住處│1時許，在「85度C咖啡店│      │之住宅未遂罪│                      │一之(一)部分│
│    │      │        │）後方倉│」，與王建翔見面，黃秋│      │及第271條第2│                      │          │
│    │      │        │庫（租予│柑等人並搭載王建翔至曾│      │項、第1項之 │                      │          │
│    │      │        │張新鋒居│健助住處及李昆山住處後│      │共同殺人未遂│                      │          │
│    │      │        │住）    │方倉庫查看後，利用深夜│      │罪          │                      │          │
│    │      │        │        │眾人熟睡之際，由王建翔│      ├──────┼───────────┤          │
│    │      │        │        │騎乘機車搭載蘇六居，至│      │黃明正部分：│黃明正部分：          │          │
│    │      │        │        │李昆山租予張新鋒居住之│      │刑法第173條 │累犯，處有期徒刑肆年拾│          │
│    │      │        │        │住處，對鐵門邊置放木材│      │第3項、第1項│月。                  │          │
│    │      │        │        │等雜物堆處，潑灑汽油放│      │之共同放火燒│                      │          │
│    │      │        │        │火，欲燒燬張新鋒住宅。│      │燬現供人使用│                      │          │
│    │      │        │        │                      │      │之住宅未遂罪│                      │          │
│    │      │        │        │                      │      │            │                      │          │
│    │      │        │        │                      │      │黃秋柑部分：│黃秋柑部分：          │          │
│    │      │        │        │                      │      │刑法第173條 │處有期徒刑肆年捌月。  │          │
│    │      │        │        │                      │      │第3項、第1項│                      │          │
│    │      │        │        │                      │      │之共同放火燒│                      │          │
│    │      │        │        │                      │      │燬現供人使用│                      │          │
│    │      │        │        │                      │      │之住宅未遂罪│                      │          │
│    │      │        │        │                      │      │            │                      │          │
│    │      │        │        │                      │      │楊瑞嵩部分：│                      │          │
│    │      │        │        │                      │      │無罪        │                      │          │
│    │      │        │        │                      │      │            │                      │          │
│    │      │        │        │                      │      │王建翔部分：│王建翔部分：          │          │
│    │      │        │        │                      │      │刑法第173條 │處有期徒刑參年捌月。  │          │
│    │      │        │        │                      │      │第3項、第1項│                      │          │
│    │      │        │        │                      │      │之共同放火燒│                      │          │
│    │      │        │        │                      │      │燬現供人使用│                      │          │
│    │      │        │        │                      │      │之住宅未遂罪│                      │          │
│    │      │        │        │                      │      │            │                      │          │
│    │      │        │        │                      │      │蘇六居部分：│蘇六居部分：          │          │
│    │      │        │        │                      │      │刑法第173條 │處有期徒刑參年柒月。  │          │
│    │      │        │        │                      │      │第3項、第1項│                      │          │
│    │      │        │        │                      │      │之共同放火燒│                      │          │
│    │      │        │        │                      │      │燬現供人使用│                      │          │
│    │      │        │        │                      │      │之住宅未遂罪│                      │          │
├──┼───┼────┼────┼───────────┼───┼──────┼───────────┼─────┤
│14  │黃明正│98年8月 │臺南縣佳│王建翔、蘇六居對張新鋒│曾健助│刑法第173條 │                      │起訴書犯罪│
│    │黃秋柑│13日凌晨│里鎮禮化│住處放火後，隨即前往曾│      │第3項、第1項│                      │事實五之(二)│
│    │楊瑞嵩│1時20分 │里266之5│健助住處，對曾健助所有│      │之共同放火燒│                      │及追加起訴│
│    │王建翔│許      │號（曾健│停放騎樓下之車牌號碼  │      │燬現供人使用│                      │書犯罪事實│
│    │蘇六居│        │助住處）│MWC-898號、NLY-301號機│      │之住宅未遂罪│                      │一之(二)部分│
│    │      │        │        │車，潑灑汽油放火，欲燒│      │及第271條第2│                      │          │
│    │      │        │        │燬曾健助住宅。        │      │項、第1項之 │                      │          │
│    │      │        │        │                      │      │共同殺人未遂│                      │          │
│    │      │        │        │                      │      │罪          │                      │          │
│    │      │        │        │                      │      ├──────┼───────────┤          │
│    │      │        │        │                      │      │黃明正部分：│黃明正部分：          │          │
│    │      │        │        │                      │      │刑法第175條 │累犯，處有期徒刑肆年。│          │
│    │      │        │        │                      │      │第1項之共同 │                      │          │
│    │      │        │        │                      │      │放火燒燬他人│                      │          │
│    │      │        │        │                      │      │所有之機車罪│                      │          │
│    │      │        │        │                      │      │            │                      │          │
│    │      │        │        │                      │      │黃秋柑部分：│黃秋柑部分：          │          │
│    │      │        │        │                      │      │刑法第175條 │處有期徒刑年。      │          │
│    │      │        │        │                      │      │第1項之共同 │                      │          │
│    │      │        │        │                      │      │放火燒燬他人│                      │          │
│    │      │        │        │                      │      │所有之機車罪│                      │          │
│    │      │        │        │                      │      │            │                      │          │
│    │      │        │        │                      │      │            │                      │          │
│    │      │        │        │                      │      │            │                      │          │
│    │      │        │        │                      │      │王建翔部分：│                      │          │
│    │      │        │        │                      │      │刑法第175條 │                      │          │
│    │      │        │        │                      │      │第1項之共同 │王建翔部分：          │          │
│    │      │        │        │                      │      │放火燒燬他人│處有期徒刑貳年陸月。  │          │
│    │      │        │        │                      │      │所有之機車罪│                      │          │
│    │      │        │        │                      │      │            │                      │          │
│    │      │        │        │                      │      │            │                      │          │
│    │      │        │        │                      │      │蘇六居部分：│                      │          │
│    │      │        │        │                      │      │刑法第175條 │                      │          │
│    │      │        │        │                      │      │第1項之共同 │蘇六居部分：          │          │
│    │      │        │        │                      │      │放火燒燬他人│處有期徒刑貳年。      │          │
│    │      │        │        │                      │      │所有之機車罪│                      │          │
│    │      │        │        │                      │      │            │                      │          │
│    │      │        │        │                      │      │            │                      │          │
│    │      │        │        │                      │      │楊瑞嵩部分：│                      │          │
│    │      │        │        │                      │      │無罪        │                      │          │
├──┼───┼────┼────┼───────────┼───┼──────┼───────────┼─────┤
│15  │黃明正│98年8月 │臺南縣佳│黃秋柑駕車搭載黃明正、│李昆山│刑法第173條 │                      │起訴書犯罪│
│    │黃秋柑│30日晚上│里鎮佳西│楊瑞嵩，於98年8月13日 │張新鋒│第3項、第1項│                      │事實五之(三)│
│    │楊瑞嵩│9時許   │路48 6巷│晚上10時許，在「85度C │      │之共同放火燒│                      │部分      │
│    │王建翔│        │31號（李│咖啡店」與王建翔會面，│      │燬現供人使用│                      │          │
│    │      │        │昆山住處│黃明正交予王建翔2萬元 │      │之住宅未遂罪│                      │          │
│    │      │        │）後方倉│，並對王建翔稱：李昆山│      │及第271條第2│                      │          │
│    │      │        │庫（租予│後方倉庫那件沒有很嚴重│      │項、第1項之 │                      │          │
│    │      │        │張新鋒居│，你有空再去1次，可以 │      │共同殺人未遂│                      │          │
│    │      │        │住）    │從旁邊打開窗戶倒汽油點│      │罪          │                      │          │
│    │      │        │        │火等語後，王建翔即再次│      ├──────┼───────────┤          │
│    │      │        │        │騎乘機車，至張新鋒住處│      │黃明正部分：│黃明正部分：          │          │
│    │      │        │        │，打開窗戶，將汽油倒入│      │刑法第173條 │累犯，處有期徒刑陸年。│          │
│    │      │        │        │屋內放火，欲燒燬張新鋒│      │第3項、第1項│                      │          │
│    │      │        │        │住宅。                │      │之共同放火燒│                      │          │
│    │      │        │        │                      │      │燬現供人使用│                      │          │
│    │      │        │        │                      │      │之住宅未遂罪│                      │          │
│    │      │        │        │                      │      │            │                      │          │
│    │      │        │        │                      │      │黃秋柑部分：│黃秋柑部分：          │          │
│    │      │        │        │                      │      │刑法第173條 │處有期徒刑伍年拾月。  │          │
│    │      │        │        │                      │      │第3項、第1項│                      │          │
│    │      │        │        │                      │      │之共同放火燒│                      │          │
│    │      │        │        │                      │      │燬現供人使用│                      │          │
│    │      │        │        │                      │      │之住宅未遂罪│楊瑞嵩部分：          │          │
│    │      │        │        │                      │      │            │無罪                  │          │
│    │      │        │        │                      │      │楊瑞嵩部分：│                      │          │
│    │      │        │        │                      │      │無罪        │                      │          │
│    │      │        │        │                      │      │            │                      │          │
│    │      │        │        │                      │      │王建翔部分：│王建翔部分：          │          │
│    │      │        │        │                      │      │刑法第173條 │處有期徒刑肆年拾月。  │          │
│    │      │        │        │                      │      │第3項、第1項│                      │          │
│    │      │        │        │                      │      │之共同放火燒│                      │          │
│    │      │        │        │                      │      │燬現供人使用│                      │          │
│    │      │        │        │                      │      │之住宅未遂罪│                      │          │
├──┼───┼────┼────┼───────────┼───┼──────┼───────────┼─────┤
│16  │黃明正│98年9月1│臺南縣佳│黃明正、黃秋柑、林道淵│李昆山│刑法第173條 │                      │起訴書犯罪│
│    │黃秋柑│日晚上8 │里鎮佳西│、楊瑞嵩、莊明豪共同基│吳坤培│第3項、第1項│                      │事實六部分│
│    │林道淵│時56分許│路48 6巷│於犯意聯絡，由楊瑞嵩駕│      │之共同放火燒│                      │          │
│    │楊瑞嵩│        │31號（李│駛車號UQ-8280號白色裕 │      │燬現供人使用│                      │          │
│    │莊明豪│        │昆山住處│隆廠牌MAR CH白色自小客│      │之住宅未遂罪│                      │          │
│    │      │        │）      │車搭載林道淵、莊明豪，│      │、第271條第2│                      │          │
│    │      │        │        │攜帶黃明正交予之酒精，│      │項、第1項之 │                      │          │
│    │      │        │        │至李昆山住處，先由林道│      │共同殺人未遂│                      │          │
│    │      │        │        │淵持噴漆罐噴黑監視器，│      │罪及第354條 │                      │          │
│    │      │        │        │3人再翻牆進入李昆山住 │      │之共同毀損罪│                      │          │
│    │      │        │        │處，分持球棒砸毀李昆山│      │            │                      │          │
│    │      │        │        │停放在住宅騎樓下之車牌│      ├──────┼───────────┤          │
│    │      │        │        │號碼0827-XT號休旅車； │      │黃明正部分：│黃明正部分：          │          │
│    │      │        │        │楊瑞嵩並以酒精潑灑在前│      │刑法第175條 │累犯，處有期徒刑肆年，│          │
│    │      │        │        │擋風玻璃、引擎蓋處後點│      │第1項之共同 │扣案如附表三之一編號九│          │
│    │      │        │        │火，待莊明豪將前擋風玻│      │放火燒燬他人│、十所示之物均沒收。  │          │
│    │      │        │        │璃砸破後，林道淵迅即將│      │所有汽車，致│                      │          │
│    │      │        │        │裝有酒精之保特瓶丟進車│      │生公共危險罪│                      │          │
│    │      │        │        │內，引爆火勢，以延燒李│      │            │                      │          │
│    │      │        │        │昆山住宅及隔鄰佳里鎮佳│      │            │                      │          │
│    │      │        │        │西路486巷29號吳坤培住 │      │            │                      │          │
│    │      │        │        │處，欲燒燬李昆山等人住│      │黃秋柑部分：│                      │          │
│    │      │        │        │宅。                  │      │無罪        │                      │          │
│    │      │        │        │                      │      │            │                      │          │
│    │      │        │        │                      │      │林道淵部分：│林道淵部分：          │          │
│    │      │        │        │                      │      │刑法第175條 │處有期徒刑壹年貳月，扣│          │
│    │      │        │        │                      │      │第1項之共同 │案如附表三之一編號九、│          │
│    │      │        │        │                      │      │放火燒燬他人│十所示之物均沒收。    │          │
│    │      │        │        │                      │      │所有汽車，致│                      │          │
│    │      │        │        │                      │      │生公共危險罪│                      │          │
│    │      │        │        │                      │      │            │                      │          │
│    │      │        │        │                      │      │            │                      │          │
│    │      │        │        │                      │      │            │                      │          │
│    │      │        │        │                      │      │楊瑞嵩部分：│楊瑞嵩部分：          │          │
│    │      │        │        │                      │      │刑法第175條 │處有期徒刑壹年陸月，扣│          │
│    │      │        │        │                      │      │第1項之共同 │案如附表三之一編號九、│          │
│    │      │        │        │                      │      │放火燒燬他人│十所示之物均沒收。    │          │
│    │      │        │        │                      │      │所有汽車，致│                      │          │
│    │      │        │        │                      │      │生公共危險罪│                      │          │
│    │      │        │        │                      │      │            │                      │          │
│    │      │        │        │                      │      │            │                      │          │
│    │      │        │        │                      │      │            │                      │          │
│    │      │        │        │                      │      │莊明豪部分：│莊明豪部分：          │          │
│    │      │        │        │                      │      │刑法第175條 │累犯，處有期徒刑壹年陸│          │
│    │      │        │        │                      │      │第1項之共同 │月，扣案如附表三之一編│          │
│    │      │        │        │                      │      │放火燒燬他人│號九、十所示之物均沒收│          │
│    │      │        │        │                      │      │所有汽車，致│。                    │          │
│    │      │        │        │                      │      │生公共危險罪│                      │          │
│    │      │        │        │                      │      │            │                      │          │
│    │      │        │        │                      │      │            │                      │          │
│    │      │        │        │                      │      │            │                      │          │
├──┼───┼────┼────┼───────────┼───┼──────┼───────────┼─────┤
│17  │黃秋柑│98年10月│在台南縣│黃秋柑、吳永鴻明知楊瑞│國家法│刑法第164條 │                      │起訴書犯罪│
│    │吳永鴻│9日     │麻豆鎮「│嵩、莊明豪係涉有放火罪│益    │第1項之共同 │                      │事實八部分│
│    │      │        │街頭印象│嫌之犯人，竟共同基於意│      │藏匿人犯罪  │                      │          │
│    │      │        │簡餐店」│圖為使楊瑞嵩、莊明豪隱│      │            │                      │          │
│    │      ├────┼────┤匿之犯意聯絡，於98年10│      │黃秋柑部分：│                      │          │
│    │      │98年10月│在「長春│月9日，在臺南縣麻豆鎮 │      │無罪        │                      │          │
│    │      │13日晚上│養護中心│「街頭印象簡餐店」，由│      │            │                      │          │
│    │      │7時許   │」旁之便│吳永鴻將5萬元交予楊瑞 │      │吳永鴻部分：│                      │          │
│    │      │        │利商店  │嵩，藉以資助楊瑞嵩、莊│      │無罪        │                      │          │
│    │      │        │        │明豪逃匿。另於98年10月│      │            │                      │          │
│    │      │        │        │13日晚上7時許，在「長 │      │            │                      │          │
│    │      │        │        │春養護中心」附近之便利│      │            │                      │          │
│    │      │        │        │商店，再由吳永鴻交付1 │      │            │                      │          │
│    │      │        │        │萬元予莊明豪，以資助莊│      │            │                      │          │
│    │      │        │        │明豪藏匿。            │      │            │                      │          │
├──┼───┼────┼────┼───────────┼───┼──────┼───────────┼─────┤
│18  │黃秋柑│98年10月│莊明豪於│黃秋柑、吳永鴻竟共同基│國家法│黃秋柑、吳永│                      │起訴書犯罪│
│    │吳永鴻│19日晚上│檢察官偵│於教唆偽證之犯意聯絡，│益    │鴻部分：    │                      │事實九部分│
│    │莊明豪│7時48分 │查時，供│由吳永鴻傳遞黃秋柑欲提│      │刑法第29條、│                      │          │
│    │楊瑞嵩│許      │前具結，│供安家費予楊瑞嵩、莊明│      │第168條之教 │                      │          │
│    │      │        │而為虛偽│豪，教唆楊瑞嵩、莊明豪│      │唆偽證罪    │                      │          │
│    │      │        │陳述    │出面投案承擔所有罪責，│      │            │                      │          │
│    │      ├────┼────┤並告知2人於檢察官或法 │      ├──────┼───────────┤          │
│    │      │98年10月│楊瑞嵩於│官訊問時，不得提及對李│      │黃秋柑部分：│黃秋柑部分：          │          │
│    │      │24日晚上│檢察官偵│昆山住處放火係黃明正、│      │刑法第29條、│處有期徒刑壹年。      │          │
│    │      │8時39分 │查時，供│黃秋柑幕後指使及林道淵│      │第168條之教 │                      │          │
│    │      │許、同年│前具結，│並未實際參與放火行為等│      │唆偽證罪    │                      │          │
│    │      │11月17日│而為虛偽│之訊息，黃秋柑、吳永鴻│      │            │                      │          │
│    │      │上午10時│陳述    │並於98年10月初某日，安│      │吳永鴻部分：│吳永鴻部分：          │          │
│    │      │19分許  │        │排楊瑞嵩、莊明豪至臺南│      │刑法第29條、│累犯，處有期徒刑壹年。│          │
│    │      │        │        │市某律師事務所洽談2人 │      │第168條之教 │                      │          │
│    │      │        │        │出面投案承擔所有犯行之│      │唆偽證罪    │                      │          │
│    │      │        │        │刑責等問題。(1)莊明豪嗣│      ├──────┼───────────┤          │
│    │      │        │        │於98年10月19日晚上7時 │      │莊明豪、楊瑞│                      │          │
│    │      │        │        │48分許，於台灣台南地方│      │嵩部分：    │                      │          │
│    │      │        │        │法院檢察署檢察官以98年│      │刑法第168條 │                      │          │
│    │      │        │        │度偵字第12437號偵辦黃 │      │之偽證罪    │                      │          │
│    │      │        │        │明正、林道淵涉嫌放火燒│      ├──────┼───────────┤          │
│    │      │        │        │燬住宅等案件時，以證人│      │莊明豪部分：│莊明豪部分：          │          │
│    │      │        │        │身分接受訊問，竟基於偽│      │刑法第168條 │累犯，處有期徒刑捌月。│          │
│    │      │        │        │證之犯意，就黃明正是否│      │之偽證罪    │                      │          │
│    │      │        │        │共謀指令楊瑞嵩、林道淵│      │            │                      │          │
│    │      │        │        │等人對李昆山住處放火之│      │楊瑞嵩部分：│楊瑞嵩部分：          │          │
│    │      │        │        │與案情有重要關係之事項│      │刑法第168條 │處有期徒刑柒月。      │          │
│    │      │        │        │，於供前具結後為虛偽之│      │之偽證罪    │                      │          │
│    │      │        │        │陳述，莊明豪證稱：「（│      │            │                      │          │
│    │      │        │        │是誰叫你們去砸車？）是│      │            │                      │          │
│    │      │        │        │楊瑞嵩說要去警告一下的│      │            │                      │          │
│    │      │        │        │」、「（當天縱火前，你│      │            │                      │          │
│    │      │        │        │與黃明正、黃秋柑認識否│      │            │                      │          │
│    │      │        │        │？）完全不認識」、「（│      │            │                      │          │
│    │      │        │        │你們去縱火事先有人教唆│      │            │                      │          │
│    │      │        │        │？）沒有，我根本不知道│      │            │                      │          │
│    │      │        │        │要去縱火」等語。(2)楊瑞│      │            │                      │          │
│    │      │        │        │嵩嗣於98年10月24日晚上│      │            │                      │          │
│    │      │        │        │8時39分許，於台灣台南 │      │            │                      │          │
│    │      │        │        │地方法院檢察署檢察官以│      │            │                      │          │
│    │      │        │        │98年度偵字第12437號偵 │      │            │                      │          │
│    │      │        │        │辦黃明正、林道淵涉嫌放│      │            │                      │          │
│    │      │        │        │火燒燬住宅等案件時，以│      │            │                      │          │
│    │      │        │        │證人身分接受訊問後，竟│      │            │                      │          │
│    │      │        │        │基於偽證之犯意，就黃明│      │            │                      │          │
│    │      │        │        │正是否共謀指令林道淵等│      │            │                      │          │
│    │      │        │        │人對李昆山住處放火之與│      │            │                      │          │
│    │      │        │        │案情有重要關係之事項，│      │            │                      │          │
│    │      │        │        │於供前具結後為虛偽之陳│      │            │                      │          │
│    │      │        │        │述，楊瑞嵩證稱：「98年│      │            │                      │          │
│    │      │        │        │9月1日下午5點多，我和 │      │            │                      │          │
│    │      │        │        │林道淵二個人決定要去砸│      │            │                      │          │
│    │      │        │        │車」等語，並於98年11月│      │            │                      │          │
│    │      │        │        │17日上午10時19分許，於│      │            │                      │          │
│    │      │        │        │供前具結後證稱：「（是│      │            │                      │          │
│    │      │        │        │不是黃明正要你們去做的│      │            │                      │          │
│    │      │        │        │？）不是」、「（當天犯│      │            │                      │          │
│    │      │        │        │案完後，你有帶莊明豪去│      │            │                      │          │
│    │      │        │        │找黃明正？）沒有」、「│      │            │                      │          │
│    │      │        │        │我跟林道淵講好要去做後│      │            │                      │          │
│    │      │        │        │，再拖莊明豪來」等語。│      │            │                      │          │
│    │      │        │        │                      │      │            │                      │          │
└──┴───┴────┴────┴───────────┴───┴──────┴───────────┴─────┘
附表二：各被告宣告刑之加總
┌──┬──────┬──────────┐
│編號│被告姓名    │宣告刑（有罪部分）之│
│    │            │加總                │
├──┼──────┼──────────┤
│一  │黃明正      │有期徒刑拾柒年拾壹│
│    │            │月                  │
├──┼──────┼──────────┤
│二  │林道淵      │有期徒刑壹年貳月    │
├──┼──────┼──────────┤
│三  │吳永鴻      │有期徒刑壹年        │
├──┼──────┼──────────┤
│四  │莊明豪      │有期徒刑貳年貳月    │
├──┼──────┼──────────┤
│五  │楊瑞嵩      │有期徒刑貳年壹月    │
├──┼──────┼──────────┤
│六  │葉茂俊      │有期徒刑拾年貳月  │
├──┼──────┼──────────┤
│七  │王建中      │有期徒刑拾年貳月  │
├──┼──────┼──────────┤
│八  │王建翔      │有期徒刑貳拾貳年貳月│
├──┼──────┼──────────┤
│九  │黃秋柑      │有期徒刑拾貳年    │
├──┼──────┼──────────┤
│十  │蘇六居      │有期徒刑伍年柒月    │
└──┴──────┴──────────┘
附表三之一：〔搜索處所--長春養護中心（98年9月2日逕行搜索
）〕
┌──┬───────┬──┬──────┬─────────┐
│編號│物品名稱      │數量│扣押處所    │沒收與否          │
├──┼───────┼──┼──────┼─────────┤
│一  │黑色直條紋上衣│壹件│林道淵臥室  │雖為被告林道淵所有│
│    │              │    │            │，惟並非直接供被告│
│    │              │    │            │林道淵犯本件犯罪所│
│    │              │    │            │用之物，於日常生活│
│    │              │    │            │中尚有正常之用途，│
│    │              │    │            │且非屬違禁物，爰不│
│    │              │    │            │為沒收之諭知      │
├──┼───────┼──┼──────┼─────────┤
│二  │門號○九八九二│壹支│林道淵臥室  │雖為被告林道淵所有│
│    │五四一五七手機│    │            │，惟並非直接供被告│
│    │              │    │            │林道淵犯本件犯罪所│
│    │              │    │            │用之物，於日常生活│
│    │              │    │            │中尚有正常之用途，│
│    │              │    │            │且非屬違禁物，爰不│
│    │              │    │            │為沒收之諭知      │
├──┼───────┼──┼──────┼─────────┤
│三  │門號○九二九六│壹支│黃明正身上  │雖為被告黃明正所有│
│    │九六六六六手機│    │            │，惟並非直接供被告│
│    │              │    │            │黃明正犯本件犯罪所│
│    │              │    │            │用之物，於日常生活│
│    │              │    │            │中尚有正常之用途，│
│    │              │    │            │且非屬違禁物，爰不│
│    │              │    │            │為沒收之諭知      │
├──┼───────┼──┼──────┼─────────┤
│四  │門號○九二九六│壹支│5829-LH號自 │雖為被告黃秋柑所有│
│    │八六六六六手機│    │小客車      │，惟並非直接供被告│
│    │              │    │            │黃秋柑犯本件犯罪所│
│    │              │    │            │用之物，於日常生活│
│    │              │    │            │中尚有正常之用途，│
│    │              │    │            │且非屬違禁物，爰不│
│    │              │    │            │為沒收之諭知      │
├──┼───────┼──┼──────┼─────────┤
│五  │衛生紙        │壹張│UQ-8280號自 │無證據證明為何被告│
│    │              │    │小客車（黃明│所有，且並非直接供│
│    │              │    │正所有）    │本件被告犯本件犯罪│
│    │              │    │            │所用之物，於日常生│
│    │              │    │            │活中尚有正常之用途│
│    │              │    │            │，亦非屬違禁物，爰│
│    │              │    │            │不為沒收之諭知    │
│    │              │    │            │                  │
├──┼───────┼──┼──────┼─────────┤
│六  │塑膠袋        │壹個│UQ-8280號自 │無證據證明為何被告│
│    │              │    │小客車（黃明│所有，且並非直接供│
│    │              │    │正所有）    │本件被告犯本件犯罪│
│    │              │    │            │所用之物，於日常生│
│    │              │    │            │活中尚有正常之用途│
│    │              │    │            │，亦非屬違禁物，爰│
│    │              │    │            │不為沒收之諭知    │
├──┼───────┼──┼──────┼─────────┤
│七  │棉質手套      │壹雙│SV-4372號自 │雖為被告謝發昕所有│
│    │              │    │小客車（謝發│，惟並非直接供被告│
│    │              │    │昕所有）    │謝發昕犯本件犯罪所│
│    │              │    │            │用之物，於日常生活│
│    │              │    │            │中尚有正常之用途，│
│    │              │    │            │且非屬違禁物，爰不│
│    │              │    │            │為沒收之諭知      │
├──┼───────┼──┼──────┼─────────┤
│八  │木質球棒      │參支│李東旭臥室  │為證人李東旭所有，│
│    │              │    │            │非本件被告所有，且│
│    │              │    │            │非供本件犯罪所用之│
│    │              │    │            │物，爰不為沒收之諭│
│    │              │    │            │知                │
├──┼───────┼──┼──────┼─────────┤
│九  │汽油吸管      │壹支│長春養護中心│為被告黃明正所有，│
│    │              │    │辦公室      │且為供被告黃明正犯│
│    │              │    │            │如附表一編號16所示│
│    │              │    │            │之犯罪所用之物，爰│
│    │              │    │            │依刑法第38條第1項 │
│    │              │    │            │第2款宣告沒收     │
├──┼───────┼──┼──────┼─────────┤
│十  │酒精          │壹桶│長春養護中心│為被告黃明正所有，│
│    │              │    │辦公室      │且為供被告黃明正犯│
│    │              │    │            │如附表一編號16所示│
│    │              │    │            │之犯罪所用之物，爰│
│    │              │    │            │依刑法第38條第1項 │
│    │              │    │            │第2款宣告沒收     │
├──┼───────┼──┼──────┼─────────┤
│十一│車牌號碼UQ-828│壹輛│長春養護中心│雖為被告黃明正所有│
│    │0號自小客車   │    │門口        │，惟並非直接供被告│
│    │              │    │            │黃明正犯本件犯罪所│
│    │              │    │            │用之物，於日常生活│
│    │              │    │            │中尚有正常之用途，│
│    │              │    │            │且非屬違禁物，爰不│
│    │              │    │            │為沒收之諭知      │
├──┼───────┼──┼──────┼─────────┤
│十二│監視錄影主機  │壹台│長春養護中心│為證人王文凱所有，│
│    │              │    │辦公室      │非本件被告所有，且│
│    │              │    │            │非供本件犯罪所用之│
│    │              │    │            │物，爰不為沒收之諭│
│    │              │    │            │知                │
├──┼───────┼──┼──────┼─────────┤
│十三│紫色全罩式安全│壹頂│長春養護中心│雖為被告林道淵所有│
│    │帽            │    │            │，惟並非直接供被告│
│    │              │    │            │林道淵犯本件犯罪所│
│    │              │    │            │用之物，於日常生活│
│    │              │    │            │中尚有正常之用途，│
│    │              │    │            │且非屬違禁物，爰不│
│    │              │    │            │為沒收之諭知      │
├──┼───────┼──┼──────┼─────────┤
│十四│口罩          │壹只│長春養護中心│雖為被告林道淵所有│
│    │              │    │            │，惟並非直接供被告│
│    │              │    │            │林道淵犯本件犯罪所│
│    │              │    │            │用之物，於日常生活│
│    │              │    │            │中尚有正常之用途，│
│    │              │    │            │且非屬違禁物，爰不│
│    │              │    │            │為沒收之諭知      │
├──┼───────┼──┼──────┼─────────┤
│十五│白色棉質手套  │壹雙│長春養護中心│無證據證明為何被告│
│    │              │    │            │所有，且並非直接供│
│    │              │    │            │本件被告犯本件犯罪│
│    │              │    │            │所用之物，於日常生│
│    │              │    │            │活中尚有正常之用途│
│    │              │    │            │，亦非屬違禁物，爰│
│    │              │    │            │不為沒收之諭知    │
├──┼───────┼──┼──────┼─────────┤
│十六│黑色噴漆      │壹罐│長春養護中心│無證據證明為何被告│
│    │              │    │            │所有，且並非直接供│
│    │              │    │            │本件被告犯本件犯罪│
│    │              │    │            │所用之物，於日常生│
│    │              │    │            │活中尚有正常之用途│
│    │              │    │            │，亦非屬違禁物，爰│
│    │              │    │            │不為沒收之諭知    │
├──┼───────┼──┼──────┼─────────┤
│十七│運動鞋        │壹雙│長春養護中心│雖為被告林道淵所有│
│    │              │    │            │，惟並非直接供被告│
│    │              │    │            │林道淵犯本件犯罪所│
│    │              │    │            │用之物，於日常生活│
│    │              │    │            │中尚有正常之用途，│
│    │              │    │            │且非屬違禁物，爰不│
│    │              │    │            │為沒收之諭知      │
└──┴───────┴──┴──────┴─────────┘
附表三之二：〔搜索處所--長春養護中心及黃明正、黃秋柑、林
道淵位於台南縣佳里鎮○○路161號之住所（98年9月7日持搜索
票搜索）〕
┌──┬───────┬──┬──────┬─────────┐
│編號│物品名稱      │數量│扣押處所    │沒收與否          │
├──┼───────┼──┼──────┼─────────┤
│一  │鋼珠          │貳袋│長春養護中心│雖為被告黃明正所有│
│    │              │    │內之黃明正辦│，但並無證據證明係│
│    │              │    │公桌後方之置│供被告黃明正犯本件│
│    │              │    │物櫃        │犯罪所用之物，爰不│
│    │              │    │            │為沒收之諭知      │
├──┼───────┼──┼──────┼─────────┤
│二  │CO2鋼瓶       │貳拾│長春養護中心│雖為被告黃明正所有│
│    │              │支  │內之黃明正辦│，但並無證據證明係│
│    │              │    │公室後方之置│供被告黃明正犯本件│
│    │              │    │物櫃        │犯罪所用之物，爰不│
│    │              │    │            │為沒收之諭知      │
├──┼───────┼──┼──────┼─────────┤
│三  │黑色全罩式安全│壹頂│長春養護中心│無證據證明為何被告│
│    │帽            │    │內之辦公室  │所有，且並非直接供│
│    │              │    │            │本件被告犯本件犯罪│
│    │              │    │            │所用之物，於日常生│
│    │              │    │            │活中尚有正常之用途│
│    │              │    │            │，亦非屬違禁物，爰│
│    │              │    │            │不為沒收之諭知    │
├──┼───────┼──┼──────┼─────────┤
│四  │噴漆（鐵樂士）│壹罐│長春養護中心│無證據證明為何被告│
│    │              │    │內之辦公室  │所有，且並非直接供│
│    │              │    │            │本件被告犯本件犯罪│
│    │              │    │            │所用之物，於日常生│
│    │              │    │            │活中尚有正常之用途│
│    │              │    │            │，亦非屬違禁物，爰│
│    │              │    │            │不為沒收之諭知    │
└──┴───────┴──┴──────┴─────────┘
附表三之三：〔搜索處所--台南市○○○路○段293號4樓王建中
住處、台南市○區○○○路2段315巷3弄1號3樓王建翔住處（98
年11月18日持搜索票搜索）〕
┌──┬───────┬──┬──────┬─────────┐
│編號│物品名稱      │數量│扣押處所    │沒收與否          │
├──┼───────┼──┼──────┼─────────┤
│一  │深色短T恤     │貳件│王建中住處  │雖為被告王建中所有│
│    │              │    │            │，惟並非直接供被告│
│    │              │    │            │王建中犯本件犯罪所│
│    │              │    │            │用之物，於日常生活│
│    │              │    │            │中尚有正常之用途，│
│    │              │    │            │且非屬違禁物，爰不│
│    │              │    │            │為沒收之諭知      │
├──┼───────┼──┼──────┼─────────┤
│二  │卡其色短褲    │壹件│王建中住處  │雖為被告王建中所有│
│    │              │    │            │，惟並非直接供被告│
│    │              │    │            │王建中犯本件犯罪所│
│    │              │    │            │用之物，於日常生活│
│    │              │    │            │中尚有正常之用途，│
│    │              │    │            │且非屬違禁物，爰不│
│    │              │    │            │為沒收之諭知      │
├──┼───────┼──┼──────┼─────────┤
│三  │半罩式安全帽  │壹頂│王建中住處  │雖為被告王建中所有│
│    │              │    │            │，惟並非直接供被告│
│    │              │    │            │王建中犯本件犯罪所│
│    │              │    │            │用之物，於日常生活│
│    │              │    │            │中尚有正常之用途，│
│    │              │    │            │且非屬違禁物，爰不│
│    │              │    │            │為沒收之諭知      │
├──┼───────┼──┼──────┼─────────┤
│四  │仿製車牌      │壹面│王建翔住處  │雖為被告王建中所有│
│    │              │    │            │，惟並非直接供被告│
│    │              │    │            │王建中犯本件犯罪所│
│    │              │    │            │用之物，且非屬違禁│
│    │              │    │            │物，爰不為沒收之諭│
│    │              │    │            │知                │
│    │              │    │            │                  │
└──┴───────┴──┴──────┴─────────┘
附表三之四：〔搜索處所--台南市○區○○○街201號蘇六居住
處（98年11月25日持搜索票搜索）〕
┌──┬───────┬──┬──────┬─────────┐
│編號│物品名稱      │數量│扣押處所    │沒收與否          │
├──┼───────┼──┼──────┼─────────┤
│一  │夾腳拖        │壹雙│蘇六居住處  │雖為被告蘇六居所有│
│    │              │    │            │，惟並非直接供被告│
│    │              │    │            │蘇六居犯本件犯罪所│
│    │              │    │            │用之物，於日常生活│
│    │              │    │            │中尚有正常之用途，│
│    │              │    │            │且非屬違禁物，爰不│
│    │              │    │            │為沒收之諭知      │
├──┼───────┼──┼──────┼─────────┤
│二  │T恤           │壹件│蘇六居住處  │雖為被告蘇六居所有│
│    │              │    │            │，惟並非直接供被告│
│    │              │    │            │蘇六居犯本件犯罪所│
│    │              │    │            │用之物，於日常生活│
│    │              │    │            │中尚有正常之用途，│
│    │              │    │            │且非屬違禁物，爰不│
│    │              │    │            │為沒收之諭知      │
├──┼───────┼──┼──────┼─────────┤
│三  │黑色短褲      │壹件│蘇六居住處  │雖為被告蘇六居所有│
│    │              │    │            │，惟並非直接供被告│
│    │              │    │            │蘇六居犯本件犯罪所│
│    │              │    │            │用之物，於日常生活│
│    │              │    │            │中尚有正常之用途，│
│    │              │    │            │且非屬違禁物，爰不│
│    │              │    │            │為沒收之諭知      │
├──┼───────┼──┼──────┼─────────┤
│四  │黑色上衣帽    │壹件│蘇六居住處  │雖為被告蘇六居所有│
│    │              │    │            │，惟並非直接供被告│
│    │              │    │            │蘇六居犯本件犯罪所│
│    │              │    │            │用之物，於日常生活│
│    │              │    │            │中尚有正常之用途，│
│    │              │    │            │且非屬違禁物，爰不│
│    │              │    │            │為沒收之諭知      │
├──┼───────┼──┼──────┼─────────┤
│五  │黑色安全帽    │壹頂│蘇六居住處  │雖為被告蘇六居所有│
│    │              │    │            │，惟並非直接供被告│
│    │              │    │            │蘇六居犯本件犯罪所│
│    │              │    │            │用之物，於日常生活│
│    │              │    │            │中尚有正常之用途，│
│    │              │    │            │且非屬違禁物，爰不│
│    │              │    │            │為沒收之諭知      │
└──┴───────┴──┴──────┴─────────┘
附表四（火災燃燒後狀況）：
┌──┬─────┬────────────────────┬─────┐
│編號│犯罪時間及│燃燒後狀況                              │起訴書及追│
│    │地點      │                                        │加起訴書犯│
│    │          │                                        │罪事實編號│
├──┼─────┼────────────────────┼─────┤
│一  │97年8月17 │1. 廁所內有洗手台、馬桶。牆上有置物架， │起訴書犯罪│
│    │日凌晨2時 │   擺放鐵罐、盥洗用具。水器等。地上擺放 │事實二之(三)│
│    │28分許    │   折疊桌、置物櫃、塑膠椅、水桶、濾水器 │部分（即附│
│    ├─────┤   等。所有物品僅受煙燻及救災水損，不受 │表一之編號│
│    │台南縣佳里│   火勢延燒。                           │4）       │
│    │鎮興化里佳│2.商品陳列室受燒後輕鋼架上的石膏板碎裂散│          │
│    │里興571-38│  落一地。地面擺放的物品僅上半部表面碳化│          │
│    │號「嘉惠醫│  ，整體外觀大致完整。                  │          │
│    │療器材行」│3.商品陳列室右 (南)側，陳列於鐵櫃、鐵架 │          │
│    │          │  、塑膠櫃的體溫計、抽痰機、血壓計及各種│          │
│    │          │  醫療耗材，地上擺放的輪椅、助行器、便器│          │
│    │          │  椅、紙尿褲等，僅上半部包裝紙箱的表面碳│          │
│    │          │  化，或塑膠外殼上半部的表面軟化。      │          │
│    │          │4.商品陳列室左 (北)側，陳列於鐵架、桌、 │          │
│    │          │  椅上的各種醫療耗材，地上擺放的輪椅、助│          │
│    │          │  行器、便器椅、紙尿褲等，因救災需要被推│          │
│    │          │  倒在地，但仍可看出僅上半部包裝紙箱的表│          │
│    │          │  面碳化。                              │          │
│    │          │5.商品陳列室與騎樓之間有一道鋁門，高約2.│          │
│    │          │  5公尺。火災後鋁門的玻璃全碎裂，散落一 │          │
│    │          │  地，而鋁門金屬材質上半部約0.5公尺燒失 │          │
│    │          │  不見下半部殘存高度約2公尺。           │          │
│    │          │6.騎樓左 (北)側擺放5支氧氣鋼瓶及十數箱紙│          │
│    │          │  尿褲，高約1.5公尺。火災後紙尿褲的紙箱 │          │
│    │          │  燒失，箱內的紙尿褲散落一地，而5支氧氣 │          │
│    │          │  鋼瓶受燒後表面銹蝕，其中以西側的鋼瓶最│          │
│    │          │  為嚴重，銹蝕程度由重而輕，依序從西向東│          │
│    │          │  形成「/」燃燒痕跡。                   │          │
│    │          │7.騎樓鐵捲門內側有一台四輪手推車，手推車│          │
│    │          │  上堆置數箱紙尿褲。火災後手推車西側的鐵│          │
│    │          │  板銹蝕變色，且二個塑膠輪胎已燒失不見，│          │
│    │          │  而東側二佃塑膠輪胎尚完整。            │          │
│    │          │8.騎樓右(南)側有一座高約1.5公尺的2層木造│          │
│    │          │  置物架，架上擺放十數台輪椅，地上擺放十│          │
│    │          │  數支枴杖。火災後木造置物架燒燬塌陷，殘│          │
│    │          │  存的骨架向西傾斜，而架上的十數台輪椅，│          │
│    │          │  十數支枴杖則散落一地。另擺放於商品陳列│          │
│    │          │  室門口的數箱紙尿褲，因救災需要被勾移至│          │
│    │          │  騎樓南側。                            │          │
│    │          │9.由建築物外觀比較鐵皮屋受燒情形，發現騎│          │
│    │          │  樓北側的鐵皮烤漆受燒變色，由鐵捲門底部│          │
│    │          │  (西)往商品陳列室天花板 (東)形成一「／ │          │
│    │          │  」燃燒痕跡。                          │          │
│    │          │10.由建築物外觀比較鐵皮屋受燒情形，發現騎│          │
│    │          │  樓南側的鐵皮烤漆受燒變色，由鐵捲門底部│          │
│    │          │  (西)往商品陳列室天花板 (東)形成一「／ │          │
│    │          │  」燃燒痕跡。                          │          │
│    │          │11.騎樓正面有三扇鐵捲門，從底部至屋簷的烤│          │
│    │          │  漆全部受燒變色，火災時鐵捲門深鎖，消防│          │
│    │          │  人員以破壞器材拆除，才得以進入屋內救災│          │
│    │          │  。                                    │          │
├──┼─────┼────────────────────┼─────┤
│二  │97年8月22 │1.5W-4066號自小客車部分：               │起訴書犯罪│
│    │日凌晨1時 │  (1)雨刷附近塑膠片及橡膠條等構件燒熔，前│事實二之丙│
│    │35分許    │    擋風玻璃右下角板金塗料有小範圍變色情│(一)部分（即│
│    ├─────┤    形。                                │附表一之編│
│    │台南縣新營│  (2)車尾處擋風玻璃破裂，行李廂蓋後側塗料│號5）     │
│    │市新東里東│    泛白變色，後燈殼及後保險桿塑膠外殼燒│          │
│    │興二街45號│    後，除於右側有小部份殘存外，其餘均已│          │
│    │騎樓處5W-4│    燒失或燒熔掉於下方地面。            │          │
│    │066號自小 │  (3)於前擋風玻璃、車頂與右後側車窗上發現│          │
│    │客車、47號│    液體流動痕跡及黑色燻燒痕。          │          │
│    │騎樓處8R-8│  (4)車室內乘坐空間無燃燒現象。          │          │
│    │556號自小 │2.8R-8556號自小客車部分：               │          │
│    │客車      │  (1)引擎蓋後側與右前輪處板金塗料泛白變色│          │
│    │          │    ，右前輪胎燒破，左前側雨刷處凹槽之塑│          │
│    │          │    膠片燒失，該處旁前擋風玻璃破裂，其下│          │
│    │          │    方處左前輪胎亦燒破。                │          │
│    │          │  (2)左後側燈殼上半部燒失，其附近板金受熱│          │
│    │          │    輕微變色呈現白霧色。                │          │
│    │          │  (3)於前擋風玻璃、車頂、後擋風玻璃與左側│          │
│    │          │    車窗上發現液體流動痕跡及黑色燻燒痕。│          │
│    │          │  (4)車室內乘坐空間與後行李廂內均無燃燒現│          │
│    │          │    象。                                │          │
│    │          │3.H6V-763號機車與建築物本體均未受火勢影 │          │
│    │          │  響。                                  │          │
├──┼─────┼────────────────────┼─────┤
│三  │97年9月1日│1.燃燒後狀況：                          │起訴書犯罪│
│    │凌晨2時48 │  (1)車頭引擎內部、車子內部乘坐空間、後車│事實二之甲│
│    │分許      │    廂內部及車身右（東）側表面均不受火勢│(二)部分（即│
│    ├─────┤    影響。                              │附表一之編│
│    │台南縣佳里│  (2)駕駛座及左後乘客座車門表面的烤漆受燒│號6）     │
│    │鎮○○路14│    燻黑，駕駛座車門的塑膠晴雨窗受燒軟化│          │
│    │8巷9號前3M│    滴垂。                              │          │
│    │-8610號自 │  (3)後車廂車身表面的烤漆受燒燻黑。左後煞│          │
│    │小客車    │    車燈及右後煞車燈受燒後脫落，但二個車│          │
│    │          │    燈僅部分表面的塑膠燈殼軟化低垂，整體│          │
│    │          │    結構尚完整。                        │          │
│    │          │  (4)「左後乘客座車門下方的柏油路面」、「│          │
│    │          │    左後煞車燈下方的柏油路面」、「右後煞│          │
│    │          │    車燈下方的水泥路面（水溝加蓋）」3處 │          │
│    │          │    地面各有溶劑然後後殘留油漬的痕跡。  │          │
│    │          │2.火災概要：                            │          │
│    │          │  9月1日2時49分民眾以0000000電話打119報 │          │
│    │          │  案，報案內容如下：                    │          │
│    │          │  119值勤人員：119你好。                │          │
│    │          │  報案人：喂，阮呷台南縣佳里鎮○○路148 │          │
│    │          │  巷9號，那裡隔壁有人放火燒他們的車，你 │          │
│    │          │  緊來呷噴啦，趕快，我的車也快被燒到了啦│          │
│    │          │  。                                    │          │
│    │          │  119值勤人員：我馬上叫過去，車在...    │          │
│    │          │  報案人：佳里鎮○○路148巷9號，他們的車│          │
│    │          │  被人放火。                            │          │
│    │          │  119值勤人員：妳聽我講一下，車子在外面 │          │
│    │          │  ，還是在家裏面。                      │          │
│    │          │  報案人：沒啦，外面的巷子那裏。        │          │
│    │          │  119值勤人員：在外面的巷子？           │          │
│    │          │  報案人：是，因為我有看到人來給他們的車│          │
│    │          │  放火呀。我的車在那裏也快被燒到了啦。  │          │
│    │          │  119值勤人員：我現在馬上叫過去，妳不要 │          │
│    │          │  緊張。                                │          │
│    │          │  報案人：快一點啦。                    │          │
│    │          │  119值勤人員：我現在呷妳叫啦。好嗎？   │          │
│    │          │  報案人：我的車快被用到了啦。          │          │
│    │          │  119值勤人員：我現在要給妳派過去了，妳 │          │
│    │          │  不要緊張。                            │          │
│    │          │  報案人：好，謝謝。（掛電話）          │          │
├──┼─────┼────────────────────┼─────┤
│四  │97年10月15│1.1282-JY號白色自小客車：               │起訴書犯罪│
│    │日凌晨1時 │  (1)火勢集中在車身表面，「左後方車身表面│事實二之丙│
│    │20分許    │    受燒焦黑，面積約l平方公尺，部分烤漆 │(二)部分（即│
│    ├─────┤    剝落，塑膠保險桿燒穿一個洞、「車頂表│附表一之編│
│    │台南縣新營│    面受燒燻黑，面積約l平方公尺，烤漆無 │號8）     │
│    │市○○○街│    剝落情形」，其餘車身表面的烤漆均尚完│          │
│    │45、47號騎│    整。                                │          │
│    │樓        │  (2)「引擎、乘座空間、後車廂」內部均不受│          │
│    │          │     火勢影響。                         │          │
│    │          │2.5W-4066號深綠色自小客車：             │          │
│    │          │  (1)火勢集中在車身表面，「車頂表面受燒燻│          │
│    │          │    黑，面積約0.5平方公尺，烤漆無剝落情 │          │
│    │          │    形」、「前擋風玻璃表面受燒燻黑，面積│          │
│    │          │    約0.5平方公尺，雨刷及下方的塑膠飾板 │          │
│    │          │    受熱變形」，其餘車身表面的烤漆均尚完│          │
│    │          │    整。                                │          │
│    │          │  (2)「引擎、乘座空間、後車廂」內部均不受│          │
│    │          │    火勢影響。                          │          │
└──┴─────┴────────────────────┴─────┘